---
title: "R Notebook"
output: html_notebook
---
#LOAD
This script compare alpha diversity and plot the results
-Oral and Vaginal sites
-PE status (study_group), Severity and Blood Pressure
-Stratified by ethnicity
```{r setup}
knitr::opts_knit$set(root.dir = normalizePath(".."))

# Cargar las librerías necesarias
library(phyloseq)
library(ggplot2)
library(dplyr)
library(tidyr)
library(ggprism)
library(MASS)
library(car)


# Cargar los datos
load("/Users/danielavargasrobles/Dropbox (UMass Medical School)/Ana_projects/2_PREECLAMPSIA/P16S/R/phy_objects/PHYrar_alpha_ggext_subset02_newseqs.RData")
```

# Alpha Vaginal study_group
Uncomment function (at the endof the block) and color pallet based on your variable of interest
```{r setup, include=FALSE}
phy<- PHYrar_alpha_ggext_subset02_newseqs

phy= subset_samples(phy, body_site=="Vaginal")

met <- data.frame(sample_data(phy))

# Aplicar Box-Cox a la columna 'shannon'
boxcox_shannon <- boxcox(met$shannon ~ 1, plotit = FALSE)
lambda_shannon <- boxcox_shannon$x[which.max(boxcox_shannon$y)]
met$shannon_boxcox <- (met$shannon ^ lambda_shannon - 1) / lambda_shannon

shapiro.test(met$shannon_boxcox)

# Función para crear el gráfico y guardar los resultados
generar_grafico <- function(variable_interes) {
  # Filtrar los datos
    met1 <- met %>%
    dplyr::select(study_id, observed, shannon_boxcox, simpson, bmi, !!sym(variable_interes), antibiotics_during_pregnancy, ethnicity) %>%
    drop_na()
  
  # Crear fórmulas dinámicas
  formula_sha <- reformulate(c(variable_interes,  "bmi", "antibiotics_during_pregnancy","ethnicity"), response = "shannon_boxcox")
  formula_obs <- reformulate(c(variable_interes,  "bmi",  "antibiotics_during_pregnancy","ethnicity"), response = "log(observed)")
  formula_simp <- reformulate(c(variable_interes,  "bmi", "antibiotics_during_pregnancy","ethnicity"), response = "simpson")
  
  # Ajustar los modelos
  mod_sha <- lm(formula_sha, data = met1)
  mod_obs <- lm(formula_obs, data = met1)
  mod_simp <- lm(formula_simp, data = met1)
  
  # Verificar la normalidad de los residuos (opcional)
  print(shapiro.test(mod_sha$residuals))
  print(shapiro.test(mod_obs$residuals))
  print(shapiro.test(mod_simp$residuals))
  
  # Elegir el mejor modelo ajustado usando stepwise
  mod_best_sha <- step(mod_sha)
  mod_best_obs <- step(mod_obs)
  mod_best_simp <- step(mod_simp)
  
  # Nombrar el mejor modelo ajustado
  best_sha <- summary(mod_best_sha)
  best_obs <- summary(mod_best_obs)
  best_simp <- summary(mod_best_simp)
  
  # Imprimir los resúmenes de los mejores modelos ajustados
  print(best_sha)
  print(best_obs)
  print(best_simp)
  
  # Crear la paleta de colores
  palette <- c("PE" = "#ff6347", "Control" = "#5a9bd4")
#palette <- c("Yes" = "red", "No" = "orange")
   # palette <- c("Yes" = "red", "No" = "orange", "control"="#5a9bd4")
  #       palette <- c("Cesarean Delivery" = "orange", "Vaginal Delivery" = "blue")

  palette_colors <- scale_fill_manual(values = palette, name = variable_interes)
  
  # Convertir los datos a formato largo
  met_long <- tidyr::gather(met1, key = "measure", value = "value", shannon_boxcox, simpson, observed)
  
# Crear el gráfico usando `aes()` con evaluación tidy
  p1 <- ggplot(met_long, aes(x = !!sym(variable_interes), y = value, fill = !!sym(variable_interes))) + 
    geom_boxplot(outlier.shape = NA) +  
    geom_jitter(position = position_jitter(width = 0), size = 3, alpha = 0.6) + 
    facet_wrap(~measure, scales = "free_y") + 
    labs(title = variable_interes, 
         x = variable_interes, 
         y = "Vaginal Alpha Diversity") + 
    palette_colors + 
    theme_prism(base_size = 16) + 
    theme(axis.text.x = element_text(size = 14), 
          axis.text.y = element_text(size = 14), 
          axis.title.x = element_text(size = 16),
          axis.title.y = element_text(size = 16),
          plot.title = element_text(size = 18),
          strip.text = element_text(size = 16),
          legend.title = element_text(size = 16),
          legend.text = element_text(size = 14))
  
  # save
  fecha_actual <- Sys.Date()
  dir.create(paste0("results/alpha/", as.character(fecha_actual)),"/vaginal", recursive = TRUE)
  
  ggsave(paste0("results/alpha/", as.character(fecha_actual), "/vaginal/alpha_vag_plot_", variable_interes, ".pdf"), plot = p1, width = 10, height = 5.5)
  
  #save text
  capture.output(best_sha, file = paste0("results/alpha/", as.character(fecha_actual), "/vaginal/best_model_shannon_", variable_interes, ".txt"))
  capture.output(best_obs, file = paste0("results/alpha/", as.character(fecha_actual), "/vaginal/best_model_observed_", variable_interes, ".txt"))
  capture.output(best_simp, file = paste0("results/alpha/", as.character(fecha_actual), "/vaginal/best_model_simpson_", variable_interes, ".txt"))
}

# Function. Uncomment the function you woul like to run 
generar_grafico("study_group")
#generar_grafico("severe")

```

# Alpha Vaginal severity
Uncomment function (at the endof the block) and color pallet based on your variable of interest
```{r setup, include=FALSE}
phy<- PHYrar_alpha_ggext_subset02_newseqs

phy= subset_samples(phy, body_site=="Vaginal")
phy= subset_samples(phy, severe_3cat!= "control")

met <- data.frame(sample_data(phy))

# Aplicar Box-Cox a la columna 'shannon'
boxcox_shannon <- boxcox(met$shannon ~ 1, plotit = FALSE)
lambda_shannon <- boxcox_shannon$x[which.max(boxcox_shannon$y)]
met$shannon_boxcox <- (met$shannon ^ lambda_shannon - 1) / lambda_shannon

shapiro.test(met$shannon_boxcox)

# Función para crear el gráfico y guardar los resultados
generar_grafico <- function(variable_interes) {
  # Filtrar los datos
    met1 <- met %>%
    dplyr::select(study_id, observed, shannon_boxcox, simpson, bmi, !!sym(variable_interes), antibiotics_during_pregnancy, ethnicity) %>%
    drop_na()
  
  # Crear fórmulas dinámicas
  formula_sha <- reformulate(c(variable_interes,  "bmi", "antibiotics_during_pregnancy","ethnicity"), response = "shannon_boxcox")
  formula_obs <- reformulate(c(variable_interes,  "bmi",  "antibiotics_during_pregnancy","ethnicity"), response = "log(observed)")
  formula_simp <- reformulate(c(variable_interes,  "bmi", "antibiotics_during_pregnancy","ethnicity"), response = "simpson")
  
  # Ajustar los modelos
  mod_sha <- lm(formula_sha, data = met1)
  mod_obs <- lm(formula_obs, data = met1)
  mod_simp <- lm(formula_simp, data = met1)
  
  # Verificar la normalidad de los residuos (opcional)
  print(shapiro.test(mod_sha$residuals))
  print(shapiro.test(mod_obs$residuals))
  print(shapiro.test(mod_simp$residuals))
  
  # Elegir el mejor modelo ajustado usando stepwise
  mod_best_sha <- step(mod_sha)
  mod_best_obs <- step(mod_obs)
  mod_best_simp <- step(mod_simp)
  
  # Nombrar el mejor modelo ajustado
  best_sha <- summary(mod_best_sha)
  best_obs <- summary(mod_best_obs)
  best_simp <- summary(mod_best_simp)
  
  # Imprimir los resúmenes de los mejores modelos ajustados
  print(best_sha)
  print(best_obs)
  print(best_simp)
  
  # Crear la paleta de colores
#  palette <- c("PE" = "#ff6347", "Control" = "#5a9bd4")
palette <- c("Yes" = "red", "No" = "orange")
   # palette <- c("Yes" = "red", "No" = "orange", "control"="#5a9bd4")
  #       palette <- c("Cesarean Delivery" = "orange", "Vaginal Delivery" = "blue")


  palette_colors <- scale_fill_manual(values = palette, name = variable_interes)
  
  # Convertir los datos a formato largo
  met_long <- tidyr::gather(met1, key = "measure", value = "value", shannon_boxcox, simpson, observed)
  
# Crear el gráfico usando `aes()` con evaluación tidy
  p1 <- ggplot(met_long, aes(x = !!sym(variable_interes), y = value, fill = !!sym(variable_interes))) + 
    geom_boxplot(outlier.shape = NA) +  
    geom_jitter(position = position_jitter(width = 0), size = 3, alpha = 0.6) + 
    facet_wrap(~measure, scales = "free_y") + 
    labs(title = variable_interes, 
         x = variable_interes, 
         y = "Vaginal Alpha Diversity") + 
    palette_colors + 
    theme_prism(base_size = 16) + 
    theme(axis.text.x = element_text(size = 14), 
          axis.text.y = element_text(size = 14), 
          axis.title.x = element_text(size = 16),
          axis.title.y = element_text(size = 16),
          plot.title = element_text(size = 18),
          strip.text = element_text(size = 16),
          legend.title = element_text(size = 16),
          legend.text = element_text(size = 14))
  
  # Crear carpeta con la fecha actual
  fecha_actual <- Sys.Date()
  dir.create(paste0("results/alpha/", as.character(fecha_actual)),"/vaginal", recursive = TRUE)
  
  # Guardar el gráfico en PDF
  ggsave(paste0("results/alpha/", as.character(fecha_actual), "/vaginal/alpha_vag_plot_", variable_interes, ".pdf"), plot = p1, width = 10, height = 5.5)
  
  # Guardar los resúmenes de los mejores modelos ajustados en archivos de texto
  capture.output(best_sha, file = paste0("results/alpha/", as.character(fecha_actual), "/vaginal/best_model_shannon_", variable_interes, ".txt"))
  capture.output(best_obs, file = paste0("results/alpha/", as.character(fecha_actual), "/vaginal/best_model_observed_", variable_interes, ".txt"))
  capture.output(best_simp, file = paste0("results/alpha/", as.character(fecha_actual), "/vaginal/best_model_simpson_", variable_interes, ".txt"))
}

# Llamar a la función para generar el gráfico y ajustar los modelos
#generar_grafico("study_group")
generar_grafico("severe")

```
# Alpha Vaginal Blood Pressure 
Función para correr alpha
Hay que descomentar la paleta de colores que se requiere segun la variable de interes
VAGINAL
```{r setup, include=FALSE}
phy <- PHYrar_alpha_ggext_subset02_newseqs
phy <- subset_samples(phy, body_site == "Vaginal")

met <- data.frame(sample_data(phy))
met$study_id <- rownames(met)

# Aplicar Box-Cox a la columna 'shannon'
boxcox_shannon <- boxcox(met$shannon ~ 1, plotit = FALSE)
lambda_shannon <- boxcox_shannon$x[which.max(boxcox_shannon$y)]
met$shannon_boxcox <- (met$shannon ^ lambda_shannon - 1) / lambda_shannon

shapiro.test(met$shannon_boxcox)

# Función extendida para variables continuas y guardar resultados tabulares
generar_grafico_continuo <- function(variable_interes) {
  # Filtrar y seleccionar columnas relevantes
  met1 <- met %>%
    dplyr::select(study_id, observed, shannon_boxcox, simpson,
                  bmi, !!sym(variable_interes),
                  antibiotics_during_pregnancy, ethnicity) %>%
    drop_na()

  # Fórmulas
  formula_sha <- reformulate(c(variable_interes, "bmi", "antibiotics_during_pregnancy", "ethnicity"), response = "shannon_boxcox")
  formula_obs <- reformulate(c(variable_interes, "bmi", "antibiotics_during_pregnancy", "ethnicity"), response = "log(observed)")
  formula_simp <- reformulate(c(variable_interes, "bmi", "antibiotics_during_pregnancy", "ethnicity"), response = "simpson")

  # Modelos
  best_sha <- step(lm(formula_sha, data = met1), trace = 0)
  best_obs <- step(lm(formula_obs, data = met1), trace = 0)
  best_simp <- step(lm(formula_simp, data = met1), trace = 0)

  # Extraer coeficientes y armar tabla
  extract_model_table <- function(model, diversity_metric) {
    coefs <- summary(model)$coefficients
    coefs_df <- as.data.frame(coefs)
    coefs_df$Model_Term <- rownames(coefs_df)
    coefs_df <- coefs_df[coefs_df$Model_Term != "(Intercept)", ]
    coefs_df$`Body Site` <- "Vaginal"
    coefs_df$`Diversity Metric` <- diversity_metric
    coefs_df$`Population Subset` <- "All Subjects"
    coefs_df$`Analysis Focus` <- variable_interes
    coefs_df <- coefs_df %>%
      dplyr::select(`Body Site`, `Diversity Metric`, `Population Subset`, `Analysis Focus`,
                    Model_Term, Estimate = Estimate, `Std. Error` = `Std. Error`,
                    `t value` = `t value`, `p-value` = `Pr(>|t|)`)
    coefs_df
  }

  table_sha <- extract_model_table(best_sha, "Shannon")
  table_obs <- extract_model_table(best_obs, "Observed")
  table_simp <- extract_model_table(best_simp, "Simpson")

  # Unir todas las tablas
  results_df <- bind_rows(table_sha, table_obs, table_simp)

  # Añadir asterisco a p-valores < 0.05
  results_df$`p-value` <- ifelse(results_df$`p-value` < 0.05,
                                 paste0(formatC(results_df$`p-value`, format = "f", digits = 4), "*"),
                                 formatC(results_df$`p-value`, format = "f", digits = 4))

  # --- Agregar study_group y preparar visualización ---
  met1$study_group <- met$study_group[match(met1$study_id, met$study_id)]
  met_long <- tidyr::gather(met1, key = "measure", value = "value", shannon_boxcox, simpson, observed)

  palette <- c("PE" = "#ff6347", "Control" = "#5a9bd4")

  p1 <- ggplot(met_long, aes_string(x = variable_interes, y = "value", color = "study_group")) +
    geom_point(size = 3, alpha = 0.9) +
    geom_smooth(method = "lm", se = TRUE, color = "black") +
    facet_wrap(~measure, scales = "free_y") +
    labs(title = variable_interes,
         x = variable_interes,
         y = "Vaginal Alpha Diversity",
         color = "Study Group") +
    scale_color_manual(values = palette) +
    theme_prism(base_size = 16) +
    theme(axis.text.x = element_text(size = 14),
          axis.text.y = element_text(size = 14),
          axis.title.x = element_text(size = 16),
          axis.title.y = element_text(size = 16),
          plot.title = element_text(size = 18),
          strip.text = element_text(size = 16),
          legend.title = element_text(size = 16),
          legend.text = element_text(size = 14))

  # --- Guardar resultados usando file.path (estilo lado2) ---
  fecha_actual <- Sys.Date()
dir_path <- file.path("..", "results", "alpha", as.character(fecha_actual), "vaginal", "All_Subjects")

dir.create(dir_path, recursive = TRUE, showWarnings = FALSE)

# Verifica visualmente en consola
cat("📁 Guardando en:", normalizePath(dir_path), "\n")

ggsave(file.path(dir_path, paste0("alpha_vag_plot_", variable_interes, ".pdf")),
       plot = p1, width = 10, height = 5.5)

write.csv(results_df,
          file = file.path(dir_path, paste0("alpha_model_results_", variable_interes, ".csv")),
          row.names = FALSE)
}

# Ejecutar para variables continuas
generar_grafico_continuo("ppsystolic")
generar_grafico_continuo("ppdiastolic")

```

# Alpha Vaginal by ethnicity Blood Pressure
```{r}


# --- 1. Datos de entrada ---
phy <- PHYrar_alpha_ggext_subset02_newseqs
phy <- subset_samples(phy, body_site == "Vaginal")
phy <- subset_samples(phy, !is.na(ppsystolic) & !is.na(ppdiastolic))  # eliminar NAs en las variables de interés

met <- data.frame(sample_data(phy))
met$study_id <- rownames(met)

# --- 2. Transformación Box-Cox de Shannon ---
boxcox_shannon <- boxcox(met$shannon ~ 1, plotit = FALSE)
lambda_shannon <- boxcox_shannon$x[which.max(boxcox_shannon$y)]
met$shannon_boxcox <- (met$shannon ^ lambda_shannon - 1) / lambda_shannon
shapiro.test(met$shannon_boxcox)

# --- 3. Función de análisis para variables continuas ---
generar_grafico_continuo <- function(variable_interes, met_sub, subset_name = "All_Subjects") {
  # Filtrar variables necesarias
  met1 <- met_sub %>%
    dplyr::select(study_id, observed, shannon_boxcox, simpson,
                  bmi, !!sym(variable_interes),
                  antibiotics_during_pregnancy, ethnicity, study_group) %>%
    drop_na()

  if (nrow(met1) < 5) {
    message(paste("⚠️ Too few samples for", variable_interes, "in", subset_name, "- skipping"))
    return(NULL)
  }

  # Modelos
  formula_sha <- reformulate(c(variable_interes, "bmi", "antibiotics_during_pregnancy"), response = "shannon_boxcox")
  formula_obs <- reformulate(c(variable_interes, "bmi", "antibiotics_during_pregnancy"), response = "log(observed)")
  formula_simp <- reformulate(c(variable_interes, "bmi", "antibiotics_during_pregnancy"), response = "simpson")

  best_sha <- step(lm(formula_sha, data = met1), trace = 0)
  best_obs <- step(lm(formula_obs, data = met1), trace = 0)
  best_simp <- step(lm(formula_simp, data = met1), trace = 0)

  # Función para extraer coeficientes
  extract_model_table <- function(model, diversity_metric) {
    coefs <- summary(model)$coefficients
    coefs_df <- as.data.frame(coefs)
    coefs_df$Model_Term <- rownames(coefs_df)
    coefs_df <- coefs_df[coefs_df$Model_Term != "(Intercept)", ]
    
    if (nrow(coefs_df) == 0) return(NULL)

    coefs_df$`Body Site` <- "Vaginal"
    coefs_df$`Diversity Metric` <- diversity_metric
    coefs_df$`Population Subset` <- subset_name
    coefs_df$`Analysis Focus` <- variable_interes
    coefs_df <- coefs_df %>%
      dplyr::select(`Body Site`, `Diversity Metric`, `Population Subset`, `Analysis Focus`,
                    Model_Term, Estimate = Estimate, `Std. Error` = `Std. Error`,
                    `t value` = `t value`, `p-value` = `Pr(>|t|)`)
    return(coefs_df)
  }

  # Tablas de resultados
  table_sha <- extract_model_table(best_sha, "Shannon")
  table_obs <- extract_model_table(best_obs, "Observed")
  table_simp <- extract_model_table(best_simp, "Simpson")

  result_tables <- list(table_sha, table_obs, table_simp)
  result_tables <- result_tables[!sapply(result_tables, is.null)]

  if (length(result_tables) == 0) {
    message(paste("⚠️ No valid model terms for", variable_interes, "in", subset_name, "- skipping"))
    return(NULL)
  }

  results_df <- bind_rows(result_tables)

  # Agregar asteriscos a p < 0.05
  results_df$`p-value` <- ifelse(as.numeric(gsub("\\*", "", results_df$`p-value`)) < 0.05,
                                 paste0(formatC(as.numeric(gsub("\\*", "", results_df$`p-value`)), format = "f", digits = 4), "*"),
                                 formatC(as.numeric(gsub("\\*", "", results_df$`p-value`)), format = "f", digits = 4))

  # --- 4. Visualización ---
  palette <- c("PE" = "#ff6347", "Control" = "#5a9bd4")
  met_long <- tidyr::gather(met1, key = "measure", value = "value", shannon_boxcox, simpson, observed)

  p1 <- ggplot(met_long, aes_string(x = variable_interes, y = "value", color = "study_group")) +
    geom_point(size = 3, alpha = 0.7) +
    geom_smooth(method = "lm", se = TRUE, color = "black") +
    facet_wrap(~measure, scales = "free_y") +
    labs(title = variable_interes,
         x = variable_interes,
         y = "Vaginal Alpha Diversity",
         color = "Study Group") +
    scale_color_manual(values = palette) +
    theme_prism(base_size = 16) +
    theme(axis.text.x = element_text(size = 14),
          axis.text.y = element_text(size = 14),
          axis.title.x = element_text(size = 16),
          axis.title.y = element_text(size = 16),
          plot.title = element_text(size = 18),
          strip.text = element_text(size = 16),
          legend.title = element_text(size = 16),
          legend.text = element_text(size = 14))

  # --- 5. Guardar resultados ---
  fecha_actual <- Sys.Date()
  dir_path <- file.path("results", "alpha", as.character(fecha_actual), "vaginal", subset_name)
  dir.create(dir_path, recursive = TRUE, showWarnings = FALSE)

  ggsave(file.path(dir_path, paste0("alpha_vag_plot_", variable_interes, ".pdf")),
         plot = p1, width = 10, height = 5.5)

  write.csv(results_df,
            file = file.path(dir_path, paste0("alpha_model_results_", variable_interes, ".csv")),
            row.names = FALSE)
}

# --- 6. Subgrupos ---
met_white <- met %>%
  filter(race == "White/Caucasian", ethnicity == "Not Hispanic/Latina")

met_hispanic <- met %>%
  filter(ethnicity == "Hispanic/Latina")

# --- 7. Ejecutar análisis para cada grupo y variable ---
vars <- c("ppsystolic", "ppdiastolic")

for (v in vars) {
  generar_grafico_continuo(v, met_white, "White")
  generar_grafico_continuo(v, met_hispanic, "Hispanic")
}


```

# Alpha ORAL study_group
Simpson no normal
```{r}
phy<- PHYrar_alpha_ggext_subset02_newseqs

phy= subset_samples(phy, body_site=="MomTongue")

met <- data.frame(sample_data(phy))


# Aplicar Box-Cox a la columna 'shannon'
boxcox_shannon <- boxcox(met$shannon ~ 1, plotit = FALSE)
lambda_shannon <- boxcox_shannon$x[which.max(boxcox_shannon$y)]
met$shannon_boxcox <- (met$shannon ^ lambda_shannon - 1) / lambda_shannon


# NO LOGRE NORMALIZAR SIMPSON
# # Aplicar Box-Cox a la columna 'simpson'
# boxcox_simpson <- boxcox(met$simpson ~ 1, plotit = FALSE)
# lambda_simpson <- boxcox_simpson$x[which.max(boxcox_simpson$y)]
# met$simpson_boxcox <- (met$simpson ^ lambda_simpson - 1) / lambda_simpson
# 
# shapiro.test(met$simpson_boxcox)
# shapiro.test(sqrt(met$simpson))
# yeo_johnson <- boxcox(met$simpson ~ 1, plotit = FALSE, family = "yj")
# lambda_yj <- yeo_johnson$x[which.max(yeo_johnson$y)]
# met$simpson_yj <- (met$simpson ^ lambda_yj - 1) / lambda_yj
# 
# # Verificar normalidad
 shapiro.test(met$simpson)

# Función para crear el gráfico y guardar los resultados
generar_grafico <- function(variable_interes) {
  # Filtrar los datos
  met1 <- met %>%
    dplyr::select(study_id, observed, simpson, shannon_boxcox, bmi, !!sym(variable_interes), antibiotics_during_pregnancy, ethnicity) %>%
    drop_na()
  
  # Crear fórmulas dinámicas
  formula_sha <- reformulate(c(variable_interes,  "bmi", "antibiotics_during_pregnancy","ethnicity"), response = "shannon_boxcox")
  formula_obs <- reformulate(c(variable_interes,  "bmi",  "antibiotics_during_pregnancy","ethnicity"), response = "observed")
  formula_simp <- reformulate(c(variable_interes,  "bmi", "antibiotics_during_pregnancy","ethnicity"), response = "simpson")
  
  # Ajustar los modelos
  mod_sha <- lm(formula_sha, data = met1)
  mod_obs <- lm(formula_obs, data = met1)
  mod_simp <- lm(formula_simp, data = met1)
  
  # Verificar la normalidad de los residuos (opcional)
  print(shapiro.test(mod_sha$residuals))
  print(shapiro.test(mod_obs$residuals))
  print(shapiro.test(mod_simp$residuals))
  
  # Elegir el mejor modelo ajustado usando stepwise
  mod_best_sha <- step(mod_sha)
  mod_best_obs <- step(mod_obs)
  mod_best_simp <- step(mod_simp)
  
  # Nombrar el mejor modelo ajustado
  best_sha <- summary(mod_best_sha)
  best_obs <- summary(mod_best_obs)
  best_simp <- summary(mod_best_simp)
  
  # Imprimir los resúmenes de los mejores modelos ajustados
  print(best_sha)
  print(best_obs)
  print(best_simp)
  
  # Crear la paleta de colores
  palette <- c("PE" = "#ff6347", "Control" = "#5a9bd4")
 # palette <- c("Yes" = "red", "No" = "orange")
   # palette <- c("Yes" = "red", "No" = "orange", "control"="#5a9bd4")
  #       palette <- c("Cesarean Delivery" = "orange", "Vaginal Delivery" = "blue")
  

  palette_colors <- scale_fill_manual(values = palette, name = variable_interes)
  
  # Convertir los datos a formato largo
  met_long <- tidyr::gather(met1, key = "measure", value = "value", shannon_boxcox, simpson, observed)
  
  # Crear el gráfico
  p1 <- ggplot(met_long, aes(x = !!sym(variable_interes), y = value, fill = !!sym(variable_interes))) + 
    geom_boxplot(outlier.shape = NA) +  
    geom_jitter(position = position_jitter(width = 0), size = 3, alpha = 0.6) + 
    facet_wrap(~measure, scales = "free_y") + 
    labs(title = variable_interes, 
         x = variable_interes, 
         y = "Oral Alpha Diversity") + 
    palette_colors + 
    theme_prism(base_size = 16) + 
    theme(axis.text.x = element_text(size = 14), 
          axis.text.y = element_text(size = 14), 
          axis.title.x = element_text(size = 16),
          axis.title.y = element_text(size = 16),
          plot.title = element_text(size = 18),
          strip.text = element_text(size = 16),
          legend.title = element_text(size = 16),
          legend.text = element_text(size = 14))
  
  
  
  # Crear carpeta con la fecha actual
  fecha_actual <- Sys.Date()
  dir.create(paste0("results/alpha/", as.character(fecha_actual),"/oral"), recursive = T)
  setwd(paste0("results/alpha/", as.character(fecha_actual),"/oral"))
  
  # Guardar el gráfico en PDF
  pdf(paste0("alpha_plot_", variable_interes, ".pdf"), width = 10, height = 5.5)
  print(p1)
  dev.off()
  
  # Guardar los resúmenes de los mejores modelos ajustados en archivos de texto
  capture.output(print(best_sha), file = paste0("best_model_shannon_oral", variable_interes, ".txt"))
  capture.output(print(best_obs), file = paste0("best_model_observed_oral", variable_interes, ".txt"))
  capture.output(print(best_simp), file = paste0("best_model_simpson_oral", variable_interes, ".txt"))
}
# Generar gráficos y modelos para el subset 'Oral'
generar_grafico("study_group")
```

# Alpha ORAL severity
Simpson no normal
```{r}
phy<- PHYrar_alpha_ggext_subset02_newseqs

phy= subset_samples(phy, body_site=="MomTongue")
phy= subset_samples(phy, severe_3cat!="control")

met <- data.frame(sample_data(phy))


# Aplicar Box-Cox a la columna 'shannon'
boxcox_shannon <- boxcox(met$shannon ~ 1, plotit = FALSE)
lambda_shannon <- boxcox_shannon$x[which.max(boxcox_shannon$y)]
met$shannon_boxcox <- (met$shannon ^ lambda_shannon - 1) / lambda_shannon


# NO LOGRE NORMALIZAR SIMPSON
# # Aplicar Box-Cox a la columna 'simpson'
# boxcox_simpson <- boxcox(met$simpson ~ 1, plotit = FALSE)
# lambda_simpson <- boxcox_simpson$x[which.max(boxcox_simpson$y)]
# met$simpson_boxcox <- (met$simpson ^ lambda_simpson - 1) / lambda_simpson
# 
# shapiro.test(met$simpson_boxcox)
# shapiro.test(sqrt(met$simpson))
# yeo_johnson <- boxcox(met$simpson ~ 1, plotit = FALSE, family = "yj")
# lambda_yj <- yeo_johnson$x[which.max(yeo_johnson$y)]
# met$simpson_yj <- (met$simpson ^ lambda_yj - 1) / lambda_yj
# 
# # Verificar normalidad
 shapiro.test(met$simpson)

# Función para crear el gráfico y guardar los resultados
generar_grafico <- function(variable_interes) {
  # Filtrar los datos
  met1 <- met %>%
    dplyr::select(study_id, observed, simpson, shannon_boxcox, bmi, !!sym(variable_interes), antibiotics_during_pregnancy, ethnicity) %>%
    drop_na()
  
  # Crear fórmulas dinámicas
  formula_sha <- reformulate(c(variable_interes,  "bmi", "antibiotics_during_pregnancy","ethnicity"), response = "shannon_boxcox")
  formula_obs <- reformulate(c(variable_interes,  "bmi",  "antibiotics_during_pregnancy","ethnicity"), response = "observed")
  formula_simp <- reformulate(c(variable_interes,  "bmi", "antibiotics_during_pregnancy","ethnicity"), response = "simpson")
  
  # Ajustar los modelos
  mod_sha <- lm(formula_sha, data = met1)
  mod_obs <- lm(formula_obs, data = met1)
  mod_simp <- lm(formula_simp, data = met1)
  
  # Verificar la normalidad de los residuos (opcional)
  print(shapiro.test(mod_sha$residuals))
  print(shapiro.test(mod_obs$residuals))
  print(shapiro.test(mod_simp$residuals))
  
  # Elegir el mejor modelo ajustado usando stepwise
  mod_best_sha <- step(mod_sha)
  mod_best_obs <- step(mod_obs)
  mod_best_simp <- step(mod_simp)
  
  # Nombrar el mejor modelo ajustado
  best_sha <- summary(mod_best_sha)
  best_obs <- summary(mod_best_obs)
  best_simp <- summary(mod_best_simp)
  
  # Imprimir los resúmenes de los mejores modelos ajustados
  print(best_sha)
  print(best_obs)
  print(best_simp)
  
  # Crear la paleta de colores
 # palette <- c("PE" = "#ff6347", "Control" = "#5a9bd4")
  palette <- c("Yes" = "red", "No" = "orange")
   # palette <- c("Yes" = "red", "No" = "orange", "control"="#5a9bd4")
  #       palette <- c("Cesarean Delivery" = "orange", "Vaginal Delivery" = "blue")
  

  palette_colors <- scale_fill_manual(values = palette, name = variable_interes)
  
  # Convertir los datos a formato largo
  met_long <- tidyr::gather(met1, key = "measure", value = "value", shannon_boxcox, simpson, observed)
  
  # Crear el gráfico
  p1 <- ggplot(met_long, aes(x = !!sym(variable_interes), y = value, fill = !!sym(variable_interes))) + 
    geom_boxplot(outlier.shape = NA) +  
    geom_jitter(position = position_jitter(width = 0), size = 3, alpha = 0.6) + 
    facet_wrap(~measure, scales = "free_y") + 
    labs(title = variable_interes, 
         x = variable_interes, 
         y = "Oral Alpha Diversity") + 
    palette_colors + 
    theme_prism(base_size = 16) + 
    theme(axis.text.x = element_text(size = 14), 
          axis.text.y = element_text(size = 14), 
          axis.title.x = element_text(size = 16),
          axis.title.y = element_text(size = 16),
          plot.title = element_text(size = 18),
          strip.text = element_text(size = 16),
          legend.title = element_text(size = 16),
          legend.text = element_text(size = 14))
  
  
  
  # Crear carpeta con la fecha actual
  fecha_actual <- Sys.Date()
  dir.create(paste0("results/alpha/", as.character(fecha_actual),"/oral"), recursive = T)
  setwd(paste0("results/alpha/", as.character(fecha_actual),"/oral"))
  
  # Guardar el gráfico en PDF
  pdf(paste0("alpha_plot_", variable_interes, ".pdf"), width = 10, height = 5.5)
  print(p1)
  dev.off()
  
  # Guardar los resúmenes de los mejores modelos ajustados en archivos de texto
  capture.output(print(best_sha), file = paste0("best_model_shannon_oral", variable_interes, ".txt"))
  capture.output(print(best_obs), file = paste0("best_model_observed_oral", variable_interes, ".txt"))
  capture.output(print(best_simp), file = paste0("best_model_simpson_oral", variable_interes, ".txt"))
}
# Generar gráficos y modelos para el subset 'Oral'
#generar_grafico("study_group")
generar_grafico("severe")
```



# Alpha ORAL Blood Pressure 
Función para correr alpha
Hay que descomentar la paleta de colores que se requiere segun la variable de interes
VAGINAL
```{r setup, include=FALSE}
phy<- PHYrar_alpha_ggext_subset02_newseqs

phy= subset_samples(phy, body_site=="MomTongue")

met <- data.frame(sample_data(phy))

# Aplicar Box-Cox a la columna 'shannon'
boxcox_shannon <- boxcox(met$shannon ~ 1, plotit = FALSE)
lambda_shannon <- boxcox_shannon$x[which.max(boxcox_shannon$y)]
met$shannon_boxcox <- (met$shannon ^ lambda_shannon - 1) / lambda_shannon

shapiro.test(met$shannon_boxcox)
# Función extendida para variables continuas y guardar resultados tabulares
generar_grafico_continuo <- function(variable_interes) {
  # Filtrar y seleccionar columnas relevantes
  met1 <- met %>%
    dplyr::select(study_id, observed, shannon_boxcox, simpson,
                  bmi, !!sym(variable_interes),
                  antibiotics_during_pregnancy, ethnicity) %>%
    drop_na()

  # Fórmulas
  formula_sha <- reformulate(c(variable_interes, "bmi", "antibiotics_during_pregnancy", "ethnicity"), response = "shannon_boxcox")
  formula_obs <- reformulate(c(variable_interes, "bmi", "antibiotics_during_pregnancy", "ethnicity"), response = "log(observed)")
  formula_simp <- reformulate(c(variable_interes, "bmi", "antibiotics_during_pregnancy", "ethnicity"), response = "simpson")

  # Modelos
  best_sha <- step(lm(formula_sha, data = met1), trace = 0)
  best_obs <- step(lm(formula_obs, data = met1), trace = 0)
  best_simp <- step(lm(formula_simp, data = met1), trace = 0)

  # Extraer coeficientes y armar tabla
  extract_model_table <- function(model, diversity_metric) {
    coefs <- summary(model)$coefficients
    coefs_df <- as.data.frame(coefs)
    coefs_df$Model_Term <- rownames(coefs_df)
    coefs_df <- coefs_df[coefs_df$Model_Term != "(Intercept)", ]
    coefs_df$`Body Site` <- "MomTongue"
    coefs_df$`Diversity Metric` <- diversity_metric
    coefs_df$`Population Subset` <- "All Subjects"
    coefs_df$`Analysis Focus` <- variable_interes
    coefs_df <- coefs_df %>%
      dplyr::select(`Body Site`, `Diversity Metric`, `Population Subset`, `Analysis Focus`,
                    Model_Term, Estimate = Estimate, `Std. Error` = `Std. Error`,
                    `t value` = `t value`, `p-value` = `Pr(>|t|)`)
    coefs_df
  }

  table_sha <- extract_model_table(best_sha, "Shannon")
  table_obs <- extract_model_table(best_obs, "Observed")
  table_simp <- extract_model_table(best_simp, "Simpson")

  # Unir todas las tablas
  results_df <- bind_rows(table_sha, table_obs, table_simp)

  # Añadir asterisco a p-valores < 0.05
  results_df$`p-value` <- ifelse(results_df$`p-value` < 0.05,
                                 paste0(formatC(results_df$`p-value`, format = "f", digits = 4), "*"),
                                 formatC(results_df$`p-value`, format = "f", digits = 4))

  # Guardar tabla como CSV
  fecha_actual <- Sys.Date()
dir_path <- file.path("..", "results", "alpha", as.character(fecha_actual), "oral", "All_Subjects")

  dir.create(dir_path, recursive = TRUE, showWarnings = FALSE)
  write.csv(results_df,
            file = paste0(dir_path, "/alpha_model_results_", variable_interes, ".csv"),
            row.names = FALSE)

 # Agregar study_group a met1
met1$study_group <- met$study_group[match(met1$study_id, met$study_id)]

# Volver a pivotear
met_long <- tidyr::gather(met1, key = "measure", value = "value", shannon_boxcox, simpson, observed)

# Definir paleta
palette <- c("PE" = "#ff6347", "Control" = "#5a9bd4")

# Crear gráfico
p1 <- ggplot(met_long, aes_string(x = variable_interes, y = "value", color = "study_group")) +
  geom_point(size = 3, alpha = 0.9) +
  geom_smooth(method = "lm", se = TRUE, color = "black") +
  facet_wrap(~measure, scales = "free_y") +
  labs(title = variable_interes,
       x = variable_interes,
       y = "MomTongue Alpha Diversity",
       color = "Study Group") +
  scale_color_manual(values = palette) +
  theme_prism(base_size = 16) +
  theme(axis.text.x = element_text(size = 14),
        axis.text.y = element_text(size = 14),
        axis.title.x = element_text(size = 16),
        axis.title.y = element_text(size = 16),
        plot.title = element_text(size = 18),
        strip.text = element_text(size = 16),
        legend.title = element_text(size = 16),
        legend.text = element_text(size = 14))

ggsave(paste0(dir_path, "/alpha_plot_", variable_interes, ".pdf"),
         plot = p1, width = 10, height = 5.5)
}

# Ejecutar con tus variables
generar_grafico_continuo("ppsystolic")
generar_grafico_continuo("ppdiastolic")

```

# Alpha ORAL by ethnicity blood pressure
```{r}


# --- 1. Datos de entrada ---
phy <- PHYrar_alpha_ggext_subset02_newseqs
phy <- subset_samples(phy, body_site == "MomTongue")
phy <- subset_samples(phy, !is.na(ppsystolic) & !is.na(ppdiastolic))  # eliminar NAs en las variables de interés

met <- data.frame(sample_data(phy))
met$study_id <- rownames(met)

# --- 2. Transformación Box-Cox de Shannon ---
boxcox_shannon <- boxcox(met$shannon ~ 1, plotit = FALSE)
lambda_shannon <- boxcox_shannon$x[which.max(boxcox_shannon$y)]
met$shannon_boxcox <- (met$shannon ^ lambda_shannon - 1) / lambda_shannon
shapiro.test(met$shannon_boxcox)

# --- 3. Función de análisis para variables continuas ---
generar_grafico_continuo <- function(variable_interes, met_sub, subset_name = "All_Subjects") {
  # Filtrar variables necesarias
  met1 <- met_sub %>%
    dplyr::select(study_id, observed, shannon_boxcox, simpson,
                  bmi, !!sym(variable_interes),
                  antibiotics_during_pregnancy, ethnicity, study_group) %>%
    drop_na()

  if (nrow(met1) < 5) {
    message(paste("⚠️ Too few samples for", variable_interes, "in", subset_name, "- skipping"))
    return(NULL)
  }

  # Modelos
  formula_sha <- reformulate(c(variable_interes, "bmi", "antibiotics_during_pregnancy"), response = "shannon_boxcox")
  formula_obs <- reformulate(c(variable_interes, "bmi", "antibiotics_during_pregnancy"), response = "log(observed)")
  formula_simp <- reformulate(c(variable_interes, "bmi", "antibiotics_during_pregnancy"), response = "simpson")

  best_sha <- step(lm(formula_sha, data = met1), trace = 0)
  best_obs <- step(lm(formula_obs, data = met1), trace = 0)
  best_simp <- step(lm(formula_simp, data = met1), trace = 0)

  # Función para extraer coeficientes
  extract_model_table <- function(model, diversity_metric) {
    coefs <- summary(model)$coefficients
    coefs_df <- as.data.frame(coefs)
    coefs_df$Model_Term <- rownames(coefs_df)
    coefs_df <- coefs_df[coefs_df$Model_Term != "(Intercept)", ]
    
    if (nrow(coefs_df) == 0) return(NULL)

    coefs_df$`Body Site` <- "MomTongue"
    coefs_df$`Diversity Metric` <- diversity_metric
    coefs_df$`Population Subset` <- subset_name
    coefs_df$`Analysis Focus` <- variable_interes
    coefs_df <- coefs_df %>%
      dplyr::select(`Body Site`, `Diversity Metric`, `Population Subset`, `Analysis Focus`,
                    Model_Term, Estimate = Estimate, `Std. Error` = `Std. Error`,
                    `t value` = `t value`, `p-value` = `Pr(>|t|)`)
    return(coefs_df)
  }

  # Tablas de resultados
  table_sha <- extract_model_table(best_sha, "Shannon")
  table_obs <- extract_model_table(best_obs, "Observed")
  table_simp <- extract_model_table(best_simp, "Simpson")

  result_tables <- list(table_sha, table_obs, table_simp)
  result_tables <- result_tables[!sapply(result_tables, is.null)]

  if (length(result_tables) == 0) {
    message(paste("⚠️ No valid model terms for", variable_interes, "in", subset_name, "- skipping"))
    return(NULL)
  }

  results_df <- bind_rows(result_tables)

  # Agregar asteriscos a p < 0.05
  results_df$`p-value` <- ifelse(as.numeric(gsub("\\*", "", results_df$`p-value`)) < 0.05,
                                 paste0(formatC(as.numeric(gsub("\\*", "", results_df$`p-value`)), format = "f", digits = 4), "*"),
                                 formatC(as.numeric(gsub("\\*", "", results_df$`p-value`)), format = "f", digits = 4))

  # --- 4. Visualización ---
  palette <- c("PE" = "#ff6347", "Control" = "#5a9bd4")
  met_long <- tidyr::gather(met1, key = "measure", value = "value", shannon_boxcox, simpson, observed)

  p1 <- ggplot(met_long, aes_string(x = variable_interes, y = "value", color = "study_group")) +
    geom_point(size = 3, alpha = 0.7) +
    geom_smooth(method = "lm", se = TRUE, color = "black") +
    facet_wrap(~measure, scales = "free_y") +
    labs(title = variable_interes,
         x = variable_interes,
         y = "Vaginal Alpha Diversity",
         color = "Study Group") +
    scale_color_manual(values = palette) +
    theme_prism(base_size = 16) +
    theme(axis.text.x = element_text(size = 14),
          axis.text.y = element_text(size = 14),
          axis.title.x = element_text(size = 16),
          axis.title.y = element_text(size = 16),
          plot.title = element_text(size = 18),
          strip.text = element_text(size = 16),
          legend.title = element_text(size = 16),
          legend.text = element_text(size = 14))

  # --- 5. Guardar resultados ---
  fecha_actual <- Sys.Date()
  dir_path <- file.path("results", "alpha", as.character(fecha_actual), "oral", subset_name)
  dir.create(dir_path, recursive = TRUE, showWarnings = FALSE)

  ggsave(file.path(dir_path, paste0("alpha_oral_plot_", variable_interes, ".pdf")),
         plot = p1, width = 10, height = 5.5)

  write.csv(results_df,
            file = file.path(dir_path, paste0("alpha_model_results_", variable_interes, ".csv")),
            row.names = FALSE)
}

# --- 6. Subgrupos ---
met_white <- met %>%
  filter(race == "White/Caucasian", ethnicity == "Not Hispanic/Latina")

met_hispanic <- met %>%
  filter(ethnicity == "Hispanic/Latina")

# --- 7. Ejecutar análisis para cada grupo y variable ---
vars <- c("ppsystolic", "ppdiastolic")

for (v in vars) {
  generar_grafico_continuo(v, met_white, "White")
  generar_grafico_continuo(v, met_hispanic, "Hispanic")
}


```
# 3 boxplots of BP

```{r}

phy<- PHYrar_alpha_ggext_subset02_newseqs

phy= subset_samples(phy, body_site=="Vaginal")

met <- data.frame(sample_data(phy))

library(ggplot2)
library(dplyr)

# Filtrar base
met_plot <- met %>%
  dplyr::select(study_id, severe_3cat, ppsystolic, ppdiastolic, study_group) %>%
  drop_na()

# Asegúrate de que severe_3cat es factor con orden correcto
met_plot$severe_3cat <- factor(met_plot$severe_3cat, levels = c("control", "No", "Yes"))

# Definir paleta si quieres usar los mismos colores que para PE vs Control
palette_fill <- c("control" = "#5a9bd4", "No" = "orange", "Yes" = "#CC3300")

# Boxplot para ppsystolic
p_sys <- ggplot(met_plot, aes(x = severe_3cat, y = ppsystolic, fill = severe_3cat)) +
  geom_boxplot(outlier.shape = NA, alpha = 0.8) +
  geom_jitter(width = 0.15, alpha = 0.6, size = 2, color = "black") +
 scale_fill_manual(values = palette_fill) +
  scale_color_manual(values = palette_fill) +  labs(title = "Systolic Blood Pressure by Severity",
       x = "Severity Category",
       y = "Postpartum Systolic BP") +
  theme_bw(base_size = 14) +
  theme(legend.title = element_blank())

# Boxplot para ppdiastolic
p_dia <- ggplot(met_plot, aes(x = severe_3cat, y = ppdiastolic, fill = severe_3cat)) +
  geom_boxplot(outlier.shape = NA, alpha = 0.8) +
  geom_jitter(width = 0.15, alpha = 0.6, size = 2, color = "black") +
 scale_fill_manual(values = palette_fill) +
  scale_color_manual(values = palette_fill) +
  labs(title = "Diastolic Blood Pressure by Severity",
       x = "Severity Category",
       y = "Postpartum Diastolic BP") +
  theme_bw(base_size = 14) +
  theme(legend.title = element_blank())

# Guardar los gráficos
output_dir <- file.path("..", "results", "bp_boxplots", as.character(Sys.Date()), "vaginal")
dir.create(output_dir, recursive = TRUE, showWarnings = FALSE)

ggsave(filename = file.path(output_dir, "systolic_bp_by_severity.pdf"),
       plot = p_sys, width = 4, height = 4)

ggsave(filename = file.path(output_dir, "diastolic_bp_by_severity.pdf"),
       plot = p_dia, width = 4, height = 4)

print(p_sys)

print(p_dia)
```



# only for simpson since is not normal

```{r}

phy<- PHYrar_alpha_ggext_subset02_newseqs

phy= subset_samples(phy, body_site=="MomTongue")
library(MASS)
met <- data.frame(sample_data(phy))

# Define the actual variable name as a string
variable_interes <- "study_group"  # Replace with the actual column name

# Construct the formula dynamically
formula_simp <- as.formula(paste("simpson ~", variable_interes, "+ bmi + antibiotics_during_pregnancy + ethnicity"))

# Fit the robust linear model
rlm_simp <- rlm(formula_simp, data = met)

# Function to calculate results for a model, including p-values
calculate_model_results <- function(model, model_name) {
    t_vals <- summary(model)$coefficients[, "t value"]
    df <- length(model$residuals) - length(model$coefficients)
    p_vals <- 2 * (1 - pt(abs(t_vals), df = df))

    results <- data.frame(
        Model = rep(model_name, length(t_vals)),
        Term = rownames(summary(model)$coefficients),
        Estimate = summary(model)$coefficients[, "Value"],
        Std_Error = summary(model)$coefficients[, "Std. Error"],
        t_value = t_vals,
        p_value = p_vals
    )
    return(results)
}

# Calculate results for the Simpson model
simp_results <- calculate_model_results(rlm_simp, "Simpson")

# Print and save the results
print(simp_results)

# Save the results in the appropriate directory
fecha_actual <- Sys.Date()
dir.create(paste0("results/alpha/", as.character(fecha_actual), "/oral"), recursive = TRUE)

# Save the results as a CSV file
write.csv(simp_results, file = paste0("results/alpha/", as.character(fecha_actual), "/oral/RLM_simpson.csv"), row.names = FALSE)




```


Se escribe la variable de interés y se busca el archivo con el numbre la fecha en el que se corrió

```{r}
table(met$study_group)
table(met$severe)
table(met$severe_3cat)
```
```{r}
# # Ajustar los modelos
# mod_sha <- lm(log(shannon) ~ study_group*bmi , data = met1)
# mod_obs <- lm(log(observed) ~ study_group*bmi, data = met1)
# mod_simp <- lm(simpson ~ study_group*bmi , data = met1)
# 
# 
# # Nombrar el mejor modelo ajustado
# best_sha <- summary(mod_sha)
# best_obs <- summary(mod_obs)
# best_simp <- summary(mod_simp)
# 
# # Imprimir los resúmenes de los mejores modelos ajustados
# print(best_sha)
# print(best_obs)
# print(best_simp)

```
La colinearidad se evalua con factores de inflación de la varianza (VIF). Valores cercanos a 1 indica no colinearidad, aunque t-test de significativo (no indica colinearidad).
Tambien el modelo de interaccion tampoco es signnificativo para study group, solo para BMI pero igual probemos con un modelo de Propensity Score 
```{r}
# t.test(met$bmi~met$study_group)
# 
# model <- lm(observed ~ bmi * study_group, data = met)
# 
# # Resumen del modelo
# summary(model)
# 
# # Calcular los VIF
# vif_values <- vif(model)
# print(vif_values)
# 
# 
# #### now for term_status
# install.packages("FactoMineR")
# library(FactoMineR)
# 
# # Realizar un análisis de correspondencia múltiple
# mca_result <- MCA(met[, c( "study_group")], graph = TRUE)
# 
# # Mostrar los resultados del MCA
# print(mca_result)
# 
# table(met$term_status, met$study_group)

```
Para comprobar la significancia de BMI que no este mezclada con la de study_group.
Modelo de Propensity Score que permite obtener valores equivalentes de bmi para ambos groups.


 With the addition of the term_status variable into the formula, now 3 taxa were significant for study group, but none of those from the previous analysis result. Among these 3 taxa only s__Peptoniphilus_A_lacydonensis was unique from study group (lower mean PE group compared to control, p=0.022, padj=0.193), in other words, this bacteria was not significant for any other variable only for study group (Figure2_v2).

We will have to explore the meaning of this Peptoniphilus species
```{r}
library(MatchIt)
met$study_group <- ifelse(met$study_group == "Control", 0, 1)

# Crear el modelo de Propensity Score
ps_model <- matchit(study_group ~ bmi, data = met, method = "nearest")

# Obtener los datos emparejados
matched_data <- match.data(ps_model)

# Realizar el análisis en los datos emparejados
matched_model <- lm(observed ~ study_group, data = matched_data)
summary(matched_model)
```
Conclusion: study groups no es significativo para observed ASVs
