---
title: "Beta diversity Preeclampsia"
output: html_notebook
---
#LOAD
This script compare beta diversity and plot the results
-Oral and Vaginal sites
-PE status (study_group), Severity and Blood Pressure
-Stratified by ethnicity
-Dissimilarities: Bray-Curtis and Jaccard
```{r setup}
knitr::opts_knit$set(root.dir = normalizePath(".."))

 
# Cargar las librerías necesarias
library(phyloseq)
library(vegan)
library(tidyverse)
library(reshape2)
library(chemometrics)
library(emmeans)
library(usedist)
library(stargazer)
library(table1)
library(tidyr)
library(usedist)
library(RColorBrewer)
library(dplyr)
library(compositions)

# Establecer el directorio de trabajo

# Cargar los datos
#load("R/phy_objects/PHYrar_alpha.RData")
#
load("/Users/danielavargasrobles/Dropbox (UMass Medical School)/Ana_projects/2_PREECLAMPSIA/P16S/R/phy_objects/PHYrar_alpha_ggext_subset02_newseqs.RData")

```

```{r}

phy<-PHYrar_alpha_ggext_subset02_newseqs
#extract metadata
met <- as(sample_data(phy), "data.frame")
met
```


# PERMANOVA and NMDS plot
To run "severe" variables we have to do "drop_na".
For better vizualization remove study_id=="401" for oral samples (outlayer)
Uncomment the body site, dissimilarity and the color pallet you wish to run
```{r}

phy<-PHYrar_alpha_ggext_subset02_newseqs
#phy= subset_samples(phy, severe_3cat!="control")
# 1. select body site

phy= subset_samples(phy, body_site=="Vaginal")
bs="vaginal"

# phy= subset_samples(phy, body_site=="MomTongue")
# bs="oral"
# #remove from th ephy the samples study_id!=401
# phy= subset_samples(phy, study_id!="401")
phy <- prune_taxa(taxa_sums(phy) > 0, phy)

# 2. select dissimilarities
#DISTANCE
 dist_metrics = c("bray")
 metric_names = c("bray")

# dist_metrics = c("jaccard")
# metric_names = c("jaccard")

# 3. Select group and pallet
group= "study_group"
palette <- c("PE" = "#ff6347", "Control" = "#5a9bd4")

# group= "severe_3cat"
# palette <- c("Yes" = "red", "No" = "orange", "control" = "#5a9bd4")

# group= "severe"
# palette <- c("Yes" = "red", "No" = "orange")

# 4. Filter metadata
met <- as(sample_data(phy), "data.frame")
met1 <- met %>%
    dplyr::select( bmi, body_site, 
                  # severe_3cat,severe,
                   study_group,
                   antibiotics_during_pregnancy, ethnicity) %>% 
    drop_na()


phy <- prune_samples(sample_names(phy) %in% rownames(met1), phy)
#  "antibiotics_during_pregnancy") {
#   palette <- c("Yes" = "red", "No" = "orange")
#   palette <- c("Yes" = "red", "No" = "blue")
#   palette <- c("Hispanic/Latina" = "orange", "Not Hispanic/Latina" = "blue")
#   palette <- c("Cesarean Delivery" = "orange", "Vaginal Delivery" = "blue")

# Definir la fórmula para el modelo usando la variable seleccionada
form_mod0 <- as.formula(paste0("only_dist ~ ", group, " + bmi + antibiotics_during_pregnancy 
                               + ethnicity"
                               ))

# Crear una lista para almacenar los resultados
lista <- list()

# Comenzar el bucle sobre las métricas de distancia
for (i in 1:length(dist_metrics)) {
  
  # Determinar si se debe usar binary=TRUE o FALSE para este método de distancia
  binary_flag <- ifelse(dist_metrics[i] == "jaccard", TRUE, FALSE)
  
  # Calcular la distancia
  dist <- phyloseq::distance(phy, method = dist_metrics[i], binary = binary_flag)
  
  # Seleccionar muestras presentes en los metadatos
  samples <- row.names(met1)
  
  # Convertir 'dist' a matriz para poder indexar
  dist_matrix <- as.matrix(dist)
  
  # Verificar que los nombres de las muestras coinciden entre 'dist_matrix' y 'met1'
  common_samples <- intersect(samples, rownames(dist_matrix))
  
  if (length(common_samples) == 0) {
    stop("No hay muestras en común entre 'met1' y la matriz de distancia.")
  }
  
  # Subconjuntar la matriz de distancias basado en muestras comunes
  dist_new <- dist_matrix[common_samples, common_samples]
  
  # Si es necesario, convertir la matriz subconjunta de nuevo a objeto 'dist'
  # only_dist <- as.dist(dist_new)
  
  # En este caso, podemos continuar utilizando 'dist_new' como matriz
  only_dist <- dist_new
  
  # Unir distancias con metadatos
  met1_subset <- met1[common_samples, ]
  
  # Correr el modelo adonis2
  set.seed(711)
  mod_adonis <- adonis2(only_dist ~ ., data = met1_subset[, c(group, "bmi", "antibiotics_during_pregnancy" ,"ethnicity"
                                                              )], permutations = 999, by = "margin")
  a1 <- as.data.frame(mod_adonis)
  a1$metric <- metric_names[i]
  
  # Guardar resultado en la lista
  lista[[i]] <- a1
  
  # ---- Generar y guardar el gráfico de MDS ----
  
  # Realiza la ordenación MDS
  set.seed(711)
  mds <- metaMDS(only_dist, trymax = 50)
  
  # Extrae las puntuaciones MDS
  mds_scores <- as.data.frame(scores(mds))
  mds_scores$sample_id <- row.names(mds_scores)
  
  # Combina con los metadatos
  mds_data <- merge(mds_scores, met1_subset, by.x = "sample_id", by.y = "row.names")
  
  # Calculate the centroid for each group
centroids <- mds_data %>%
  group_by(!!sym(group)) %>%
  summarize(NMDS1 = mean(NMDS1), NMDS2 = mean(NMDS2))

# Generate NMDS plot
po <- ggplot(mds_data, aes(x = NMDS1, y = NMDS2, color = !!sym(group))) + 
  geom_point(size = 3, alpha = 1) +  # Plot individual points
  stat_ellipse(aes(color = !!sym(group)), level = 0.95, geom = "polygon", alpha = 0) +  # Ellipses
  geom_point(data = centroids, aes(x = NMDS1, y = NMDS2, color = !!sym(group)), 
             size = 4, shape = 8, stroke = 1.5) +  # Add centroids with distinct shape
  theme_bw() +
  labs(title = paste(bs, "NMDS Ordination by", group, metric_names[i]),
       x = "NMDS1",
       y = "NMDS2") +
  theme(legend.position = "bottom") +
  scale_color_manual(values = palette)

po

  po
  # Crea la carpeta con la fecha de hoy
  today <- format(Sys.Date(), "%Y-%m-%d")
  dir.create(file.path("results/beta", today, bs, group), showWarnings = FALSE, recursive = TRUE)
  
  # Guarda el gráfico en la carpeta con la fecha de hoy
  file_name <- paste0("NMDS_", dist_metrics[i], "_4var_by_", group, ".pdf")
  ggsave(file.path("results/beta", today, bs, group, file_name), plot = po, width = 6.5, height = 6)
  
}

# bind results
tabla_adonis <- do.call("rbind", lista)

# Guardar la tabla resultante de adonis en un archivo CSV con la fecha actual
write.csv(tabla_adonis, file = file.path("results/beta", today, bs, group, paste0(metric_names[i], "_4var_adonis_", group, ".csv")), row.names = TRUE)

# Mostrar los resultados en la consola (opcional)
print(tabla_adonis)


```

# PERMANOVA: Blood Pressure

```{r}
library(phyloseq)
library(dplyr)
library(vegan)
library(ggplot2)
library(ggrepel)

phy <- PHYrar_alpha_ggext_subset02_newseqs

vars_de_interes <- c("ppsystolic", "ppdiastolic")
body_sites <- c("Vaginal", "MomTongue")
bs_labels <- c("vaginal", "oral")
dist_metrics <- c("bray", "jaccard")
metric_names <- c("Bray", "Jaccard")

today <- format(Sys.Date(), "%Y-%m-%d")

for (bs_idx in seq_along(body_sites)) {

  phy_bs <- subset_samples(phy, body_site == body_sites[bs_idx])
  if (body_sites[bs_idx] == "MomTongue") {
    phy_bs <- subset_samples(phy_bs, study_id != "401")
  }
  phy_bs <- prune_taxa(taxa_sums(phy_bs) > 0, phy_bs)
  bs_label <- bs_labels[bs_idx]

  met <- as(sample_data(phy_bs), "data.frame")

  # Definir grupo étnico
  met$ethnicity_group <- NA
  met$ethnicity_group[met$ethnicity == "Hispanic/Latina"] <- "Hispanic"
  met$ethnicity_group[met$race == "White/Caucasian" & met$ethnicity == "Not Hispanic/Latina"] <- "White"

  # Loop por grupo étnico
  for (eth in c("Hispanic", "White")) {

    met_eth <- met %>%
      filter(ethnicity_group == eth) %>%
      dplyr::select(bmi, body_site, severe_3cat, severe, study_group,
                    antibiotics_during_pregnancy, ethnicity,
                    ppsystolic, ppdiastolic, race, ethnicity_group) %>%
      drop_na()

    phy_eth <- prune_samples(rownames(met_eth), phy_bs)

    for (group in vars_de_interes) {

      lista <- list()

      for (i in seq_along(dist_metrics)) {

        binary_flag <- ifelse(dist_metrics[i] == "jaccard", TRUE, FALSE)
        dist <- phyloseq::distance(phy_eth, method = dist_metrics[i], binary = binary_flag)
        dist_matrix <- as.matrix(dist)
        common_samples <- intersect(rownames(dist_matrix), rownames(met_eth))
        dist_new <- dist_matrix[common_samples, common_samples]
        only_dist <- dist_new
        met1_subset <- met_eth[common_samples, ]

        set.seed(711)
        mod_adonis <- adonis2(
          only_dist ~ ., 
          data = met1_subset[, c(group, "bmi", "antibiotics_during_pregnancy")],
          permutations = 999,
          by = "margin"
        )

        a1 <- as.data.frame(mod_adonis)
        a1$metric <- metric_names[i]
        a1$variable_tested <- group
        a1$ethnicity_group <- eth
        lista[[i]] <- a1

        # NMDS
        set.seed(711)
        mds <- metaMDS(only_dist, trymax = 50)
        mds_scores <- as.data.frame(scores(mds))
        mds_scores$sample_id <- rownames(mds_scores)
        mds_data <- merge(mds_scores, met1_subset, by.x = "sample_id", by.y = "row.names")

        po <- ggplot(mds_data, aes(x = NMDS1, y = NMDS2, color = !!sym(group))) +
          geom_point(size = 3, alpha = 1) +
          scale_color_gradient(low = "blue", high = "red") +
          theme_bw() +
          labs(title = paste(bs_label, eth, "NMDS by", group, "-", metric_names[i]),
               x = "NMDS1", y = "NMDS2") +
          theme(legend.position = "bottom")

        # Guardar
        dir_out <- file.path("results/beta", today, bs_label, eth, group)
        dir.create(dir_out, showWarnings = FALSE, recursive = TRUE)
        ggsave(file.path(dir_out, paste0("NMDS_", dist_metrics[i], "_by_", group, ".pdf")),
               plot = po, width = 6.5, height = 6)
      }

      # Guardar tabla adonis
      tabla_adonis <- do.call("rbind", lista)
      write.csv(tabla_adonis,
                file = file.path("results/beta", today, bs_label, eth, group,
                                 paste0("adonis_", group, ".csv")),
                row.names = TRUE)

      print(paste("Análisis completo:", bs_label, "|", eth, "|", group))
    }
  }
}

```

# BetaDispers and boxplot
remove 401 for oral
```{r}
phy<-PHYrar_alpha_ggext_subset02_newseqs

#o. Primer filtro
phy= subset_samples(phy, severe_3cat!="control")


# 1. elegir vaginal or oral

 # phy= subset_samples(phy, body_site=="Vaginal")
 # bs="vaginal"
# group= "study_group"
# palette <- c("PE" = "#ff6347", "Control" = "#5a9bd4")
 group= "severe"
   palette <- c("No" = "orange", "Yes" = "#CC3300")

phy= subset_samples(phy, body_site=="MomTongue")
bs="oral"

# 2. Elegir metrica de distancia
#DISTANCE
# dist_metrics = c("bray")
# metric_names = c("bray")

# 
dist_metrics = c("jaccard")
metric_names = c("jaccard")
#remove from the phy the samples study_id!=401 para oral
phy= subset_samples(phy, study_id!="401")
phy <- prune_taxa(taxa_sums(phy) > 0, phy)
# 4. Filtrat metadata
met <- as(sample_data(phy), "data.frame")
met1 <- met %>%
    dplyr::select( bmi, body_site, 
                   severe_3cat,severe,
                   #study_group, 
                   antibiotics_during_pregnancy, ethnicity) %>%  #diabetes
    drop_na()
# Crear una carpeta con la fecha actual para guardar los resultados
today <- format(Sys.Date(), "%Y-%m-%d")
output_dir <- file.path("results/beta", today, bs, group)
dir.create(output_dir, showWarnings = FALSE, recursive = TRUE)

# Comenzar el bucle sobre las métricas de distancia
for (i in 1:length(dist_metrics)) {
  
  # Determinar si se debe usar binary=TRUE o FALSE para este método de distancia
  binary_flag <- ifelse(dist_metrics[i] == "jaccard", TRUE, FALSE)
  
  # Calcular la distancia
  dist <- phyloseq::distance(phy, method = dist_metrics[i], binary = binary_flag)
  
  # Realizar el análisis de dispersión beta con la distancia seleccionada
  # Asegúrate de que los nombres de las muestras en 'met1' y 'dist' coinciden
  samples_in_both <- intersect(sample_names(phy), rownames(met1))
  
  # Subconjuntar 'dist' y 'met1' para incluir solo las muestras comunes
  dist_sub <- as.dist(as.matrix(dist)[samples_in_both, samples_in_both])
  met1_sub <- met1[samples_in_both, ]
  
  # Convertir 'group' a factor si no lo es
  met1_sub[[group]] <- factor(met1_sub[[group]])
  
  # Verificar que 'group' tenga al menos dos niveles
  if (nlevels(met1_sub[[group]]) < 2) {
    warning(paste("La variable", group, "tiene menos de dos niveles para el método", dist_metrics[i], ". Se omitirá este análisis."))
    next  # Saltar a la siguiente iteración del bucle
  }
  
  # Realizar el análisis de betadisper
  betadisper_model <- betadisper(dist_sub, met1_sub[[group]])
  
  # Extraer distancias de las muestras a sus centroides
  distances_df <- data.frame(Group = met1_sub[[group]], Distances = betadisper_model$distances)
  
  # Crear el gráfico de boxplot usando ggplot2
  p <- ggplot(distances_df, aes(x = Group, y = Distances, fill = Group)) +
    #show dots
    geom_boxplot() +
    geom_jitter(width = 0.2, height = 0, alpha = 0.5) +
    scale_fill_manual(values = palette) +
    theme_bw() +
    labs(title = paste("Beta Dispersion for", metric_names[i], bs),
         x = "Group", y = "Distance to Centroid") +
    theme(legend.position = "none")
  
  # Guardar el gráfico de dispersión beta en un archivo PNG
  ggsave(file.path(output_dir, paste0(dist_metrics[i], "_betadisper_4var.pdf")), plot = p, width = 3.5, height = 4)
  
  # Realizar la prueba de permutación para betadisper
  set.seed(711)
  permutest_betadisper <- permutest(betadisper_model, permutations = 999)
  
  # Mostrar y guardar los resultados del test de permutación
  print(permutest_betadisper)
  write.table(permutest_betadisper$tab, file = file.path(output_dir, paste0(dist_metrics[i], "_betadisper_permutest_", group ,".txt")), sep = "\t", quote = FALSE)
  
}

```
#BetaDisper: Blood pressure