---
title: "R Notebook"
output: html_notebook
---

```{r setup}
    knitr::opts_knit$set(root.dir = normalizePath("/Users/danielavargasrobles/Dropbox (UMass Medical School)/Ana_projects/2_PREECLAMPSIA/P16S/")) 
    
```

#LOAD
Alpha and beta diversity stratified by ethnicity
```{r setup}
# Cargar las librerías necesarias
library(phyloseq)
library(ggplot2)
library(dplyr)
library(tidyr)
library(ggprism)
library(MASS)
library(vegan)

# Cargar los datos
load("/Users/danielavargasrobles/Dropbox (UMass Medical School)/Ana_projects/2_PREECLAMPSIA/P16S/R/phy_objects/PHYrar_alpha_ggext_subset02_newseqs.RData")
```

# Alpha VAGINAL HISPANICS
Función para correr alpha
Hay que descomentar la paleta de colores que se requiere segun la variable de interes
VAGINAL
como son tan pocas muestras elimine inclusi el BMI para ajustar
ojo:
Todos las metricas son normales 
```{r}
phy<-PHYrar_alpha_ggext_subset02_newseqs
#phy <- subset_samples(phy,   ethnicity == "Hispanic/Latina")

phy= subset_samples(phy, body_site=="Vaginal")

#phy= subset_samples(phy, met$severe_3cat!= "control")

#para que la comparacion sea entre 6 negras y 6 hispanas con el misno munero de controles y preclampsias (n=3) se elimianna al azar estas dos muestras
phy 
  

met <- data.frame(sample_data(phy))
table(met$ethnicity, met$race)
shapiro.test(met$shannon)
shapiro.test(log(met$observed)) #para vaginal 
shapiro.test(met$simpson)
# Función para crear el gráfico y guardar los resultados
generar_grafico <- function(variable_interes) {
  # Filtrar los datos
    met1 <- met %>%
    dplyr::select(study_id, observed, shannon, simpson, bmi , antibiotics_during_pregnancy,!!sym(variable_interes)) %>%
    drop_na()
  print(colnames(met1))
summary(met1$bmi)
  # Crear fórmulas dinámicas
  formula_sha <- as.formula(paste("shannon ~", variable_interes, "+ bmi + antibiotics_during_pregnancy"))
  formula_obs <- as.formula(paste("log(observed) ~", variable_interes, "+ bmi + antibiotics_during_pregnancy"))
  formula_simp <- as.formula(paste("simpson ~", variable_interes, "+ bmi + antibiotics_during_pregnancy"))

  print(formula_sha)
print(formula_obs)
print(formula_simp)

  # Ajustar los modelos
  mod_sha <- lm(formula_sha, data = met1)
  mod_obs <- lm(formula_obs, data = met1)
  mod_simp <- lm(formula_simp, data = met1)
  
  # Verificar la normalidad de los residuos (opcional)
  print(shapiro.test(mod_sha$residuals))
  print(shapiro.test(mod_obs$residuals))
  print(shapiro.test(mod_simp$residuals))
  
  # Elegir el mejor modelo ajustado usando stepwise
  mod_best_sha <- step(mod_sha)
  mod_best_obs <- step(mod_obs)
  mod_best_simp <- step(mod_simp)
  
  # Nombrar el mejor modelo ajustado
  best_sha <- summary(mod_best_sha)
  best_obs <- summary(mod_best_obs)
  best_simp <- summary(mod_best_simp)
  
  # Imprimir los resúmenes de los mejores modelos ajustados
  print(best_sha)
  print(best_obs)
  print(best_simp)
  
  # Crear la paleta de colores
  palette <- c("PE" = "#ff6347", "Control" = "#5a9bd4")
 #  palette <- c("Not Hispanic/Latina" = "#666666", "Hispanic/Latina" = "#CC3300")

  #palette <- c("Yes" = "red", "No" = "orange")
   # palette <- c("Yes" = "red", "No" = "orange", "control"="#5a9bd4")
  #       palette <- c("Cesarean Delivery" = "orange", "Vaginal Delivery" = "blue")


  palette_colors <- scale_fill_manual(values = palette, name = variable_interes)
  
  # Convertir los datos a formato largo
  met_long <- tidyr::gather(met1, key = "measure", value = "value", shannon, simpson, observed)
  
# Crear el gráfico usando `aes()` con evaluación tidy
  p1 <- ggplot(met_long, aes(x = !!sym(variable_interes), y = value, fill = !!sym(variable_interes))) + 
    geom_boxplot(outlier.shape = NA) +  
    geom_jitter(position = position_jitter(width = 0), size = 3, alpha = 0.6) + 
    facet_wrap(~measure, scales = "free_y") + 
    labs(title = variable_interes, 
         x = variable_interes, 
         y = "Vaginal Alpha Diversity") + 
    palette_colors + 
    theme_prism(base_size = 16) + 
  theme(axis.text.x = element_text(size = 14, angle = 45, hjust = 1),  # Rotar etiquetas del eje X
          axis.text.y = element_text(size = 14), 
          axis.title.x = element_text(size = 16),
          axis.title.y = element_text(size = 16),
          plot.title = element_text(size = 18),
          strip.text = element_text(size = 16),
          legend.title = element_text(size = 16),
          legend.text = element_text(size = 14))
  
  # Crear carpeta con la fecha actual
  fecha_actual <- Sys.Date()
  dir.create(paste0("/Users/danielavargasrobles/Dropbox (UMass Medical School)/Ana_projects/2_PREECLAMPSIA/P16S/results/alpha/Hispanics_by_pree/", as.character(fecha_actual)),"/vaginal", recursive = TRUE)
  
  # Guardar el gráfico en PDF
  ggsave(paste0("/Users/danielavargasrobles/Dropbox (UMass Medical School)/Ana_projects/2_PREECLAMPSIA/P16S/results/alpha/Hispanics_by_pree/", as.character(fecha_actual), "/vaginal/alpha_vag_plot_", variable_interes, ".pdf"), plot = p1, width = 10, height = 5.5)
  
  # Guardar los resúmenes de los mejores modelos ajustados en archivos de texto
  capture.output(best_sha, file = paste0("/Users/danielavargasrobles/Dropbox (UMass Medical School)/Ana_projects/2_PREECLAMPSIA/P16S/results/alpha/Hispanics_by_pree/", as.character(fecha_actual), "/vaginal/best_model_shannon_", variable_interes, ".txt"))
  capture.output(best_obs, file = paste0("/Users/danielavargasrobles/Dropbox (UMass Medical School)/Ana_projects/2_PREECLAMPSIA/P16S/results/alpha/Hispanics_by_pree/", as.character(fecha_actual), "/vaginal/best_model_observed_", variable_interes, ".txt"))
  capture.output(best_simp, file = paste0("/Users/danielavargasrobles/Dropbox (UMass Medical School)/Ana_projects/2_PREECLAMPSIA/P16S/results/alpha/Hispanics_by_pree/", as.character(fecha_actual), "/vaginal/best_model_simpson_", variable_interes, ".txt"))
}

# Llamar a la función para generar el gráfico y ajustar los modelos
#generar_grafico("study_group")
generar_grafico("severe")
#generar_grafico("ethnicity")

```


# Alpha ORAL HISPANICS
Simpson not normal for severity or study_grouop
```{r}

phy<-PHYrar_alpha_ggext_subset02_newseqs
phy <- subset_samples(phy,   ethnicity == "Hispanic/Latina")

phy= subset_samples(phy, body_site=="MomTongue")

phy= subset_samples(phy, met$severe_3cat!= "control")

#para que la comparacion sea entre 6 negras y 6 hispanas con el misno munero de controles y preclampsias (n=3) se elimianna al azar estas dos muestras
phy 
  

met <- data.frame(sample_data(phy))

shapiro.test(met$shannon)
shapiro.test(log(met$simpson))
shapiro.test(met$simpson)
shapiro.test(met$observed)
# Función para crear el gráfico y guardar los resultados
generar_grafico <- function(variable_interes) {
  # Filtrar los datos
    met1 <- met %>%
    dplyr::select(study_id, observed, shannon, simpson, bmi , antibiotics_during_pregnancy,!!sym(variable_interes)) %>%
    drop_na()
  print(colnames(met1))
summary(met1$bmi)
  # Crear fórmulas dinámicas
  formula_sha <- as.formula(paste("shannon ~", variable_interes, "+ bmi + antibiotics_during_pregnancy"))
  formula_obs <- as.formula(paste("observed ~", variable_interes, "+ bmi + antibiotics_during_pregnancy"))
  formula_simp <- as.formula(paste("simpson ~", variable_interes, "+ bmi + antibiotics_during_pregnancy"))

  print(formula_sha)
print(formula_obs)
print(formula_simp)

  # Ajustar los modelos
  mod_sha <- lm(formula_sha, data = met1)
  mod_obs <- lm(formula_obs, data = met1)
  mod_simp <- lm(formula_simp, data = met1)
  
  # Verificar la normalidad de los residuos (opcional)
  print(shapiro.test(mod_sha$residuals))
  print(shapiro.test(mod_obs$residuals))
  print(shapiro.test(mod_simp$residuals))
  
  # Elegir el mejor modelo ajustado usando stepwise
  mod_best_sha <- step(mod_sha)
  mod_best_obs <- step(mod_obs)
  mod_best_simp <- step(mod_simp)
  
  # Nombrar el mejor modelo ajustado
  best_sha <- summary(mod_best_sha)
  best_obs <- summary(mod_best_obs)
  best_simp <- summary(mod_best_simp)
  
  # Imprimir los resúmenes de los mejores modelos ajustados
  print(best_sha)
  print(best_obs)
  print(best_simp)
  
  # Crear la paleta de colores
  palette <- c("PE" = "#ff6347", "Control" = "#5a9bd4")
 #  palette <- c("Not Hispanic/Latina" = "#666666", "Hispanic/Latina" = "#CC3300")

  #palette <- c("Yes" = "red", "No" = "orange")
   # palette <- c("Yes" = "red", "No" = "orange", "control"="#5a9bd4")
  #       palette <- c("Cesarean Delivery" = "orange", "Vaginal Delivery" = "blue")


  palette_colors <- scale_fill_manual(values = palette, name = variable_interes)
  
  # Convertir los datos a formato largo
  met_long <- tidyr::gather(met1, key = "measure", value = "value", shannon, simpson, observed)
  
# Crear el gráfico usando `aes()` con evaluación tidy
  p1 <- ggplot(met_long, aes(x = !!sym(variable_interes), y = value, fill = !!sym(variable_interes))) + 
    geom_boxplot(outlier.shape = NA) +  
    geom_jitter(position = position_jitter(width = 0), size = 3, alpha = 0.6) + 
    facet_wrap(~measure, scales = "free_y") + 
    labs(title = variable_interes, 
         x = variable_interes, 
         y = "Oral Alpha Diversity") + 
    palette_colors + 
    theme_prism(base_size = 16) + 
  theme(axis.text.x = element_text(size = 14, angle = 45, hjust = 1),  # Rotar etiquetas del eje X
          axis.text.y = element_text(size = 14), 
          axis.title.x = element_text(size = 16),
          axis.title.y = element_text(size = 16),
          plot.title = element_text(size = 18),
          strip.text = element_text(size = 16),
          legend.title = element_text(size = 16),
          legend.text = element_text(size = 14))
  
  # Crear carpeta con la fecha actual
  fecha_actual <- Sys.Date()
  dir.create(paste0("/Users/danielavargasrobles/Dropbox (UMass Medical School)/Ana_projects/2_PREECLAMPSIA/P16S/results/alpha/Hispanics_by_pree/", as.character(fecha_actual)),"/oral", recursive = TRUE)
  
  # Guardar el gráfico en PDF
  ggsave(paste0("/Users/danielavargasrobles/Dropbox (UMass Medical School)/Ana_projects/2_PREECLAMPSIA/P16S/results/alpha/Hispanics_by_pree/", as.character(fecha_actual), "/oral/alpha_vag_plot_", variable_interes, ".pdf"), plot = p1, width = 10, height = 5.5)
  
  # Guardar los resúmenes de los mejores modelos ajustados en archivos de texto
  capture.output(best_sha, file = paste0("/Users/danielavargasrobles/Dropbox (UMass Medical School)/Ana_projects/2_PREECLAMPSIA/P16S/results/alpha/Hispanics_by_pree/", as.character(fecha_actual), "/oral/best_model_shannon_", variable_interes, ".txt"))
  capture.output(best_obs, file = paste0("/Users/danielavargasrobles/Dropbox (UMass Medical School)/Ana_projects/2_PREECLAMPSIA/P16S/results/alpha/Hispanics_by_pree/", as.character(fecha_actual), "/oral/best_model_observed_", variable_interes, ".txt"))
  capture.output(best_simp, file = paste0("/Users/danielavargasrobles/Dropbox (UMass Medical School)/Ana_projects/2_PREECLAMPSIA/P16S/results/alpha/Hispanics_by_pree/", as.character(fecha_actual), "/oral/best_model_simpson_", variable_interes, ".txt"))
}

# Llamar a la función para generar el gráfico y ajustar los modelos
#generar_grafico("study_group")
generar_grafico("severe")
#generar_grafico("ethnicity")
```

#Alpha vaginal WHITES
shannon is not normally distributed!

```{r}
phy<-PHYrar_alpha_ggext_subset02_newseqs
phy <- subset_samples(
  phy, race == "White/Caucasian" & ethnicity == "Not Hispanic/Latina")

phy= subset_samples(phy, body_site=="Vaginal")

phy= subset_samples(phy, met$severe_3cat!= "control")

#para que la comparacion sea entre 6 negras y 6 hispanas con el misno munero de controles y preclampsias (n=3) se elimianna al azar estas dos muestras
phy 
  

met <- data.frame(sample_data(phy))

#shapiro.test(log(met$shannon))
shapiro.test(met$simpson)
shapiro.test(log(met$observed)) #para vaginal 
shapiro.test(met$observed)

# Función para crear el gráfico y guardar los resultados
generar_grafico <- function(variable_interes) {
  # Filtrar los datos
    met1 <- met %>%
    dplyr::select(study_id, observed, shannon, simpson, bmi , antibiotics_during_pregnancy,!!sym(variable_interes)) %>%
    drop_na()
  print(colnames(met1))
summary(met1$bmi)
  # Crear fórmulas dinámicas
  formula_sha <- as.formula(paste("shannon ~", variable_interes, "+ bmi + antibiotics_during_pregnancy"))
  formula_obs <- as.formula(paste("log(observed) ~", variable_interes, "+ bmi + antibiotics_during_pregnancy"))
  formula_simp <- as.formula(paste("simpson ~", variable_interes, "+ bmi + antibiotics_during_pregnancy"))

  print(formula_sha)
print(formula_obs)
print(formula_simp)

  # Ajustar los modelos
  mod_sha <- lm(formula_sha, data = met1)
  mod_obs <- lm(formula_obs, data = met1)
  mod_simp <- lm(formula_simp, data = met1)
  
  # Verificar la normalidad de los residuos (opcional)
  print(shapiro.test(mod_sha$residuals))
  print(shapiro.test(mod_obs$residuals))
  print(shapiro.test(mod_simp$residuals))
  
  # Elegir el mejor modelo ajustado usando stepwise
  mod_best_sha <- step(mod_sha)
  mod_best_obs <- step(mod_obs)
  mod_best_simp <- step(mod_simp)
  
  # Nombrar el mejor modelo ajustado
  best_sha <- summary(mod_best_sha)
  best_obs <- summary(mod_best_obs)
  best_simp <- summary(mod_best_simp)
  
  # Imprimir los resúmenes de los mejores modelos ajustados
  print(best_sha)
  print(best_obs)
  print(best_simp)
  
  # Crear la paleta de colores
  palette <- c("PE" = "#ff6347", "Control" = "#5a9bd4")
 #  palette <- c("Not Hispanic/Latina" = "#666666", "Hispanic/Latina" = "#CC3300")

  #palette <- c("Yes" = "red", "No" = "orange")
   # palette <- c("Yes" = "red", "No" = "orange", "control"="#5a9bd4")
  #       palette <- c("Cesarean Delivery" = "orange", "Vaginal Delivery" = "blue")


  palette_colors <- scale_fill_manual(values = palette, name = variable_interes)
  
  # Convertir los datos a formato largo
  met_long <- tidyr::gather(met1, key = "measure", value = "value", shannon, simpson, observed)
  
# Crear el gráfico usando `aes()` con evaluación tidy
  p1 <- ggplot(met_long, aes(x = !!sym(variable_interes), y = value, fill = !!sym(variable_interes))) + 
    geom_boxplot(outlier.shape = NA) +  
    geom_jitter(position = position_jitter(width = 0), size = 3, alpha = 0.6) + 
    facet_wrap(~measure, scales = "free_y") + 
    labs(title = variable_interes, 
         x = variable_interes, 
         y = "Vaginal Alpha Diversity") + 
    palette_colors + 
    theme_prism(base_size = 16) + 
  theme(axis.text.x = element_text(size = 14, angle = 45, hjust = 1),  # Rotar etiquetas del eje X
          axis.text.y = element_text(size = 14), 
          axis.title.x = element_text(size = 16),
          axis.title.y = element_text(size = 16),
          plot.title = element_text(size = 18),
          strip.text = element_text(size = 16),
          legend.title = element_text(size = 16),
          legend.text = element_text(size = 14))
  
  # Crear carpeta con la fecha actual
  fecha_actual <- Sys.Date()
  dir.create(paste0("/Users/danielavargasrobles/Dropbox (UMass Medical School)/Ana_projects/2_PREECLAMPSIA/P16S/results/alpha/White_by_pree/", as.character(fecha_actual)),"/vaginal", recursive = TRUE)
  
  # Guardar el gráfico en PDF
  ggsave(paste0("/Users/danielavargasrobles/Dropbox (UMass Medical School)/Ana_projects/2_PREECLAMPSIA/P16S/results/alpha/White_by_pree/", as.character(fecha_actual), "/vaginal/alpha_vag_plot_", variable_interes, ".pdf"), plot = p1, width = 10, height = 5.5)
  
  # Guardar los resúmenes de los mejores modelos ajustados en archivos de texto
  capture.output(best_sha, file = paste0("/Users/danielavargasrobles/Dropbox (UMass Medical School)/Ana_projects/2_PREECLAMPSIA/P16S/results/alpha/White_by_pree/", as.character(fecha_actual), "/vaginal/best_model_shannon_", variable_interes, ".txt"))
  capture.output(best_obs, file = paste0("/Users/danielavargasrobles/Dropbox (UMass Medical School)/Ana_projects/2_PREECLAMPSIA/P16S/results/alpha/White_by_pree/", as.character(fecha_actual), "/vaginal/best_model_observed_", variable_interes, ".txt"))
  capture.output(best_simp, file = paste0("/Users/danielavargasrobles/Dropbox (UMass Medical School)/Ana_projects/2_PREECLAMPSIA/P16S/results/alpha/White_by_pree/", as.character(fecha_actual), "/vaginal/best_model_simpson_", variable_interes, ".txt"))
}

# Llamar a la función para generar el gráfico y ajustar los modelos
#generar_grafico("study_group")
generar_grafico("severe")
#generar_grafico("ethnicity")

```

# Alpha Oral WHITE
simpson is not normally distributed!

```{r}
phy<-PHYrar_alpha_ggext_subset02_newseqs

phy <- subset_samples(
  phy, race == "White/Caucasian" & ethnicity == "Not Hispanic/Latina")

phy= subset_samples(phy, body_site=="MomTongue")

phy= subset_samples(phy, met$severe_3cat!= "control")

#para que la comparacion sea entre 6 negras y 6 hispanas con el misno munero de controles y preclampsias (n=3) se elimianna al azar estas dos muestras
phy 
  

met <- data.frame(sample_data(phy))

shapiro.test(met$shannon)
shapiro.test(log(met$simpson))
shapiro.test(met$simpson)
shapiro.test(met$observed)
# Función para crear el gráfico y guardar los resultados
generar_grafico <- function(variable_interes) {
  # Filtrar los datos
    met1 <- met %>%
    dplyr::select(study_id, observed, shannon, simpson, bmi , antibiotics_during_pregnancy,!!sym(variable_interes)) %>%
    drop_na()
  print(colnames(met1))
summary(met1$bmi)
  # Crear fórmulas dinámicas
  formula_sha <- as.formula(paste("shannon ~", variable_interes, "+ bmi + antibiotics_during_pregnancy"))
  formula_obs <- as.formula(paste("observed ~", variable_interes, "+ bmi + antibiotics_during_pregnancy"))
  formula_simp <- as.formula(paste("simpson ~", variable_interes, "+ bmi + antibiotics_during_pregnancy"))

  print(formula_sha)
print(formula_obs)
print(formula_simp)

  # Ajustar los modelos
  mod_sha <- lm(formula_sha, data = met1)
  mod_obs <- lm(formula_obs, data = met1)
  mod_simp <- lm(formula_simp, data = met1)
  
  # Verificar la normalidad de los residuos (opcional)
  print(shapiro.test(mod_sha$residuals))
  print(shapiro.test(mod_obs$residuals))
  print(shapiro.test(mod_simp$residuals))
  
  # Elegir el mejor modelo ajustado usando stepwise
  mod_best_sha <- step(mod_sha)
  mod_best_obs <- step(mod_obs)
  mod_best_simp <- step(mod_simp)
  
  # Nombrar el mejor modelo ajustado
  best_sha <- summary(mod_best_sha)
  best_obs <- summary(mod_best_obs)
  best_simp <- summary(mod_best_simp)
  
  # Imprimir los resúmenes de los mejores modelos ajustados
  print(best_sha)
  print(best_obs)
  print(best_simp)
  
  # Crear la paleta de colores
  palette <- c("PE" = "#ff6347", "Control" = "#5a9bd4")
 #  palette <- c("Not Hispanic/Latina" = "#666666", "Hispanic/Latina" = "#CC3300")

  #palette <- c("Yes" = "red", "No" = "orange")
   # palette <- c("Yes" = "red", "No" = "orange", "control"="#5a9bd4")
  #       palette <- c("Cesarean Delivery" = "orange", "Vaginal Delivery" = "blue")


  palette_colors <- scale_fill_manual(values = palette, name = variable_interes)
  
  # Convertir los datos a formato largo
  met_long <- tidyr::gather(met1, key = "measure", value = "value", shannon, simpson, observed)
  
# Crear el gráfico usando `aes()` con evaluación tidy
  p1 <- ggplot(met_long, aes(x = !!sym(variable_interes), y = value, fill = !!sym(variable_interes))) + 
    geom_boxplot(outlier.shape = NA) +  
    geom_jitter(position = position_jitter(width = 0), size = 3, alpha = 0.6) + 
    facet_wrap(~measure, scales = "free_y") + 
    labs(title = variable_interes, 
         x = variable_interes, 
         y = "Oral Alpha Diversity") + 
    palette_colors + 
    theme_prism(base_size = 16) + 
  theme(axis.text.x = element_text(size = 14, angle = 45, hjust = 1),  # Rotar etiquetas del eje X
          axis.text.y = element_text(size = 14), 
          axis.title.x = element_text(size = 16),
          axis.title.y = element_text(size = 16),
          plot.title = element_text(size = 18),
          strip.text = element_text(size = 16),
          legend.title = element_text(size = 16),
          legend.text = element_text(size = 14))
  
  # Crear carpeta con la fecha actual
  fecha_actual <- Sys.Date()
  dir.create(paste0("/Users/danielavargasrobles/Dropbox (UMass Medical School)/Ana_projects/2_PREECLAMPSIA/P16S/results/alpha/White_by_pree/", as.character(fecha_actual)),"/oral", recursive = TRUE)
  
  # Guardar el gráfico en PDF
  ggsave(paste0("/Users/danielavargasrobles/Dropbox (UMass Medical School)/Ana_projects/2_PREECLAMPSIA/P16S/results/alpha/White_by_pree/", as.character(fecha_actual), "/oral/alpha_vag_plot_", variable_interes, ".pdf"), plot = p1, width = 10, height = 5.5)
  
  # Guardar los resúmenes de los mejores modelos ajustados en archivos de texto
  capture.output(best_sha, file = paste0("/Users/danielavargasrobles/Dropbox (UMass Medical School)/Ana_projects/2_PREECLAMPSIA/P16S/results/alpha/White_by_pree/", as.character(fecha_actual), "/oral/best_model_shannon_", variable_interes, ".txt"))
  capture.output(best_obs, file = paste0("/Users/danielavargasrobles/Dropbox (UMass Medical School)/Ana_projects/2_PREECLAMPSIA/P16S/results/alpha/White_by_pree/", as.character(fecha_actual), "/oral/best_model_observed_", variable_interes, ".txt"))
  capture.output(best_simp, file = paste0("/Users/danielavargasrobles/Dropbox (UMass Medical School)/Ana_projects/2_PREECLAMPSIA/P16S/results/alpha/White_by_pree/", as.character(fecha_actual), "/oral/best_model_simpson_", variable_interes, ".txt"))
}

# Llamar a la función para generar el gráfico y ajustar los modelos
#generar_grafico("study_group")
generar_grafico("severe")
#generar_grafico("ethnicity")
```

#PERMANOVA - stratified by ethnicity

```{r}

phy <- PHYrar_alpha_ggext_subset02_newseqs

# Filtrado por sitio corporal
phy = subset_samples(phy, body_site == "Vaginal")
bs = "vaginal"
#phy= subset_samples(phy, severe_3cat!= "control")
# phy = subset_samples(phy, body_site == "MomTongue")
# bs = "oral"

# Filtrado por etnicidad y raza
phy_hispanic <- subset_samples(phy, ethnicity == "Hispanic/Latina")

phy_white <- subset_samples(phy, race == "White/Caucasian" & ethnicity == "Not Hispanic/Latina")
#remove outlayers! samples study_id== "401" and "494" para phy_white
#phy_white <- subset_samples(phy_white, study_id != "401")
#phy_white <- subset_samples(phy_white, study_id != "494")

analyze_phy <- function(phy, label) {
  met <- data.frame(sample_data(phy))
  phy <- prune_taxa(taxa_sums(phy) > 0, phy)

  # Métrica de distancia
  # dist_metrics = c("bray")
  # metric_names = c("bray")
  
  dist_metrics = c("jaccard")
  metric_names = c("jaccard")

  group = "study_group"
#  group = "severe_3cat"
  


  palette <- c("PE" = "#ff6347", "Control" = "#5a9bd4")
   #   palette <- c("No" = "orange", "Yes" = "#CC3300")


  met1 <- met %>%
    dplyr::select(bmi, study_group, ethnicity, antibiotics_during_pregnancy, study_id) %>% 
    drop_na()

  lista <- list()

  for (i in 1:length(dist_metrics)) {
    binary_flag <- ifelse(dist_metrics[i] == "jaccard", TRUE, FALSE)
    dist <- phyloseq::distance(phy, method = dist_metrics[i], binary = binary_flag)
    samples <- row.names(met1)
    dist_matrix <- as.matrix(dist)
    common_samples <- intersect(samples, rownames(dist_matrix))

    if (length(common_samples) == 0) {
      stop("No hay muestras en común entre 'met1' y la matriz de distancia.")
    }

    dist_new <- dist_matrix[common_samples, common_samples]
    only_dist <- dist_new
    met1_subset <- met1[common_samples, ]

    set.seed(711)
    mod_adonis <- adonis2(only_dist ~ ., data = met1_subset[, c(group, "bmi", "antibiotics_during_pregnancy")], permutations = 999, by = "margin")
    a1 <- as.data.frame(mod_adonis)
    a1$metric <- metric_names[i]
    lista[[i]] <- a1

    set.seed(711)
    mds <- metaMDS(only_dist, trymax = 50)
    mds_scores <- as.data.frame(scores(mds))
    mds_scores$sample_id <- row.names(mds_scores)
    mds_data <- merge(mds_scores, met1_subset, by.x = "sample_id", by.y = "row.names")

    po <- ggplot(mds_data, aes_string(x = "NMDS1", y = "NMDS2", color = group)) + 
      geom_point(size = 3, alpha = 0.9, position = position_jitter(width = 0.01, height = 0.01)) +
      stat_ellipse(aes_string(group = group), type = "t", level = 0.95, linetype = 1, size = 1, alpha = 0.5) +
      geom_text(aes(label = study_id), vjust = -0.5, hjust = 0.5, size = 3) +  
      theme_bw() +
      labs(title = paste(bs, label, ": NMDS Ordination by", group, metric_names[i]),
           x = "NMDS1", y = "NMDS2") +
      theme(legend.position = "bottom") +
      scale_color_manual(values = palette)

    today <- format(Sys.Date(), "%Y-%m-%d")
    dir.create(file.path("results/beta", label, today, bs, group), showWarnings = FALSE, recursive = TRUE)
    file_name <- paste0("NMDS_", dist_metrics[i], "_var_by_", group, "3.pdf")
    ggsave(file.path("results/beta", label, today, bs, group, file_name), plot = po, width = 6.5, height = 6)
  }

  tabla_adonis <- do.call("rbind", lista)
  write.csv(tabla_adonis, file = file.path("results/beta", label, today, bs, group, paste0(metric_names[i], "_adonis_", group, "3.csv")), row.names = TRUE)
  print(tabla_adonis)
  print(po)
}

# Ejecutar análisis para cada grupo
analyze_phy(phy_hispanic, "Hispanics_by_pree")
analyze_phy(phy_white, "Whites_by_pree")


```


#BetaDispers - stratified by ethnicity
this script works although it do not save the output
```{r}
phy <- PHYrar_alpha_ggext_subset02_newseqs

analyze_phy <- function(phy, bs, dist_metrics, label) {
  met <- data.frame(sample_data(phy))
  phy <- prune_taxa(taxa_sums(phy) > 0, phy)

  metric_names <- dist_metrics
  group <- "study_group"
  palette <- c("PE" = "#ff6347", "Control" = "#5a9bd4")

  met1 <- met %>%
    dplyr::select(bmi, study_group, antibiotics_during_pregnancy, study_id) %>% 
    drop_na()

  lista <- list()

  for (i in 1:length(dist_metrics)) {
    binary_flag <- ifelse(dist_metrics[i] == "jaccard", TRUE, FALSE)
    dist <- phyloseq::distance(phy, method = dist_metrics[i], binary = binary_flag)

    samples <- row.names(met1)
    dist_matrix <- as.matrix(dist)
    common_samples <- intersect(samples, rownames(dist_matrix))

    if (length(common_samples) == 0) {
      stop("No common samples between 'met1' and distance matrix.")
    }

    dist_new <- dist_matrix[common_samples, common_samples]
    only_dist <- as.dist(dist_new)
    met1_subset <- met1[common_samples, ]

    # Perform betadisper
    betadisper_model <- betadisper(only_dist, met1_subset[[group]])
    betadisper_test <- permutest(betadisper_model, permutations = 999)

    # Extract relevant statistics
    results_df <- data.frame(
      Group = names(betadisper_test$tab)[1],
      Df = betadisper_test$tab[1, "Df"],
      Sum_Sq = betadisper_test$tab[1, "Sum Sq"],
      Mean_Sq = betadisper_test$tab[1, "Mean Sq"],
      F_value = betadisper_test$tab[1, "F"],
      P_value = betadisper_test$tab[1, "Pr(>F)"]
    )

    lista[[i]] <- results_df

    # Boxplot of distances
    boxplot_data <- data.frame(Distance = betadisper_model$distances,
                               Group = met1_subset[[group]])

    po <- ggplot(boxplot_data, aes(x = Group, y = Distance, fill = Group)) +
      geom_boxplot(alpha = 0.7) +
      geom_jitter(shape = 16, position = position_jitter(0.2), size = 2, alpha = 0.7) +
      theme_bw() +
      labs(title = paste("Beta Dispersion Distances by", group, "-", metric_names[i], "-", bs),
           x = group,
           y = "Distance to Centroid") +
      theme(legend.position = "none") +
      scale_fill_manual(values = palette)

    today <- format(Sys.Date(), "%Y-%m-%d")
    dir.create(file.path("results/beta", label, today, bs, group), showWarnings = FALSE, recursive = TRUE)

    file_name <- paste0("Boxplot_", dist_metrics[i], "_by_", group, "_distances.pdf")
    ggsave(file.path("results/beta", label, today, bs, group, file_name), plot = po, width = 6.5, height = 6)
  }

  tabla_betadisper <- do.call("rbind", lista)
  write.csv(tabla_betadisper, file = file.path("results/beta", label, today, bs, group, paste0(metric_names[i], "_betadisper_", group, "2.csv")), row.names = FALSE)
  print(tabla_betadisper)
  print(po)
}

# Ejecutar análisis para cada grupo y sitio corporal
for (site in c("Vaginal", "MomTongue")) {
  bs <- ifelse(site == "Vaginal", "vaginal", "oral")
  phy_site <- subset_samples(PHYrar_alpha_ggext_subset02_newseqs, body_site == site)

  phy_hispanic <- subset_samples(phy_site, ethnicity == "Hispanic/Latina")
  phy_white <- subset_samples(phy_site, race == "White/Caucasian" & ethnicity == "Not Hispanic/Latina")

  for (dist_metric in c("bray", "jaccard")) {
    analyze_phy(phy_hispanic, bs, dist_metric, "Hispanics_by_pree")
    analyze_phy(phy_white, bs, dist_metric, "Whites_by_pree")
  }
}

```

#PERMANOVA - severity - stratified by ethnicity
```{r}

phy <- PHYrar_alpha_ggext_subset02_newseqs

# Filtrado por sitio corporal
# phy = subset_samples(phy, body_site == "Vaginal")
# bs = "vaginal"
phy= subset_samples(phy, severe_3cat!= "control")
phy = subset_samples(phy, body_site == "MomTongue")
bs = "oral"

# Filtrado por etnicidad y raza
phy_hispanic <- subset_samples(phy, ethnicity == "Hispanic/Latina")

phy_white <- subset_samples(phy, race == "White/Caucasian" & ethnicity == "Not Hispanic/Latina")
#remove outlayers! samples study_id== "401" and "494" para phy_white
phy_white <- subset_samples(phy_white, study_id != "401")
phy_white <- subset_samples(phy_white, study_id != "494")

analyze_phy <- function(phy, label) {
  met <- data.frame(sample_data(phy))
  phy <- prune_taxa(taxa_sums(phy) > 0, phy)

  # Métrica de distancia
  dist_metrics = c("bray")
  metric_names = c("bray")
  
  # dist_metrics = c("jaccard")
  # metric_names = c("jaccard")
  
#  group = "study_group"
  group = "severe"
  


 # palette <- c("PE" = "#ff6347", "Control" = "#5a9bd4")
     palette <- c("No" = "orange", "Yes" = "#CC3300")


  met1 <- met %>%
    dplyr::select(bmi, study_group, ethnicity, 
                  severe,
                  antibiotics_during_pregnancy, study_id) %>% 
    drop_na()

  lista <- list()

  for (i in 1:length(dist_metrics)) {
    binary_flag <- ifelse(dist_metrics[i] == "jaccard", TRUE, FALSE)
    dist <- phyloseq::distance(phy, method = dist_metrics[i], binary = binary_flag)
    samples <- row.names(met1)
    dist_matrix <- as.matrix(dist)
    common_samples <- intersect(samples, rownames(dist_matrix))

    if (length(common_samples) == 0) {
      stop("No hay muestras en común entre 'met1' y la matriz de distancia.")
    }

    dist_new <- dist_matrix[common_samples, common_samples]
    only_dist <- dist_new
    met1_subset <- met1[common_samples, ]

    set.seed(711)
    mod_adonis <- adonis2(only_dist ~ ., data = met1_subset[, c(group, "bmi", "antibiotics_during_pregnancy")], permutations = 999, by = "margin")
    a1 <- as.data.frame(mod_adonis)
    a1$metric <- metric_names[i]
    lista[[i]] <- a1

    set.seed(711)
    mds <- metaMDS(only_dist, trymax = 50)
    mds_scores <- as.data.frame(scores(mds))
    mds_scores$sample_id <- row.names(mds_scores)
    mds_data <- merge(mds_scores, met1_subset, by.x = "sample_id", by.y = "row.names")

    po <- ggplot(mds_data, aes_string(x = "NMDS1", y = "NMDS2", color = group)) + 
      geom_point(size = 3, alpha = 0.9, position = position_jitter(width = 0.01, height = 0.01)) +
      stat_ellipse(aes_string(group = group), type = "t", level = 0.95, linetype = 1, size = 1, alpha = 0.5) +
      geom_text(aes(label = study_id), vjust = -0.5, hjust = 0.5, size = 3) +  
      theme_bw() +
      labs(title = paste(bs, label, ": NMDS Ordination by", group, metric_names[i]),
           x = "NMDS1", y = "NMDS2") +
      theme(legend.position = "bottom") +
      scale_color_manual(values = palette)

    today <- format(Sys.Date(), "%Y-%m-%d")
    dir.create(file.path("results/beta", label, today, bs, group), showWarnings = FALSE, recursive = TRUE)
    file_name <- paste0("NMDS_", dist_metrics[i], "_var_by_", group, "3.pdf")
    ggsave(file.path("results/beta", label, today, bs, group, file_name), plot = po, width = 6.5, height = 6)
  }

  tabla_adonis <- do.call("rbind", lista)
  write.csv(tabla_adonis, file = file.path("results/beta", label, today, bs, group, paste0(metric_names[i], "_adonis_", group, "3.csv")), row.names = TRUE)
  print(tabla_adonis)
  print(po)
}

# Ejecutar análisis para cada grupo
analyze_phy(phy_hispanic, "Hispanics_by_pree")
analyze_phy(phy_white, "Whites_by_pree")



```
# BetaDispers - severity - stratified by ethnicity
this script works although it do not save the output
```{r}
phy <- PHYrar_alpha_ggext_subset02_newseqs
phy= subset_samples(phy, severe_3cat!= "control")

analyze_phy <- function(phy, bs, dist_metrics, label) {
  met <- data.frame(sample_data(phy))
  phy <- prune_taxa(taxa_sums(phy) > 0, phy)

  metric_names <- dist_metrics
  group <- "severe"
     palette <- c("No" = "orange", "Yes" = "#CC3300")

  met1 <- met %>%
    dplyr::select(bmi, severe, antibiotics_during_pregnancy, study_id) %>% 
    drop_na()

  lista <- list()

  for (i in 1:length(dist_metrics)) {
    binary_flag <- ifelse(dist_metrics[i] == "jaccard", TRUE, FALSE)
    dist <- phyloseq::distance(phy, method = dist_metrics[i], binary = binary_flag)

    samples <- row.names(met1)
    dist_matrix <- as.matrix(dist)
    common_samples <- intersect(samples, rownames(dist_matrix))

    if (length(common_samples) == 0) {
      stop("No common samples between 'met1' and distance matrix.")
    }

    dist_new <- dist_matrix[common_samples, common_samples]
    only_dist <- as.dist(dist_new)
    met1_subset <- met1[common_samples, ]

    # Perform betadisper
    betadisper_model <- betadisper(only_dist, met1_subset[[group]])
    betadisper_test <- permutest(betadisper_model, permutations = 999)

    # Extract relevant statistics
    results_df <- data.frame(
      Group = names(betadisper_test$tab)[1],
      Df = betadisper_test$tab[1, "Df"],
      Sum_Sq = betadisper_test$tab[1, "Sum Sq"],
      Mean_Sq = betadisper_test$tab[1, "Mean Sq"],
      F_value = betadisper_test$tab[1, "F"],
      P_value = betadisper_test$tab[1, "Pr(>F)"]
    )

    lista[[i]] <- results_df

    # Boxplot of distances
    boxplot_data <- data.frame(Distance = betadisper_model$distances,
                               Group = met1_subset[[group]])

    po <- ggplot(boxplot_data, aes(x = Group, y = Distance, fill = Group)) +
      geom_boxplot(alpha = 0.7) +
      geom_jitter(shape = 16, position = position_jitter(0.2), size = 2, alpha = 0.7) +
      theme_bw() +
      labs(title = paste("Beta Dispersion Distances by", group, "-", metric_names[i], "-", bs),
           x = group,
           y = "Distance to Centroid") +
      theme(legend.position = "none") +
      scale_fill_manual(values = palette)

    today <- format(Sys.Date(), "%Y-%m-%d")
    dir.create(file.path("results/beta", label, today, bs, group), showWarnings = FALSE, recursive = TRUE)

    file_name <- paste0("Boxplot_", dist_metrics[i], "_by_", group, "_distances.pdf")
    ggsave(file.path("results/beta", label, today, bs, group, file_name), plot = po, width = 6.5, height = 6)
  }

  tabla_betadisper <- do.call("rbind", lista)
  write.csv(tabla_betadisper, file = file.path("results/beta", label, today, bs, group, paste0(metric_names[i], "_betadisper_", group, "2.csv")), row.names = FALSE)
  print(tabla_betadisper)
  print(po)
}

# Ejecutar análisis para cada grupo y sitio corporal
for (site in c("Vaginal", "MomTongue")) {
  bs <- ifelse(site == "Vaginal", "vaginal", "oral")
  phy_site <- subset_samples(PHYrar_alpha_ggext_subset02_newseqs, body_site == site)

  phy_hispanic <- subset_samples(phy_site, ethnicity == "Hispanic/Latina")
  phy_white <- subset_samples(phy_site, race == "White/Caucasian" & ethnicity == "Not Hispanic/Latina")

  for (dist_metric in c("bray", "jaccard")) {
    analyze_phy(phy_hispanic, bs, dist_metric, "Hispanics_by_pree")
    analyze_phy(phy_white, bs, dist_metric, "Whites_by_pree")
  }
}


```

#Maaslin

```{r}
library(reshape2)
library(dplyr)
library(Maaslin2)

phy<-PHYrar_alpha

  #phy= subset_samples(phy, body_site=="Vaginal")
  bs="vaginal"
 phy= subset_samples(phy, body_site=="Vaginal")
 #bs="oral"

#phy <- subset_samples(phy, race == "Black/African American/African" | ethnicity == "Hispanic/Latina")


met <- data.frame(sample_data(phy))


phy <- prune_taxa(taxa_sums(phy) > 0, phy)

met=sample_data(phy)
#phy <- tax_glom(phy, taxrank = "Species")
phy <- tax_glom(phy, taxrank = "Genus")

# Ver la tabla de taxonomía
taax <- tax_table(phy)
dim(taax)

# No estás agregando a nivel de especie, por lo que esta línea se puede mantener sin tax_glom
phy_species <- phy

# Ver la nueva tabla de taxonomía después de posible manipulación
taax1 <- tax_table(phy_species)
dim(taax1)

# Transformar las cuentas a porcentajes para normalizar

phy_prop <- transform_sample_counts(phy_species, function(x) x / sum(x) * 100)

# # Filtrar por prevalencia (>20% de las muestras)
 perc_samples <- 0.20
 phy_fil <- phyloseq::filter_taxa(phy_prop, function(x) sum(x > 0) > (perc_samples * length(x)), TRUE)


phy_fil<-phy_prop
# Filtrar por abundancia (>1%)
abundance_threshold <- 1 # 1% de abundancia
phy_fil <- prune_taxa(taxa_sums(phy_fil) > abundance_threshold, phy_fil)

# Ver el número de ASVs después del filtrado
phy_fil


taax=tax_table(phy_fil)
dim(taax)
# Ensure unique taxa names
#species_names <- make.unique(tax_table(phy_fil)[, "Species"])
species_names <- make.unique(tax_table(phy_fil)[, "Genus"])

taxa_names(phy_fil) <- species_names

length(species_names)


# Extract OTU table, sample metadata, and taxonomy table
otu_table <- as.data.frame(otu_table(phy_fil))
sample_metadata <- as(sample_data(phy_fil), "data.frame")

taxonomy <- as.data.frame(tax_table(phy_fil))
otu_table <- t(otu_table)


# Define the output directory
# Obtener la fecha actual
today <- Sys.Date()

# Crear una carpeta con la fecha actual
output_dir <- paste0("/Users/danielavargasrobles/Dropbox (UMass Medical School)/Ana_projects/2_PREECLAMPSIA/P16S/results/maaslin2/Hispanics_by_pree/",today,"/vag_gen_study_group_20prev_sig0_25_ab1per" )
dir.create(output_dir, recursive = TRUE)


# Define the fixed effects (covariates)

# fixed_effects <- c("ethnicity")
#fixed_effects <- c("study_group")
fixed_effects <- c("study_group", "BMI", "antibiotics_during_pregnancy", "ethnicity")

#fixed_effects <- c("severe")

#install.packages("Maaslin2")
# Run MaAsLin2
fit_data <- Maaslin2(
  input_data = otu_table, 
  input_metadata = sample_metadata, 
  output = output_dir,
  fixed_effects = fixed_effects,
  random_effects = NULL,
  normalization = "TSS" ,
  max_significance= 0.50,
  transform = "LOG", 
  analysis_method = "LM", 
  correction = "BH", 
  standardize = TRUE,
  #min_abundance = 0.10,
  min_prevalence = 0
)



```
#all taxanomic levels

```{r}
library(phyloseq)
library(reshape2)
library(dplyr)
library(Maaslin2)
library(ggplot2)

# Set working directory
# Load phyloseq object
load("/Users/danielavargasrobles/Dropbox (UMass Medical School)/Ana_projects/2_PREECLAMPSIA/P16S/R/phy_objects/PHYrar_alpha_ggext_subset02_newseqs.RData")
phy <- PHYrar_alpha_ggext_subset02_newseqs

# phy <- subset_samples(phy,   ethnicity == "Hispanic/Latina")
phy <- subset_samples( phy, race == "White/Caucasian" & ethnicity == "Not Hispanic/Latina")

#phy= subset_samples(phy, severe_3cat!="control")

# Filter samples
# phy <- subset_samples(phy, body_site == "MomTongue")
# bs="oral"
# phy <- subset_samples(phy, study_id != "401")
# # 
phy <- subset_samples(phy, body_site == "Vaginal")
bs="vag"

# Define taxonomic levels to analyze
tax_levels <- c("Species", "Genus", "Family", "Class", "Order", "Phylum")

# Date for output folder
today <- Sys.Date()

# Process ASV level (no taxonomic agglomeration)
cat("Processing ASV\n")
phy_level <- phy
phy_prop <- transform_sample_counts(phy_level, function(x) x / sum(x) * 100)
perc_samples <- 0.20
phy_fil <- phyloseq::filter_taxa(phy_prop, function(x) sum(x > 0) > (perc_samples * length(x)), TRUE)
abundance_threshold <- 15
phy_fil <- prune_taxa(taxa_sums(phy_fil) > abundance_threshold, phy_fil)
taxa_names(phy_fil) <- make.unique(taxa_names(phy_fil))

# Extract OTU table, metadata, and taxonomy
otu_table <- as.data.frame(t(otu_table(phy_fil)))
sample_metadata <- as(sample_data(phy_fil), "data.frame")

# Define output directory
output_dir <- paste0("results/maaslin/", today, "/study_group/", bs, "/ASV_study_group_20prev_sig0_25_ab15per")
dir.create(output_dir, recursive = TRUE)

# Run MaAsLin2
fit_data <- Maaslin2(
  input_data = otu_table, 
  input_metadata = sample_metadata, 
  output = output_dir,
  #fixed_effects = c("study_group", "bmi", "antibiotics_during_pregnancy", "ethnicity"),
          fixed_effects = c("study_group", "bmi", "antibiotics_during_pregnancy"),

           # fixed_effects = c("severe","bmi", "antibiotics_during_pregnancy"),

         # fixed_effects = c("severe","bmi", "antibiotics_during_pregnancy","ethnicity"),

#    fixed_effects = c("study_group"),
  random_effects = NULL,
  normalization = "TSS",
  max_significance = 0.25,
  transform = "LOG", 
  analysis_method = "LM", 
  correction = "BH", 
  standardize = TRUE,
  min_abundance = 0,
  min_prevalence = 0
)

for (tax_level in tax_levels) {
  cat("Processing", tax_level, "\n")
  
  # Aggregate data if necessary
  phy_level <- tax_glom(phy, taxrank = tax_level)
  
  # Transform to relative abundance
  phy_prop <- transform_sample_counts(phy_level, function(x) x / sum(x) * 100)
  
  # Filter by prevalence and abundance
  phy_fil <- phyloseq::filter_taxa(phy_prop, function(x) sum(x > 0) > (perc_samples * length(x)), TRUE)
  phy_fil <- prune_taxa(taxa_sums(phy_fil) > abundance_threshold, phy_fil)
  
  # Ensure unique taxa names
  taxa_names(phy_fil) <- make.unique(tax_table(phy_fil)[, tax_level])
  
  # Extract OTU table, metadata, and taxonomy
  otu_table <- as.data.frame(t(otu_table(phy_fil)))
  sample_metadata <- as(sample_data(phy_fil), "data.frame")
  
  # Define output directory
  output_dir <- paste0("results/maaslin/", today, "/study_group/", bs, "/", tax_level, "_study_group_20prev_sig0_25_ab15per")
  dir.create(output_dir, recursive = TRUE)
  
  # Run MaAsLin2
  fit_data <- Maaslin2(
    input_data = otu_table, 
    input_metadata = sample_metadata, 
    output = output_dir,
  #  fixed_effects = c("study_group","bmi", "antibiotics_during_pregnancy", "ethnicity"),
          fixed_effects = c("study_group", "bmi", "antibiotics_during_pregnancy"),
            #fixed_effects = c("severe","bmi", "antibiotics_during_pregnancy","ethnicity"),

#fixed_effects = c("severe","bmi", "antibiotics_during_pregnancy"),
   #     fixed_effects = c("study_group"),

    random_effects = NULL,
    normalization = "TSS",
    max_significance = 0.25,
    transform = "LOG", 
    analysis_method = "LM", 
    correction = "BH", 
    standardize = TRUE,
    min_abundance = 0,
    min_prevalence = 0
  )
  
  # Load results
  results_file <- paste0(output_dir, "/all_results.tsv")
  if (file.exists(results_file)) {
    maaslin_results <- read.table(results_file, header = TRUE, sep = "\t")
    
    # Filter significant results
    #significant_results <- subset(maaslin_results, pval < 0.05 & metadata == 'study_group' & value == 'PE')
        significant_results <- subset(maaslin_results, pval < 0.05 & metadata == 'severe' & value == 'Yes')

    significant_results <- significant_results[order(significant_results$coef, decreasing = TRUE), ]
    significant_results$feature <- factor(significant_results$feature, levels = significant_results$feature)
    
    # Create coefficient plot
    p <- ggplot(significant_results, aes(x = feature, y = coef)) +
      geom_point() +
      geom_errorbar(aes(ymin = coef - stderr, ymax = coef + stderr), width = 0.2, color = "red") +
      geom_hline(yintercept = 0, linetype = "dashed", color = "blue") +
      labs(title = paste("Significant Coeff (", tax_level, " Study Group: PE, pval < 0.25)", sep = ""),
           x = "Feature", y = "Coefficient") +
      theme_bw() +
      theme(axis.text.x = element_text(angle = 90, hjust = 1))
    
    # Save plot
    output_plot <- paste0(output_dir, "/coef_plot_PE_study_group_significant_ordered.pdf")
    ggsave(output_plot, plot = p, width = 6, height = 4)
  }
}

cat("Analysis completed!\n")


```
#identifying ASV

```{r}
phy <- PHYrar_alpha_ggext_subset02_newseqs

# Asegurar que el ASV que buscas está en el objeto phyloseq
asv_id <- "d891a80eccfa02001332b42560424f90"

# Extraer la tabla de taxonomía
tax_table_df <- as.data.frame(tax_table(phy))

# Verificar si el ASV está presente en la tabla
if (asv_id %in% rownames(tax_table_df)) {
  # Extraer la información taxonómica del ASV
  species_info <- tax_table_df[asv_id, ]
  
  # Mostrar el resultado
  print(species_info)
} else {
  print("El ASV especificado no se encuentra en el objeto phyloseq.")
}

```
