---
title: "R Notebook"
---
All microbiome analyses for WGS from women stool samples from the already created phyloseq object.

```{r setup}
knitr::opts_knit$set(root.dir = normalizePath(".."))
```

# LOAD packages
```{r}
library(dplyr)
library(tidyr)
library(ggplot2)
library(data.table)
library(purrr)
library(forcats)
library(vegan)
library(tidyverse)
library(reshape2)
library(emmeans)
library(usedist)
library(compositions)
library(phyloseq)
library(ape)
library(ggprism)
library(MASS)
library(ggpubr)


#library(pairwiseAdonis)
```


# LOAD data
```{r}

##only for sp and genus barplots
met=read.csv("/Users/danielavargasrobles/Dropbox (UMass Medical School)/Ana_projects/2_PREECLAMPSIA/met/met_div_rel_sp_gtdb_mom.csv")
met_g <- read.csv("/Users/danielavargasrobles/Dropbox (UMass Medical School)/Ana_projects/2_PREECLAMPSIA/met/met_div_rel_gen_gtdb_mom.csv")
met$study_id <- paste0("X", met$study_id)
met_g$study_id <- paste0("X", met_g$study_id)
# cambiar study_group por sg
met$sg <- met$study_group
met_g$sg <- met$study_group
table(met$sg)
```

# Barplot Species
```{r}
# Paso 1: Seleccionar columnas de taxonomía y metadatos
# Identificar las columnas que representan taxonomías, comienzan con "s__"
taxa_columns <- grepl("^s__", colnames(met))
dim(met)
# Separar metadatos y datos de taxonomía para tratarlos por separado
metadata <- met[, !taxa_columns]  # Metadatos
taxa_data <- met[, taxa_columns]  # Taxonomías

# Paso 2: Convertir la tabla de taxonomía a formato largo (melt)
# Esto permite que cada fila represente una combinación de individuo y taxón
# `pivot_longer` reorganiza columnas de taxonomía en dos: `Taxa` y `Abundance`
taxa_long <- taxa_data %>%
  mutate(study_id = metadata$study_id) %>%  # Agregar identificador de estudio
  pivot_longer(
    cols = starts_with("s__"), 
    names_to = "Taxa", 
    values_to = "Abundance"
  )

# Paso 3: Agrupar taxonomías con abundancias <20% como "Other"
# Las taxonomías poco abundantes se agrupan para simplificar la visualización
taxa_long <- taxa_long %>%
  group_by(study_id) %>%  # Agrupar por individuo
  mutate(
    Taxa = ifelse(Abundance < 10, "Other", Taxa)  # Reasignar "Other" si <20%
  ) %>%
  group_by(study_id, Taxa) %>%  # Volver a agrupar considerando "Other"
  summarise(Abundance = sum(Abundance), .groups = "drop")  # Sumar abundancias

# Paso 4: Normalizar las abundancias para que sumen 100% por individuo
taxa_long <- taxa_long %>%
  group_by(study_id) %>%
  mutate(Abundance = 100 * Abundance / sum(Abundance)) %>%
  ungroup()

# Paso 5: Ordenar los individuos por la abundancia de s__Prevotella.copri
# Incluir todos los study_id y ordenar por abundancia de s__Prevotella.copri
study_order <- taxa_long %>%
  filter(Taxa == "s__Prevotella.copri") %>%  # Filtrar solo la taxonomía de interés
  arrange(desc(Abundance)) %>%  # Ordenar por abundancia descendente
  pull(study_id)  # Extraer el orden de los identificadores de estudio

# Asegurar que todos los study_id estén incluidos
study_order <- c(study_order, setdiff(unique(taxa_long$study_id), study_order))

# Aplicar el orden al factor study_id
taxa_long$study_id <- factor(taxa_long$study_id, levels = study_order)

# Paso 6: Asignar colores a las taxonomías
# Crear un vector de colores para las taxonomías identificadas
unique_taxa <- unique(taxa_long$Taxa)
colores <- c(
  "steelblue", "lightcoral", "mediumseagreen", "slateblue", "goldenrod",
  "cadetblue", "tomato", "darkolivegreen", "orchid", "cornflowerblue",
  "darkkhaki", "turquoise", "salmon", "grey", "mediumorchid",
  "lightgreen", "skyblue", "sandybrown", "plum", "lightsteelblue",
  "peru", "darkturquoise", "rosybrown", "mediumaquamarine",
  "palevioletred", "lightblue", "darkgrey", "thistle",
  "tan", "lightslategray", "aquamarine", "indianred", "mediumslateblue",
  "darkseagreen", "lightpink", "burlywood",
  "powderblue", "firebrick", "navajowhite", "seagreen", "dodgerblue", "moccasin",
  "chartreuse", "darkorange", "deeppink", "gold", "lavender", "palegreen",
  "gray", "magenta", "deepskyblue", "blue", "forestgreen", "royalblue4",
  "mediumspringgreen", "gold3", "darkorange1", "saddlebrown", "slategray2",
  "snow4", "darkgoldenrod1", "lemonchiffon", "darkorchid", "lightskyblue",
  "khaki2", "brown1", "cyan3", "royalblue2", "darksalmon", "green3",
  "purple3", "pink", "chocolate1", "coral", "coral3", "darkcyan",
  "mediumpurple3", "bisque4"
)
assigned_colors <- setNames(colores[1:length(unique_taxa)], unique_taxa)  # Asignar colores

# Paso 7: Crear el barplot
# Visualizar composición de taxonomía por individuo
p <- ggplot(taxa_long, aes(x = study_id, y = Abundance, fill = Taxa)) +
  geom_bar(stat = "identity", position = "stack") +  # Barras apiladas
  scale_fill_manual(values = assigned_colors) +  # Colores personalizados
  theme_minimal() +  # Estilo limpio
  labs(
    title = "Taxonomy Composition by Individual",
    x = "Individual (study_id)",
    y = "Relative Abundance (%)",
    fill = "Taxa"
  ) +
  theme(axis.text.x = element_text(angle = 45, hjust = 1))  # Rotar etiquetas del eje x

# Mostrar el gráfico
print(p)

```

# Barplot Genus

```{r}


# Paso 1: Seleccionar columnas de taxonomía y metadatos
# Identificar las columnas que representan taxonomías, comienzan con "g__"
taxa_columns <- grepl("^g__", colnames(met_g))

# Mantener todas las columnas, incluyendo las taxonomías y el estudio
taxa_data <- met_g  

# Paso 2: Convertir la tabla de taxonomía a formato largo (melt)
# Esto permite que cada fila represente una combinación de individuo y taxón
# `pivot_longer` reorganiza columnas de taxonomía en dos: `Taxa` y `Abundance`
taxa_long <- taxa_data %>%
  pivot_longer(
    cols = starts_with("g__"), 
    names_to = "Taxa", 
    values_to = "Abundance"
  ) %>%
  select(study_id, sg, Taxa, Abundance)  # Mantener sg y otras columnas necesarias

# Paso 3: Agrupar taxonomías con abundancias por debajo del umbral como "Other"
# Definir un umbral para la agrupación
taxa_threshold <- 5

# Las taxonomías poco abundantes se agrupan para simplificar la visualización
taxa_long <- taxa_long %>%
  group_by(study_id, sg) %>%  # Incluir sg en el agrupamiento
  mutate(
    Taxa = ifelse(Abundance < taxa_threshold, "<5%", Taxa)  # Reasignar "Other" si debajo del umbral
  ) %>%
  group_by(study_id, sg, Taxa) %>%  # Volver a agrupar considerando "Other"
  summarise(Abundance = sum(Abundance), .groups = "drop")  # Sumar abundancias

# Paso 4: Normalizar las abundancias para que sumen 100% por individuo
taxa_long <- taxa_long %>%
  group_by(study_id, sg) %>%
  mutate(Abundance = 100 * Abundance / sum(Abundance)) %>%
  ungroup()

# Paso 5: Ordenar taxonomías por abundancia general para priorizar las más abundantes en la base
# Calcular el orden de las taxonomías según su abundancia total
taxa_order <- taxa_long %>%
  group_by(Taxa) %>%
  summarise(Total_Abundance = sum(Abundance), .groups = "drop") %>%
  arrange(desc(Total_Abundance)) %>%
  pull(Taxa)

# Aplicar el orden al factor Taxa
taxa_long$Taxa <- factor(taxa_long$Taxa, levels = taxa_order)

# Paso 6: Asignar colores a las taxonomías
# Crear un vector de colores para las taxonomías identificadas
unique_taxa <- unique(taxa_long$Taxa)
colores <- c(
  "steelblue", "lightcoral", "mediumseagreen", "slateblue", "goldenrod",
  "cadetblue", "tomato", "darkolivegreen", "orchid", "cornflowerblue",
  "darkkhaki", "turquoise", "salmon", "grey", "mediumorchid",
  "lightgreen", "skyblue", "sandybrown", "plum", "lightsteelblue",
  "peru", "darkturquoise", "rosybrown", "mediumaquamarine",
  "palevioletred", "lightblue", "darkgrey", "thistle",
  "tan", "lightslategray", "aquamarine", "indianred", "mediumslateblue",
  "darkseagreen", "lightpink", "burlywood",
  "powderblue", "firebrick", "navajowhite", "seagreen", "dodgerblue", "moccasin",
  "chartreuse", "darkorange", "deeppink", "gold", "lavender", "palegreen",
  "gray", "magenta", "deepskyblue", "blue", "forestgreen", "royalblue4",
  "mediumspringgreen", "gold3", "darkorange1", "saddlebrown", "slategray2",
  "snow4", "darkgoldenrod1", "lemonchiffon", "darkorchid", "lightskyblue",
  "khaki2", "brown1", "cyan3", "royalblue2", "darksalmon", "green3",
  "purple3", "pink", "chocolate1", "coral", "coral3", "darkcyan",
  "mediumpurple3", "bisque4"
)
assigned_colors <- setNames(colores[1:length(unique_taxa)], unique_taxa)  # Asignar colores

taxa_long$study_id <- as.factor(taxa_long$study_id)

# Paso 7: Crear el barplot
# Visualizar composición de taxonomía por individuo
p <- ggplot(taxa_long, aes(x = study_id, y = Abundance, fill = Taxa)) +
  geom_bar(stat = "identity", position = "stack") +  # Barras apiladas
  scale_fill_manual(values = assigned_colors) +  # Colores personalizados
  theme_minimal() +  # Estilo limpio
  labs(
    title = "Genus-Level Taxonomy Composition by Individual",
    x = "Individual (study_id)",
    y = "Relative Abundance (%)",
    fill = "Taxa"
  ) +
  theme(axis.text.x = element_text(angle = 45, hjust = 1))+
  facet_wrap(~sg, scales = "free") 

# Mostrar el gráfico
print(p)

```

# Alpha div
Descomentar paletta de colores segun el variable a correr
```{r}

phy <- readRDS("/Users/danielavargasrobles/Dropbox (UMass Medical School)/Ana_projects/2_PREECLAMPSIA/WGS/obj/phy_mtph_gtdb.rds")
#extract metadata from phyloseq object


met <- data.frame(sample_data(phy))
met$sha
table(met$study_group)
met$study_group
shapiro.test(met$sha)


# Aplicar Box-Cox a la columna 'shannon'
boxcox_shannon <- boxcox(met$sha ~ 1, plotit = FALSE)
lambda_shannon <- boxcox_shannon$x[which.max(boxcox_shannon$y)]
met$shannon_boxcox <- (met$sha ^ lambda_shannon - 1) / lambda_shannon

shapiro.test(met$shannon_boxcox)

# Aplicar Box-Cox a la columna 'simp'


# Función para crear el gráfico y guardar los resultados
generar_grafico <- function(variable_interes) {
  # Filtrar los datos
  met0 <- met %>%
    dplyr::select(study_id, obs, shannon_boxcox, simp, bmi, !!sym(variable_interes), antibiotics_during_pregnancy, ethnicity) %>%
    drop_na()
  
  # Crear fórmulas dinámicas
  formula_sha <- reformulate(c(variable_interes,  "bmi", "antibiotics_during_pregnancy","ethnicity"), response = "shannon_boxcox")
  formula_obs <- reformulate(c(variable_interes,  "bmi",  "antibiotics_during_pregnancy","ethnicity"), response = "obs")
  formula_simp <- reformulate(c(variable_interes,  "bmi", "antibiotics_during_pregnancy","ethnicity"), response = "simp")
  
  # Ajustar los modelos
  mod_sha <- lm(formula_sha, data = met0)
  mod_obs <- lm(formula_obs, data = met0)
  mod_simp <- lm(formula_simp, data = met0)
  
  # Verificar la normalidad de los residuos (opcional)
  print(shapiro.test(mod_sha$residuals))
  print(shapiro.test(mod_obs$residuals))
  print(shapiro.test(mod_simp$residuals))
  
  # Elegir el mejor modelo ajustado usando stepwise
  mod_best_sha <- step(mod_sha)
  mod_best_obs <- step(mod_obs)
  mod_best_simp <- step(mod_simp)
  
  # Nombrar el mejor modelo ajustado
  best_sha <- summary(mod_best_sha)
  best_obs <- summary(mod_best_obs)
  best_simp <- summary(mod_best_simp)
  
  # Imprimir los resúmenes de los mejores modelos ajustados
  print(best_sha)
  print(best_obs)
  print(best_simp)
  
  # Crear la paleta de colores
  palette <- c("PE" = "#ff6347", "Control" = "#5a9bd4")
  #palette <- c("Yes" = "red", "No" = "orange")
  #palette <- c("Yes" = "red", "No" = "orange", "control"="#5a9bd4")
  #palette <- c("Cesarean Delivery" = "orange", "Vaginal Delivery" = "blue")
  
  
  palette_colors <- scale_fill_manual(values = palette, name = variable_interes)
  
  # Convertir los datos a formato largo
  met_long <- tidyr::gather(met0, key = "measure", value = "value", shannon_boxcox, simp, obs)
  
  # Crear el gráfico usando `aes()` con evaluación tidy
  p1 <- ggplot(met_long, aes(x = !!sym(variable_interes), y = value, fill = !!sym(variable_interes))) + 
    geom_boxplot(outlier.shape = NA) +  
    geom_jitter(position = position_jitter(width = 0), size = 3, alpha = 0.6) + 
    facet_wrap(~measure, scales = "free_y") + 
    labs(title = variable_interes, 
         x = variable_interes, 
         y = "Vaginal Alpha Diversity") + 
    palette_colors + 
    theme_prism(base_size = 16) + 
    theme(axis.text.x = element_text(size = 14), 
          axis.text.y = element_text(size = 14), 
          axis.title.x = element_text(size = 16),
          axis.title.y = element_text(size = 16),
          plot.title = element_text(size = 18),
          strip.text = element_text(size = 16),
          legend.title = element_text(size = 16),
          legend.text = element_text(size = 14))
  
  # Crear carpeta con la fecha actual
  fecha_actual <- Sys.Date()
  dir.create(paste0("results/alpha/", as.character(fecha_actual)), recursive = TRUE)
  
  # Guardar el gráfico en PDF
  ggsave(paste0("results/alpha/", as.character(fecha_actual), "/alpha_vag_plot_", variable_interes, ".pdf"), plot = p1, width = 10, height = 5.5)
  
  # Guardar los resúmenes de los mejores modelos ajustados en archivos de texto
  capture.output(best_sha, file = paste0("results/alpha/", as.character(fecha_actual), "/best_model_shannon_", variable_interes, ".txt"))
  capture.output(best_obs, file = paste0("results/alpha/", as.character(fecha_actual), "/best_model_observed_", variable_interes, ".txt"))
  capture.output(best_simp, file = paste0("results/alpha/", as.character(fecha_actual), "/best_model_simpson_", variable_interes, ".txt"))
}

# Llamar a la función para generar el gráfico y ajustar los modelos
#generar_grafico("study_group")
#generar_grafico("sg")
generar_grafico("severe")
#generar_grafico("severe_3cat")

```
# Alpha stool Blood Pressure 

```{r setup, include=FALSE}
# --- 1. Leer objeto phyloseq ---
phy <- readRDS("/Users/danielavargasrobles/Dropbox (UMass Medical School)/Ana_projects/2_PREECLAMPSIA/WGS/obj/phy_mtph_gtdb.rds")

# --- 2. Preparar metadata ---
met <- data.frame(sample_data(phy))
met$study_id <- rownames(met)
shapiro.test(met$obs)

# --- 3. Transformación Box-Cox de sha ---
boxcox_sha <- boxcox(met$sha ~ 1, plotit = FALSE)
lambda_sha <- boxcox_sha$x[which.max(boxcox_sha$y)]
met$sha_boxcox <- (met$sha ^ lambda_sha - 1) / lambda_sha

# --- 4. Función para análisis continuo ---
generar_grafico_continuo <- function(variable_interes) {
  met1 <- met %>%
    dplyr::select(study_id, obs, sha_boxcox, simp,
                  bmi, !!sym(variable_interes),
                  antibiotics_during_pregnancy, ethnicity, study_group) %>%
    drop_na()

  if (nrow(met1) < 5) {
    message(paste("⚠️ Too few samples for", variable_interes, "- skipping"))
    return(NULL)
  }

  formula_sha <- reformulate(c(variable_interes, "bmi", "antibiotics_during_pregnancy", "ethnicity"), response = "sha_boxcox")
  formula_obs <- reformulate(c(variable_interes, "bmi", "antibiotics_during_pregnancy", "ethnicity"), response = "log(obs)")
  formula_simp <- reformulate(c(variable_interes, "bmi", "antibiotics_during_pregnancy", "ethnicity"), response = "simp")

  best_sha <- step(lm(formula_sha, data = met1), trace = 0)
  best_obs <- step(lm(formula_obs, data = met1), trace = 0)
  best_simp <- step(lm(formula_simp, data = met1), trace = 0)

  extract_model_table <- function(model, diversity_metric) {
    coefs_df <- as.data.frame(summary(model)$coefficients)
    coefs_df$Model_Term <- rownames(coefs_df)
    coefs_df <- coefs_df[coefs_df$Model_Term != "(Intercept)", ]
    if (nrow(coefs_df) == 0) return(NULL)

    coefs_df$`Body Site` <- "Stool"
    coefs_df$`Diversity Metric` <- diversity_metric
    coefs_df$`Population Subset` <- "All Subjects"
    coefs_df$`Analysis Focus` <- variable_interes
    coefs_df <- coefs_df %>%
      dplyr::select(`Body Site`, `Diversity Metric`, `Population Subset`, `Analysis Focus`,
                    Model_Term, Estimate = Estimate, `Std. Error` = `Std. Error`,
                    `t value` = `t value`, `p-value` = `Pr(>|t|)`)
    return(coefs_df)
  }

  table_sha <- extract_model_table(best_sha, "sha")
  table_obs <- extract_model_table(best_obs, "obs")
  table_simp <- extract_model_table(best_simp, "simp")

  result_tables <- list(table_sha, table_obs, table_simp)
  result_tables <- result_tables[!sapply(result_tables, is.null)]

  if (length(result_tables) == 0) {
    message(paste("⚠️ No valid model terms for", variable_interes, "- skipping"))
    return(NULL)
  }

  results_df <- bind_rows(result_tables)

  results_df$`p-value` <- ifelse(as.numeric(gsub("\\*", "", results_df$`p-value`)) < 0.05,
                                 paste0(formatC(as.numeric(gsub("\\*", "", results_df$`p-value`)), format = "f", digits = 4), "*"),
                                 formatC(as.numeric(gsub("\\*", "", results_df$`p-value`)), format = "f", digits = 4))

  # --- Guardar resultados ---
  fecha_actual <- Sys.Date()
 dir_path <- file.path("..", "results", "alpha", as.character(fecha_actual), "stool", "All_Subjects")
  dir.create(dir_path, recursive = TRUE, showWarnings = FALSE)

  write.csv(results_df,
            file = file.path(dir_path, paste0("alpha_model_results_", variable_interes, ".csv")),
            row.names = FALSE)

  # --- Visualización ---
  met1$study_group <- met$study_group[match(met1$study_id, met$study_id)]
  met_long <- tidyr::gather(met1, key = "measure", value = "value", sha_boxcox, simp, obs)

  palette <- c("PE" = "#ff6347", "Control" = "#5a9bd4")

  p1 <- ggplot(met_long, aes_string(x = variable_interes, y = "value", color = "study_group")) +
    geom_point(size = 3, alpha = 0.9) +
    geom_smooth(method = "lm", se = TRUE, color = "black") +
    facet_wrap(~measure, scales = "free_y") +
    labs(title = variable_interes,
         x = variable_interes,
         y = "Stool Alpha Diversity",
         color = "Study Group") +
    scale_color_manual(values = palette) +
    theme_prism(base_size = 16) +
    theme(axis.text.x = element_text(size = 14),
          axis.text.y = element_text(size = 14),
          axis.title.x = element_text(size = 16),
          axis.title.y = element_text(size = 16),
          plot.title = element_text(size = 18),
          strip.text = element_text(size = 16),
          legend.title = element_text(size = 16),
          legend.text = element_text(size = 14))

  ggsave(file.path(dir_path, paste0("alpha_stool_plot_", variable_interes, ".pdf")),
         plot = p1, width = 10, height = 5.5)
}

# --- Ejecutar ---
generar_grafico_continuo("ppsystolic")
generar_grafico_continuo("ppdiastolic")



```
# Alpha stool blood pressure solo para simpson RLM


```{r setup, include=FALSE}
# --- 1. Leer objeto phyloseq ---
phy <- readRDS("/Users/danielavargasrobles/Dropbox (UMass Medical School)/Ana_projects/2_PREECLAMPSIA/WGS/obj/phy_mtph_gtdb.rds")

# --- 2. Preparar metadata ---
met <- data.frame(sample_data(phy))
met$study_id <- rownames(met)

# --- Función para análisis rlm de simpson ---
generar_rlm_simpson <- function(phy_object, variable_interes, site_label = "oral", subset_name = "All_Subjects") {
  
  met <- data.frame(sample_data(phy_object))
  met$study_id <- rownames(met)

  # Verificar que exista la variable de interés
  if (!variable_interes %in% colnames(met)) {
    stop(paste("Variable", variable_interes, "not found in metadata"))
  }

  # Filtrar NAs
  met1 <- met %>%
    dplyr::select(simp, !!sym(variable_interes), bmi, antibiotics_during_pregnancy, ethnicity, study_group) %>%
    drop_na()

  if (nrow(met1) < 5) {
    message(paste("⚠️ Too few samples for", variable_interes, "- skipping"))
    return(NULL)
  }

  # Crear fórmula y correr modelo
  formula_simp <- as.formula(paste("simp ~", variable_interes, " + antibiotics_during_pregnancy + ethnicity"))
  model <- rlm(formula_simp, data = met1)

  # Calcular p-valores manualmente
  t_vals <- summary(model)$coefficients[, "t value"]
  df <- length(model$residuals) - length(model$coefficients)
  p_vals <- 2 * (1 - pt(abs(t_vals), df = df))

  results_df <- data.frame(
    `Body Site` = site_label,
    `Diversity Metric` = "Simp",
    `Population Subset` = subset_name,
    `Analysis Focus` = variable_interes,
    Model_Term = rownames(summary(model)$coefficients),
    Estimate = model$coefficients,
    `Std. Error` = summary(model)$coefficients[, "Std. Error"],
    `t value` = t_vals,
    `p-value` = ifelse(p_vals < 0.05,
                       paste0(formatC(p_vals, format = "f", digits = 4), "*"),
                       formatC(p_vals, format = "f", digits = 4))
  )

  # --- Guardar ---
  fecha_actual <- Sys.Date()
  dir_path <- file.path("..","results", "alpha", as.character(fecha_actual), site_label, subset_name)
  dir.create(dir_path, recursive = TRUE, showWarnings = FALSE)

  write.csv(results_df,
            file = file.path(dir_path, paste0("rlm_simpson_", variable_interes, ".csv")),
            row.names = FALSE)

  return(results_df)
}


generar_rlm_simpson(phy_object = phy, variable_interes = "ppsystolic", site_label = "stool")
generar_rlm_simpson(phy_object = phy, variable_interes = "ppdiastolic", site_label = "stool")


```

# Alpha stool by ethnicity blood pressure
```{r}
# --- 1. Leer objeto phyloseq ---
phy <- readRDS("/Users/danielavargasrobles/Dropbox (UMass Medical School)/Ana_projects/2_PREECLAMPSIA/WGS/obj/phy_mtph_gtdb.rds")

# --- 2. Preparar metadata con transformación ---
met <- data.frame(sample_data(phy))
met$study_id <- rownames(met)
met$obs
# Calcular sha_boxcox
boxcox_sha <- boxcox(met$sha ~ 1, plotit = FALSE)
lambda_sha <- boxcox_sha$x[which.max(boxcox_sha$y)]
met$sha_boxcox <- (met$sha ^ lambda_sha - 1) / lambda_sha


# --- 3. Subgrupos por etnicidad ---
met_white <- met %>%
  filter(race == "White/Caucasian", ethnicity == "Not Hispanic/Latina")

met_hispanic <- met %>%
  filter(ethnicity == "Hispanic/Latina")

# --- 4. Función para análisis continuo (sin ethnicity como covariable) ---
generar_grafico_continuo <- function(variable_interes, met_sub, subset_name = "All_Subjects") {
  met1 <- met_sub %>%
    dplyr::select(all_of(c("study_id", "obs", "sha_boxcox", "simp",
                           "bmi", variable_interes,
                           "antibiotics_during_pregnancy", "study_group"))) %>%
    drop_na()

  if (nrow(met1) < 5) {
    message(paste("⚠️ Too few samples for", variable_interes, "in", subset_name, "- skipping"))
    return(NULL)
  }

  formula_sha <- reformulate(c(variable_interes, "bmi", "antibiotics_during_pregnancy"), response = "sha_boxcox")
  formula_obs <- reformulate(c(variable_interes, "bmi", "antibiotics_during_pregnancy"), response = "log(obs)")
  formula_simp <- reformulate(c(variable_interes, "bmi", "antibiotics_during_pregnancy"), response = "simp")

  best_sha <- step(lm(formula_sha, data = met1), trace = 0)
  best_obs <- step(lm(formula_obs, data = met1), trace = 0)
  best_simp <- step(lm(formula_simp, data = met1), trace = 0)

  extract_model_table <- function(model, diversity_metric) {
    coefs_df <- as.data.frame(summary(model)$coefficients)
    coefs_df$Model_Term <- rownames(coefs_df)
    coefs_df <- coefs_df[coefs_df$Model_Term != "(Intercept)", ]
    if (nrow(coefs_df) == 0) return(NULL)

    coefs_df$`Body Site` <- "Stool"
    coefs_df$`Diversity Metric` <- diversity_metric
    coefs_df$`Population Subset` <- subset_name
    coefs_df$`Analysis Focus` <- variable_interes
    coefs_df <- coefs_df %>%
      dplyr::select(`Body Site`, `Diversity Metric`, `Population Subset`, `Analysis Focus`,
                    Model_Term, Estimate = Estimate, `Std. Error` = `Std. Error`,
                    `t value` = `t value`, `p-value` = `Pr(>|t|)`)
    return(coefs_df)
  }

  table_sha <- extract_model_table(best_sha, "sha")
  table_obs <- extract_model_table(best_obs, "obs")
  table_simp <- extract_model_table(best_simp, "simp")

  result_tables <- list(table_sha, table_obs, table_simp)
  result_tables <- result_tables[!sapply(result_tables, is.null)]

  if (length(result_tables) == 0) {
    message(paste("⚠️ No valid model terms for", variable_interes, "in", subset_name, "- skipping"))
    return(NULL)
  }

  results_df <- bind_rows(result_tables)

  results_df$`p-value` <- ifelse(as.numeric(gsub("\\*", "", results_df$`p-value`)) < 0.05,
                                 paste0(formatC(as.numeric(gsub("\\*", "", results_df$`p-value`)), format = "f", digits = 4), "*"),
                                 formatC(as.numeric(gsub("\\*", "", results_df$`p-value`)), format = "f", digits = 4))

  # --- Guardar resultados ---
  fecha_actual <- Sys.Date()
  dir_path <- file.path("..", "results", "alpha", as.character(fecha_actual), "stool", subset_name)
  dir.create(dir_path, recursive = TRUE, showWarnings = FALSE)

  write.csv(results_df,
            file = file.path(dir_path, paste0("alpha_model_results_", variable_interes, ".csv")),
            row.names = FALSE)

  # --- Visualización ---
  met1$study_group <- met_sub$study_group[match(met1$study_id, met_sub$study_id)]
  met_long <- tidyr::gather(met1, key = "measure", value = "value", sha_boxcox, simp, obs)

  palette <- c("PE" = "#ff6347", "Control" = "#5a9bd4")

  p1 <- ggplot(met_long, aes_string(x = variable_interes, y = "value", color = "study_group")) +
    geom_point(size = 3, alpha = 0.9) +
    geom_smooth(method = "lm", se = TRUE, color = "black") +
    facet_wrap(~measure, scales = "free_y") +
    labs(title = variable_interes,
         x = variable_interes,
         y = "Stool Alpha Diversity",
         color = "Study Group") +
    scale_color_manual(values = palette) +
    theme_prism(base_size = 16) +
    theme(axis.text.x = element_text(size = 14),
          axis.text.y = element_text(size = 14),
          axis.title.x = element_text(size = 16),
          axis.title.y = element_text(size = 16),
          plot.title = element_text(size = 18),
          strip.text = element_text(size = 16),
          legend.title = element_text(size = 16),
          legend.text = element_text(size = 14))

  ggsave(file.path(dir_path, paste0("alpha_stool_plot_", variable_interes, ".pdf")),
         plot = p1, width = 10, height = 5.5)
}

# --- 5. Ejecutar ---
vars <- c("ppsystolic", "ppdiastolic")

for (v in vars) {
  generar_grafico_continuo(v, met_white, "White")
  generar_grafico_continuo(v, met_hispanic, "Hispanic")
}


```


# Alpha HISPANICS and WHITES
Since Whites have a not notmal distribution, the boxcoc transformation is only applied to them
```{r}
library("MASS")
phy <- readRDS("/Users/danielavargasrobles/Dropbox (UMass Medical School)/Ana_projects/2_PREECLAMPSIA/WGS/obj/phy_mtph_gtdb.rds")
# #extraer metadata
# met <- data.frame(sample_data(phy))
# met1=subset(met, ethnicity=="Hispanic/Latina")
# met1=subset(met, race == "White/Caucasian" & ethnicity == "Not Hispanic/Latina")


# Define groups
groups <- list(
  "Hispanic_Latina" = subset_samples(phy, ethnicity == "Hispanic/Latina"),
  "White_Not_Hispanic" = subset_samples(phy, race == "White/Caucasian" & ethnicity == "Not Hispanic/Latina")
)

# Función para generar gráficos y modelos por grupo
generar_grafico_por_grupo <- function(group_name, phy_group, variable_interes) {
  met <- data.frame(sample_data(phy_group))

  # Aplicar Box-Cox solo para White_Not_Hispanic
  if (group_name == "White_Not_Hispanic") {
    boxcox_shannon <- boxcox(met$sha ~ 1, plotit = FALSE)
    lambda_shannon <- boxcox_shannon$x[which.max(boxcox_shannon$y)]
    met$shannon_boxcox <- (met$sha ^ lambda_shannon - 1) / lambda_shannon
  } else {
    met$shannon_boxcox <- met$sha
  }

  # Filtrar los datos
  met0 <- met %>%
    dplyr::select(study_id, obs, shannon_boxcox, simp, bmi, !!sym(variable_interes), antibiotics_during_pregnancy, ethnicity) %>%
    drop_na()

  # Crear fórmulas dinámicas
  formula_sha <- reformulate(c(variable_interes,  "bmi", "antibiotics_during_pregnancy"), response = "shannon_boxcox")
  formula_obs <- reformulate(c(variable_interes,  "bmi",  "antibiotics_during_pregnancy"), response = "obs")
  formula_simp <- reformulate(c(variable_interes,  "bmi", "antibiotics_during_pregnancy"), response = "simp")

  # Ajustar los modelos
  mod_sha <- lm(formula_sha, data = met0)
  mod_obs <- lm(formula_obs, data = met0)
  mod_simp <- lm(formula_simp, data = met0)

  # Elegir el mejor modelo ajustado usando stepwise
  mod_best_sha <- step(mod_sha)
  mod_best_obs <- step(mod_obs)
  mod_best_simp <- step(mod_simp)

  # Nombrar el mejor modelo ajustado
  best_sha <- summary(mod_best_sha)
  best_obs <- summary(mod_best_obs)
  best_simp <- summary(mod_best_simp)

  # Crear la paleta de colores
  palette <- c("PE" = "#ff6347", "Control" = "#5a9bd4")
  palette_colors <- scale_fill_manual(values = palette, name = variable_interes)

  # Convertir los datos a formato largo
  met_long <- tidyr::gather(met0, key = "measure", value = "value", shannon_boxcox, simp, obs)

  # Crear el gráfico
  p1 <- ggplot(met_long, aes(x = !!sym(variable_interes), y = value, fill = !!sym(variable_interes))) + 
    geom_boxplot(outlier.shape = NA) +  
    geom_jitter(position = position_jitter(width = 0), size = 3, alpha = 0.6) + 
    facet_wrap(~measure, scales = "free_y") + 
    labs(title = paste(group_name, "-", variable_interes), 
         x = variable_interes, 
         y = "Vaginal Alpha Diversity") + 
    palette_colors + 
    theme_prism(base_size = 16) + 
    theme(axis.text.x = element_text(size = 14), 
          axis.text.y = element_text(size = 14), 
          axis.title.x = element_text(size = 16),
          axis.title.y = element_text(size = 16),
          plot.title = element_text(size = 18),
          strip.text = element_text(size = 16),
          legend.title = element_text(size = 16),
          legend.text = element_text(size = 14))

  # Crear carpeta con la fecha actual
  fecha_actual <- Sys.Date()
  dir.create(paste0("results/alpha/", as.character(fecha_actual), "/", group_name), recursive = TRUE)

  # Guardar el gráfico en PDF
  ggsave(paste0("results/alpha/", as.character(fecha_actual), "/", group_name, "/alpha_vag_plot_", variable_interes, ".pdf"), plot = p1, width = 10, height = 5.5)

  # Guardar los resúmenes de los mejores modelos ajustados en archivos de texto
  capture.output(best_sha, file = paste0("results/alpha/", as.character(fecha_actual), "/", group_name, "/best_model_shannon_", variable_interes, ".txt"))
  capture.output(best_obs, file = paste0("results/alpha/", as.character(fecha_actual), "/", group_name, "/best_model_observed_", variable_interes, ".txt"))
  capture.output(best_simp, file = paste0("results/alpha/", as.character(fecha_actual), "/", group_name, "/best_model_simpson_", variable_interes, ".txt"))
}

# Iterar sobre cada grupo
target_vars <- c("study_group", "severe")
for (group in names(groups)) {
  for (var in target_vars) {
    generar_grafico_por_grupo(group, groups[[group]], var)
  }
}


```


# Phyloseq Beta Aitchison

```{r}
#load phyloseq object
phy <- readRDS("/Users/danielavargasrobles/Dropbox (UMass Medical School)/Ana_projects/2_PREECLAMPSIA/WGS/obj/phy_mtph_gtdb.rds")


#extract metadata from phyloseq object
met_phy <- data.frame(sample_data(phy))
met_phy$sg <- met_phy$study_group
met_phy$study_id
#remover las filas de NA solo de antibiotics_during_pregnancy
met_phy <- met_phy %>%
  filter(!is.na(antibiotics_during_pregnancy))
dim(met_phy)

# set study_id como rownames(met_phy)
rownames(met_phy) <- met_phy$study_id

phy <- prune_samples(sample_names(phy) %in% rownames(met_phy), phy)

# Asegúrate de que la tabla OTU contiene solo valores positivos
OTU_table <- transform_sample_counts(phy, function(x) x + 1) # Añadir pseudo-count

# Extraer la matriz OTU del objeto phyloseq
OTU_matrix <- otu_table(OTU_table)

# Realizar la transformación clr (centered log-ratio)
clr_transformed <- clr(as.matrix(OTU_matrix))


# Crear un nuevo objeto phyloseq con la transformación clr
phy_clr <- phyloseq(otu_table(clr_transformed, taxa_are_rows=TRUE),
                    tax_table(phy), 
                    sample_data(met_phy))

# Calcular la distancia Aitchison utilizando la distancia euclidiana
aitch_dist <- phyloseq::distance(phy_clr, method = "euclidean")

form_mod3=formula(paste0("aitch_dist~sg+ bmi+
                          antibiotics_during_pregnancy + ethnicity"))

set.seed(711)
mod_adonis3 <- vegan::adonis2(form_mod3, data = met_phy, permutations = 999, by = "margin")

print(mod_adonis3)

# Obtener la fecha de hoy en formato YYYYMMDD
fecha_hoy <- format(Sys.Date(), "%Y-%m-%d")

# Crear una carpeta con la fecha de hoy dentro de results/beta/
#dir.create(file.path("results/beta", fecha_hoy), showWarnings = FALSE, recursive = TRUE)
dir.create(file.path("results/beta_phylo", fecha_hoy), showWarnings = FALSE, recursive = TRUE) 

# Definir la ruta completa del archivo CSV con la fecha incluida para guardar el modelo
#output_csv <- file.path("results/beta", fecha_hoy, paste0("adonis_IBD_Meds.csv"))
#output_csv <- file.path("WGS/results/beta_phylo", fecha_hoy, paste0("ait.csv"))
output_csv <- file.path("results/beta_phylo", fecha_hoy, paste0("ait_filter_ab0.01%_prev2samples.csv"))
# Convertir el resultado del modelo a data.frame y guardarlo como CSV
write.csv(as.data.frame(mod_adonis3), file = output_csv, row.names = TRUE)

# Mostrar el resultado del modelo
print(mod_adonis3)
pval_consensus=mod_adonis3$`Pr(>F)`[1]

# Realizar PCoA (MDS) con las distancias Aitchison
set.seed(711)
mds_result <- cmdscale(aitch_dist, eig = TRUE, k = 2)  # `k` es el número de dimensiones

# Convertir los resultados de MDS a un dataframe
mds_df <- as.data.frame(mds_result$points)
colnames(mds_df) <- c("MDS1", "MDS2")
# Agregar IDs de las muestras al dataframe
mds_df$study_id <- rownames(mds_df)

# Combinar las coordenadas MDS con los metadatos
merged_data_mds <- merge(met_phy, mds_df, by = "study_id")

# Calcular p-value y R2 del modelo Adonis
pval <- round(mod_adonis3$`Pr(>F)`[1], 3)
r2 <- round(mod_adonis3$R2[1] * 100, 1)

# Crear el gráfico
p <- ggplot(merged_data_mds, aes(x = MDS1, y = MDS2, color = sg)) +
  geom_point(size = 5, alpha = 1) +
  stat_ellipse(type = "norm", level = 0.95) +  # Agregar elipses de confianza
  geom_point(color = "black", size = 5, shape = 1, stroke = 0.25) +
  theme_bw() +
  theme(
    axis.text.x = element_text(angle = 90, hjust = 1), 
    axis.text = element_text(size = 12),
    legend.text = element_text(size = 12),
    strip.text.x = element_text(size = 12)
  ) +
  scale_color_manual(values = c("#ff6347", "#5a9bd4")) +  # Colores personalizados
  ggtitle("PCoA-Aitchison distances for stool samples")

# Agregar p-value y R2 al gráfico
p <- p + annotate(
  "text",
  x = Inf, y = Inf,
  label = paste("p-value =", pval, "\nR2 =", r2, "%"),
  hjust = 1.1, vjust = 1.1,
  size = 3.5, color = "red"
)

# Ajustar tamaño del gráfico
options(repr.plot.width = 6, repr.plot.height = 6, repr.plot.res = 200)

# Imprimir el gráfico
print(p)

```

# Aitchison Hispanics and whites
se corre una vez y se genera todo lo necesario para cada una de las ethnias
```{r}
# Cargar objeto phyloseq
phy <- readRDS("/Users/danielavargasrobles/Dropbox (UMass Medical School)/Ana_projects/2_PREECLAMPSIA/WGS/obj/phy_mtph_gtdb.rds")

# Definir los grupos
ethnic_groups <- list(
  "Hispanic_Latina" = subset_samples(phy, ethnicity == "Hispanic/Latina"),
  "White_Not_Hispanic" = subset_samples(phy, race == "White/Caucasian" & ethnicity == "Not Hispanic/Latina")
)

# Definir las variables principales para el análisis
main_vars <- c("study_group", "severe")

# Iterar sobre cada grupo y cada variable principal
for (group in names(ethnic_groups)) {
  phy_group <- ethnic_groups[[group]]

  for (main_var in main_vars) {
    # Extraer metadatos
    met_phy <- data.frame(sample_data(phy_group))
    met_phy$sg <- met_phy$study_group

    # Filtrar NAs en antibiotics_during_pregnancy y en la variable principal si es "severe"
    met_phy <- met_phy %>% filter(!is.na(antibiotics_during_pregnancy))
    if (main_var == "severe") {
      met_phy <- met_phy %>% filter(!is.na(severe))
    }

    # Verificar si la variable tiene al menos dos niveles
    if (length(unique(met_phy[[main_var]])) < 2) {
      message(paste("Saltando análisis para", group, "con la variable", main_var, ": menos de dos niveles."))
      next
    }

    # Alinear muestras
    rownames(met_phy) <- met_phy$study_id
    phy_group <- prune_samples(sample_names(phy_group) %in% rownames(met_phy), phy_group)

    # Asegurar que la tabla OTU contiene solo valores positivos
    OTU_table <- transform_sample_counts(phy_group, function(x) x + 1)

    # Transformación CLR
    clr_transformed <- clr(as.matrix(otu_table(OTU_table)))

    # Nuevo objeto phyloseq con la transformación CLR
    phy_clr <- phyloseq(otu_table(clr_transformed, taxa_are_rows = TRUE),
                        tax_table(phy_group), 
                        sample_data(met_phy))

    # Distancia Aitchison
    aitch_dist <- phyloseq::distance(phy_clr, method = "euclidean")

    # Modelo Adonis
    form_mod3 <- formula(paste0("aitch_dist ~ ", main_var, " + bmi + antibiotics_during_pregnancy "))
    set.seed(711)
    mod_adonis3 <- vegan::adonis2(form_mod3, data = met_phy, permutations = 999, by = "margin")

    # Guardar resultados
    fecha_hoy <- format(Sys.Date(), "%Y-%m-%d")
    output_dir <- file.path("results/beta_phylo", fecha_hoy, group, main_var)
    dir.create(output_dir, showWarnings = FALSE, recursive = TRUE)

    output_csv <- file.path(output_dir, paste0("adonis_aitchison", main_var, ".csv"))
    write.csv(as.data.frame(mod_adonis3), file = output_csv, row.names = TRUE)

    # PCoA (MDS)
    set.seed(711)
    mds_result <- cmdscale(aitch_dist, eig = TRUE, k = 2)
    mds_df <- as.data.frame(mds_result$points)
    colnames(mds_df) <- c("MDS1", "MDS2")
    mds_df$study_id <- rownames(mds_df)

    merged_data_mds <- merge(met_phy, mds_df, by = "study_id")

    pval <- round(mod_adonis3$`Pr(>F)`[1], 3)
    r2 <- round(mod_adonis3$R2[1] * 100, 1)

    # Gráfico
    p <- ggplot(merged_data_mds, aes(x = MDS1, y = MDS2, color = get(main_var))) +
      geom_point(size = 5, alpha = 1) +
      stat_ellipse(type = "norm", level = 0.95) +
      geom_point(color = "black", size = 5, shape = 1, stroke = 0.25) +
      theme_bw() +
      theme(axis.text.x = element_text(angle = 90, hjust = 1), 
            axis.text = element_text(size = 12),
            legend.text = element_text(size = 12),
            strip.text.x = element_text(size = 12)) +
      scale_color_manual(values = c("#ff6347", "#5a9bd4")) +
      ggtitle(paste("PCoA-Aitchison distances for", group, "samples (", main_var, ")")) +
      annotate("text", x = Inf, y = Inf,
               label = paste("p-value =", pval, "\nR2 =", r2, "%"),
               hjust = 1.1, vjust = 1.1, size = 3.5, color = "red")

    # Guardar gráfico
    ggsave(filename = file.path(output_dir, paste0("PCoA_plot_aitchison", group, "_", main_var, ".pdf")), plot = p, width = 6, height = 6, dpi = 300)

    # Imprimir resultados
    print(mod_adonis3)
  }
}


```


# Phyloseq Beta Bray
the result with this filter (ab0.01%_prev2samples) or wo is almost exactly the same
```{r}
# Load phyloseq object
phy <- readRDS("/Users/danielavargasrobles/Dropbox (UMass Medical School)/Ana_projects/2_PREECLAMPSIA/WGS/obj/phy_mtph_gtdb.rds")

# Extract metadata from phyloseq object
met_phy <- data.frame(sample_data(phy))
met_phy$sg <- met_phy$study_group
met_phy$study_id

# Remover las filas de NA solo de antibiotics_during_pregnancy
met_phy <- met_phy %>%
  filter(!is.na(antibiotics_during_pregnancy))
dim(met_phy)

# Set study_id como rownames(met_phy)
rownames(met_phy) <- met_phy$study_id

# Prune phyloseq object to include only samples present in metadata
phy <- prune_samples(sample_names(phy) %in% rownames(met_phy), phy)

# Calcular la distancia Bray-Curtis directamente desde el objeto phyloseq
bray_dist <- phyloseq::distance(phy, method = "bray")

# Crear la fórmula del modelo
form_mod3 <- formula(paste0("bray_dist ~ sg + bmi + antibiotics_during_pregnancy + ethnicity"))
# Ejecutar Adonis con Bray-Curtis
set.seed(711)
mod_adonis3 <- vegan::adonis2(form_mod3, data = met_phy, permutations = 999, by = "margin")

# Mostrar los resultados del modelo
print(mod_adonis3)

# Obtener la fecha de hoy en formato YYYY-MM-DD
fecha_hoy <- format(Sys.Date(), "%Y-%m-%d")

# Crear una carpeta con la fecha de hoy dentro de results/beta/
dir.create(file.path("results/beta_phylo", fecha_hoy), showWarnings = FALSE, recursive = TRUE) 

# Definir la ruta completa del archivo CSV con la fecha incluida para guardar el modelo
output_csv <- file.path("results/beta_phylo", fecha_hoy, paste0("bray_filter_ab0.01%_prev2samples.csv"))
# Convertir el resultado del modelo a data.frame y guardarlo como CSV
write.csv(as.data.frame(mod_adonis3), file = output_csv, row.names = TRUE)

# Mostrar el resultado del modelo
print(mod_adonis3)

# Extraer el p-valor del primer término
pval_consensus <- mod_adonis3$`Pr(>F)`[1]
print(paste("P-value for consensus:", pval_consensus))

```

##BETA dispersions study_group
funciona pero no guarda el uotput de texto
```{r}


phy <- readRDS("/Users/danielavargasrobles/Dropbox (UMass Medical School)/Ana_projects/2_PREECLAMPSIA/WGS/obj/phy_mtph_gtdb.rds")

group= "study_group"
palette <- c("PE" = "#ff6347", "Control" = "#5a9bd4")

bs="stool"

# 2. Elegir metrica de distancia
#DISTANCE
dist_metrics = c("bray")
metric_names = c("bray")

# 
# dist_metrics = c("jaccard")
# metric_names = c("jaccard")
#remove from the phy the samples study_id!=401 para oral
phy <- prune_taxa(taxa_sums(phy) > 0, phy)
# 4. Filtrat metadata
met <- as(sample_data(phy), "data.frame")
met1 <- met %>%
    dplyr::select( bmi, 
                   #severe_3cat,
                   #severe,
                   study_group, 
                   antibiotics_during_pregnancy, ethnicity) 
# Crear una carpeta con la fecha actual para guardar los resultados
today <- format(Sys.Date(), "%Y-%m-%d")
output_dir <- file.path("results/beta_phylo", today, bs, group)
dir.create(output_dir, showWarnings = FALSE, recursive = TRUE)

# Comenzar el bucle sobre las métricas de distancia
for (i in 1:length(dist_metrics)) {
  
  # Determinar si se debe usar binary=TRUE o FALSE para este método de distancia
  binary_flag <- ifelse(dist_metrics[i] == "jaccard", TRUE, FALSE)
  
  # Calcular la distancia
  dist <- phyloseq::distance(phy, method = dist_metrics[i], binary = binary_flag)
  
  # Realizar el análisis de dispersión beta con la distancia seleccionada
  # Asegúrate de que los nombres de las muestras en 'met1' y 'dist' coinciden
  samples_in_both <- intersect(sample_names(phy), rownames(met1))
  
  # Subconjuntar 'dist' y 'met1' para incluir solo las muestras comunes
  dist_sub <- as.dist(as.matrix(dist)[samples_in_both, samples_in_both])
  met1_sub <- met1[samples_in_both, ]
  
  # Convertir 'group' a factor si no lo es
  met1_sub[[group]] <- factor(met1_sub[[group]])
  
  # Verificar que 'group' tenga al menos dos niveles
  if (nlevels(met1_sub[[group]]) < 2) {
    warning(paste("La variable", group, "tiene menos de dos niveles para el método", dist_metrics[i], ". Se omitirá este análisis."))
    next  # Saltar a la siguiente iteración del bucle
  }
  
  # Realizar el análisis de betadisper
  betadisper_model <- betadisper(dist_sub, met1_sub[[group]])
  
  # Extraer distancias de las muestras a sus centroides
  distances_df <- data.frame(Group = met1_sub[[group]], Distances = betadisper_model$distances)
  
  # Crear el gráfico de boxplot usando ggplot2
  p <- ggplot(distances_df, aes(x = Group, y = Distances, fill = Group)) +
    #show dots
    geom_boxplot() +
    geom_jitter(width = 0.2, height = 0, alpha = 0.5) +
    scale_fill_manual(values = palette) +
    theme_bw() +
    labs(title = paste("Beta Dispersion for", metric_names[i], bs),
         x = "Group", y = "Distance to Centroid") +
    theme(legend.position = "none")
  
  # Guardar el gráfico de dispersión beta en un archivo PNG
  ggsave(file.path(output_dir, paste0(dist_metrics[i], "_betadisper_4var.pdf")), plot = p, width = 3.5, height = 4)
  
  # Realizar la prueba de permutación para betadisper
  set.seed(711)
  permutest_betadisper <- permutest(betadisper_model, permutations = 999)
  
  # Mostrar y guardar los resultados del test de permutación
  print(permutest_betadisper)
  write.table(permutest_betadisper$tab, file = file.path(output_dir, paste0(dist_metrics[i], "_betadisper_permutest_", group ,".txt")), sep = "\t", quote = FALSE)
  
}


```
##BETA dispersions severity
funciona pero no guarda el uotput de texto
```{r}


phy <- readRDS("/Users/danielavargasrobles/Dropbox (UMass Medical School)/Ana_projects/2_PREECLAMPSIA/WGS/obj/phy_mtph_gtdb.rds")

#o. Primer filtro
phy= subset_samples(phy, severe_3cat!="control")


 group= "severe"
   palette <- c("No" = "orange", "Yes" = "#CC3300")

bs="stool"

# 2. Elegir metrica de distancia
#DISTANCE
# dist_metrics = c("bray")
# metric_names = c("bray")

# 
dist_metrics = c("jaccard")
metric_names = c("jaccard")
#remove from the phy the samples study_id!=401 para oral
phy <- prune_taxa(taxa_sums(phy) > 0, phy)
# 4. Filtrat metadata
met <- as(sample_data(phy), "data.frame")
met1 <- met %>%
    dplyr::select( bmi, 
                   #severe_3cat,
                   severe,
                   #study_group, 
                   antibiotics_during_pregnancy, ethnicity) 
# Crear una carpeta con la fecha actual para guardar los resultados
today <- format(Sys.Date(), "%Y-%m-%d")
output_dir <- file.path("results/beta_phylo", today, bs, group)
dir.create(output_dir, showWarnings = FALSE, recursive = TRUE)

# Comenzar el bucle sobre las métricas de distancia
for (i in 1:length(dist_metrics)) {
  
  # Determinar si se debe usar binary=TRUE o FALSE para este método de distancia
  binary_flag <- ifelse(dist_metrics[i] == "jaccard", TRUE, FALSE)
  
  # Calcular la distancia
  dist <- phyloseq::distance(phy, method = dist_metrics[i], binary = binary_flag)
  
  # Realizar el análisis de dispersión beta con la distancia seleccionada
  # Asegúrate de que los nombres de las muestras en 'met1' y 'dist' coinciden
  samples_in_both <- intersect(sample_names(phy), rownames(met1))
  
  # Subconjuntar 'dist' y 'met1' para incluir solo las muestras comunes
  dist_sub <- as.dist(as.matrix(dist)[samples_in_both, samples_in_both])
  met1_sub <- met1[samples_in_both, ]
  
  # Convertir 'group' a factor si no lo es
  met1_sub[[group]] <- factor(met1_sub[[group]])
  
  # Verificar que 'group' tenga al menos dos niveles
  if (nlevels(met1_sub[[group]]) < 2) {
    warning(paste("La variable", group, "tiene menos de dos niveles para el método", dist_metrics[i], ". Se omitirá este análisis."))
    next  # Saltar a la siguiente iteración del bucle
  }
  
  # Realizar el análisis de betadisper
  betadisper_model <- betadisper(dist_sub, met1_sub[[group]])
  
  # Extraer distancias de las muestras a sus centroides
  distances_df <- data.frame(Group = met1_sub[[group]], Distances = betadisper_model$distances)
  
  # Crear el gráfico de boxplot usando ggplot2
  p <- ggplot(distances_df, aes(x = Group, y = Distances, fill = Group)) +
    #show dots
    geom_boxplot() +
    geom_jitter(width = 0.2, height = 0, alpha = 0.5) +
    scale_fill_manual(values = palette) +
    theme_bw() +
    labs(title = paste("Beta Dispersion for", metric_names[i], bs),
         x = "Group", y = "Distance to Centroid") +
    theme(legend.position = "none")
  
  # Guardar el gráfico de dispersión beta en un archivo PNG
  ggsave(file.path(output_dir, paste0(dist_metrics[i], "_betadisper_4var.pdf")), plot = p, width = 3.5, height = 4)
  
  # Realizar la prueba de permutación para betadisper
  set.seed(711)
  permutest_betadisper <- permutest(betadisper_model, permutations = 999)
  
  # Mostrar y guardar los resultados del test de permutación
  print(permutest_betadisper)
  write.table(permutest_betadisper$tab, file = file.path(output_dir, paste0(dist_metrics[i], "_betadisper_permutest_", group ,".txt")), sep = "\t", quote = FALSE)
  
}


```
##BETA disphisp or whites Study group
```{r}
phy <- readRDS("/Users/danielavargasrobles/Dropbox (UMass Medical School)/Ana_projects/2_PREECLAMPSIA/WGS/obj/phy_mtph_gtdb.rds")

group <- "study_group"
palette <- c("PE" = "#ff6347", "Control" = "#5a9bd4")
bs <- "stool"
# dist_metrics <- c("bray")
# metric_names <- c("bray")
dist_metrics <- c("jaccard")
metric_names <- c("jaccard")
# Quitar taxones cero
phy <- prune_taxa(taxa_sums(phy) > 0, phy)

# Crear una carpeta con la fecha actual
today <- format(Sys.Date(), "%Y-%m-%d")

# Definir los subconjuntos de etnicidad
ethnic_groups <- list(
  Hispanic = subset_samples(phy, ethnicity == "Hispanic/Latina"),
  White = subset_samples(phy, race == "White/Caucasian" & ethnicity == "Not Hispanic/Latina")
)

# Loop para cada grupo étnico
for (ethnicity_name in names(ethnic_groups)) {
  
  cat("Analizando grupo:", ethnicity_name, "\n")
  
  phy_eth <- ethnic_groups[[ethnicity_name]]
  phy_eth <- prune_taxa(taxa_sums(phy_eth) > 0, phy_eth)
  
  # Metadata
  met <- as(sample_data(phy_eth), "data.frame")
  met1 <- met %>%
    dplyr::select(bmi, study_group, antibiotics_during_pregnancy) 
  
  # Crear carpeta de salida
  output_dir <- file.path("results/beta_phylo", today, bs, group, ethnicity_name)
  dir.create(output_dir, showWarnings = FALSE, recursive = TRUE)
  
  for (i in seq_along(dist_metrics)) {
    
    binary_flag <- ifelse(dist_metrics[i] == "jaccard", TRUE, FALSE)
    
    dist <- phyloseq::distance(phy_eth, method = dist_metrics[i], binary = binary_flag)
    
    samples_in_both <- intersect(sample_names(phy_eth), rownames(met1))
    dist_sub <- as.dist(as.matrix(dist)[samples_in_both, samples_in_both])
    met1_sub <- met1[samples_in_both, ]
    
    met1_sub[[group]] <- factor(met1_sub[[group]])
    
    if (nlevels(met1_sub[[group]]) < 2) {
      warning(paste("La variable", group, "tiene menos de dos niveles para el grupo", ethnicity_name, "y método", dist_metrics[i]))
      next
    }
    
    betadisper_model <- betadisper(dist_sub, met1_sub[[group]])
    distances_df <- data.frame(Group = met1_sub[[group]], Distances = betadisper_model$distances)
    
    p <- ggplot(distances_df, aes(x = Group, y = Distances, fill = Group)) +
      geom_boxplot() +
      geom_jitter(width = 0.2, height = 0, alpha = 0.5) +
      scale_fill_manual(values = palette) +
      theme_bw() +
      labs(title = paste("Beta Dispersion for", metric_names[i], bs, "-", ethnicity_name),
           x = "Group", y = "Distance to Centroid") +
      theme(legend.position = "none")
    
    ggsave(file.path(output_dir, paste0(dist_metrics[i], "_betadisper_4var.pdf")), plot = p, width = 3.5, height = 4)
    
    set.seed(711)
    permutest_betadisper <- permutest(betadisper_model, permutations = 999)
    
    print(permutest_betadisper)
    write.table(permutest_betadisper$tab, file = file.path(output_dir, paste0(dist_metrics[i], "_betadisper_permutest_", group, ".txt")), sep = "\t", quote = FALSE)
  }
}

```
##BETA disp or whites severity
```{r}
phy <- readRDS("/Users/danielavargasrobles/Dropbox (UMass Medical School)/Ana_projects/2_PREECLAMPSIA/WGS/obj/phy_mtph_gtdb.rds")

phy= subset_samples(phy, severe_3cat!="control")
group= "severe"
palette <- c("No" = "orange", "Yes" = "#CC3300")
bs <- "stool"
dist_metrics <- c("bray")
metric_names <- c("bray")
# dist_metrics <- c("jaccard")
# metric_names <- c("jaccard")
# Quitar taxones cero
phy <- prune_taxa(taxa_sums(phy) > 0, phy)

# Crear una carpeta con la fecha actual
today <- format(Sys.Date(), "%Y-%m-%d")

# Definir los subconjuntos de etnicidad
ethnic_groups <- list(
  Hispanic = subset_samples(phy, ethnicity == "Hispanic/Latina"),
  White = subset_samples(phy, race == "White/Caucasian" & ethnicity == "Not Hispanic/Latina")
)

# Loop para cada grupo étnico
for (ethnicity_name in names(ethnic_groups)) {
  
  cat("Analizando grupo:", ethnicity_name, "\n")
  
  phy_eth <- ethnic_groups[[ethnicity_name]]
  phy_eth <- prune_taxa(taxa_sums(phy_eth) > 0, phy_eth)
  
  # Metadata
  met <- as(sample_data(phy_eth), "data.frame")
  met1 <- met %>%
    dplyr::select(bmi, severe, antibiotics_during_pregnancy, ethnicity) 
  
  # Crear carpeta de salida
  output_dir <- file.path("results/beta_phylo", today, bs, group, ethnicity_name)
  dir.create(output_dir, showWarnings = FALSE, recursive = TRUE)
  
  for (i in seq_along(dist_metrics)) {
    
    binary_flag <- ifelse(dist_metrics[i] == "jaccard", TRUE, FALSE)
    
    dist <- phyloseq::distance(phy_eth, method = dist_metrics[i], binary = binary_flag)
    
    samples_in_both <- intersect(sample_names(phy_eth), rownames(met1))
    dist_sub <- as.dist(as.matrix(dist)[samples_in_both, samples_in_both])
    met1_sub <- met1[samples_in_both, ]
    
    met1_sub[[group]] <- factor(met1_sub[[group]])
    
    if (nlevels(met1_sub[[group]]) < 2) {
      warning(paste("La variable", group, "tiene menos de dos niveles para el grupo", ethnicity_name, "y método", dist_metrics[i]))
      next
    }
    
    betadisper_model <- betadisper(dist_sub, met1_sub[[group]])
    distances_df <- data.frame(Group = met1_sub[[group]], Distances = betadisper_model$distances)
    
    p <- ggplot(distances_df, aes(x = Group, y = Distances, fill = Group)) +
      geom_boxplot() +
      geom_jitter(width = 0.2, height = 0, alpha = 0.5) +
      scale_fill_manual(values = palette) +
      theme_bw() +
      labs(title = paste("Beta Dispersion for", metric_names[i], bs, "-", ethnicity_name),
           x = "Group", y = "Distance to Centroid") +
      theme(legend.position = "none")
    
    ggsave(file.path(output_dir, paste0(dist_metrics[i], "_betadisper_4var.pdf")), plot = p, width = 3.5, height = 4)
    
    set.seed(711)
    permutest_betadisper <- permutest(betadisper_model, permutations = 999)
    
    print(permutest_betadisper)
    write.table(permutest_betadisper$tab, file = file.path(output_dir, paste0(dist_metrics[i], "_betadisper_permutest_", group, ".txt")), sep = "\t", quote = FALSE)
  }
}

```

# Phyloseq Beta Jaccard
```{r}
# Load phyloseq object
phy <- readRDS("/Users/danielavargasrobles/Dropbox (UMass Medical School)/Ana_projects/2_PREECLAMPSIA/WGS/obj/phy_mtph_gtdb.rds")

# Extract metadata from phyloseq object
met_phy <- data.frame(sample_data(phy))
met_phy$sg <- met_phy$study_group
met_phy$study_id

# Remover las filas de NA solo de antibiotics_during_pregnancy
met_phy <- met_phy %>%
  filter(!is.na(antibiotics_during_pregnancy))
dim(met_phy)

# Set study_id como rownames(met_phy)
rownames(met_phy) <- met_phy$study_id

# Prune phyloseq object to include only samples present in metadata
phy <- prune_samples(sample_names(phy) %in% rownames(met_phy), phy)

# Calcular la distancia Jaccard directamente desde el objeto phyloseq
jaccard_dist <- phyloseq::distance(phy, method = "jaccard")

# Crear la fórmula del modelo
form_mod3 <- formula(paste0("jaccard_dist ~ sg + bmi + antibiotics_during_pregnancy + ethnicity"))

# Ejecutar Adonis con Jaccard
set.seed(711)
mod_adonis3 <- vegan::adonis2(form_mod3, data = met_phy, permutations = 999, by = "margin")

# Mostrar los resultados del modelo
print(mod_adonis3)

# Obtener la fecha de hoy en formato YYYY-MM-DD
fecha_hoy <- format(Sys.Date(), "%Y-%m-%d")

# Crear una carpeta con la fecha de hoy dentro de results/beta/
dir.create(file.path("results/beta_phylo", fecha_hoy), showWarnings = FALSE, recursive = TRUE) 

# Definir la ruta completa del archivo CSV con la fecha incluida para guardar el modelo
output_csv <- file.path("results/beta_phylo", fecha_hoy, paste0("jacc_filter_ab0.01%_prev2samples.csv"))
# Convertir el resultado del modelo a data.frame y guardarlo como CSV
write.csv(as.data.frame(mod_adonis3), file = output_csv, row.names = TRUE)

# Mostrar el resultado del modelo
print(mod_adonis3)

# Extraer el p-valor del primer término
pval_consensus <- mod_adonis3$`Pr(>F)`[1]
print(paste("P-value for consensus:", pval_consensus))



```
# Bray Severity

```{r}
# Load phyloseq object
phy <- readRDS("/Users/danielavargasrobles/Dropbox (UMass Medical School)/Ana_projects/2_PREECLAMPSIA/WGS/obj/phy_mtph_gtdb.rds")

phy= subset_samples(phy, severe_3cat!= "control")

# Extract metadata from phyloseq object
met_phy <- data.frame(sample_data(phy))
table(met_phy$severe)
met_phy$sg <- met_phy$study_group
met_phy$study_id

# Remover las filas de NA solo de antibiotics_during_pregnancy
met_phy <- met_phy %>%
  filter(!is.na(antibiotics_during_pregnancy))
dim(met_phy)

# Set study_id como rownames(met_phy)
rownames(met_phy) <- met_phy$study_id

# Prune phyloseq object to include only samples present in metadata
phy <- prune_samples(sample_names(phy) %in% rownames(met_phy), phy)

# Calcular la distancia Bray-Curtis directamente desde el objeto phyloseq
bray_dist <- phyloseq::distance(phy, method = "bray")

# Crear la fórmula del modelo
form_mod3 <- formula(paste0("bray_dist ~ severe + bmi + antibiotics_during_pregnancy + ethnicity"))
# Ejecutar Adonis con Bray-Curtis
set.seed(711)
mod_adonis3 <- vegan::adonis2(form_mod3, data = met_phy, permutations = 999, by = "margin")

# Mostrar los resultados del modelo
print(mod_adonis3)

# Obtener la fecha de hoy en formato YYYY-MM-DD
fecha_hoy <- format(Sys.Date(), "%Y-%m-%d")

# Crear una carpeta con la fecha de hoy dentro de results/beta/
dir.create(file.path("results/beta_phylo", fecha_hoy), showWarnings = FALSE, recursive = TRUE) 

# Definir la ruta completa del archivo CSV con la fecha incluida para guardar el modelo
output_csv <- file.path("results/beta_phylo", fecha_hoy, paste0("severe_bray_filter_ab0.01%_prev2samples.csv"))
# Convertir el resultado del modelo a data.frame y guardarlo como CSV
write.csv(as.data.frame(mod_adonis3), file = output_csv, row.names = TRUE)

# Mostrar el resultado del modelo
print(mod_adonis3)

# Extraer el p-valor del primer término
pval_consensus <- mod_adonis3$`Pr(>F)`[1]
print(paste("P-value for consensus:", pval_consensus))

```
# Jaccard Severity

```{r}
# Load phyloseq object
phy <- readRDS("/Users/danielavargasrobles/Dropbox (UMass Medical School)/Ana_projects/2_PREECLAMPSIA/WGS/obj/phy_mtph_gtdb.rds")

phy= subset_samples(phy, severe_3cat!= "control")

# Extract metadata from phyloseq object
met_phy <- data.frame(sample_data(phy))
met_phy$sg <- met_phy$study_group
met_phy$study_id

# Remover las filas de NA solo de antibiotics_during_pregnancy
met_phy <- met_phy %>%
  filter(!is.na(antibiotics_during_pregnancy))
dim(met_phy)

# Set study_id como rownames(met_phy)
rownames(met_phy) <- met_phy$study_id

# Prune phyloseq object to include only samples present in metadata
phy <- prune_samples(sample_names(phy) %in% rownames(met_phy), phy)

# Calcular la distancia Bray-Curtis directamente desde el objeto phyloseq
bray_dist <- phyloseq::distance(phy, method = "jaccard")

# Crear la fórmula del modelo
form_mod3 <- formula(paste0("bray_dist ~ severe + bmi + antibiotics_during_pregnancy + ethnicity"))
# Ejecutar Adonis con Bray-Curtis
set.seed(711)
mod_adonis3 <- vegan::adonis2(form_mod3, data = met_phy, permutations = 999, by = "margin")

# Mostrar los resultados del modelo
print(mod_adonis3)

# Obtener la fecha de hoy en formato YYYY-MM-DD
fecha_hoy <- format(Sys.Date(), "%Y-%m-%d")

# Crear una carpeta con la fecha de hoy dentro de results/beta/
dir.create(file.path("results/beta_phylo", fecha_hoy), showWarnings = FALSE, recursive = TRUE) 

# Definir la ruta completa del archivo CSV con la fecha incluida para guardar el modelo
output_csv <- file.path("results/beta_phylo", fecha_hoy, paste0("severe_jacc_filter_ab0.01%_prev2samples.csv"))
# Convertir el resultado del modelo a data.frame y guardarlo como CSV
write.csv(as.data.frame(mod_adonis3), file = output_csv, row.names = TRUE)

# Mostrar el resultado del modelo
print(mod_adonis3)

# Extraer el p-valor del primer término
pval_consensus <- mod_adonis3$`Pr(>F)`[1]
print(paste("P-value for consensus:", pval_consensus))

```


#bray y jacar for HISPANIS or WHITES

```{r}
# Cargar librerías necesarias
library(phyloseq)
library(vegan)
library(dplyr)
library(ggplot2)

# Cargar objeto phyloseq
phy <- readRDS("/Users/danielavargasrobles/Dropbox (UMass Medical School)/Ana_projects/2_PREECLAMPSIA/WGS/obj/phy_mtph_gtdb.rds")

# Definir los grupos
ethnic_groups <- list(
  "Hispanic_Latina" = subset_samples(phy, ethnicity == "Hispanic/Latina"),
  "White_Not_Hispanic" = subset_samples(phy, race == "White/Caucasian" & ethnicity == "Not Hispanic/Latina")
)

# Definir las variables principales para el análisis
main_vars <- c("study_group", "severe")

# Definir las métricas de distancia
distance_methods <- c("bray", "jaccard")

# Iterar sobre cada grupo, variable y método de distancia
for (group in names(ethnic_groups)) {
  phy_group <- ethnic_groups[[group]]

  for (main_var in main_vars) {
    # Extraer metadatos
    met_phy <- data.frame(sample_data(phy_group))
    met_phy$sg <- met_phy$study_group

    # Añadir columna study_id si no existe (Paso 3)
    if (!"study_id" %in% colnames(met_phy)) {
      met_phy$study_id <- rownames(met_phy)
    }

    # Filtrar NAs en antibiotics_during_pregnancy y la variable principal si es "severe"
    met_phy <- met_phy %>% filter(!is.na(antibiotics_during_pregnancy))
    if (main_var == "severe") {
      met_phy <- met_phy %>% filter(!is.na(severe))
    }

    # Verificar que la variable tenga al menos dos niveles
    if (length(unique(met_phy[[main_var]])) < 2) {
      message(paste("Saltando análisis para", group, "con la variable", main_var, ": menos de dos niveles."))
      next
    }

    # Alinear muestras (Paso 1)
    rownames(met_phy) <- met_phy$study_id
    phy_group <- prune_samples(sample_names(phy_group) %in% rownames(met_phy), phy_group)
    met_phy <- met_phy[sample_names(phy_group), , drop = FALSE]

    # Asegurar que la tabla OTU contiene solo valores positivos
    OTU_table <- transform_sample_counts(phy_group, function(x) x + 1)

    for (method in distance_methods) {
      # Calcular distancia
      dist_matrix <- phyloseq::distance(OTU_table, method = method)

      # Crear fórmula y correr modelo adonis2 con manejo de error (Paso 2)
      form_mod3 <- formula(paste0("dist_matrix ~ ", main_var, " + bmi + antibiotics_during_pregnancy "))
      set.seed(711)
      mod_adonis3 <- tryCatch({
        vegan::adonis2(form_mod3, data = met_phy, permutations = 999, by = "margin")
      }, error = function(e) {
        message(paste("Error en adonis2 para", group, main_var, method, ":", e$message))
        return(NULL)
      })

      # Saltar si hubo error
      if (is.null(mod_adonis3)) next

      # Guardar resultados
      fecha_hoy <- format(Sys.Date(), "%Y-%m-%d")
      output_dir <- file.path("results/beta_phylo", fecha_hoy, group, main_var, method)
      dir.create(output_dir, showWarnings = FALSE, recursive = TRUE)

      output_csv <- file.path(output_dir, paste0("adonis_results_", main_var, "_", method, ".csv"))
      write.csv(as.data.frame(mod_adonis3), file = output_csv, row.names = TRUE)

      # PCoA (MDS)
      set.seed(711)
      mds_result <- cmdscale(dist_matrix, eig = TRUE, k = 2)
      mds_df <- as.data.frame(mds_result$points)
      colnames(mds_df) <- c("MDS1", "MDS2")
      mds_df$study_id <- rownames(mds_df)

      merged_data_mds <- merge(met_phy, mds_df, by = "study_id")

      pval <- round(mod_adonis3$`Pr(>F)`[1], 3)
      r2 <- round(mod_adonis3$R2[1] * 100, 1)

      # Gráfico
      p <- ggplot(merged_data_mds, aes(x = MDS1, y = MDS2, color = get(main_var))) +
        geom_point(size = 5, alpha = 1) +
        stat_ellipse(type = "norm", level = 0.95) +
        geom_point(color = "black", size = 5, shape = 1, stroke = 0.25) +
        theme_bw() +
        theme(axis.text.x = element_text(angle = 90, hjust = 1),
              axis.text = element_text(size = 12),
              legend.text = element_text(size = 12),
              strip.text.x = element_text(size = 12)) +
        scale_color_manual(values = c("#ff6347", "#5a9bd4")) +
        ggtitle(paste("PCoA-", method, " distances for", group, "samples (", main_var, ")")) +
        annotate("text", x = Inf, y = Inf,
                 label = paste("p-value =", pval, "\nR2 =", r2, "%"),
                 hjust = 1.1, vjust = 1.1, size = 3.5, color = "red")

      # Guardar gráfico
      ggsave(filename = file.path(output_dir, paste0("PCoA_plot_", group, "_", main_var, "_", method, ".pdf")),
             plot = p, width = 6, height = 6, dpi = 300)

      # Imprimir resultados
      print(mod_adonis3)
    }
  }
}


```



# Maaslin

```{r}
# Load phyloseq object
phy <- readRDS("/Users/danielavargasrobles/Dropbox (UMass Medical School)/Ana_projects/2_PREECLAMPSIA/WGS/obj/phy_mtph_gtdb.rds")

library(Maaslin2)
library(phyloseq)

# Filtering by prevalence
perc_samples <-  0.15
phy_fil = phyloseq::filter_taxa(phy, function(x) sum(x > 0) > (perc_samples*length(x)), TRUE)
phy_fil <- prune_taxa(taxa_sums(phy_fil)> 0, phy_fil)

# Filtering by abundant taxa
otu_sums <- rowSums(otu_table(phy_fil))
otus_to_keep <- otu_sums > 20
phy_fil_filtered <- prune_taxa(otus_to_keep, phy_fil)

#extracting metadata and transforming to data frame
met_phy <- as(sample_data(phy_fil_filtered), "data.frame")

#met1$redcap_study_interaction <- interaction(met1$redcap_event_code, met1$study_group)
#met1$delivery_study_group_interaction <- interaction(met1$delivery_type, met1$study_group)
#met1$redcap_event_code=as.factor(met1$redcap_event_code)
#met1$study_group
OTU=otu_table(phy_fil_filtered)
dim(OTU)

met_phy$study_group
#Running Maaslin2
set.seed(123)

fit_data2 = Maaslin2(input_metadata = met_phy,
                     input_data = OTU,
                     output = "results/maaslin/sg_ab20_prev15_sigp005",
                     normalization = 'NONE', #not necessary because it is already as relative abundance
                     transform="LOG",
                     max_significance= 0.610825536,
                     min_prevalence = 0, #because I have already performed the filtering
                    fixed_effects = c("study_group", "bmi", "antibiotics_during_pregnancy" , "ethnicity"),
                   reference= c("study_group,Control"))

#?Maaslin2




```
#Maaslin sp or class
```{r}
# Load required libraries
library(Maaslin2)
library(phyloseq)
library(lubridate)

# Load phyloseq object
phy <- readRDS("/Users/danielavargasrobles/Dropbox (UMass Medical School)/Ana_projects/2_PREECLAMPSIA/WGS/obj/phy_mtph_gtdb.rds")

# Define levels to analyze
tax_levels <- c("Phylum", "Order", "Class", "Family", "Genus", "Species")

# Create output directory with today's date
output_dir <- paste0("WGS/results/maaslin/", Sys.Date())
dir.create(output_dir, recursive = TRUE)

# Function to extract, collapse, and filter OTU table by taxonomic level
process_taxonomic_level <- function(phy, level, perc_samples) {
  cat("\nProcessing taxonomic level:", level, "\n")
  
  # Collapse OTUs to the desired taxonomic level
  phy_collapsed <- tax_glom(phy, taxrank = level)
  
  # Ensure unique taxa names
  tax_names <- make.unique(tax_table(phy_collapsed)[, level])
  taxa_names(phy_collapsed) <- ifelse(is.na(tax_names) | tax_names == "", "Unclassified", tax_names)
  
  # Transform counts to relative abundances
  phy_rel <- transform_sample_counts(phy_collapsed, function(x) x / sum(x) * 100)
  
  # Filter by prevalence
  phy_filtered <- phyloseq::filter_taxa(phy_rel, function(x) sum(x > 0) > (perc_samples * length(x)), TRUE)
  phy_filtered <- prune_taxa(taxa_sums(phy_filtered) > 0, phy_filtered)
  
  # Print unique taxon names for validation
  unique_taxa <- unique(taxa_names(phy_filtered))
  cat("Number of unique taxa at level", level, ":", length(unique_taxa), "\n")
  
  return(phy_filtered)
}

# Run Maaslin2 for each taxonomic level
for (level in tax_levels) {
  # Process taxonomic level
  phy_level <- process_taxonomic_level(phy, level, perc_samples = 0.15)
  
  # Extract OTU table and metadata
  otu_table <- as.data.frame(otu_table(phy_level))
  sample_metadata <- as(sample_data(phy_level), "data.frame")
  
  # Transpose OTU table for Maaslin2
  otu_table <- t(otu_table)
  
  # Define output directory for the taxonomic level
  level_output_dir <- file.path(output_dir, paste0("maaslin_", level))
  dir.create(level_output_dir, showWarnings = FALSE)
  
  # Define fixed effects
  fixed_effects <- c( "bmi", "study_group", "antibiotics_during_pregnancy", "ethnicity")
  
set.seed(123)
  Maaslin2(
    input_data = otu_table,
    input_metadata = sample_metadata,
    output = level_output_dir,
    fixed_effects = fixed_effects,
    transform = "LOG",
    analysis_method = "LM",
    normalization = "NONE", # Already transformed to relative abundances
    max_significance = 0.05,
    correction = "BH",
    standardize = TRUE,
    min_abundance = 5,
    min_prevalence = 0
  )
}

```
# Maaslin all levels

```{r}
library(phyloseq)
library(reshape2)
library(dplyr)
library(Maaslin2)
library(ggplot2)

# Set working directory
# Load phyloseq object
phy <- readRDS("/Users/danielavargasrobles/Dropbox (UMass Medical School)/Ana_projects/2_PREECLAMPSIA/WGS/obj/phy_mtph_gtdb.rds")

bs = "all"
# phy <- subset_samples(phy,   ethnicity == "Hispanic/Latina")
#phy <- subset_samples( phy, race == "White/Caucasian" & ethnicity == "Not Hispanic/Latina")

phy= subset_samples(phy, severe_3cat!="control")


# Define taxonomic levels to analyze
tax_levels <- c("Species", "Genus", "Family", "Class", "Order", "Phylum")

# Date for output folder
today <- Sys.Date()

# Process ASV level (no taxonomic agglomeration)
cat("Processing ASV\n")
phy_level <- phy
phy_prop <- transform_sample_counts(phy_level, function(x) x / sum(x) * 100)
perc_samples <- 0.20
phy_fil <- phyloseq::filter_taxa(phy_prop, function(x) sum(x > 0) > (perc_samples * length(x)), TRUE)
abundance_threshold <- 15
phy_fil <- prune_taxa(taxa_sums(phy_fil) > abundance_threshold, phy_fil)
taxa_names(phy_fil) <- make.unique(taxa_names(phy_fil))

# Extract OTU table, metadata, and taxonomy
otu_table <- as.data.frame(t(otu_table(phy_fil)))
sample_metadata <- as(sample_data(phy_fil), "data.frame")

# Define output directory
output_dir <- paste0("results/maaslin/", today, "/", bs, "/ASV_study_group_20prev_sig0_25_ab15per")
dir.create(output_dir, recursive = TRUE)

# Run MaAsLin2
fit_data <- Maaslin2(
  input_data = otu_table, 
  input_metadata = sample_metadata, 
  output = output_dir,
  #fixed_effects = c("study_group", "bmi", "antibiotics_during_pregnancy", "ethnicity"),
        #  fixed_effects = c("study_group","bmi", "antibiotics_during_pregnancy"),
         

         # fixed_effects = c("severe","bmi", "antibiotics_during_pregnancy","ethnicity"),
   fixed_effects = c("severe","bmi", "antibiotics_during_pregnancy"),
#    fixed_effects = c("study_group"),
  random_effects = NULL,
  normalization = "TSS",
  max_significance = 0.25,
  transform = "LOG", 
  analysis_method = "LM", 
  correction = "BH", 
  standardize = TRUE,
  min_abundance = 0,
  min_prevalence = 0
)

for (tax_level in tax_levels) {
  cat("Processing", tax_level, "\n")
  
  # Aggregate data if necessary
  phy_level <- tax_glom(phy, taxrank = tax_level)
  
  # Transform to relative abundance
  phy_prop <- transform_sample_counts(phy_level, function(x) x / sum(x) * 100)
  
  # Filter by prevalence and abundance
  phy_fil <- phyloseq::filter_taxa(phy_prop, function(x) sum(x > 0) > (perc_samples * length(x)), TRUE)
  phy_fil <- prune_taxa(taxa_sums(phy_fil) > abundance_threshold, phy_fil)
  
  # Ensure unique taxa names
  taxa_names(phy_fil) <- make.unique(tax_table(phy_fil)[, tax_level])
  
  # Extract OTU table, metadata, and taxonomy
  otu_table <- as.data.frame(t(otu_table(phy_fil)))
  sample_metadata <- as(sample_data(phy_fil), "data.frame")
  
  # Define output directory
  output_dir <- paste0("results/maaslin/", today, "/", bs, "/", tax_level, "_study_group_20prev_sig0_25_ab15per")
  dir.create(output_dir, recursive = TRUE)
  
  # Run MaAsLin2
  fit_data <- Maaslin2(
    input_data = otu_table, 
    input_metadata = sample_metadata, 
    output = output_dir,
   # fixed_effects = c("study_group","bmi", "antibiotics_during_pregnancy", "ethnicity"),
      #  fixed_effects = c("study_group","bmi", "antibiotics_during_pregnancy"),
           # fixed_effects = c("severe","bmi", "antibiotics_during_pregnancy","ethnicity"),

 fixed_effects = c("severe","bmi", "antibiotics_during_pregnancy"),
   #     fixed_effects = c("study_group"),

    random_effects = NULL,
    normalization = "TSS",
    max_significance = 0.25,
    transform = "LOG", 
    analysis_method = "LM", 
    correction = "BH", 
    standardize = TRUE,
    min_abundance = 0,
    min_prevalence = 0
  )
  
  # Load results
  results_file <- paste0(output_dir, "/all_results.tsv")
  if (file.exists(results_file)) {
    maaslin_results <- read.table(results_file, header = TRUE, sep = "\t")
    
    # Filter significant results
#    significant_results <- subset(maaslin_results, pval < 0.05 & metadata == 'study_group' & value == 'PE')
        significant_results <- subset(maaslin_results, pval < 0.05 & metadata == 'study_group' & value == 'PE')

    significant_results <- significant_results[order(significant_results$coef, decreasing = TRUE), ]
    significant_results$feature <- factor(significant_results$feature, levels = significant_results$feature)
    
    # Create coefficient plot
    p <- ggplot(significant_results, aes(x = feature, y = coef)) +
      geom_point() +
      geom_errorbar(aes(ymin = coef - stderr, ymax = coef + stderr), width = 0.2, color = "red") +
      geom_hline(yintercept = 0, linetype = "dashed", color = "blue") +
      labs(title = paste("Significant Coeff (", tax_level, " Study Group: PE, pval < 0.25)", sep = ""),
           x = "Feature", y = "Coefficient") +
      theme_bw() +
      theme(axis.text.x = element_text(angle = 90, hjust = 1))
    
    # Save plot
    output_plot <- paste0(output_dir, "/coef_plot_PE_study_group_significant_ordered.pdf")
    ggsave(output_plot, plot = p, width = 6, height = 4)
  }
}

cat("Analysis completed!\n")
```
# Relative abundance Genus: CLostrida
Hispanics
```{r}

# Load phyloseq object
physeq_subset <- readRDS("/Users/danielavargasrobles/Dropbox (UMass Medical School)/Ana_projects/2_PREECLAMPSIA/WGS/obj/phy_mtph_gtdb.rds")
physeq_subset <- tax_glom(physeq_subset, taxrank = 'Class')

 physeq_subset <- subset_samples(physeq_subset,   ethnicity == "Hispanic/Latina")
#physeq_subset <- subset_samples( physeq_subset, race == "White/Caucasian" & ethnicity == "Not Hispanic/Latina")

 #extrat txa_table
target_species <- c('Clostridia')

# 1. Subset samples: body_site == "MomTongue"

# 2. Transform counts to relative abundances por muestra
tax_rel_abund <- transform_sample_counts(physeq_subset, function(x) x / sum(x))

# 3. Crear data frame para plotear
melted_df <- psmelt(tax_rel_abund)

# 4. Filtrar por los géneros de interés
melted_df_target <- melted_df[melted_df$Class %in% target_species, ]

# 5. Asegurar que severe tenga los niveles adecuados
melted_df_target$study_group <- factor(melted_df_target$study_group, levels = c('Control', 'PE'))

# 6. Crear carpeta con fecha actual
fecha_actual <- Sys.Date()
output_dir <- paste0("results/rel_abund_boxplots/", fecha_actual, "/gut_sg_hisp/")
dir.create(output_dir, recursive = TRUE, showWarnings = FALSE)

# 7. Paleta de colores
palette <- c("PE" = "#ff6347", "Control" = "#5a9bd4")

# 8. Obtener géneros únicos
especies <- unique(melted_df_target$Class)

# 9. Loop para plotear cada especie
for (esp in especies) {
  df_plot <- filter(melted_df_target, Class == esp)

  # Tamaños de muestra por grupo
  counts <- df_plot %>%
    group_by(study_group) %>%
    summarise(n = n(), .groups = "drop")

  labels_x <- setNames(
    paste0(counts$study_group, "\n(n=", counts$n, ")"),
    counts$study_group
  )

  # Plot
  p1 <- ggplot(df_plot, aes(x = study_group, y = Abundance, fill = study_group)) +
    geom_boxplot(outlier.shape = NA) +
    geom_jitter(width = 0.2, size = 1.5, alpha = 0.7) +
    scale_fill_manual(values = palette) +
    scale_x_discrete(labels = labels_x) +
    labs(
      x = 'Study Group',
      y = 'Relative Abundance',
      title = paste('Genus:', esp)
    ) +
    theme_bw() +
    theme(
      legend.position = 'none',
      strip.text = element_text(size = 10),
      axis.text.x = element_text(size = 10)
    )

  # Guardar gráfico
  ggsave(
    filename = paste0(output_dir, "/", gsub("[/: ]", "_", esp), ".pdf"),
    plot = p1,
    width = 2,
    height = 3.5
  )
}

# Mostrar último plot
print(p1)


```
#prevalence core taxa<40% by study group

Prevotella aparece en del 100% de las muestras, por eos no sale en la tabla de prevalencias
```{r}
library(phyloseq)
library(dplyr)
library(genefilter)
phy <- readRDS("/Users/danielavargasrobles/Dropbox (UMass Medical School)/Ana_projects/2_PREECLAMPSIA/WGS/obj/phy_mtph_gtdb.rds")
# --- 1. Agregar nombres de grupo ---
group1 <- "Control"
group2 <- "PE"

#extrat metadata
met_phy <- as(sample_data(phy), "data.frame")
table(met_phy$race, met_phy$ethnicity)
dim(met_phy)
# --- 2. Aglomerar a nivel de género ---
phy_genus <- tax_glom(phy, taxrank = "Genus", NArm = FALSE)

# --- 3. Filtrar por prevalencia ≥ 40% ---
prev_filter <- genefilter_sample(
  phy_genus,
  filterfun_sample(function(x) x > 0),
  A = 0.40 * nsamples(phy_genus)
)
taxa_to_keep <- taxa_names(phy_genus)[prev_filter]
phy_filt <- prune_taxa(taxa_to_keep, phy_genus)

# --- 3. Preparar tablas ---
otu <- otu_table(phy_filt)
if (!taxa_are_rows(phy_filt)) otu <- t(otu)
otu <- as(otu, "matrix")
mode(otu) <- "numeric"

meta <- data.frame(sample_data(phy_filt))
meta$study_group <- factor(meta$study_group, levels = c("Control", "PE"))

tax <- as.data.frame(tax_table(phy_filt))
tax$TaxonID <- rownames(tax)

# --- 4. Comparar prevalencia ---
results <- data.frame()

for (taxon in rownames(otu)) {
  # Asegurar alineación correcta por nombres
  presence <- otu[taxon, ]
  presence <- presence > 0

  group <- meta$study_group
  names(presence) <- rownames(meta)  # asegura alineación exacta

  # Subset sin NA
  valid_idx <- !is.na(group)
  presence <- presence[valid_idx]
  group <- group[valid_idx]

  tab <- table(group, presence)

  if (all(dim(tab) == c(2, 2))) {
    pval <- fisher.test(tab)$p.value

    prev1 <- mean(presence[group == "Control"])
    prev2 <- mean(presence[group == "PE"])
    count1 <- sum(presence[group == "Control"])
    count2 <- sum(presence[group == "PE"])

    genus_name <- as.character(tax[taxon, "Genus"])
    if (is.na(genus_name) || genus_name == "") genus_name <- "g__Unclassified"
    else if (!grepl("^g__", genus_name)) genus_name <- paste0("g__", genus_name)

    results <- rbind(results, data.frame(
      Genus = genus_name,
      Control_count = count1,
      Control_percent = sprintf("%.2f%%", prev1 * 100),
      PE_count = count2,
      PE_percent = sprintf("%.2f%%", prev2 * 100),
      Difference = sprintf("%.2f%%", (prev2 - prev1) * 100),
      P_value = pval,
      stringsAsFactors = FALSE
    ))
  }
}


# Ajuste de p-valor y formato
results$Q_value <- p.adjust(results$P_value, method = "BH")
results$P_value <- ifelse(results$P_value < 0.05,
                          paste0(sprintf("%.5f", results$P_value), "*"),
                          sprintf("%.5f", results$P_value))

# Agregar columnas
results$Body_Site <- "Gut"
results$Taxa_Type <- "core"
results$Population <- "All"

# Reordenar columnas
results <- results[, c("Genus", "Body_Site", "Taxa_Type", "Population",
                       "Control_count", "Control_percent",
                       "PE_count", "PE_percent", "Difference",
                       "P_value", "Q_value")]

# Ordenar por p-valor (numérico)
results$P_value_numeric <- as.numeric(gsub("\\*", "", results$P_value))
results <- results[order(results$P_value_numeric), ]
results$P_value_numeric <- NULL

# Guardar
dir.create("res/prev", recursive = TRUE, showWarnings = FALSE)
write.csv(results, "results/prev/prevalence_40_gut_sg.csv", row.names = FALSE)
print(results)



```
#prevalence alternative 20-40% by study group
```{r}
# --- 0. Librerías ---
library(phyloseq)
library(dplyr)
library(genefilter)
phy <- readRDS("/Users/danielavargasrobles/Dropbox (UMass Medical School)/Ana_projects/2_PREECLAMPSIA/WGS/obj/phy_mtph_gtdb.rds")
# --- 1. Parámetros de grupo ---
group1 <- "Control"
group2 <- "PE"

# --- 2. Aglomerar a nivel de género ---
phy_genus <- tax_glom(phy, taxrank = "Genus", NArm = FALSE)

# --- 3. Calcular prevalencia global ---
otu_full <- otu_table(phy_genus)
if (!taxa_are_rows(phy_genus)) otu_full <- t(otu_full)
otu_full <- as(otu_full, "matrix")
mode(otu_full) <- "numeric"

prevalence_all <- apply(otu_full > 0, 1, mean)

# --- 4. Filtrar taxa accesorias: 20% < prevalencia ≤ 40% ---
n_samples <- nsamples(phy_genus)
taxa_to_keep <- names(prevalence_all[
  (prevalence_all > 0.20) & (prevalence_all <= 0.40)
])

phy_filt <- prune_taxa(taxa_to_keep, phy_genus)

cat(paste("Original genera:", ntaxa(phy_genus), "\n"))
cat(paste("Accessory taxa (20–40%):", ntaxa(phy_filt), "\n"))

# --- 5. Preparar tablas ---
otu <- otu_table(phy_filt)
if (!taxa_are_rows(phy_filt)) otu <- t(otu)
otu <- as(otu, "matrix")
mode(otu) <- "numeric"

meta <- data.frame(sample_data(phy_filt))
meta$study_group <- factor(meta$study_group, levels = c(group1, group2))

tax <- as.data.frame(tax_table(phy_filt))
tax$TaxonID <- rownames(tax)

# --- 6. Comparar prevalencia entre grupos ---
results <- data.frame()

for (taxon in rownames(otu)) {
  presence <- otu[taxon, ] > 0
  names(presence) <- rownames(meta)
  
  group <- meta$study_group
  valid_idx <- !is.na(group)
  presence <- presence[valid_idx]
  group <- group[valid_idx]
  
  tab <- table(group, presence)

  if (all(dim(tab) == c(2, 2))) {
    pval <- fisher.test(tab)$p.value
    prev1 <- mean(presence[group == group1])
    prev2 <- mean(presence[group == group2])
    
    count1 <- sum(presence[group == group1])
    count2 <- sum(presence[group == group2])

    genus_name <- as.character(tax[taxon, "Genus"])
    if (is.na(genus_name) || genus_name == "") genus_name <- "g__Unclassified"
    else if (!grepl("^g__", genus_name)) genus_name <- paste0("g__", genus_name)

    results <- rbind(results, data.frame(
      Genus = genus_name,
      Control_count = count1,
      Control_percent = sprintf("%.2f%%", prev1 * 100),
      PE_count = count2,
      PE_percent = sprintf("%.2f%%", prev2 * 100),
      Difference = sprintf("%.2f%%", (prev2 - prev1) * 100),
      P_value = pval,
      stringsAsFactors = FALSE
    ))
  }
}

# --- 7. Ajuste de p-valor y formato final ---
results$Q_value <- p.adjust(results$P_value, method = "BH")
results$P_value <- ifelse(results$P_value < 0.05,
                          paste0(sprintf("%.5f", results$P_value), "*"),
                          sprintf("%.5f", results$P_value))

results$Body_Site <- "Gut"
results$Taxa_Type <- "accessory taxa"
results$Population <- "All"

# Reordenar columnas
results <- results[, c("Genus", "Body_Site", "Taxa_Type", "Population",
                       "Control_count", "Control_percent",
                       "PE_count", "PE_percent", "Difference",
                       "P_value", "Q_value")]

# Ordenar por P_value
results$P_value_numeric <- as.numeric(gsub("\\*", "", results$P_value))
results <- results[order(results$P_value_numeric), ]
results$P_value_numeric <- NULL

# --- 8. Guardar resultados ---
write.csv(results, "results/prev/prevalence_20to40_gut_sg.csv", row.names = FALSE)
print(results)



```

#prevalence core taxa<40% by severe
```{r}
library(phyloseq)
library(dplyr)
library(genefilter)
phy <- readRDS("/Users/danielavargasrobles/Dropbox (UMass Medical School)/Ana_projects/2_PREECLAMPSIA/WGS/obj/phy_mtph_gtdb.rds")
#subset remove control from severe_3cat
phy <- subset_samples(phy, severe_3cat != "control")

# --- 1. Agregar nombres de grupo ---
group1 <- "Yes"
group2 <- "No"

# --- 2. Aglomerar a nivel de género ---
phy_genus <- tax_glom(phy, taxrank = "Genus", NArm = FALSE)

# --- 3. Filtrar por prevalencia ≥ 40% ---
prev_filter <- genefilter_sample(
  phy_genus,
  filterfun_sample(function(x) x > 0),
  A = 0.40 * nsamples(phy_genus)
)
taxa_to_keep <- taxa_names(phy_genus)[prev_filter]
phy_filt <- prune_taxa(taxa_to_keep, phy_genus)

# --- 3. Preparar tablas ---
otu <- otu_table(phy_filt)
if (!taxa_are_rows(phy_filt)) otu <- t(otu)
otu <- as(otu, "matrix")
mode(otu) <- "numeric"

meta <- data.frame(sample_data(phy_filt))
meta$severe <- factor(meta$severe, levels = c("Yes", "No"))

tax <- as.data.frame(tax_table(phy_filt))
tax$TaxonID <- rownames(tax)

# --- 4. Comparar prevalencia ---
results <- data.frame()

for (taxon in rownames(otu)) {
  # Asegurar alineación correcta por nombres
  presence <- otu[taxon, ]
  presence <- presence > 0

  group <- meta$severe
  names(presence) <- rownames(meta)  # asegura alineación exacta

  # Subset sin NA
  valid_idx <- !is.na(group)
  presence <- presence[valid_idx]
  group <- group[valid_idx]

  tab <- table(group, presence)

  if (all(dim(tab) == c(2, 2))) {
    pval <- fisher.test(tab)$p.value

    prev1 <- mean(presence[group == "Yes"])
    prev2 <- mean(presence[group == "No"])
    count1 <- sum(presence[group == "Yes"])
    count2 <- sum(presence[group == "No"])

    genus_name <- as.character(tax[taxon, "Genus"])
    if (is.na(genus_name) || genus_name == "") genus_name <- "g__Unclassified"
    else if (!grepl("^g__", genus_name)) genus_name <- paste0("g__", genus_name)

    results <- rbind(results, data.frame(
      Genus = genus_name,
      Control_count = count1,
      Control_percent = sprintf("%.2f%%", prev1 * 100),
      PE_count = count2,
      PE_percent = sprintf("%.2f%%", prev2 * 100),
      Difference = sprintf("%.2f%%", (prev2 - prev1) * 100),
      P_value = pval,
      stringsAsFactors = FALSE
    ))
  }
}


# Ajuste de p-valor y formato
results$Q_value <- p.adjust(results$P_value, method = "BH")
results$P_value <- ifelse(results$P_value < 0.05,
                          paste0(sprintf("%.5f", results$P_value), "*"),
                          sprintf("%.5f", results$P_value))

# Agregar columnas
results$Body_Site <- "Gut"
results$Taxa_Type <- "core"
results$Population <- "PE individuals"

# Reordenar columnas
results <- results[, c("Genus", "Body_Site", "Taxa_Type", "Population",
                       "Control_count", "Control_percent",
                       "PE_count", "PE_percent", "Difference",
                       "P_value", "Q_value")]

# Ordenar por p-valor (numérico)
results$P_value_numeric <- as.numeric(gsub("\\*", "", results$P_value))
results <- results[order(results$P_value_numeric), ]
results$P_value_numeric <- NULL

# Guardar
write.csv(results, "results/prev/prevalence_40_gut_sev.csv", row.names = FALSE)
print(results)



```

#prevalence alternative 20-40% by severe
```{r}
phy <- readRDS("/Users/danielavargasrobles/Dropbox (UMass Medical School)/Ana_projects/2_PREECLAMPSIA/WGS/obj/phy_mtph_gtdb.rds")
#subset remove control from severe_3cat
phy <- subset_samples(phy, severe_3cat != "control")


phy <- PHY_fil_rar_alpha_meco

# --- 1. Parámetros de grupo ---
group1 <- "No"
group2 <- "Yes"

# --- 2. Aglomerar a nivel de género ---
phy_genus <- tax_glom(phy, taxrank = "Genus", NArm = FALSE)

# --- 3. Calcular prevalencia global ---
otu_full <- otu_table(phy_genus)
if (!taxa_are_rows(phy_genus)) otu_full <- t(otu_full)
otu_full <- as(otu_full, "matrix")
mode(otu_full) <- "numeric"

prevalence_all <- apply(otu_full > 0, 1, mean)

# --- 4. Filtrar taxa accesorias: 20% < prevalencia ≤ 40% ---
n_samples <- nsamples(phy_genus)
taxa_to_keep <- names(prevalence_all[
  (prevalence_all > 0.20) & (prevalence_all <= 0.40)
])

phy_filt <- prune_taxa(taxa_to_keep, phy_genus)

cat(paste("Original genera:", ntaxa(phy_genus), "\n"))
cat(paste("Accessory taxa (20–40%):", ntaxa(phy_filt), "\n"))

# --- 5. Preparar tablas ---
otu <- otu_table(phy_filt)
if (!taxa_are_rows(phy_filt)) otu <- t(otu)
otu <- as(otu, "matrix")
mode(otu) <- "numeric"

meta <- data.frame(sample_data(phy_filt))
meta$severe <- factor(meta$severe, levels = c(group1, group2))

tax <- as.data.frame(tax_table(phy_filt))
tax$TaxonID <- rownames(tax)

# --- 6. Comparar prevalencia entre grupos ---
results <- data.frame()

for (taxon in rownames(otu)) {
  presence <- otu[taxon, ] > 0
  names(presence) <- rownames(meta)
  
  group <- meta$severe
  valid_idx <- !is.na(group)
  presence <- presence[valid_idx]
  group <- group[valid_idx]
  
  tab <- table(group, presence)

  if (all(dim(tab) == c(2, 2))) {
    pval <- fisher.test(tab)$p.value
    prev1 <- mean(presence[group == group1])
    prev2 <- mean(presence[group == group2])
    
    count1 <- sum(presence[group == group1])
    count2 <- sum(presence[group == group2])

    genus_name <- as.character(tax[taxon, "Genus"])
    if (is.na(genus_name) || genus_name == "") genus_name <- "g__Unclassified"
    else if (!grepl("^g__", genus_name)) genus_name <- paste0("g__", genus_name)

    results <- rbind(results, data.frame(
      Genus = genus_name,
      No_count = count1,
      No_percent = sprintf("%.2f%%", prev1 * 100),
      Yes_count = count2,
      Yes_percent = sprintf("%.2f%%", prev2 * 100),
      Difference = sprintf("%.2f%%", (prev2 - prev1) * 100),
      P_value = pval,
      stringsAsFactors = FALSE
    ))
  }
}

# --- 7. Ajuste de p-valor y formato final ---
results$Q_value <- p.adjust(results$P_value, method = "BH")
results$P_value <- ifelse(results$P_value < 0.05,
                          paste0(sprintf("%.5f", results$P_value), "*"),
                          sprintf("%.5f", results$P_value))

results$Body_Site <- "Gut"
results$Taxa_Type <- "accessory taxa"
results$Population <- "PE individuals"

# Reordenar columnas
results <- results[, c("Genus", "Body_Site", "Taxa_Type", "Population",
                       "No_count", "No_percent",
                       "Yes_count", "Yes_percent", "Difference",
                       "P_value", "Q_value")]

# Ordenar por P_value
results$P_value_numeric <- as.numeric(gsub("\\*", "", results$P_value))
results <- results[order(results$P_value_numeric), ]
results$P_value_numeric <- NULL

# --- 8. Guardar resultados ---

write.csv(results, "results/prev/prevalence_20to40_gut_sev.csv", row.names = FALSE)
print(results)

```
# out of curriosity: prevotella prevalence
```{r}
#
# Calculate the prevalence of a specific genus in a phyloseq object
#

# --- 1. Load libraries and data ---
physeq_object <-  readRDS("/Users/danielavargasrobles/Dropbox (UMass Medical School)/Ana_projects/2_PREECLAMPSIA/WGS/obj/phy_mtph_gtdb.rds")

# --- 2. Define the target taxon ---
target_genus <- "g__Prevotella"


# --- 3. Subset phyloseq object to the target genus ---
prevotella_subset <- subset_taxa(physeq_object, Genus == target_genus)


# --- 4. Calculate Prevalence ---
# Check if the genus exists in the data
if (ntaxa(prevotella_subset) > 0) {
  
  # Get total number of samples
  total_samples <- nsamples(physeq_object)
  
  # Count samples where Prevotella is present (abundance > 0)
  # sample_sums() calculates the total abundance for each sample in the subset.
  # A sum > 0 means the genus is present.
  positive_samples <- sum(sample_sums(prevotella_subset) > 0)
  
  # Calculate prevalence as a fraction
  prevalence_fraction <- positive_samples / total_samples
  
  # Calculate prevalence as a percentage
  prevalence_percentage <- prevalence_fraction * 100
  
} else {
  
  # If the genus is not found, prevalence is 0
  prevalence_fraction <- 0
  prevalence_percentage <- 0
  
}


# --- 5. Print the results ---
cat(paste("Genus:", target_genus, "\n"))
cat(paste("Found in", positive_samples, "out of", total_samples, "samples.\n"))
cat(paste("Prevalence (fraction):", round(prevalence_fraction, 4), "\n"))
cat(paste("Prevalence (percentage):", round(prevalence_percentage, 2), "%\n"))
```
#prevalance core > 40 white

```{r}
# --- Inicio del Script ---

physeq_raw <-  readRDS("/Users/danielavargasrobles/Dropbox (UMass Medical School)/Ana_projects/2_PREECLAMPSIA/WGS/obj/phy_mtph_gtdb.rds")

phy=subset_samples(physeq_raw,race == "White/Caucasian" & ethnicity == "Not Hispanic/Latina") 

group1 <- "Control"
group2 <- "PE"

# --- 2. Aglomerar a nivel de género ---
phy_genus <- tax_glom(phy, taxrank = "Genus", NArm = FALSE)

# --- 3. Filtrar por prevalencia ≥ 40% ---
prev_filter <- genefilter_sample(
  phy_genus,
  filterfun_sample(function(x) x > 0),
  A = 0.40 * nsamples(phy_genus)
)
taxa_to_keep <- taxa_names(phy_genus)[prev_filter]
phy_filt <- prune_taxa(taxa_to_keep, phy_genus)

# --- 3. Preparar tablas ---
otu <- otu_table(phy_filt)
if (!taxa_are_rows(phy_filt)) otu <- t(otu)
otu <- as(otu, "matrix")
mode(otu) <- "numeric"

meta <- data.frame(sample_data(phy_filt))
meta$study_group <- factor(meta$study_group, levels = c("Control", "PE"))

tax <- as.data.frame(tax_table(phy_filt))
tax$TaxonID <- rownames(tax)

# --- 4. Comparar prevalencia ---
results <- data.frame()

for (taxon in rownames(otu)) {
  # Asegurar alineación correcta por nombres
  presence <- otu[taxon, ]
  presence <- presence > 0

  group <- meta$study_group
  names(presence) <- rownames(meta)  # asegura alineación exacta

  # Subset sin NA
  valid_idx <- !is.na(group)
  presence <- presence[valid_idx]
  group <- group[valid_idx]

  tab <- table(group, presence)

  if (all(dim(tab) == c(2, 2))) {
    pval <- fisher.test(tab)$p.value

    prev1 <- mean(presence[group == "Control"])
    prev2 <- mean(presence[group == "PE"])
    count1 <- sum(presence[group == "Control"])
    count2 <- sum(presence[group == "PE"])

    genus_name <- as.character(tax[taxon, "Genus"])
    if (is.na(genus_name) || genus_name == "") genus_name <- "g__Unclassified"
    else if (!grepl("^g__", genus_name)) genus_name <- paste0("g__", genus_name)

    results <- rbind(results, data.frame(
      Genus = genus_name,
      Control_count = count1,
      Control_percent = sprintf("%.2f%%", prev1 * 100),
      PE_count = count2,
      PE_percent = sprintf("%.2f%%", prev2 * 100),
      Difference = sprintf("%.2f%%", (prev2 - prev1) * 100),
      P_value = pval,
      stringsAsFactors = FALSE
    ))
  }
}


# Ajuste de p-valor y formato
results$Q_value <- p.adjust(results$P_value, method = "BH")
results$P_value <- ifelse(results$P_value < 0.05,
                          paste0(sprintf("%.5f", results$P_value), "*"),
                          sprintf("%.5f", results$P_value))

# Agregar columnas
results$Body_Site <- "Gut"
results$Taxa_Type <- "core"
results$Population <- "White"

# Reordenar columnas
results <- results[, c("Genus", "Body_Site", "Taxa_Type", "Population",
                       "Control_count", "Control_percent",
                       "PE_count", "PE_percent", "Difference",
                       "P_value", "Q_value")]

# Ordenar por p-valor (numérico)
results$P_value_numeric <- as.numeric(gsub("\\*", "", results$P_value))
results <- results[order(results$P_value_numeric), ]
results$P_value_numeric <- NULL

# Guardar
dir.create("res/prev", recursive = TRUE, showWarnings = FALSE)
write.csv(results, "results/prev/prevalence_white_40_gut_sg.csv", row.names = FALSE)
print(results)



```
#prevalance core > 40 hispanics

```{r}
# --- Inicio del Script ---

physeq_raw <-  readRDS("/Users/danielavargasrobles/Dropbox (UMass Medical School)/Ana_projects/2_PREECLAMPSIA/WGS/obj/phy_mtph_gtdb.rds")

phy=subset_samples(physeq_raw,ethnicity == "Hispanic/Latina") 

group1 <- "Control"
group2 <- "PE"

# --- 2. Aglomerar a nivel de género ---
phy_genus <- tax_glom(phy, taxrank = "Genus", NArm = FALSE)

# --- 3. Filtrar por prevalencia ≥ 40% ---
prev_filter <- genefilter_sample(
  phy_genus,
  filterfun_sample(function(x) x > 0),
  A = 0.40 * nsamples(phy_genus)
)
taxa_to_keep <- taxa_names(phy_genus)[prev_filter]
phy_filt <- prune_taxa(taxa_to_keep, phy_genus)

# --- 3. Preparar tablas ---
otu <- otu_table(phy_filt)
if (!taxa_are_rows(phy_filt)) otu <- t(otu)
otu <- as(otu, "matrix")
mode(otu) <- "numeric"

meta <- data.frame(sample_data(phy_filt))
meta$study_group <- factor(meta$study_group, levels = c("Control", "PE"))

tax <- as.data.frame(tax_table(phy_filt))
tax$TaxonID <- rownames(tax)

# --- 4. Comparar prevalencia ---
results <- data.frame()

for (taxon in rownames(otu)) {
  # Asegurar alineación correcta por nombres
  presence <- otu[taxon, ]
  presence <- presence > 0

  group <- meta$study_group
  names(presence) <- rownames(meta)  # asegura alineación exacta

  # Subset sin NA
  valid_idx <- !is.na(group)
  presence <- presence[valid_idx]
  group <- group[valid_idx]

  tab <- table(group, presence)

  if (all(dim(tab) == c(2, 2))) {
    pval <- fisher.test(tab)$p.value

    prev1 <- mean(presence[group == "Control"])
    prev2 <- mean(presence[group == "PE"])
    count1 <- sum(presence[group == "Control"])
    count2 <- sum(presence[group == "PE"])

    genus_name <- as.character(tax[taxon, "Genus"])
    if (is.na(genus_name) || genus_name == "") genus_name <- "g__Unclassified"
    else if (!grepl("^g__", genus_name)) genus_name <- paste0("g__", genus_name)

    results <- rbind(results, data.frame(
      Genus = genus_name,
      Control_count = count1,
      Control_percent = sprintf("%.2f%%", prev1 * 100),
      PE_count = count2,
      PE_percent = sprintf("%.2f%%", prev2 * 100),
      Difference = sprintf("%.2f%%", (prev2 - prev1) * 100),
      P_value = pval,
      stringsAsFactors = FALSE
    ))
  }
}


# Ajuste de p-valor y formato
results$Q_value <- p.adjust(results$P_value, method = "BH")
results$P_value <- ifelse(results$P_value < 0.05,
                          paste0(sprintf("%.5f", results$P_value), "*"),
                          sprintf("%.5f", results$P_value))

# Agregar columnas
results$Body_Site <- "Gut"
results$Taxa_Type <- "core"
results$Population <- "Hispanic"

# Reordenar columnas
results <- results[, c("Genus", "Body_Site", "Taxa_Type", "Population",
                       "Control_count", "Control_percent",
                       "PE_count", "PE_percent", "Difference",
                       "P_value", "Q_value")]

# Ordenar por p-valor (numérico)
results$P_value_numeric <- as.numeric(gsub("\\*", "", results$P_value))
results <- results[order(results$P_value_numeric), ]
results$P_value_numeric <- NULL

# Guardar
dir.create("res/prev", recursive = TRUE, showWarnings = FALSE)
write.csv(results, "results/prev/prevalence_hisp_40_gut_sg.csv", row.names = FALSE)
print(results)



```
#prevalence alternative 20-40% by study group white
```{r}
# --- 0. Librerías ---
library(phyloseq)
library(dplyr)
library(genefilter)
physeq_raw <- readRDS("/Users/danielavargasrobles/Dropbox (UMass Medical School)/Ana_projects/2_PREECLAMPSIA/WGS/obj/phy_mtph_gtdb.rds")
# --- 1. Parámetros de grupo ---
group1 <- "Control"
group2 <- "PE"
phy=subset_samples(physeq_raw,race == "White/Caucasian" & ethnicity == "Not Hispanic/Latina") 
# --- 2. Aglomerar a nivel de género ---
phy_genus <- tax_glom(phy, taxrank = "Genus", NArm = FALSE)

# --- 3. Calcular prevalencia global ---
otu_full <- otu_table(phy_genus)
if (!taxa_are_rows(phy_genus)) otu_full <- t(otu_full)
otu_full <- as(otu_full, "matrix")
mode(otu_full) <- "numeric"

prevalence_all <- apply(otu_full > 0, 1, mean)

# --- 4. Filtrar taxa accesorias: 20% < prevalencia ≤ 40% ---
n_samples <- nsamples(phy_genus)
taxa_to_keep <- names(prevalence_all[
  (prevalence_all > 0.20) & (prevalence_all <= 0.40)
])

phy_filt <- prune_taxa(taxa_to_keep, phy_genus)

cat(paste("Original genera:", ntaxa(phy_genus), "\n"))
cat(paste("Accessory taxa (20–40%):", ntaxa(phy_filt), "\n"))

# --- 5. Preparar tablas ---
otu <- otu_table(phy_filt)
if (!taxa_are_rows(phy_filt)) otu <- t(otu)
otu <- as(otu, "matrix")
mode(otu) <- "numeric"

meta <- data.frame(sample_data(phy_filt))
meta$study_group <- factor(meta$study_group, levels = c(group1, group2))

tax <- as.data.frame(tax_table(phy_filt))
tax$TaxonID <- rownames(tax)

# --- 6. Comparar prevalencia entre grupos ---
results <- data.frame()

for (taxon in rownames(otu)) {
  presence <- otu[taxon, ] > 0
  names(presence) <- rownames(meta)
  
  group <- meta$study_group
  valid_idx <- !is.na(group)
  presence <- presence[valid_idx]
  group <- group[valid_idx]
  
  tab <- table(group, presence)

  if (all(dim(tab) == c(2, 2))) {
    pval <- fisher.test(tab)$p.value
    prev1 <- mean(presence[group == group1])
    prev2 <- mean(presence[group == group2])
    
    count1 <- sum(presence[group == group1])
    count2 <- sum(presence[group == group2])

    genus_name <- as.character(tax[taxon, "Genus"])
    if (is.na(genus_name) || genus_name == "") genus_name <- "g__Unclassified"
    else if (!grepl("^g__", genus_name)) genus_name <- paste0("g__", genus_name)

    results <- rbind(results, data.frame(
      Genus = genus_name,
      Control_count = count1,
      Control_percent = sprintf("%.2f%%", prev1 * 100),
      PE_count = count2,
      PE_percent = sprintf("%.2f%%", prev2 * 100),
      Difference = sprintf("%.2f%%", (prev2 - prev1) * 100),
      P_value = pval,
      stringsAsFactors = FALSE
    ))
  }
}

# --- 7. Ajuste de p-valor y formato final ---
results$Q_value <- p.adjust(results$P_value, method = "BH")
results$P_value <- ifelse(results$P_value < 0.05,
                          paste0(sprintf("%.5f", results$P_value), "*"),
                          sprintf("%.5f", results$P_value))

results$Body_Site <- "Gut"
results$Taxa_Type <- "accessory taxa"
results$Population <- "All"

# Reordenar columnas
results <- results[, c("Genus", "Body_Site", "Taxa_Type", "Population",
                       "Control_count", "Control_percent",
                       "PE_count", "PE_percent", "Difference",
                       "P_value", "Q_value")]

# Ordenar por P_value
results$P_value_numeric <- as.numeric(gsub("\\*", "", results$P_value))
results <- results[order(results$P_value_numeric), ]
results$P_value_numeric <- NULL

# --- 8. Guardar resultados ---
write.csv(results, "results/prev/prevalence_white_20to40_gut_sg.csv", row.names = FALSE)
print(results)



```
#prevalence alternative 20-40% by study group hispanic
```{r}
# --- 0. Librerías ---
library(phyloseq)
library(dplyr)
library(genefilter)
physeq_raw <- readRDS("/Users/danielavargasrobles/Dropbox (UMass Medical School)/Ana_projects/2_PREECLAMPSIA/WGS/obj/phy_mtph_gtdb.rds")
# --- 1. Parámetros de grupo ---
group1 <- "Control"
group2 <- "PE"
phy=subset_samples(physeq_raw, ethnicity == "Hispanic/Latina") 
# --- 2. Aglomerar a nivel de género ---
phy_genus <- tax_glom(phy, taxrank = "Genus", NArm = FALSE)

# --- 3. Calcular prevalencia global ---
otu_full <- otu_table(phy_genus)
if (!taxa_are_rows(phy_genus)) otu_full <- t(otu_full)
otu_full <- as(otu_full, "matrix")
mode(otu_full) <- "numeric"

prevalence_all <- apply(otu_full > 0, 1, mean)

# --- 4. Filtrar taxa accesorias: 20% < prevalencia ≤ 40% ---
n_samples <- nsamples(phy_genus)
taxa_to_keep <- names(prevalence_all[
  (prevalence_all > 0.20) & (prevalence_all <= 0.40)
])

phy_filt <- prune_taxa(taxa_to_keep, phy_genus)

cat(paste("Original genera:", ntaxa(phy_genus), "\n"))
cat(paste("Accessory taxa (20–40%):", ntaxa(phy_filt), "\n"))

# --- 5. Preparar tablas ---
otu <- otu_table(phy_filt)
if (!taxa_are_rows(phy_filt)) otu <- t(otu)
otu <- as(otu, "matrix")
mode(otu) <- "numeric"

meta <- data.frame(sample_data(phy_filt))
meta$study_group <- factor(meta$study_group, levels = c(group1, group2))

tax <- as.data.frame(tax_table(phy_filt))
tax$TaxonID <- rownames(tax)

# --- 6. Comparar prevalencia entre grupos ---
results <- data.frame()

for (taxon in rownames(otu)) {
  presence <- otu[taxon, ] > 0
  names(presence) <- rownames(meta)
  
  group <- meta$study_group
  valid_idx <- !is.na(group)
  presence <- presence[valid_idx]
  group <- group[valid_idx]
  
  tab <- table(group, presence)

  if (all(dim(tab) == c(2, 2))) {
    pval <- fisher.test(tab)$p.value
    prev1 <- mean(presence[group == group1])
    prev2 <- mean(presence[group == group2])
    
    count1 <- sum(presence[group == group1])
    count2 <- sum(presence[group == group2])

    genus_name <- as.character(tax[taxon, "Genus"])
    if (is.na(genus_name) || genus_name == "") genus_name <- "g__Unclassified"
    else if (!grepl("^g__", genus_name)) genus_name <- paste0("g__", genus_name)

    results <- rbind(results, data.frame(
      Genus = genus_name,
      Control_count = count1,
      Control_percent = sprintf("%.2f%%", prev1 * 100),
      PE_count = count2,
      PE_percent = sprintf("%.2f%%", prev2 * 100),
      Difference = sprintf("%.2f%%", (prev2 - prev1) * 100),
      P_value = pval,
      stringsAsFactors = FALSE
    ))
  }
}

# --- 7. Ajuste de p-valor y formato final ---
results$Q_value <- p.adjust(results$P_value, method = "BH")
results$P_value <- ifelse(results$P_value < 0.05,
                          paste0(sprintf("%.5f", results$P_value), "*"),
                          sprintf("%.5f", results$P_value))

results$Body_Site <- "Gut"
results$Taxa_Type <- "accessory taxa"
results$Population <- "PE Hispanic"

# Reordenar columnas
results <- results[, c("Genus", "Body_Site", "Taxa_Type", "Population",
                       "Control_count", "Control_percent",
                       "PE_count", "PE_percent", "Difference",
                       "P_value", "Q_value")]

# Ordenar por P_value
results$P_value_numeric <- as.numeric(gsub("\\*", "", results$P_value))
results <- results[order(results$P_value_numeric), ]
results$P_value_numeric <- NULL

# --- 8. Guardar resultados ---
write.csv(results, "results/prev/prevalence_hisp_20to40_gut_sg.csv", row.names = FALSE)
print(results)



```

#Prevalence all

```{r}
# --- Inicio del Script ---

# Load phyloseq object
physeq <- readRDS("/Users/danielavargasrobles/Dropbox (UMass Medical School)/Ana_projects/2_PREECLAMPSIA/WGS/obj/phy_mtph_gtdb.rds")
physeq_genus <- tax_glom(physeq, taxrank = "Genus")

# --- Función para Prevalencia y Cuentas ---
calc_prevalence_counts <- function(physeq, group_var = "study_group", taxa_level = "Genus") {
  counts <- as(otu_table(physeq), "matrix")
  sample_inf <- data.frame(sample_data(physeq))
  groups <- sample_inf[[group_var]]
  taxa_names <- as.vector(tax_table(physeq)[, taxa_level])
  taxa_names[is.na(taxa_names)] <- "Unclassified"
  
  results <- data.frame(Genus = taxa_names, stringsAsFactors = FALSE)
  
  for (g in unique(groups)) {
    group_counts <- counts[, groups == g, drop = FALSE]
    prevalence <- rowSums(group_counts > 0) / sum(groups == g) * 100
    count <- rowSums(group_counts > 0)
    results[[paste0("Prevalence_", g)]] <- prevalence
    results[[paste0("Count_", g)]] <- count
  }
  return(results)
}

# --- Función para calcular p-valores Fisher ---
calc_differences_pvalues <- function(prev_table, group1, group2, physeq, group_var = "study_group") {
  results <- prev_table
  sample_metadata <- data.frame(sample_data(physeq))
  total1 <- sum(sample_metadata[[group_var]] == group1)
  total2 <- sum(sample_metadata[[group_var]] == group2)

  results$Difference <- results[[paste0("Prevalence_", group1)]] - results[[paste0("Prevalence_", group2)]]
  
  results$P_value <- sapply(1:nrow(results), function(i) {
    present1 <- results[[paste0("Count_", group1)]][i]
    present2 <- results[[paste0("Count_", group2)]][i]
    absent1 <- total1 - present1
    absent2 <- total2 - present2
    table <- matrix(c(present1, present2, absent1, absent2), nrow = 2, byrow = TRUE)
    fisher.test(table)$p.value
  })
  
  results$Q_value <- p.adjust(results$P_value, method = "fdr")
  return(results)
}

# --- Función para formatear la tabla final ---
format_table <- function(data) {
  data$P_value_formatted <- ifelse(is.na(data$P_value), "NA", sprintf("%.5f", data$P_value))
  data$Significance <- ""
  data$Significance[data$P_value < 0.05] <- "*"
  data$Significance[data$P_value < 0.01] <- "**"
  data$Significance[data$P_value < 0.001] <- "***"
  
  formatted <- data.frame(
    Genus = data$Genus,
    Control_count = data$Count_Control,
    Control_percent = sprintf("%.2f%%", data$Prevalence_Control),
    PE_count = data$Count_PE,
    PE_percent = sprintf("%.2f%%", data$Prevalence_PE),
    Difference = sprintf("%.2f%%", data$Difference),
    P_value = paste0(data$P_value_formatted, data$Significance),
    Q_value = sprintf("%.4f", data$Q_value),
    stringsAsFactors = FALSE
  )
  return(formatted)
}

# --- ANALIZAR POR BODY SITE ---

# Vaginal
prev_vag <- calc_prevalence_counts(physeq_genus)
final_vag <- calc_differences_pvalues(prev_vag, "PE", "Control", physeq_genus)
final_vag <- final_vag[order(final_vag$P_value), ]  # 🔻 ordenar por p-valor
table_vag <- format_table(final_vag)
write.csv(table_vag, "results/prev/all_indiv_prevalencia_cuentas_stool.csv", row.names = FALSE)



# Mostrar resultados ordenados
cat("Tabla para Vaginal (Top 10):\n")
print(head(table_vag, 10))



```

#prev for white

```{r}

# --- Inicio del Script ---
physeq <- readRDS("/Users/danielavargasrobles/Dropbox (UMass Medical School)/Ana_projects/2_PREECLAMPSIA/WGS/obj/phy_mtph_gtdb.rds")
physeq <- physeq
physeq=subset_samples(physeq,race == "White/Caucasian" & ethnicity == "Not Hispanic/Latina") 

# Load phyloseq object

physeq_genus <- tax_glom(physeq, taxrank = "Genus")

# --- Función para Prevalencia y Cuentas ---
calc_prevalence_counts <- function(physeq, group_var = "study_group", taxa_level = "Genus") {
  counts <- as(otu_table(physeq), "matrix")
  sample_inf <- data.frame(sample_data(physeq))
  groups <- sample_inf[[group_var]]
  taxa_names <- as.vector(tax_table(physeq)[, taxa_level])
  taxa_names[is.na(taxa_names)] <- "Unclassified"
  
  results <- data.frame(Genus = taxa_names, stringsAsFactors = FALSE)
  
  for (g in unique(groups)) {
    group_counts <- counts[, groups == g, drop = FALSE]
    prevalence <- rowSums(group_counts > 0) / sum(groups == g) * 100
    count <- rowSums(group_counts > 0)
    results[[paste0("Prevalence_", g)]] <- prevalence
    results[[paste0("Count_", g)]] <- count
  }
  return(results)
}

# --- Función para calcular p-valores Fisher ---
calc_differences_pvalues <- function(prev_table, group1, group2, physeq, group_var = "study_group") {
  results <- prev_table
  sample_metadata <- data.frame(sample_data(physeq))
  total1 <- sum(sample_metadata[[group_var]] == group1)
  total2 <- sum(sample_metadata[[group_var]] == group2)

  results$Difference <- results[[paste0("Prevalence_", group1)]] - results[[paste0("Prevalence_", group2)]]
  
  results$P_value <- sapply(1:nrow(results), function(i) {
    present1 <- results[[paste0("Count_", group1)]][i]
    present2 <- results[[paste0("Count_", group2)]][i]
    absent1 <- total1 - present1
    absent2 <- total2 - present2
    table <- matrix(c(present1, present2, absent1, absent2), nrow = 2, byrow = TRUE)
    fisher.test(table)$p.value
  })
  
  results$Q_value <- p.adjust(results$P_value, method = "fdr")
  return(results)
}

# --- Función para formatear la tabla final ---
format_table <- function(data) {
  data$P_value_formatted <- ifelse(is.na(data$P_value), "NA", sprintf("%.5f", data$P_value))
  data$Significance <- ""
  data$Significance[data$P_value < 0.05] <- "*"
  data$Significance[data$P_value < 0.01] <- "**"
  data$Significance[data$P_value < 0.001] <- "***"
  
  formatted <- data.frame(
    Genus = data$Genus,
    Control_count = data$Count_Control,
    Control_percent = sprintf("%.2f%%", data$Prevalence_Control),
    PE_count = data$Count_PE,
    PE_percent = sprintf("%.2f%%", data$Prevalence_PE),
    Difference = sprintf("%.2f%%", data$Difference),
    P_value = paste0(data$P_value_formatted, data$Significance),
    Q_value = sprintf("%.4f", data$Q_value),
    stringsAsFactors = FALSE
  )
  return(formatted)
}

# --- ANALIZAR POR BODY SITE ---

# Vaginal
prev_vag <- calc_prevalence_counts(physeq_genus)
final_vag <- calc_differences_pvalues(prev_vag, "PE", "Control", physeq_genus)
final_vag <- final_vag[order(final_vag$P_value), ]  # 🔻 ordenar por p-valor
table_vag <- format_table(final_vag)
write.csv(table_vag, "results/prev/white_prevalencia_cuentas_stool.csv", row.names = FALSE)



# Mostrar resultados ordenados
cat("Tabla para Vaginal (Top 10):\n")
print(head(table_vag, 10))


```


#prev for hispanics

```{r}

# --- Inicio del Script ---
physeq <- readRDS("/Users/danielavargasrobles/Dropbox (UMass Medical School)/Ana_projects/2_PREECLAMPSIA/WGS/obj/phy_mtph_gtdb.rds")
physeq <- physeq
physeq <- subset_samples(physeq,   ethnicity == "Hispanic/Latina")

# Load phyloseq object

physeq_genus <- tax_glom(physeq, taxrank = "Genus")

# --- Función para Prevalencia y Cuentas ---
calc_prevalence_counts <- function(physeq, group_var = "study_group", taxa_level = "Genus") {
  counts <- as(otu_table(physeq), "matrix")
  sample_inf <- data.frame(sample_data(physeq))
  groups <- sample_inf[[group_var]]
  taxa_names <- as.vector(tax_table(physeq)[, taxa_level])
  taxa_names[is.na(taxa_names)] <- "Unclassified"
  
  results <- data.frame(Genus = taxa_names, stringsAsFactors = FALSE)
  
  for (g in unique(groups)) {
    group_counts <- counts[, groups == g, drop = FALSE]
    prevalence <- rowSums(group_counts > 0) / sum(groups == g) * 100
    count <- rowSums(group_counts > 0)
    results[[paste0("Prevalence_", g)]] <- prevalence
    results[[paste0("Count_", g)]] <- count
  }
  return(results)
}

# --- Función para calcular p-valores Fisher ---
calc_differences_pvalues <- function(prev_table, group1, group2, physeq, group_var = "study_group") {
  results <- prev_table
  sample_metadata <- data.frame(sample_data(physeq))
  total1 <- sum(sample_metadata[[group_var]] == group1)
  total2 <- sum(sample_metadata[[group_var]] == group2)

  results$Difference <- results[[paste0("Prevalence_", group1)]] - results[[paste0("Prevalence_", group2)]]
  
  results$P_value <- sapply(1:nrow(results), function(i) {
    present1 <- results[[paste0("Count_", group1)]][i]
    present2 <- results[[paste0("Count_", group2)]][i]
    absent1 <- total1 - present1
    absent2 <- total2 - present2
    table <- matrix(c(present1, present2, absent1, absent2), nrow = 2, byrow = TRUE)
    fisher.test(table)$p.value
  })
  
  results$Q_value <- p.adjust(results$P_value, method = "fdr")
  return(results)
}

# --- Función para formatear la tabla final ---
format_table <- function(data) {
  data$P_value_formatted <- ifelse(is.na(data$P_value), "NA", sprintf("%.5f", data$P_value))
  data$Significance <- ""
  data$Significance[data$P_value < 0.05] <- "*"
  data$Significance[data$P_value < 0.01] <- "**"
  data$Significance[data$P_value < 0.001] <- "***"
  
  formatted <- data.frame(
    Genus = data$Genus,
    Control_count = data$Count_Control,
    Control_percent = sprintf("%.2f%%", data$Prevalence_Control),
    PE_count = data$Count_PE,
    PE_percent = sprintf("%.2f%%", data$Prevalence_PE),
    Difference = sprintf("%.2f%%", data$Difference),
    P_value = paste0(data$P_value_formatted, data$Significance),
    Q_value = sprintf("%.4f", data$Q_value),
    stringsAsFactors = FALSE
  )
  return(formatted)
}

# --- ANALIZAR POR BODY SITE ---

# Vaginal
prev_vag <- calc_prevalence_counts(physeq_genus)
final_vag <- calc_differences_pvalues(prev_vag, "PE", "Control", physeq_genus)
final_vag <- final_vag[order(final_vag$P_value), ]  # 🔻 ordenar por p-valor
table_vag <- format_table(final_vag)
write.csv(table_vag, "results/prev/hispanics_prevalencia_cuentas_stool.csv", row.names = FALSE)



# Mostrar resultados ordenados
cat("Tabla para Vaginal (Top 10):\n")
print(head(table_vag, 10))


```


##plot
```{r}

library(ggplot2)
library(dplyr)
library(readr)
library(tidyr)
library(stringr)

# Leer el archivo CSV
df <- read_csv("/Users/danielavargasrobles/Dropbox\ (UMass\ Medical\ School)/Ana_projects/2_PREECLAMPSIA/Figures and tables/supp_text/supp_text_stool_prev_10.csv")

# Extraer valor numérico del p-valor y filtrar por p < 0.05
df <- df %>%
  mutate(pval_num = as.numeric(str_extract(P_value, "\\d+\\.\\d+"))) %>%
  filter(pval_num < 0.05)

# Limpiar porcentajes y convertir a numérico
df <- df %>%
  mutate(
    Control_percent = as.numeric(str_remove(Control_percent, "%")),
    PE_percent = as.numeric(str_remove(PE_percent, "%"))
  )

# Reorganizar datos para ggplot
df_long <- df %>%
  pivot_longer(cols = c(Control_percent, PE_percent),
               names_to = "Group", values_to = "Prevalence") %>%
  mutate(Group = ifelse(Group == "Control_percent", "Control", "PE"))

# Paleta personalizada
palette <- c("PE" = "#ff6347", "Control" = "#5a9bd4")

# Graficar con facetas por contexto
ggplot(df_long, aes(x = Prevalence, y = Genus, color = Group)) +
  geom_point(size = 3, position = position_dodge(width = 0.6)) +
  facet_wrap(~ Context, scales = "free_y") +
  scale_color_manual(values = palette) +
  theme_bw() +
  labs(title = "Prevalence of Genera with p < 0.05 (Control vs PE)",
       x = "Prevalence (%)", y = "Genus", color = "Group") +
  theme(
    strip.text = element_text(face = "bold"),
    axis.text.y = element_text(size = 10),
    panel.grid.major.y = element_line(color = "gray80", linetype = "dashed"),
    legend.position = "top"
  )

```
#bar

```{r}
library(ggplot2)
library(dplyr)
library(readr)
library(tidyr)
library(stringr)

# Leer datos
df <- read_csv("/Users/danielavargasrobles/Dropbox\ (UMass\ Medical\ School)/Ana_projects/2_PREECLAMPSIA/Figures and tables/supp_text/supp_text_stool_prev_10.csv")
# Extraer p numérica y filtrar p < 0.05

# Extraer valor numérico del p-valor y filtrar p < 0.05
df <- df %>%
  mutate(pval_num = as.numeric(str_extract(P_value, "\\d+\\.\\d+"))) %>%
  filter(pval_num < 0.05)

# Preparar datos: incluir porcentajes, conteos y calcular tamaño de muestra estimado
df_long <- df %>%
  dplyr::select(Genus, Context, Control_count, PE_count, Control_percent, PE_percent) %>%
  mutate(
    Control_percent = as.numeric(str_remove(Control_percent, "%")),
    PE_percent = as.numeric(str_remove(PE_percent, "%")),
    Control_total = pmax(round(Control_count / Control_percent * 100), Control_count),
    PE_total = pmax(round(PE_count / PE_percent * 100), PE_count)
  ) %>%
  pivot_longer(cols = c(Control_count, PE_count), names_to = "Group", values_to = "Count") %>%
  mutate(
    Total = ifelse(Group == "Control_count", Control_total, PE_total),
    Group = ifelse(Group == "Control_count", "Control", "PE")
  )

# Calcular prevalencia e intervalos de confianza binomial (CI95%)
# Calcular prevalencia e intervalos con manejo de errores
df_long <- df_long %>%
  rowwise() %>%
  mutate(
    Prevalence = Count / Total * 100,
    CI_lower = tryCatch(binom.test(Count, Total)$conf.int[1] * 100, error = function(e) NA),
    CI_upper = tryCatch(binom.test(Count, Total)$conf.int[2] * 100, error = function(e) NA)
  ) %>%
  ungroup()


# Paleta personalizada
palette <- c("PE" = "#ff6347", "Control" = "#5a9bd4")

# Guardar el gráfico como PDF
ggplot_object <- ggplot(df_long, aes(x = Prevalence, y = reorder(Genus, Prevalence), fill = Group)) +
  geom_bar(stat = "identity", position = position_dodge(width = 0.8), width = 0.7) +
  geom_errorbar(aes(xmin = CI_lower, xmax = CI_upper), 
                position = position_dodge(width = 0.8), width = 0.3) +
  facet_wrap(~ Context, scales = "free_y") +
  scale_fill_manual(values = palette) +
  theme_bw() +
  labs(title = "Prevalence of Genera with p < 0.05 (with 95% CI)",
       x = "Prevalence (%)", y = "Genus", fill = "Group") +
  theme(
    strip.text = element_text(face = "bold"),
    axis.text.y = element_text(size = 10),
    legend.position = "top"
  )

# Guardar como PDF
ggsave("supplementary_figure_barplot_ci95.pdf", plot = ggplot_object, 
       width = 10, height = 7, units = "in", dpi = 300)

```
#prev ordenadas con p valores
```{r}

library(ggplot2)
library(dplyr)
library(readr)
library(tidyr)
library(stringr)
library(forcats)

# Leer datos
df <- read_csv("/Users/danielavargasrobles/Dropbox (UMass Medical School)/Ana_projects/2_PREECLAMPSIA/Figures and tables/supp_text/supp_text_stool_prev_10.csv")

# Extraer valor numérico del p-valor y filtrar p < 0.05
df <- df %>%
  mutate(pval_num = as.numeric(str_extract(P_value, "\\d+\\.\\d+"))) %>%
  filter(pval_num < 0.05)

# Crear etiqueta con nombre del género + p-valor
df <- df %>%
  mutate(Genus_label = paste0(Genus, " (p=", formatC(pval_num, format = "e", digits = 2), ")"))

# Preparar datos: incluir porcentajes, conteos y calcular tamaño de muestra estimado
df_long <- df %>%
  dplyr::select(Genus_label, Context, Control_count, PE_count, Control_percent, PE_percent, pval_num) %>%
  mutate(
    Control_percent = as.numeric(str_remove(Control_percent, "%")),
    PE_percent = as.numeric(str_remove(PE_percent, "%")),
    Control_total = pmax(round(Control_count / Control_percent * 100), Control_count),
    PE_total = pmax(round(PE_count / PE_percent * 100), PE_count)
  ) %>%
  pivot_longer(cols = c(Control_count, PE_count), names_to = "Group", values_to = "Count") %>%
  mutate(
    Total = ifelse(Group == "Control_count", Control_total, PE_total),
    Group = ifelse(Group == "Control_count", "Control", "PE")
  )

# Calcular prevalencia e intervalos con manejo de errores
df_long <- df_long %>%
  rowwise() %>%
  mutate(
    Prevalence = Count / Total * 100,
    CI_lower = tryCatch(binom.test(Count, Total)$conf.int[1] * 100, error = function(e) NA),
    CI_upper = tryCatch(binom.test(Count, Total)$conf.int[2] * 100, error = function(e) NA)
  ) %>%
  ungroup()

# Reordenar taxones por menor p-valor dentro de cada panel/contexto (de arriba a abajo)
df_long <- df_long %>%
  group_by(Context) %>%
  mutate(Genus_label = fct_reorder(Genus_label, pval_num, .desc = FALSE)) %>%
  ungroup()

# Paleta personalizada
palette <- c("PE" = "#ff6347", "Control" = "#5a9bd4")

# Crear gráfico
ggplot_object <- ggplot(df_long, aes(x = Prevalence, y = fct_rev(Genus_label), fill = Group)) +
  geom_bar(stat = "identity", position = position_dodge(width = 0.8), width = 0.7) +
  geom_errorbar(aes(xmin = CI_lower, xmax = CI_upper), 
                position = position_dodge(width = 0.8), width = 0.3) +
  facet_wrap(~ Context, scales = "free_y") +
  scale_fill_manual(values = palette) +
  theme_bw() +
  labs(title = "Prevalence of Genera with p < 0.05 (ordered by p-value)",
       x = "Prevalence (%)", y = "Genus (p-value)", fill = "Group") +
  theme(
    strip.text = element_text(face = "bold"),
    axis.text.y = element_text(size = 10),
    legend.position = "top"
  )

# Guardar como PDF
ggsave("results/prev/supplementary_figure_barplot_ci95_ordered_by_pval_with_labels.pdf", plot = ggplot_object, 
       width = 11, height = 8, units = "in", dpi = 300)
print(ggplot_object)
```
#prev ordenadas sin p values tetst

```{r}
library(ggplot2)
library(dplyr)
library(readr)
library(tidyr)
library(stringr)
library(forcats)

# Leer datos
df <- read_csv("/Users/danielavargasrobles/Dropbox (UMass Medical School)/Ana_projects/2_PREECLAMPSIA/Figures and tables/supp_text/supp_text_stool_prev_10.csv")

# Extraer valor numérico del p-valor y filtrar p < 0.05
df <- df %>%
  mutate(pval_num = as.numeric(str_extract(P_value, "\\d+\\.\\d+"))) %>%
  filter(pval_num < 0.05)

# Preparar datos largos
df_long <- df %>%
  dplyr::select(Genus, Context, Control_count, PE_count, Control_percent, PE_percent, pval_num) %>%
  mutate(
    Control_percent = as.numeric(str_remove(Control_percent, "%")),
    PE_percent = as.numeric(str_remove(PE_percent, "%")),
    Control_total = pmax(round(Control_count / Control_percent * 100), Control_count),
    PE_total = pmax(round(PE_count / PE_percent * 100), PE_count)
  ) %>%
  pivot_longer(cols = c(Control_count, PE_count), names_to = "Group", values_to = "Count") %>%
  mutate(
    Total = ifelse(Group == "Control_count", Control_total, PE_total),
    Group = ifelse(Group == "Control_count", "Control", "PE")
  )

# Calcular prevalencia y CI95% con manejo de errores
df_long <- df_long %>%
  rowwise() %>%
  mutate(
    Prevalence = Count / Total * 100,
    CI_lower = tryCatch(binom.test(Count, Total)$conf.int[1] * 100, error = function(e) NA),
    CI_upper = tryCatch(binom.test(Count, Total)$conf.int[2] * 100, error = function(e) NA)
  ) %>%
  ungroup()

# Paleta de colores
palette <- c("PE" = "#ff6347", "Control" = "#5a9bd4")

# Función para graficar por contexto
plot_by_context <- function(data, context_name, file_name) {
  df_ctx <- data %>% filter(Context == context_name) %>%
    mutate(Genus = fct_rev(fct_reorder(Genus, pval_num, .desc = FALSE)))

  p <- ggplot(df_ctx, aes(x = Prevalence, y = Genus, fill = Group)) +
    geom_bar(stat = "identity", position = position_dodge(width = 0.8), width = 0.7) +
    geom_errorbar(aes(xmin = CI_lower, xmax = CI_upper),
                  position = position_dodge(width = 0.8), width = 0.3) +
    scale_fill_manual(values = palette) +
    theme_bw() +
    labs(title = paste("Prevalence of Genera in", context_name),
         x = "Prevalence (%)", y = "Genus", fill = "Group") +
    theme(
      axis.text.y = element_text(size = 10),
      legend.position = "top"
    )

  ggsave(filename = file_name, plot = p, width = 5, height = 7, units = "in", dpi = 300)
  print(p)
}

# Graficar y guardar los tres contextos
plot_by_context(df_long, "All individuals", "results/prev/barplot_all_individuals.pdf")
plot_by_context(df_long, "Hispanics", "results/prev/barplot_hispanics.pdf")
plot_by_context(df_long, "Non-Hispanics White/Caucasian", "results/prev/barplot_whites.pdf")


```
# P/B ratio + levene, sg

```{r}

# P/B Ratio Analysis Script
phy <- readRDS("/Users/danielavargasrobles/Dropbox (UMass Medical School)/Ana_projects/2_PREECLAMPSIA/WGS/obj/phy_mtph_gtdb.rds")
#extract metadata from phyloseq object

# 2. AGGREGATE ABUNDANCES AT GENUS LEVEL
# --------------------------------------------------
# This simplifies the object, summing up species into their respective genera
phy_genus <- tax_glom(phy, taxrank = "Genus", NArm = FALSE)


# 3. CALCULATE THE PREVOTELLA/BACTEROIDES RATIO
# --------------------------------------------------
# Extract the abundance table (OTU table)
abund_table <- as.data.frame(otu_table(phy_genus))

# Extract the taxonomy table to find our genera of interest
tax_table <- as.data.frame(tax_table(phy_genus))

# Get abundances for Prevotella and Bacteroides
# The names will be like 'g__Prevotella' from GTDB
prevotella_abund <- abund_table[tax_table$Genus == "Prevotella", ]
bacteroides_abund <- abund_table[tax_table$Genus == "Bacteroides", ]

# Check if both genera were found. If not, stop with a message.
if (nrow(prevotella_abund) == 0 | nrow(bacteroides_abund) == 0) {
  stop("Error: Prevotella or Bacteroides genus not found in the phyloseq object.")
}

# --- Handle Zeros and Calculate Ratio ---
# We need to add a small "pseudocount" to avoid division by zero (e.g., Prevotella/0)
# A good pseudocount is the smallest non-zero abundance in the original data
all_abundances <- as.vector(as.matrix(abund_table))
pseudocount <- min(all_abundances[all_abundances > 0]) / 10

# Calculate the ratio. We use log10 for better statistical properties (normalization)
pb_ratio_df <- data.frame(
  study_id = names(prevotella_abund),
  log10_PB_ratio = log10((as.numeric(prevotella_abund) + pseudocount) / (as.numeric(bacteroides_abund) + pseudocount))
)


# 4. MERGE RATIO WITH METADATA
# --------------------------------------------------
metadata <- as(sample_data(phy), "data.frame")

# Ensure study_id is a column in metadata for merging
if (!"study_id" %in% colnames(metadata)) {
  metadata$study_id <- rownames(metadata)
}

# --- FIX: Ensure both study_id columns are the same type (character) ---
metadata$study_id <- as.character(metadata$study_id)
pb_ratio_df$study_id <- as.character(pb_ratio_df$study_id) # Good practice to ensure both are character

# Now, merge the ratio data with metadata
analysis_df <- inner_join(pb_ratio_df, metadata, by = "study_id")

# 5. STATISTICAL COMPARISON
# --------------------------------------------------
# We will use the Wilcoxon Rank-Sum test (Mann-Whitney U), which is robust
# and doesn't assume a normal distribution of the data.
stat_test <- wilcox.test(log10_PB_ratio ~ study_group, data = analysis_df)

# Print the results
print(stat_test)

# You could also use a linear model if you want to adjust for covariates
# lm_model <- lm(log10_PB_ratio ~ study_group + bmi + ethnicity, data = analysis_df)
# print(summary(lm_model))


# 6. VISUALIZATION
# --------------------------------------------------
# Create a boxplot to visualize the differences
p <- ggplot(analysis_df, aes(x = study_group, y = log10_PB_ratio, fill = study_group)) +
  geom_boxplot(outlier.shape = NA, alpha = 0.7) +
  geom_jitter(width = 0.2, height = 0, size = 2, alpha = 0.6) +
  scale_fill_manual(values = c("PE" = "#ff6347", "Control" = "#5a9bd4")) +
  labs(
    title = "Prevotella/Bacteroides\n
    levene test, p = 0.0002",
    x = "Study Group",
    y = "log10(P/B Ratio)"
  ) +
  # write a label on the plot 
  
  theme_bw(base_size = 14) +
  theme(legend.position = "none") 
  # Add the p-value from our test to the plot
 # stat_compare_means(method = "levene", label.x.npc = "center", label.y = max(analysis_df$log10_PB_ratio) * 1.05)

# Print the plot
print(p)

# Save the plot
# ggsave("results/PB_ratio_by_study_group.pdf", plot = p, width = 6, height = 7)

# Carga la librería
library(car)

# Realiza la Prueba de Levene para comparar las varianzas del ratio P/B entre los grupos de estudio
# La fórmula es similar a la de un t.test o lm()
levene_test_result <- leveneTest(log10_PB_ratio ~ study_group, data = analysis_df)

# Imprime los resultados
print(levene_test_result)
# save plot
 ggsave("results/B_P_ratio/study_group.pdf", plot = p, width = 2, height = 4)
#save levene test csv
write.csv(levene_test_result, "results/B_P_ratio/levene_test_study_group.csv", row.names = FALSE)
# 2. Extrae los resultados y crea un data.frame
wilcox_results_df <- data.frame(
  method = stat_test$method,
  statistic = stat_test$statistic,
  p_value = stat_test$p.value,
  alternative_hypothesis = stat_test$alternative
)

# 3. Ahora sí, guarda el data.frame en un CSV
write.csv(wilcox_results_df, "results/B_P_ratio/wilcoxon_test_study_group.csv", row.names = FALSE)

# Imprime para verificar
print(wilcox_results_df)
```
#P/B ratio + levene, severe
```{r}
# P/B Ratio Analysis Script
phy <- readRDS("/Users/danielavargasrobles/Dropbox (UMass Medical School)/Ana_projects/2_PREECLAMPSIA/WGS/obj/phy_mtph_gtdb.rds")
# 2. AGGREGATE ABUNDANCES AT GENUS LEVEL
# --------------------------------------------------
# This step is identical to the previous script
phy_genus <- tax_glom(phy, taxrank = "Genus", NArm = FALSE)


# 3. CALCULATE THE PREVOTELLA/BACTEROIDES RATIO
# --------------------------------------------------
# This entire section is identical, as the ratio calculation is independent of the metadata comparison
abund_table <- as.data.frame(otu_table(phy_genus))
tax_table <- as.data.frame(tax_table(phy_genus))
prevotella_abund <- abund_table[tax_table$Genus == "Prevotella", ]
bacteroides_abund <- abund_table[tax_table$Genus == "Bacteroides", ]

if (nrow(prevotella_abund) == 0 | nrow(bacteroides_abund) == 0) {
  stop("Error: Prevotella or Bacteroides genus not found in the phyloseq object.")
}

all_abundances <- as.vector(as.matrix(abund_table))
pseudocount <- min(all_abundances[all_abundances > 0]) / 10

pb_ratio_df <- data.frame(
  study_id = names(prevotella_abund),
  log10_PB_ratio = log10((as.numeric(prevotella_abund) + pseudocount) / (as.numeric(bacteroides_abund) + pseudocount))
)


# 4. MERGE RATIO WITH METADATA AND FILTER
# --------------------------------------------------
metadata <- as(sample_data(phy), "data.frame")
metadata$study_id <- as.character(metadata$study_id)
pb_ratio_df$study_id <- as.character(pb_ratio_df$study_id)

analysis_df <- inner_join(pb_ratio_df, metadata, by = "study_id")

# --- NEW: Filter data for the specific comparison ---
# We only want to compare 'Yes' vs 'No' for the 'severe' variable.
# This also removes any samples where 'severe' might be NA.
analysis_severe_df <- analysis_df %>%
  filter(severe %in% c("Yes", "No"))


# 5. STATISTICAL COMPARISON (for 'severe')
# --------------------------------------------------
# Perform Wilcoxon test on the filtered data using the 'severe' column
stat_test_severe <- wilcox.test(log10_PB_ratio ~ severe, data = analysis_severe_df)

# Print the results
print(stat_test_severe)


# 6. VISUALIZATION (for 'severe')
# --------------------------------------------------
# Create a boxplot using the 'severe' variable for grouping and color
# Using the color palette you defined in your original Rmd for severity
p_severe <- ggplot(analysis_severe_df, aes(x = severe, y = log10_PB_ratio, fill = severe)) +
  geom_boxplot(outlier.shape = NA, alpha = 0.7) +
  geom_jitter(width = 0.2, height = 0, size = 2.5, alpha = 0.6) +
  scale_fill_manual(values = c("Yes" = "#CC3300", "No" = "orange")) +
  labs(
    title = "Prevotella/Bacteroides\n
    levene test, p = 0.2286",
    x = "Study Group",
    y = "log10(P/B Ratio)"
  ) +
  theme_bw(base_size = 14) +
  theme(legend.position = "none")
  # Add the p-value from our test
 # stat_compare_means(method = "wilcox.test", label.x.npc = "center")

# Print the plot
print(p_severe)

#levene test
library(car)
# Perform Levene's Test for homogeneity of variances
levene_test_severe <- leveneTest(log10_PB_ratio ~ severe, data = analysis_severe_df)
# Print the results of Levene's Test
print(levene_test_severe)
# Save the plot
ggsave("results/B_P_ratio/sev.pdf", plot = p_severe, width = 2, height = 4)
#save levene test csv
write.csv(levene_test_severe, "results/B_P_ratio/levene_test_severe.csv", row.names = FALSE)  
#wilcox test results
wilcox_results_severe_df <- data.frame(
  method = stat_test_severe$method,
  statistic = stat_test_severe$statistic,
  p_value = stat_test_severe$p.value,
  alternative_hypothesis = stat_test_severe$alternative
)

# Save the Wilcoxon test results to a CSV file
write.csv(wilcox_results_severe_df, "results/B_P_ratio/wilcoxon_test_severe.csv", row.names = FALSE)
```

## P/B ratio + levene, sg stratified ethnicity

```{r}
# P/B Ratio Analysis Script: Stratified by Ethnicity

# 1. LOAD LIBRARIES
# --------------------------------------------------
# install.packages(c("phyloseq", "dplyr", "ggplot2", "ggpubr", "car"))
library(phyloseq)
library(dplyr)
library(ggplot2)
library(ggpubr)
library(car) # For Levene's Test

# 2. CALCULATE THE PREVOTELLA/BACTEROIDES RATIO
# --------------------------------------------------
phy_genus <- tax_glom(phy, taxrank = "Genus", NArm = FALSE)
abund_table <- as.data.frame(otu_table(phy_genus))
tax_table <- as.data.frame(tax_table(phy_genus))
prevotella_abund <- abund_table[tax_table$Genus == "Prevotella", ]
bacteroides_abund <- abund_table[tax_table$Genus == "Bacteroides", ]

if (nrow(prevotella_abund) == 0 | nrow(bacteroides_abund) == 0) {
  stop("Error: Prevotella or Bacteroides genus not found in the phyloseq object.")
}

all_abundances <- as.vector(as.matrix(abund_table))
pseudocount <- min(all_abundances[all_abundances > 0]) / 10

pb_ratio_df <- data.frame(
  study_id = names(prevotella_abund),
  log10_PB_ratio = log10((as.numeric(prevotella_abund) + pseudocount) / (as.numeric(bacteroides_abund) + pseudocount))
)


# 3. MERGE WITH METADATA AND CREATE STRATIFICATION VARIABLE
# --------------------------------------------------
metadata <- as(sample_data(phy), "data.frame")
metadata$study_id <- as.character(metadata$study_id)
pb_ratio_df$study_id <- as.character(pb_ratio_df$study_id)

analysis_df <- inner_join(pb_ratio_df, metadata, by = "study_id")

analysis_stratified_df <- analysis_df %>%
  mutate(ethnic_group = case_when(
    ethnicity == "Hispanic/Latina" ~ "Hispanic",
    race == "White/Caucasian" & ethnicity == "Not Hispanic/Latina" ~ "White/Caucasian",
    TRUE ~ NA_character_
  )) %>%
  filter(!is.na(ethnic_group))


# 4. STATISTICAL TESTING
# --------------------------------------------------
# --- Levene's Test for Homogeneity of Variances ---
# We run the test for each ethnic group separately.
# The null hypothesis is that the variances are equal across study groups.
# A p-value > 0.05 suggests we cannot reject the null hypothesis (variances are equal).
# NOTE: We use do() which is a more robust way to apply complex functions to groups.
# This ensures the test is run on each subset of data correctly.

levene_results <- analysis_stratified_df %>%
  group_by(ethnic_group) %>%
  do({
    # Perform the Levene's test on the subset of data for the current group
    test <- leveneTest(log10_PB_ratio ~ study_group, data = .)
    # Return the results as a data frame
    data.frame(
      levene_stat = test$'F value'[1],
      p_value = test$'Pr(>F)'[1]
    )
  })

cat("--- Levene's Test Results ---\n")
print(levene_results)
cat("\n")


# 5. VISUALIZATION WITH FACETS
# --------------------------------------------------
# ggplot's facet_wrap() will create separate panels for each level of 'ethnic_group'.
# stat_compare_means will automatically run the test within each panel.

p_stratified <- ggplot(analysis_stratified_df, aes(x = study_group, y = log10_PB_ratio, fill = study_group)) +
  geom_boxplot(outlier.shape = NA, alpha = 0.7) +
  geom_jitter(width = 0.2, height = 0, size = 2, alpha = 0.6) +
  
  # This is the key part: creates a plot for each ethnic group
  facet_wrap(~ ethnic_group) +
  
  scale_fill_manual(values = c("PE" = "#ff6347", "Control" = "#5a9bd4")) +
  labs(
    title = "Prevotella/Bacteroides Ratio by Study Group",
    subtitle = "Stratified by Ethnicity",
    x = "Study Group",
    y = "log10(P/B Ratio)"
  ) +
  theme_bw(base_size = 14) +
  theme(
    legend.position = "none",
    strip.background = element_rect(fill = "grey85", color = "black"), # Style facet titles
    strip.text = element_text(face = "bold")
    ) +
  # Add the p-value for the comparison within each facet panel
  stat_compare_means(method = "wilcox.test", label.x.npc = "center")

# Print the final plot
print(p_stratified)

# Save the plot

# Save the plot
ggsave("results/B_P_ratio/stratified_sg.pdf", plot = p_stratified, width = 3.5, height = 4)
#save levene test csv
write.csv(levene_results, "results/B_P_ratio/levene_test_stratified_sg.csv", row.names = FALSE)

# wilcox test

# 2. Extrae los resultados y crea un data.frame
wilcox_results_df <- data.frame(
  method = stat_test$method,
  statistic = stat_test$statistic,
  p_value = stat_test$p.value,
  alternative_hypothesis = stat_test$alternative
)



# --- Wilcoxon Test for each ethnic group ---
# Usamos el mismo patrón: group_by() %>% do()
# La función broom::tidy() convierte el resultado del test en una tabla limpia.
wilcox_results <- analysis_stratified_df %>%
  group_by(ethnic_group) %>%
  do({
    test <- wilcox.test(log10_PB_ratio ~ study_group, data = .)
    tidy(test)
  })

cat("--- Wilcoxon Test Results (Stratified) ---\n")
print(wilcox_results)
cat("\n")

# Save the Wilcoxon test results to a CSV file
write.csv(wilcox_results, "results/B_P_ratio/wilcoxon_test_stratified_sg.csv", row.names = FALSE)
```

## P/B ratio + levene, sev stratified ethnicity 
```{r}
 #P/B Ratio Analysis Script: by Severity, Stratified by Ethnicity

# 1. LOAD LIBRARIES
# --------------------------------------------------
# install.packages(c("phyloseq", "dplyr", "ggplot2", "ggpubr", "car"))
library(phyloseq)
library(dplyr)
library(ggplot2)
library(ggpubr)
library(car) # For Levene's Test

# Load your phyloseq object
phy <- readRDS("/Users/danielavargasrobles/Dropbox (UMass Medical School)/Ana_projects/2_PREECLAMPSIA/WGS/obj/phy_mtph_gtdb.rds")


# 2. CALCULATE THE PREVOTELLA/BACTEROIDES RATIO
# --------------------------------------------------
phy_genus <- tax_glom(phy, taxrank = "Genus", NArm = FALSE)
abund_table <- as.data.frame(otu_table(phy_genus))
tax_table <- as.data.frame(tax_table(phy_genus))
prevotella_abund <- abund_table[tax_table$Genus == "Prevotella", ]
bacteroides_abund <- abund_table[tax_table$Genus == "Bacteroides", ]

if (nrow(prevotella_abund) == 0 | nrow(bacteroides_abund) == 0) {
  stop("Error: Prevotella or Bacteroides genus not found in the phyloseq object.")
}

all_abundances <- as.vector(as.matrix(abund_table))
pseudocount <- min(all_abundances[all_abundances > 0]) / 10

pb_ratio_df <- data.frame(
  study_id = names(prevotella_abund),
  log10_PB_ratio = log10((as.numeric(prevotella_abund) + pseudocount) / (as.numeric(bacteroides_abund) + pseudocount))
)


# 3. MERGE WITH METADATA, STRATIFY AND FILTER
# --------------------------------------------------
metadata <- as(sample_data(phy), "data.frame")
metadata$study_id <- as.character(metadata$study_id)
pb_ratio_df$study_id <- as.character(pb_ratio_df$study_id)

analysis_df <- inner_join(pb_ratio_df, metadata, by = "study_id")

# --- NEW: Create ethnicity groups AND filter for severity comparison ---
analysis_stratified_df <- analysis_df %>%
  mutate(ethnic_group = case_when(
    ethnicity == "Hispanic/Latina" ~ "Hispanic",
    race == "White/Caucasian" & ethnicity == "Not Hispanic/Latina" ~ "White/Caucasian",
    TRUE ~ NA_character_
  )) %>%
  filter(!is.na(ethnic_group)) %>% # Remove samples not in our ethnic groups
  filter(severe %in% c("Yes", "No")) # Also keep only samples for severity comparison


# 4. STATISTICAL TESTING (for 'severe', stratified by 'ethnic_group')
# --------------------------------------------------
# We now group by 'ethnic_group' to run tests on each subset.

# --- Levene's Test for Homogeneity of Variances ---
levene_results_severe <- analysis_stratified_df %>%
  group_by(ethnic_group) %>%
  do({
    test <- leveneTest(log10_PB_ratio ~ severe, data = .)
    data.frame(levene_stat = test$'F value'[1], p_value = test$'Pr(>F)'[1])
  })

cat("--- Levene's Test Results (Severity) ---\n")
print(levene_results_severe)
cat("\n")

# --- Wilcoxon Rank Sum Test ---
wilcox_results_severe <- analysis_stratified_df %>%
  group_by(ethnic_group) %>%
  do({
    test <- wilcox.test(log10_PB_ratio ~ severe, data = .)
    data.frame(statistic = test$statistic, p.value = test$p.value)
  })

cat("--- Wilcoxon Test Results (Severity) ---\n")
print(wilcox_results_severe)
cat("\n")


# 5. VISUALIZATION (for 'severe', stratified)
# --------------------------------------------------
p_severe_stratified <- ggplot(analysis_stratified_df, aes(x = severe, y = log10_PB_ratio, fill = severe)) +
  geom_boxplot(outlier.shape = NA, alpha = 0.7) +
  geom_jitter(width = 0.2, height = 0, size = 2, alpha = 0.6) +
  
  # Create a plot for each ethnic group
  facet_wrap(~ ethnic_group) +
  
  scale_fill_manual(values = c("Yes" = "#CC3300", "No" = "orange")) +
  labs(
    title = "Prevotella/Bacteroides Ratio by Severity",
    subtitle = "Stratified by Ethnicity",
    x = "Severe Preeclampsia",
    y = "log10(P/B Ratio)"
  ) +
  theme_bw(base_size = 14) +
  theme(
    legend.position = "none",
    strip.background = element_rect(fill = "grey85", color = "black"),
    strip.text = element_text(face = "bold")
  ) +
  # Add the p-value for the comparison within each facet panel
  stat_compare_means(method = "wilcox.test", label.x.npc = "center")

# Print the final plot
print(p_severe_stratified)

# Save the plot
# Save the plot
ggsave("results/B_P_ratio/p_severe_stratified.pdf", plot = p_severe_stratified, width = 4, height = 4)
#save levene test csv
write.csv(levene_results_severe, "results/B_P_ratio/levene_test_severe_stratified.csv", row.names = FALSE)

# Save the Wilcoxon test by exnicity
write.csv(wilcox_results_severe, "results/B_P_ratio/wilcoxon_test_severe_stratified.csv", row.names = FALSE)

```

# explorando cluster con P:B

```{r}
# AUTOMATED SCRIPT - ENGLISH VERSION & PREFIX REMOVED

# 1. SETUP: Load libraries
# --------------------------------------------------
library(phyloseq)
library(dplyr)
library(ggplot2)
library(ggpubr)

# 2. DATA LOADING
# --------------------------------------------------
# We assume the 'phy' object is already loaded in your R environment.
# If not, load it with:
# phy <- readRDS("path/to/your/phy_object.rds") 

# 3. METADATA EXTRACTION FROM PHYLOSEQ
# --------------------------------------------------
# Instead of reading a CSV, we extract the metadata data.frame directly from the phyloseq object.
metadata_from_phy <- as(sample_data(phy), "data.frame")

# 4. P/B RATIO CALCULATION
# --------------------------------------------------
phy_genus <- tax_glom(phy, taxrank = "Genus", NArm = FALSE)
abund_table <- as.data.frame(otu_table(phy_genus))
tax_table <- as.data.frame(tax_table(phy_genus))

# --- NEW: Remove "g__" prefix from Genus names ---
tax_table$Genus <- gsub("g__", "", tax_table$Genus)

# Select abundances using the cleaned names
prevotella_abund <- abund_table[tax_table$Genus == "Prevotella", ]
bacteroides_abund <- abund_table[tax_table$Genus == "Bacteroides", ]

if (nrow(prevotella_abund) == 0 | nrow(bacteroides_abund) == 0) {
  stop("Error: Prevotella or Bacteroides not found in the phyloseq object.")
}

all_abundances <- as.vector(as.matrix(abund_table))
pseudocount <- min(all_abundances[all_abundances > 0]) / 10

pb_ratio_df <- data.frame(
  study_id = names(prevotella_abund),
  log10_PB_ratio = log10((as.numeric(prevotella_abund) + pseudocount) / (as.numeric(bacteroides_abund) + pseudocount))
)

# 5. FINAL DATAFRAME PREPARATION FOR ANALYSIS
# --------------------------------------------------
metadata_from_phy$study_id <- as.character(metadata_from_phy$study_id)
pb_ratio_df$study_id <- as.character(pb_ratio_df$study_id)
analysis_df <- inner_join(pb_ratio_df, metadata_from_phy, by = "study_id")
control_median_ratio <- median(analysis_df$log10_PB_ratio[analysis_df$study_group == "Control"], na.rm = TRUE)

instability_df <- analysis_df %>%
  mutate(ratio_instability = abs(log10_PB_ratio - control_median_ratio)) %>%
  filter(!is.na(ratio_instability))

# 6. FUNCTION FOR CORRELATION AND PLOTTING (no changes to logic)
# --------------------------------------------------
analyze_instability_correlation <- function(df, clinical_variable, x_label) {
  df_filtered <- df %>% filter(!is.na(.data[[clinical_variable]]))
  if (nrow(df_filtered) < 5) {
    message(paste("   -> Skipping:", x_label, "(insufficient data)"))
    return(NULL)
  }
  corr_test <- cor.test(df_filtered$ratio_instability, df_filtered[[clinical_variable]], method = "spearman", exact = FALSE)
  rho <- round(corr_test$estimate, 2)
  p_val <- format.pval(corr_test$p.value, digits = 3, eps = 0.001)
  
  p <- ggplot(df_filtered, aes(x = .data[[clinical_variable]], y = ratio_instability)) +
    geom_point(aes(color = study_group), size = 3, alpha = 0.7) +
    geom_smooth(method = "lm", color = "black", linetype = "dashed") +
    scale_color_manual(values = c("PE" = "#ff6347", "Control" = "#5a9bd4")) +
    labs(
      title = paste("P/B Ratio Instability vs.", x_label),
      subtitle = paste("Spearman's Rho =", rho, "| p-value =", p_val),
      x = x_label,
      y = "Ratio Instability (Distance from Control Median)"
    ) +
    theme_bw(base_size = 14)
  
  print(p)
  return(corr_test)
}

# 7. AUTOMATED EXECUTION WITH THE CORRECTED VARIABLE LIST
# --------------------------------------------------
# Vector with the desired numerical variables and their plot-friendly names.
desired_variables <- c(
  "age" = "Age",
  "bmi" = "BMI",
  "gravid" = "Gravidity (No. of pregnancies)",
  "par" = "Parity (No. of births)",
  "pre_weight" = "Pre-pregnancy Weight",
  "gwg" = "Gestational Weight Gain",
  "gestational_age" = "Gestational Age at Delivery",
  "maternal_temp" = "Maternal Temperature",
  "rom_hours" = "Hours Since Rupture of Membranes",
  "baby_weight" = "Neonate Weight (kg)",
  "apgar_1" = "APGAR at 1 min",
  "apgar_5" = "APGAR at 5 min",
  "baby_temp_delivery" = "Neonate Temperature at Birth",
  "cord_ph" = "Umbilical Cord pH",
  "ph_value" = "pH Value"
)

# --- NEW: Check for variable existence ---
# Get the columns that ACTUALLY exist in your dataframe
actual_columns <- colnames(instability_df)

# Filter the desired variables list to keep only those that exist
variables_to_analyze <- desired_variables[names(desired_variables) %in% actual_columns]

# Informative message
cat("The following", length(variables_to_analyze), "variables were found in the data and will be analyzed:\n")
print(names(variables_to_analyze))

# Create a list to store all results
all_results <- list()

# Loop through EACH EXISTING VARIABLE and analyze it
for (variable_column in names(variables_to_analyze)) {
  
  plot_label <- variables_to_analyze[[variable_column]]
  
  cat("\n\n=====================================================\n")
  cat("--- Analyzing correlation with:", plot_label, "---\n")
  cat("=====================================================\n")
  
  test_result <- tryCatch({
    analyze_instability_correlation(
      df = instability_df,
      clinical_variable = variable_column,
      x_label = plot_label
    )
  }, error = function(e) {
    message("ERROR analyzing ", variable_column, ": ", e$message)
    return(NULL)
  })
  
  all_results[[variable_column]] <- test_result
}
```
#comparar esos 7 PE individuos con alto P:B ratio con los 7 PE individuos con bajo P:B ratio

```{r}
# SCRIPT FOR EXTREME GROUP ANALYSIS IN PREECLAMPSIA

# 1. SETUP & DATA PREPARATION (Same as before)
# --------------------------------------------------
# Load libraries
library(phyloseq)
library(dplyr)
library(ggplot2)
library(ggpubr)
library(vegan) # For adonis2

# Load phyloseq object 'phy' and extract metadata
# phy <- readRDS("path/to/your/phy_object.rds") 
metadata_from_phy <- as(sample_data(phy), "data.frame")

# Calculate P/B Ratio and create the main analysis dataframe
phy_genus <- tax_glom(phy, taxrank = "Genus", NArm = FALSE)
tax_table(phy_genus)$Genus <- gsub("g__", "", tax_table(phy_genus)$Genus)
abund_table <- as.data.frame(otu_table(phy_genus))
tax_table_df <- as.data.frame(tax_table(phy_genus))
prevotella_abund <- abund_table[tax_table_df$Genus == "Prevotella", ]
bacteroides_abund <- abund_table[tax_table_df$Genus == "Bacteroides", ]
all_abundances <- as.vector(as.matrix(abund_table))
pseudocount <- min(all_abundances[all_abundances > 0]) / 10
pb_ratio_df <- data.frame(
  study_id = names(prevotella_abund),
  log10_PB_ratio = log10((as.numeric(prevotella_abund) + pseudocount) / (as.numeric(bacteroides_abund) + pseudocount))
)
metadata_from_phy$study_id <- as.character(metadata_from_phy$study_id)
pb_ratio_df$study_id <- as.character(pb_ratio_df$study_id)
analysis_df <- inner_join(pb_ratio_df, metadata_from_phy, by = "study_id")


# 2. DEFINE THE "HIGH P/B RATIO" SUBGROUP
# --------------------------------------------------
# First, let's visualize the distribution of the ratio ONLY within the PE group to find a threshold.
ggplot(filter(analysis_df, study_group == "PE"), aes(x = log10_PB_ratio)) + 
  geom_density(fill = "#ff6347", alpha = 0.7) +
  geom_rug() +
  labs(title = "Distribution of P/B Ratio in PE Patients", x = "log10(P/B Ratio)") +
  theme_bw()

# Based on the plot, choose a threshold that separates your ~7 high samples.
# I will use 2.5 as a placeholder. YOU SHOULD ADJUST THIS VALUE.
high_ratio_threshold <- 2.5 

# Create a new column to define the subgroups within the PE patients
pe_subgroups_df <- analysis_df %>%
  filter(study_group == "PE") %>%
  mutate(PE_subgroup = case_when(
    log10_PB_ratio >= high_ratio_threshold ~ "PE_High_Ratio",
    TRUE ~ "PE_Normal_Ratio"
  ))


# 3. CLINICAL CHARACTERIZATION OF SUBGROUPS
# --------------------------------------------------
# Compare clinical variables between the 'PE_High_Ratio' and 'PE_Normal_Ratio' groups.

# Example for a continuous variable: Gestational Age
wilcox.test(gestational_age ~ PE_subgroup, data = pe_subgroups_df)
ggplot(pe_subgroups_df, aes(x = PE_subgroup, y = gestational_age, fill = PE_subgroup)) +
  geom_boxplot() + stat_compare_means() + theme_bw() +
  labs(title = "Gestational Age by PE Subgroup")

# Example for a categorical variable: Presence of Severe Features
# Note: 'sev_features_PE_Headache_scotomata' should be a factor (Yes/No)
# table() creates a contingency table for Fisher's test
contingency_table <- table(pe_subgroups_df$PE_subgroup, pe_subgroups_df$sev_features_PE_Headache_scotomata)
fisher.test(contingency_table)

# You should repeat this for all your key clinical variables.


# 4. MICROBIOME DIVERSITY CHARACTERIZATION
# --------------------------------------------------
# Is the overall microbiome different between these two PE subgroups?

# A) Alpha Diversity
# Using the pre-calculated alpha diversity metrics (sha, simp, obs) from your metadata.
# There is no need to recalculate them.

# --- Compare Shannon Diversity ---
# Test
wilcox.test(sha ~ PE_subgroup, data = pe_subgroups_df)

# Plot
ggplot(pe_subgroups_df, aes(x = PE_subgroup, y = sha, fill = PE_subgroup)) +
  geom_boxplot(outlier.shape = NA) +
  geom_jitter(width = 0.1, alpha = 0.7) +
  stat_compare_means(method = "wilcox.test") +
  theme_bw() +
  labs(title = "Shannon Diversity by PE Subgroup", y = "Shannon Diversity ('sha')")


# --- Compare Simpson Diversity ---
# Test
wilcox.test(simp ~ PE_subgroup, data = pe_subgroups_df)

# Plot
ggplot(pe_subgroups_df, aes(x = PE_subgroup, y = simp, fill = PE_subgroup)) +
  geom_boxplot(outlier.shape = NA) +
  geom_jitter(width = 0.1, alpha = 0.7) +
  stat_compare_means(method = "wilcox.test") +
  theme_bw() +
  labs(title = "Simpson Diversity by PE Subgroup", y = "Simpson Diversity ('simp')")


# --- Compare Observed Richness ---
# Test
wilcox.test(obs ~ PE_subgroup, data = pe_subgroups_df)

# Plot
ggplot(pe_subgroups_df, aes(x = PE_subgroup, y = obs, fill = PE_subgroup)) +
  geom_boxplot(outlier.shape = NA) +
  geom_jitter(width = 0.1, alpha = 0.7) +
  stat_compare_means(method = "wilcox.test") +
  theme_bw() +
  labs(title = "Observed Richness by PE Subgroup", y = "Observed Features ('obs')")


# B) Beta Diversity (This section remains the same as before)
# ...
# B) Beta Diversity
# Let's see if the overall community structure is different.
# First, filter the phyloseq object to only include PE samples
phy_pe_only <- subset_samples(phy, study_group == "PE")

# Align metadata with the phyloseq object
pe_meta <- data.frame(sample_data(phy_pe_only))
pe_meta$PE_subgroup <- pe_subgroups_df$PE_subgroup[match(rownames(pe_meta), pe_subgroups_df$study_id)]
sample_data(phy_pe_only) <- pe_meta

# Calculate Bray-Curtis distance
dist_bray_pe <- phyloseq::distance(phy_pe_only, method = "bray")

# Run PERMANOVA (adonis2)
adonis2(dist_bray_pe ~ PE_subgroup, data = pe_meta, permutations = 999)

# Visualize with a PCoA plot
pcoa_pe <- ordinate(phy_pe_only, method = "PCoA", distance = dist_bray_pe)
plot_ordination(phy_pe_only, pcoa_pe, color = "PE_subgroup") +
  theme_bw() +
  stat_ellipse() +
  labs(title = "PCoA of PE Subgroups (Bray-Curtis)")
```
# SCRIPT PARA CARACTERIZACIÓN CLÍNICA DE SUBGRUPOS DE PE

```{r}
# SCRIPT PARA CARACTERIZACIÓN CLÍNICA DE SUBGRUPOS DE PE

# 1. SETUP Y PREPARACIÓN DE DATOS (Asegúrate de tener estos objetos)
# -------------------------------------------------------------------
library(phyloseq)
library(dplyr)

# Asumimos que 'phy' y 'analysis_df' ya existen en tu entorno.
# Si no, créalos con los pasos de los scripts anteriores.
# Por completitud, aquí está el código para crear pe_subgroups_df:

# --- Definición del umbral (AJUSTA ESTE VALOR BASADO EN TU GRÁFICO DE DENSIDAD) ---
high_ratio_threshold <- 2.5 

pe_subgroups_df <- analysis_df %>%
  filter(study_group == "PE") %>%
  mutate(PE_subgroup = factor(case_when(
    log10_PB_ratio >= high_ratio_threshold ~ "PE_High_Ratio",
    TRUE ~ "PE_Normal_Ratio"
  )))

# 2. DEFINIR LAS VARIABLES A PROBAR
# -------------------------------------------------------------------
# Creamos un vector con los nombres de todas las columnas de metadatos que queremos comparar.
# He seleccionado las más relevantes de tu lista, omitiendo IDs y fechas.
variables_clinicas_a_probar <- c(
  # Demográficas
  "age", "bmi", "race", "ethnicity", 
  # Historial obstétrico
  "gravid", "par", "pre_weight", "gwg", 
  # Diagnósticos y condiciones
  "probiotic", "antibiotics_during_pregnancy", "infection", "diabetes", 
  "sev_features_PE_Blood_pressure", "sev_features_PE_Renal", 
  "sev_features_PE_Liver", "sev_features_PE_HELLP", "sev_features_PE_Pulmonary_edema",
  "sev_features_PE_Headache_scotomata", "sev_features_PE_Thrombocytopenia",
  # Eventos del parto
  "gestational_age", "term_status", "antibiotic_during_labor",
  # Resultados neonatales
  "baby_weight", "sex_of_baby", "apgar_1", "apgar_5", "baby_nicu",
  # Laboratorio
  "platelet_count_delivery", "ast_delivery", "alt_delivery", "creatinine_delivery"
)


# 3. BUCLE DE ANÁLISIS AUTOMATIZADO
# -------------------------------------------------------------------
# Este bucle recorrerá cada variable, determinará su tipo, aplicará el test correcto
# e imprimirá el resultado.

# Creamos una lista para guardar los resultados significativos
resultados_significativos <- list()

for (variable in variables_clinicas_a_probar) {
  
  # Imprime un encabezado para cada variable para que la salida sea clara
  cat("\n--------------------------------------------------\n")
  cat("Analizando variable:", variable, "\n")
  cat("--------------------------------------------------\n")
  
  # --- Verificación de seguridad: ¿la columna existe? ---
  if (!variable %in% colnames(pe_subgroups_df)) {
    cat("   -> Advertencia: La variable '", variable, "' no se encontró en los datos. Omitiendo.\n")
    next # Salta a la siguiente variable en el bucle
  }
  
  # Crea la fórmula para los tests
  formula <- as.formula(paste0("`", variable, "` ~ PE_subgroup"))
  
  # --- Comprueba si la variable es numérica o un contador ---
  if (is.numeric(pe_subgroups_df[[variable]])) {
    
    # Realiza la prueba de Wilcoxon para variables numéricas
    test_resultado <- wilcox.test(formula, data = pe_subgroups_df)
    cat("Tipo: Numérica | Test: Wilcoxon rank-sum\n")
    cat("   -> p-valor:", format.pval(test_resultado$p.value, digits = 4), "\n")
    
    # Si el resultado es significativo, guárdalo
    if (test_resultado$p.value < 0.1) { # Usamos 0.1 como umbral exploratorio
      resultados_significativos[[variable]] <- test_resultado
    }
    
  } else { # --- Si no es numérica, la tratamos como categórica ---
    
    # Crea una tabla de contingencia
    tabla <- table(pe_subgroups_df[[variable]], pe_subgroups_df$PE_subgroup)
    
    # Comprobación de seguridad: Fisher necesita que la tabla tenga más de 1 fila y columna
    if (nrow(tabla) > 1 && ncol(tabla) > 1) {
      # Realiza la prueba Exacta de Fisher
      test_resultado <- fisher.test(tabla)
      cat("Tipo: Categórica | Test: Fisher's Exact\n")
      print(tabla)
      cat("   -> p-valor:", format.pval(test_resultado$p.value, digits = 4), "\n")
      
      # Si el resultado es significativo, guárdalo
      if (test_resultado$p.value < 0.1) {
        resultados_significativos[[variable]] <- test_resultado
      }
    } else {
      cat("   -> Omitiendo test para '", variable, "' (no hay variación en uno de los grupos).\n")
      print(tabla)
    }
  }
}

# 4. REVISAR RESULTADOS SIGNIFICATIVOS
# -------------------------------------------------------------------
cat("\n\n##################################################\n")
cat("### RESUMEN DE RESULTADOS SIGNIFICATIVOS (p < 0.1) ###\n")
cat("##################################################\n")

if (length(resultados_significativos) > 0) {
  print(resultados_significativos)
} else {
  cat("No se encontraron diferencias significativas con un umbral de p < 0.1\n")
}
```

# SCRIPT PARA ANÁLISIS DE SUBGRUPOS DE PE ESTRATIFICADO POR ETNICIDAD

```{r}
# SCRIPT PARA ANÁLISIS DE SUBGRUPOS DE PE ESTRATIFICADO POR ETNICIDAD

# 1. SETUP Y PREPARACIÓN DE DATOS (Pasos iniciales como antes)
# -------------------------------------------------------------------
library(phyloseq)
library(dplyr)
library(ggplot2)

# Asumimos que 'phy' y 'analysis_df' ya existen en tu entorno.
# Si no, créalos con el código de los scripts anteriores.
# analysis_df debe contener: study_id, log10_PB_ratio, study_group, y todas las variables clínicas.


# 2. DEFINIR LOS GRUPOS ÉTNICOS Y FILTRAR DATOS
# -------------------------------------------------------------------
# Creamos una nueva columna para nuestros grupos de interés
# y filtramos para quedarnos solo con las muestras de esos grupos.
analysis_stratified_df <- analysis_df %>%
  mutate(ethnic_group = case_when(
    ethnicity == "Hispanic/Latina" ~ "Hispanic",
    race == "White/Caucasian" & ethnicity == "Not Hispanic/Latina" ~ "White",
    TRUE ~ NA_character_
  )) %>%
  filter(!is.na(ethnic_group), study_group == "PE") # Nos enfocamos solo en pacientes con PE

# 3. IDENTIFICAR LOS SUBGRUPOS "HIGH-RATIO" DENTRO DE CADA GRUPO ÉTNICO
# -------------------------------------------------------------------
# En lugar de un umbral fijo, definiremos el grupo "High-Ratio" como
# el ~25% superior de pacientes dentro de cada grupo étnico. Esto es más robusto.
# Puedes ajustar el porcentaje (quantile_threshold) si lo deseas.

quantile_threshold <- 0.75 # (1.0 - 0.75 = 0.25, o sea el 25% superior)

pe_ethnic_subgroups_df <- analysis_stratified_df %>%
  group_by(ethnic_group) %>% # Importante: agrupar por etnicidad
  mutate(PE_subgroup = case_when(
    log10_PB_ratio >= quantile(log10_PB_ratio, quantile_threshold, na.rm = TRUE) ~ "PE_High_Ratio",
    TRUE ~ "PE_Normal_Ratio"
  )) %>%
  ungroup() # Desagrupar para análisis posteriores

# Visualicemos los subgrupos que hemos creado
ggplot(pe_ethnic_subgroups_df, aes(x = ethnic_group, y = log10_PB_ratio, color = PE_subgroup)) +
  geom_jitter(width = 0.2, size = 3, alpha = 0.8) +
  theme_bw() +
  labs(title = "Subgrupos de Ratio P/B definidos dentro de cada Grupo Étnico")


# 4. BUCLE DE ANÁLISIS CLÍNICO AUTOMATIZADO Y ESTRATIFICADO
# -------------------------------------------------------------------
# Definimos las variables a probar
variables_clinicas_a_probar <- c(
  "age", "bmi", "gravid", "par", "pre_weight", "gwg", "gestational_age",
  "baby_weight", "apgar_1", "apgar_5"
  # Puedes añadir más variables numéricas aquí
)

# Bucle principal que itera sobre cada variable clínica
for (variable in variables_clinicas_a_probar) {
  
  cat("\n========================================================\n")
  cat("### Analizando Variable Clínica:", variable, "###\n")
  cat("========================================================\n")
  
  # --- ANÁLISIS PARA EL GRUPO HISPANIC ---
  cat("\n--- Grupo: Hispanic ---\n")
  
  # Filtramos los datos solo para este grupo
  df_hispanic <- pe_ethnic_subgroups_df %>% filter(ethnic_group == "Hispanic")
  
  # Comprobamos si hay suficientes datos para comparar
  if (n_distinct(df_hispanic$PE_subgroup) == 2) {
    # Realizamos la prueba de Wilcoxon
    test_hisp <- wilcox.test(as.formula(paste0("`", variable, "` ~ PE_subgroup")), data = df_hispanic)
    cat("   -> p-valor (Wilcoxon):", format.pval(test_hisp$p.value, digits = 4), "\n")
  } else {
    cat("   -> No hay suficientes subgrupos para comparar.\n")
  }
  
  # --- ANÁLISIS PARA EL GRUPO WHITE ---
  cat("\n--- Grupo: White ---\n")
  
  # Filtramos los datos solo para este grupo
  df_white <- pe_ethnic_subgroups_df %>% filter(ethnic_group == "White")
  
  # Comprobamos si hay suficientes datos para comparar
  if (n_distinct(df_white$PE_subgroup) == 2) {
    # Realizamos la prueba de Wilcoxon
    test_white <- wilcox.test(as.formula(paste0("`", variable, "` ~ PE_subgroup")), data = df_white)
    cat("   -> p-valor (Wilcoxon):", format.pval(test_white$p.value, digits = 4), "\n")
  } else {
    cat("   -> No hay suficientes subgrupos para comparar.\n")
  }
}

```
#calprotectin sg sin ajuste

```{r}
phy <- readRDS("/Users/danielavargasrobles/Dropbox (UMass Medical School)/Ana_projects/2_PREECLAMPSIA/WGS/obj/phy_mtph_gtdb.rds")

#extract metadta
met <- as(sample_data(phy), "data.frame")
met$pregnant_woman_fecal_calpro_mg_kg
#comparar calprotectin entre PE y controles
#by study group
ggplot(met, aes(x = study_group, y = pregnant_woman_fecal_calpro_mg_kg, fill = study_group)) +
  geom_boxplot(outlier.shape = NA, alpha = 0.7) +
  geom_jitter(width = 0.2, height = 0, size = 2, alpha = 0.6) +
  scale_fill_manual(values = c("PE" = "#ff6347", "Control" = "#5a9bd4")) +
  labs(
    title = "Calprotectin Levels by Study Group",
    x = "Study Group",
    y = "Calprotectin (ng/mL)"
  ) +
  theme_bw(base_size = 14) +
  theme(legend.position = "none") +
  stat_compare_means(method = "wilcox.test", label.x.npc = "center")

#comparar calprotectin entre ELISA_run
ggplot(met, aes(x = ELISA_run, y = pregnant_woman_fecal_calpro_mg_kg, fill = ELISA_run)) +
  geom_boxplot(outlier.shape = NA, alpha = 0.7) +
  geom_jitter(width = 0.2, height = 0, size = 2, alpha = 0.6) +
  labs(
    title = "Calprotectin Levels by Study Group",
    x = "Study Group",
    y = "Calprotectin (ng/mL)"
  ) +
  theme_bw(base_size = 14) +
  theme(legend.position = "none") +
  stat_compare_means(method = "kruskal", label.x.npc = "center")



```
#calprotectin sg - ajuste por ELISA_run

```{r}
#lm of pregnant_woman_fecal_calpro_mg_kg by study_group ajusting by ELISA_run
# Load necessary libraries
library(lme4)
library(lmerTest) # To get p-values for mixed models
library(emmeans)  # For post-hoc analysis
phy <- readRDS("/Users/danielavargasrobles/Dropbox (UMass Medical School)/Ana_projects/2_PREECLAMPSIA/WGS/obj/phy_mtph_gtdb.rds")

#extract metadta
met <- as(sample_data(phy), "data.frame")
# Assume 'met' dataframe is already loaded

# 1. Check distribution of the dependent variable
hist(met$pregnant_woman_fecal_calpro_mg_kg, 
     main = "Distribution of Calprotectin", 
     xlab = "Calprotectin (mg/kg)")

# It's likely right-skewed. Let's create a log-transformed version.
# We use log1p() which calculates log(x + 1) to handle potential zeros.
met$log_calpro <- log1p(met$pregnant_woman_fecal_calpro_mg_kg)

hist(met$log_calpro, 
     main = "Distribution of Log-Transformed Calprotectin",
     xlab = "log(Calprotectin + 1)")

# Ensure ELISA_run is a factor
met$ELISA_run <- as.factor(met$ELISA_run)
met$study_group <- as.factor(met$study_group)

# 2. Build the Linear Model
# We model log_calpro as a function of study_group, adjusting for ELISA_run
fit_lm <- lm(log_calpro ~ study_group + ELISA_run, data = met)

# 3. Check the model summary
summary(fit_lm)

# To get a clean ANOVA table which is often easier to interpret:
anova(fit_lm)
```
#ahora ajustando por lote

```{r}
# 4. Build a Linear Mixed-Effects Model (LMM)
# We model study_group as a fixed effect and ELISA_run as a random effect
# The syntax (1 | ELISA_run) tells the model to fit a random intercept for each level of ELISA_run
phy <- readRDS("/Users/danielavargasrobles/Dropbox (UMass Medical School)/Ana_projects/2_PREECLAMPSIA/WGS/obj/phy_mtph_gtdb.rds")

#extract metadta
met <- as(sample_data(phy), "data.frame")
fit_lmm <- lmer(log_calpro ~ study_group + (1 | ELISA_run), data = met)

# Get the summary and ANOVA-like table for the fixed effects
summary(fit_lmm)
anova(fit_lmm)

```
#calprotectin sev strat ethnicity
```{r}
# Load necessary libraries if not already loaded
library(dplyr)
library(lme4)
library(lmerTest)
phy <- readRDS("/Users/danielavargasrobles/Dropbox (UMass Medical School)/Ana_projects/2_PREECLAMPSIA/WGS/obj/phy_mtph_gtdb.rds")

#extract metadta
met <- as(sample_data(phy), "data.frame")
# We use the original 'met' dataframe which contains all subjects (PE and Controls)

# --- Analysis for Hispanic/Latina Group ---

cat("====================================================\n")
cat("ANALYSIS FOR: Hispanic/Latina Group (PE vs Control)\n")
cat("====================================================\n\n")

# 1.a. Create a subset from the full dataframe for the Hispanic/Latina group
met_hisp_full <- met %>%
  filter(ethnicity == "Hispanic/Latina")

# 1.b. CRITICAL STEP: Check sample size for PE and Controls in this stratum
cat("Sample counts for 'study_group' in Hispanic/Latina group:\n")
print(table(met_hisp_full$study_group))
cat(paste("Total samples in this group:", nrow(met_hisp_full), "\n\n"))

# Only proceed if you have enough samples in both PE and Control groups
if (all(table(met_hisp_full$study_group) > 5) && nrow(met_hisp_full) > 15) {
  # 1.c. Build and run the LMM for the Hispanic/Latina group
  fit_lmm_hisp_full <- lmer(log_calpro ~ study_group + (1 | ELISA_run), data = met_hisp_full)
  
  cat("Model Summary (Hispanic/Latina):\n")
  print(summary(fit_lmm_hisp_full))
  
  cat("\nANOVA Table (Hispanic/Latina):\n")
  print(anova(fit_lmm_hisp_full))
} else {
  cat("Warning: Not enough samples to run a reliable model for the Hispanic/Latina group.\n")
}


# --- Analysis for White/Caucasian (Not Hispanic/Latina) Group ---

cat("\n\n====================================================\n")
cat("ANALYSIS FOR: White/Caucasian Group (PE vs Control)\n")
cat("====================================================\n\n")

# 2.a. Create a subset for the White/Caucasian group
met_white_full <- met %>%
  filter(race == "White/Caucasian" & ethnicity == "Not Hispanic/Latina")

# 2.b. CRITICAL STEP: Check sample size in this stratum
cat("Sample counts for 'study_group' in White/Caucasian group:\n")
print(table(met_white_full$study_group))
cat(paste("Total samples in this group:", nrow(met_white_full), "\n\n"))

# Only proceed if you have enough samples
if (all(table(met_white_full$study_group) > 5) && nrow(met_white_full) > 15) {
  # 2.c. Build and run the LMM for the White/Caucasian group
  fit_lmm_white_full <- lmer(log_calpro ~ study_group + (1 | ELISA_run), data = met_white_full)
  
  cat("Model Summary (White/Caucasian):\n")
  print(summary(fit_lmm_white_full))
  
  cat("\nANOVA Table (White/Caucasian):\n")
  print(anova(fit_lmm_white_full))
} else {
  cat("Warning: Not enough samples to run a reliable model for the White/Caucasian group.\n")
}

```


#calprotectin sev
```{r}
# Load necessary libraries if not already loaded
library(dplyr)
library(lme4)
library(lmerTest)
phy <- readRDS("/Users/danielavargasrobles/Dropbox (UMass Medical School)/Ana_projects/2_PREECLAMPSIA/WGS/obj/phy_mtph_gtdb.rds")

#extract metadta
met <- as(sample_data(phy), "data.frame")
# Assume 'met' dataframe is already loaded and contains the 'log_calpro' variable

# 1. Filter the data to include only PE cases
# We create a new dataframe 'met_pe' that excludes the controls
met_pe <- met %>%
  filter(severe_3cat != "Control")

# It's good practice to check the new variable of interest
# This tells you how many samples you have in each group
cat("Sample counts for 'severe' variable within PE cases:\n")
print(table(met_pe$severe))

# 2. Build the Linear Mixed-Effects Model (LMM)
# We model log_calpro as a function of severity ('severe'), 
# while controlling for ELISA_run as a random effect.
# Make sure 'severe' is a factor for the model
met_pe$severe <- as.factor(met_pe$severe)

fit_lmm_severe <- lmer(log_calpro ~ severe + (1 | ELISA_run), data = met_pe)


# 3. Evaluate the model and get the results
# Get the summary with p-values for the fixed effects
cat("\nModel Summary:\n")
print(summary(fit_lmm_severe))

# Get the clean ANOVA-like table
cat("\nANOVA Table for Fixed Effects:\n")
print(anova(fit_lmm_severe))
```
#calprotectin sev strat ethnicity
```{r}

# Load necessary libraries if not already loaded
library(dplyr)
library(lme4)
library(lmerTest)

# We assume 'met_pe' dataframe (PE cases only) from the previous step is available
phy <- readRDS("/Users/danielavargasrobles/Dropbox (UMass Medical School)/Ana_projects/2_PREECLAMPSIA/WGS/obj/phy_mtph_gtdb.rds")

#extract metadta
met <- as(sample_data(phy), "data.frame")
# --- Analysis for Hispanic/Latina Group ---

cat("====================================================\n")
cat("ANALYSIS FOR: Hispanic/Latina Group\n")
cat("====================================================\n\n")

# 1.a. Create a subset for the Hispanic/Latina group
met_hisp <- met_pe %>%
  filter(ethnicity == "Hispanic/Latina")

# 1.b. CRITICAL STEP: Check sample size in this stratum
cat("Sample counts for 'severe' in Hispanic/Latina group:\n")
print(table(met_hisp$severe))
cat(paste("Total samples in this group:", nrow(met_hisp), "\n\n"))

# Only proceed if you have enough samples in both 'Yes' and 'No' groups
if (all(table(met_hisp$severe) > 5) && nrow(met_hisp) > 15) {
  # 1.c. Build and run the LMM for the Hispanic/Latina group
  fit_lmm_hisp <- lmer(log_calpro ~ severe + (1 | ELISA_run), data = met_hisp)
  
  cat("Model Summary (Hispanic/Latina):\n")
  print(summary(fit_lmm_hisp))
  
  cat("\nANOVA Table (Hispanic/Latina):\n")
  print(anova(fit_lmm_hisp))
} else {
  cat("Warning: Not enough samples to run a reliable model for the Hispanic/Latina group.\n")
}


# --- Analysis for White/Caucasian (Not Hispanic/Latina) Group ---

cat("\n\n====================================================\n")
cat("ANALYSIS FOR: White/Caucasian (Not Hispanic/Latina) Group\n")
cat("====================================================\n\n")

# 2.a. Create a subset for the White/Caucasian group
met_white <- met_pe %>%
  filter(race == "White/Caucasian" & ethnicity == "Not Hispanic/Latina")

# 2.b. CRITICAL STEP: Check sample size in this stratum
cat("Sample counts for 'severe' in White/Caucasian group:\n")
print(table(met_white$severe))
cat(paste("Total samples in this group:", nrow(met_white), "\n\n"))

# Only proceed if you have enough samples
if (all(table(met_white$severe) > 5) && nrow(met_white) > 15) {
  # 2.c. Build and run the LMM for the White/Caucasian group
  fit_lmm_white <- lmer(log_calpro ~ severe + (1 | ELISA_run), data = met_white)
  
  cat("Model Summary (White/Caucasian):\n")
  print(summary(fit_lmm_white))
  
  cat("\nANOVA Table (White/Caucasian):\n")
  print(anova(fit_lmm_white))
} else {
  cat("Warning: Not enough samples to run a reliable model for the White/Caucasian group.\n")
}
```
#comparacion white vs Hispnic
```{r}
# Load necessary libraries if not already loaded
library(dplyr)
library(lme4)
library(lmerTest)
library(ggplot2)

# We use the original 'met' dataframe with all subjects
phy <- readRDS("/Users/danielavargasrobles/Dropbox (UMass Medical School)/Ana_projects/2_PREECLAMPSIA/WGS/obj/phy_mtph_gtdb.rds")

#extract metadta
met <- as(sample_data(phy), "data.frame")
# 1. Prepare the data for comparison
# Create a new dataframe containing only the two groups of interest
# And create a single, clean 'ethnicity_group' factor
met_ethnic_comparison <- met %>%
  mutate(ethnicity_group = case_when(
    ethnicity == "Hispanic/Latina" ~ "Hispanic/Latina",
    race == "White/Caucasian" & ethnicity == "Not Hispanic/Latina" ~ "White/Caucasian",
    TRUE ~ "Other" # Categorize all others as 'Other'
  )) %>%
  filter(ethnicity_group %in% c("Hispanic/Latina", "White/Caucasian")) %>%
  mutate(ethnicity_group = factor(ethnicity_group)) # Re-factor to drop unused levels

# Check the final counts
cat("Sample counts for the comparison:\n")
print(table(met_ethnic_comparison$ethnicity_group, met_ethnic_comparison$study_group))


# 2. Build the Linear Mixed-Effects Model (LMM)
# We model log_calpro as a function of ethnicity_group, 
# adjusting for study_group and controlling for ELISA_run.
fit_lmm_ethnic <- lmer(log_calpro ~ ethnicity_group + study_group + (1 | ELISA_run), 
                       data = met_ethnic_comparison)

cat("\n\n--- Model Results ---\n")
# Get the ANOVA-like table for the fixed effects
print(anova(fit_lmm_ethnic))

# For more detail on the direction of the effect
print(summary(fit_lmm_ethnic))


# 3. Visualize the results
# A boxplot is great for visualization. Faceting by study_group is helpful.
ggplot(met_ethnic_comparison, aes(x = ethnicity_group, y = log_calpro, fill = ethnicity_group)) +
  geom_boxplot(outlier.shape = NA, alpha = 0.8) +
  geom_jitter(width = 0.2, height = 0, alpha = 0.6) +
  facet_wrap(~study_group) + # <-- Separate plots for Control and PE
  scale_fill_manual(values = c("Hispanic/Latina" = "#ef8a62", "White/Caucasian" = "#67a9cf")) +
  labs(
    title = "Calprotectin Levels by Ethnicity, Stratified by Study Group",
    x = "Ethnicity Group",
    y = "log(Calprotectin + 1)"
  ) +
  theme_bw(base_size = 14) +
  theme(legend.position = "none", axis.text.x = element_text(angle = 15, hjust = 1))
```
#Summary table
```{r}
# Load necessary libraries
library(dplyr)
library(tidyr)
library(rstatix) # For easy Wilcoxon tests

# --- 1. Data Preparation ---
# Same data preparation as before
met_clean <- met %>%
  rename(calprotectin = pregnant_woman_fecal_calpro_mg_kg) %>%
  mutate(ethnicity_group = case_when(
    ethnicity == "Hispanic/Latina" ~ "Hispanic",
    race == "White/Caucasian" & ethnicity == "Not Hispanic/Latina" ~ "White",
    TRUE ~ "Other"
  )) %>%
  filter(ethnicity_group %in% c("Hispanic", "White")) %>%
  mutate(
    study_group = factor(study_group, levels = c("Control", "PE")),
    severe = factor(severe, levels = c("No", "Yes"))
  )

# --- 2. Generate Table 1: Preeclampsia Status ---

# Create an empty list to store results for each row
results_list_status <- list()

# -- Row 1: All Individuals --
data_subset <- met_clean
desc_stats <- data_subset %>% group_by(study_group) %>% summarise(med = median(calprotectin, na.rm=T), mn = mean(calprotectin, na.rm=T))
p_val <- data_subset %>% wilcox_test(calprotectin ~ study_group) %>% pull(p)
results_list_status[['All']] <- tibble(
  Group = "All individuals",
  Control = paste0(round(desc_stats$med[1],1), " (", round(desc_stats$mn[1],1), ")"),
  PE = paste0(round(desc_stats$med[2],1), " (", round(desc_stats$mn[2],1), ")"),
  `P value` = round(p_val, 3)
)

# -- Row 2: Hispanic --
data_subset <- met_clean %>% filter(ethnicity_group == "Hispanic")
desc_stats <- data_subset %>% group_by(study_group) %>% summarise(med = median(calprotectin, na.rm=T), mn = mean(calprotectin, na.rm=T))
p_val <- data_subset %>% wilcox_test(calprotectin ~ study_group) %>% pull(p)
results_list_status[['Hispanic']] <- tibble(
  Group = "Hispanic",
  Control = paste0(round(desc_stats$med[1],1), " (", round(desc_stats$mn[1],1), ")"),
  PE = paste0(round(desc_stats$med[2],1), " (", round(desc_stats$mn[2],1), ")"),
  `P value` = round(p_val, 3)
)

# -- Row 3: White --
data_subset <- met_clean %>% filter(ethnicity_group == "White")
desc_stats <- data_subset %>% group_by(study_group) %>% summarise(med = median(calprotectin, na.rm=T), mn = mean(calprotectin, na.rm=T))
p_val <- data_subset %>% wilcox_test(calprotectin ~ study_group) %>% pull(p)
results_list_status[['White']] <- tibble(
  Group = "White",
  Control = paste0(round(desc_stats$med[1],1), " (", round(desc_stats$mn[1],1), ")"),
  PE = paste0(round(desc_stats$med[2],1), " (", round(desc_stats$mn[2],1), ")"),
  `P value` = round(p_val, 3)
)

# Combine all rows into a single table
table1_status <- bind_rows(results_list_status)


# --- 3. Generate Table 2: Preeclampsia Severe Features ---

met_pe_only <- met_clean %>% filter(study_group == "PE")
results_list_severe <- list()

# -- Row 1: All Individuals (PE only) --
data_subset <- met_pe_only
desc_stats <- data_subset %>% group_by(severe) %>% summarise(med = median(calprotectin, na.rm=T), mn = mean(calprotectin, na.rm=T))
p_val <- data_subset %>% wilcox_test(calprotectin ~ severe) %>% pull(p)
results_list_severe[['All']] <- tibble(
  Group = "All individuals",
  Without = paste0(round(desc_stats$med[1],1), " (", round(desc_stats$mn[1],1), ")"),
  With = paste0(round(desc_stats$med[2],1), " (", round(desc_stats$mn[2],1), ")"),
  `P value` = round(p_val, 3)
)

# -- Row 2: Hispanic (PE only) --
data_subset <- met_pe_only %>% filter(ethnicity_group == "Hispanic")
desc_stats <- data_subset %>% group_by(severe) %>% summarise(med = median(calprotectin, na.rm=T), mn = mean(calprotectin, na.rm=T))
p_val <- data_subset %>% wilcox_test(calprotectin ~ severe) %>% pull(p)
results_list_severe[['Hispanic']] <- tibble(
  Group = "Hispanic",
  Without = paste0(round(desc_stats$med[1],1), " (", round(desc_stats$mn[1],1), ")"),
  With = paste0(round(desc_stats$med[2],1), " (", round(desc_stats$mn[2],1), ")"),
  `P value` = round(p_val, 3)
)

# -- Row 3: White (PE only) --
data_subset <- met_pe_only %>% filter(ethnicity_group == "White")
desc_stats <- data_subset %>% group_by(severe) %>% summarise(med = median(calprotectin, na.rm=T), mn = mean(calprotectin, na.rm=T))
p_val <- data_subset %>% wilcox_test(calprotectin ~ severe) %>% pull(p)
results_list_severe[['White']] <- tibble(
  Group = "White",
  Without = paste0(round(desc_stats$med[1],1), " (", round(desc_stats$mn[1],1), ")"),
  With = paste0(round(desc_stats$med[2],1), " (", round(desc_stats$mn[2],1), ")"),
  `P value` = round(p_val, 3)
)

# Combine all rows into a single table
table2_severity <- bind_rows(results_list_severe)


# --- 4. Display Final Tables ---
cat("====================================================================\n")
cat("      Tabla: Comparación de Calprotectina por Estado de Preeclampsia\n")
cat("====================================================================\n")
print(table1_status, row.names = FALSE)

cat("\n\n")
cat("====================================================================\n")
cat("      Tabla: Comparación de Calprotectina por Severidad (solo en PE)\n")
cat("====================================================================\n")
print(table2_severity, row.names = FALSE)
```

```{r}

phy <- readRDS("/Users/danielavargasrobles/Dropbox (UMass Medical School)/Ana_projects/2_PREECLAMPSIA/WGS/obj/phy_mtph_gtdb.rds")

# Load the taxonomy table from the phyloseq object
tax_table_df <- as.data.frame(tax_table(phy))

# Check the column names to identify where the genus is stored
colnames(tax_table_df)

# Extract the row(s) where the Genus is "g__CAG-170"
cag_170_taxonomy <- tax_table_df[which(tax_table_df[, "Genus"] == "CAG-170"), ]
cag_170_taxonomy <- tax_table_df[which(tax_table_df[, "Genus"] == "Akkermansia"), ]

 
# Print the taxonomy
print(cag_170_taxonomy)

po=as.data.frame(tax_table(phy))
unique(po$Genus)

```

