---
title: "R Notebook"
output:
  html_document:
    df_print: paged
  html_notebook: default
  pdf_document: default
---

```{r setup, include=FALSE}
knitr::opts_chunk$set(echo = TRUE, message = FALSE, warning = FALSE)
knitr::opts_knit$set(root.dir = normalizePath("/Users/danielavargasrobles/Dropbox (UMass Medical School)/Ana_projects/2_PREECLAMPSIA/P16S/meconium/"))
```


# LOAD 
```{r}
library(dplyr)
library(tidyr)
library(ggplot2)
library(data.table)
library(purrr)
library(forcats)
library(vegan)
library(tidyverse)
library(reshape2)
library(emmeans)
library(usedist)
library(compositions)
library(MASS)
library(tableone)
library(writexl)


load("/Users/danielavargasrobles/Dropbox (UMass Medical School)/Ana_projects/2_PREECLAMPSIA/P16S/meconium/phy_obj/PHY_fil_rar_alpha_meco.RData")


```
#table1
```{r}
# Load necessary libraries
#extract metadata
PHY_fil_rar_alpha_meco
met <- data.frame(sample_data(PHY_fil_rar_alpha_meco))

wilcox.test(met$shannon~met$study_group)
# Define variables
variables <- c("mod","term_status", "gestational_age", "sex_of_baby", "baby_nicu", "baby_weight",
               # "apgar_1", "apgar_5", 
               "baby_temp_delivery", "ph_value", "days_stool1", "severe")

# Create the table
table_one <- CreateTableOne(vars = variables, 
                          strata = "study_group", 
                          data = met, 
                          test = TRUE)


  table1_df <- print(table_one, quote = FALSE, noSpaces = TRUE, printToggle = FALSE, 
                     showAllLevels = TRUE, includeNA = TRUE)
  table1_df

# Define output directory with today's date
output_dir <- file.path("/Users/danielavargasrobles/Dropbox (UMass Medical School)/Ana_projects/2_PREECLAMPSIA/P16S/meconium/tables_clean", Sys.Date())
dir.create(output_dir, recursive = TRUE, showWarnings = FALSE)

# Save the table as a CSV file
write.csv(table1_df, file = file.path(output_dir, "table1_80.csv"))


#for severity#####################
# Load necessary libraries
#extract metadata

#only select PE samples
phy <- subset_samples(PHY_fil_rar_alpha_meco, study_group == "PE")
met <- data.frame(sample_data(phy))

# Define variables
variables <- c("mod","term_status", "gestational_age", "sex_of_baby", "baby_nicu", "baby_weight",# "apgar_1", "apgar_5", 
               "baby_temp_delivery", "ph_value", "days_stool1" )

# Create the table
table_one <- CreateTableOne(vars = variables, 
                          strata = "severe", 
                          data = met, 
                          test = TRUE)


  table1_df <- print(table_one, quote = FALSE, noSpaces = TRUE, printToggle = FALSE, 
                     showAllLevels = TRUE, includeNA = TRUE)
  table1_df

# Define output directory with today's date
output_dir <- file.path("/Users/danielavargasrobles/Dropbox (UMass Medical School)/Ana_projects/2_PREECLAMPSIA/P16S/meconium/tables_clean", Sys.Date())
dir.create(output_dir, recursive = TRUE, showWarnings = FALSE)

# Save the table as a CSV file
write.csv(table1_df, file = file.path(output_dir, "table1_80_severity.csv"))



#3cat severity########
#for severity#####################
# Load necessary libraries
#extract metadata

#only select PE samples
met <- data.frame(sample_data(PHY_fil_rar_alpha_meco))

# Define variables
variables <- c("mod","term_status", "gestational_age", "sex_of_baby", "baby_nicu", "baby_weight",# "apgar_1", "apgar_5", 
               "baby_temp_delivery", "ph_value", "days_stool1", "study_group")

# Create the table
table_one <- CreateTableOne(vars = variables, 
                          strata = "severe_3cat", 
                          data = met, 
                          test = TRUE)


  table1_df <- print(table_one, quote = FALSE, noSpaces = TRUE, printToggle = FALSE, 
                     showAllLevels = TRUE, includeNA = TRUE)
  table1_df

# Define output directory with today's date
output_dir <- file.path("/Users/danielavargasrobles/Dropbox (UMass Medical School)/Ana_projects/2_PREECLAMPSIA/P16S/meconium/tables_clean", Sys.Date())
dir.create(output_dir, recursive = TRUE, showWarnings = FALSE)

# Save the table as a CSV file
write.csv(table1_df, file = file.path(output_dir, "table1_80_severity_3cat.csv"))
```
# table 1 all babies

```{r}
# Load necessary libraries

load("/Users/danielavargasrobles/Dropbox (UMass Medical School)/Ana_projects/2_PREECLAMPSIA/P16S/R/phy_objects/PHYrar_alpha_ggext_subset02_newseqs.RData")

phy= subset_samples(PHYrar_alpha_ggext_subset02_newseqs, body_site=="Vaginal")

met <- data.frame(sample_data(phy))
#filter only babies
met <- met[met$sample_type == "baby", ]
# Define variables
variables <- c("mod","term_status", "gestational_age", "sex_of_baby", "baby_nicu", "baby_weight",
               # "apgar_1", "apgar_5", 
               "baby_temp_delivery", "ph_value", "days_stool1", "severe")

# Create the table
table_one <- CreateTableOne(vars = variables, 
                          strata = "study_group", 
                          data = met, 
                          test = TRUE)


  table1_df <- print(table_one, quote = FALSE, noSpaces = TRUE, printToggle = FALSE, 
                     showAllLevels = TRUE, includeNA = TRUE)
  table1_df

# Define output directory with today's date
output_dir <- file.path("/Users/danielavargasrobles/Dropbox (UMass Medical School)/Ana_projects/2_PREECLAMPSIA/P16S/meconium/tables_clean_all_babies", Sys.Date())
dir.create(output_dir, recursive = TRUE, showWarnings = FALSE)

# Save the table as a CSV file
write.csv(table1_df, file = file.path(output_dir, "table1_80.csv"))


#for severity#####################
# Load necessary libraries
#extract metadata

#only select PE samples
phy <- subset_samples(PHY_fil_rar_alpha_meco, study_group == "PE")
met <- data.frame(sample_data(phy))

# Define variables
variables <- c("mod","term_status", "gestational_age", "sex_of_baby", "baby_nicu", "baby_weight",# "apgar_1", "apgar_5", 
               "baby_temp_delivery", "ph_value", "days_stool1" )

# Create the table
table_one <- CreateTableOne(vars = variables, 
                          strata = "severe", 
                          data = met, 
                          test = TRUE)


  table1_df <- print(table_one, quote = FALSE, noSpaces = TRUE, printToggle = FALSE, 
                     showAllLevels = TRUE, includeNA = TRUE)
  table1_df

# Define output directory with today's date
output_dir <- file.path("/Users/danielavargasrobles/Dropbox (UMass Medical School)/Ana_projects/2_PREECLAMPSIA/P16S/meconium/tables_clean_all_babies", Sys.Date())
dir.create(output_dir, recursive = TRUE, showWarnings = FALSE)

# Save the table as a CSV file
write.csv(table1_df, file = file.path(output_dir, "table1_severity.csv"))



#3cat severity########
#for severity#####################
# Load necessary libraries
#extract metadata

#only select PE samples
met <- data.frame(sample_data(PHY_fil_rar_alpha_meco))

# Define variables
variables <- c("mod","term_status", "gestational_age", "sex_of_baby", "baby_nicu", "baby_weight",# "apgar_1", "apgar_5", 
               "baby_temp_delivery", "ph_value", "days_stool1", "study_group")

# Create the table
table_one <- CreateTableOne(vars = variables, 
                          strata = "severe_3cat", 
                          data = met, 
                          test = TRUE)


  table1_df <- print(table_one, quote = FALSE, noSpaces = TRUE, printToggle = FALSE, 
                     showAllLevels = TRUE, includeNA = TRUE)
  table1_df

# Define output directory with today's date
output_dir <- file.path("/Users/danielavargasrobles/Dropbox (UMass Medical School)/Ana_projects/2_PREECLAMPSIA/P16S/meconium/tables_clean_all_babies", Sys.Date())
dir.create(output_dir, recursive = TRUE, showWarnings = FALSE)

# Save the table as a CSV file
write.csv(table1_df, file = file.path(output_dir, "table1_80_severity_3cat__all_babies.csv"))
```

#Colinealidad

```{r}

# Encode categorical variables numerically
met$study_group_numeric <- as.numeric(as.factor(met$study_group))
met$mod_numeric <- as.numeric(as.factor(met$mod))
#remove na stool day
met <- met[!is.na(met$days_stool1), ]
# Calculate the correlation matrix
cor_matrix <- cor(met[, c("study_group_numeric", "mod_numeric", "baby_weight", "days_stool1")], use = "complete.obs")

# Print the correlation matrix
print("Correlation matrix:")
print(cor_matrix)


library(car)

# Fit a linear model to calculate VIF
lm_model <- lm(study_group_numeric  ~  baby_weight+ mod_numeric + days_stool1, data = met)
vif_values <- vif(lm_model)

# Print VIF values
print("Variance Inflation Factors (VIF):")
print(vif_values)


```




#ALPHA RLM additive (testing var)
(Rubust linear model)
the distribution of the dependent variables are too squeezed to the left, and no log transformation fix it so we use robust linear model with is less sensitive to outliers

Key findings:

Baby weight shows significant negative association with Shannon diversity (p=0.0443)
Study group (PE vs Control) does not show significant effects across any diversity measure
Delivery mode (Vaginal vs Cesarean) shows no significant effects

```{r}
library(MASS)
library(lubridate)

PHY_fil_rar_alpha_meco
met <- data.frame(sample_data(PHY_fil_rar_alpha_meco))

met$mod
# Define the models using robust linear regression
rlm_sha <- rlm(shannon ~ study_group + baby_weight + days_stool1+baby_nicu +ethnicity+mod, data = met)
rlm_obs <- rlm(observed ~ study_group + baby_weight + days_stool1+baby_nicu+ethnicity+mod , data = met)
rlm_simp <- rlm(simpson ~ study_group + baby_weight + days_stool1 +baby_nicu+ethnicity+mod, data = met)


#shapiro
shapiro.test(residuals(rlm_sha))
shapiro.test(residuals(rlm_obs))
shapiro.test(residuals(rlm_simp))
# Function to calculate results for a model
calculate_model_results <- function(model, model_name) {
    t_vals <- summary(model)$coefficients[, "t value"]
    df <- length(model$residuals) - length(model$coefficients)
    p_vals <- 2 * (1 - pt(abs(t_vals), df = df))

    results <- data.frame(
        Model = rep(model_name, length(t_vals)),
        Term = names(t_vals),
        Estimate = summary(model)$coefficients[, "Value"],
        Std_Error = summary(model)$coefficients[, "Std. Error"],
        t_value = t_vals,
        p_value = p_vals
    )
    return(results)
}

# Calculate results for all three models
sha_results <- calculate_model_results(rlm_sha, "Shannon")
obs_results <- calculate_model_results(rlm_obs, "Observed Species")
simp_results <- calculate_model_results(rlm_simp, "Simpson")

# Combine all results and round numeric columns
all_results <- rbind(sha_results, obs_results, simp_results)
numeric_cols <- sapply(all_results, is.numeric)
all_results[numeric_cols] <- round(all_results[numeric_cols], 4)

# Print combined results
print("Combined results for all diversity models:")
print(all_results)

# Define output directory with today's date
output_dir <- file.path("/Users/danielavargasrobles/Dropbox (UMass Medical School)/Ana_projects/2_PREECLAMPSIA/P16S/meconium/res/alpha/rlm/", Sys.Date())
dir.create(output_dir, recursive = TRUE, showWarnings = FALSE)

# Save the table as a CSV file
write.csv(all_results, file = file.path(output_dir, "sg_bw_day_nicu_eth_mod.csv"))

```
# ALPHA RLM (final var)

```{r}

PHY_fil_rar_alpha_meco
met <- data.frame(sample_data(PHY_fil_rar_alpha_meco))

met$observed
# Define the models using robust linear regression
rlm_sha <- rlm(shannon ~ study_group + baby_weight , data = met)
rlm_obs <- rlm(observed ~ study_group + baby_weight  , data = met)
rlm_simp <- rlm(simpson ~ study_group + baby_weight , data = met)


#shapiro
shapiro.test(residuals(rlm_sha))
shapiro.test(residuals(rlm_obs))
shapiro.test(residuals(rlm_simp))
# Function to calculate results for a model
calculate_model_results <- function(model, model_name) {
    t_vals <- summary(model)$coefficients[, "t value"]
    df <- length(model$residuals) - length(model$coefficients)
    p_vals <- 2 * (1 - pt(abs(t_vals), df = df))

    results <- data.frame(
        Model = rep(model_name, length(t_vals)),
        Term = names(t_vals),
        Estimate = summary(model)$coefficients[, "Value"],
        Std_Error = summary(model)$coefficients[, "Std. Error"],
        t_value = t_vals,
        p_value = p_vals
    )
    return(results)
}

# Calculate results for all three models
sha_results <- calculate_model_results(rlm_sha, "Shannon")
obs_results <- calculate_model_results(rlm_obs, "Observed Species")
simp_results <- calculate_model_results(rlm_simp, "Simpson")

# Combine all results and round numeric columns
all_results <- rbind(sha_results, obs_results, simp_results)
numeric_cols <- sapply(all_results, is.numeric)
all_results[numeric_cols] <- round(all_results[numeric_cols], 4)

# Print combined results
print("Combined results for all diversity models:")
print(all_results)

# Define output directory with today's date
output_dir <- file.path("/Users/danielavargasrobles/Dropbox (UMass Medical School)/Ana_projects/2_PREECLAMPSIA/P16S/meconium/res/alpha/rlm/", Sys.Date())
dir.create(output_dir, recursive = TRUE, showWarnings = FALSE)

# Save the table as a CSV file
write.csv(all_results, file = file.path(output_dir, "sg_bw.csv"))


library(ggplot2)

# Create scatter plot for Shannon diversity
p1 <- ggplot(met, aes(x = baby_weight, y = shannon, color = study_group)) +
    geom_point() +
    geom_smooth(method = "lm", se = TRUE) +
    theme_minimal() +
  scale_color_manual(values = c("Control" = "#5a9bd4", "PE" = "#ff6347")) +
    labs(title = "Shannon Diversity vs Baby weight (g)",
         x = "Baby weight (g)",
         y = "Shannon Diversity Index",
         color = "Study Group")

print(p1)
# Save the plot as a PDF
ggsave(filename = file.path(output_dir, "Shannon_vs_baby_weight.pdf"),
       plot = p1, width = 6, height = 4)
```

# ALPHA RLM >2475g

The model with the interaction (study_group * baby_weight) is not significative so better leave the additive model

```{r}
library(MASS)
library(lubridate)
PHY_fil_rar_alpha_meco
met <- data.frame(sample_data(PHY_fil_rar_alpha_meco))

met %>% 
dplyr::select(study_group,baby_weight) %>% 
  arrange(baby_weight)

# # Filter data for gestational age >= 37.57 weeks
met %>%
  dplyr::select(baby_weight, study_group) %>%
  arrange(baby_weight)

# filter 2475 or lower que es el peso mas bajo de controles
met <- subset(met, baby_weight >= 2470& baby_weight <= 3788)

library(MASS)
library(lubridate)

# # Define the models using robust linear regression
rlm_sha <- rlm(shannon ~ study_group+baby_weight , data = met)
rlm_obs <- rlm(observed ~ study_group+baby_weight, data = met)
rlm_simp <- rlm(simpson ~ study_group+baby_weight, data = met)

# Function to calculate results for a model
calculate_model_results <- function(model, model_name) {
    t_vals <- summary(model)$coefficients[, "t value"]
    df <- length(model$residuals) - length(model$coefficients)
    p_vals <- 2 * (1 - pt(abs(t_vals), df = df))

    results <- data.frame(
        Model = rep(model_name, length(t_vals)),
        Term = names(t_vals),
        Estimate = summary(model)$coefficients[, "Value"],
        Std_Error = summary(model)$coefficients[, "Std. Error"],
        t_value = t_vals,
        p_value = p_vals
    )
    return(results)
}

# Calculate results for all three models
sha_results <- calculate_model_results(rlm_sha, "Shannon")
obs_results <- calculate_model_results(rlm_obs, "Observed Species")
simp_results <- calculate_model_results(rlm_simp, "Simpson")

# Combine all results and round numeric columns
all_results <- rbind(sha_results, obs_results, simp_results)
numeric_cols <- sapply(all_results, is.numeric)
all_results[numeric_cols] <- round(all_results[numeric_cols], 4)

# Print combined results
print("Combined results for all diversity models:")
print(all_results)

#Define output directory with today's date
output_dir <- file.path("/Users/danielavargasrobles/Dropbox (UMass Medical School)/Ana_projects/2_PREECLAMPSIA/P16S/meconium/res/alpha/rlm/", Sys.Date())
dir.create(output_dir, recursive = TRUE, showWarnings = FALSE)

# Save the table as a CSV file
write.csv(all_results, file = file.path(output_dir, "more_than_baby_weight_range.csv"))

p1 <- ggplot(met, aes(x = baby_weight, y = shannon, color = study_group)) +
    geom_point() +
    geom_smooth(method = "lm", se = TRUE) +
    theme_minimal() +
  scale_color_manual(values = c("Control" = "#5a9bd4", "PE" = "#ff6347")) +
    labs(title = "Shannon Diversity vs Baby weight (g)",
         x = "Baby weight (g)",
         y = "Shannon Diversity Index",
         color = "Study Group")

print(p1)
ggsave(filename = file.path(output_dir, "Shannon_vs_baby_weight_range.pdf"),
       plot = p1, width = 6, height = 4)
```
#boxplots study_group

```{r}
library(ggprism)
library(tidyr)
library(dplyr)
PHY_fil_rar_alpha_meco
met <- data.frame(sample_data(PHY_fil_rar_alpha_meco))

#remove NA in study_group
met <- met[!is.na(met$study_group), ]


# Convertir los datos a formato largo
met_long <- met %>%
  dplyr::select(study_group, observed, shannon, simpson) %>%
  pivot_longer(cols = c(observed, shannon, simpson),
               names_to = "measure",
               values_to = "value")

# Convertir measure a factor con el orden deseado
met_long$measure <- factor(met_long$measure, 
                          levels = c("observed", "shannon", "simpson"),
                          labels = c("Observed", "Shannon", "Simpson"))

# Crear el gráfico
p1=ggplot(met_long, aes(x = study_group, y = value, fill = study_group)) + 
    geom_boxplot(outlier.shape = NA) +  
    geom_jitter(position = position_jitter(width = 0.2), size = 3, alpha = 0.6) + 
    facet_wrap(~measure, scales = "free_y") + 
    labs(x = "Study Group", 
         y = "Alpha Diversity") + 
    scale_fill_manual(values = c("Control" = "#5a9bd4", "PE" = "#ff6347")) +
    theme_prism(base_size = 16) + 
    theme(axis.text.x = element_text(size = 14), 
          axis.text.y = element_text(size = 14), 
          axis.title.x = element_text(size = 16),
          axis.title.y = element_text(size = 16),
          plot.title = element_text(size = 18),
          strip.text = element_text(size = 16),
          legend.title = element_text(size = 16),
          legend.text = element_text(size = 14),
          legend.position = "none")

ggsave(filename = file.path(output_dir, "Shannon_sg.pdf"),
       plot = p1, width = 6, height = 4)

```
#wilcox
```{r}
# Wilcoxon test for Shannon diversity
wilcox_test_shannon <- wilcox.test(shannon ~ study_group, data = met)
print(wilcox_test_shannon)
# Wilcoxon test for Simpson diversity
wilcox_test_simpson <- wilcox.test(simpson ~ study_group, data = met)
print(wilcox_test_simpson)
# Wilcoxon test for Observed species
wilcox_test_observed <- wilcox.test(observed ~ study_group, data = met)
print(wilcox_test_observed)


```

#ALPHA severe (testing var)
```{r}
library(MASS)
library(lubridate)

PHY_fil_rar_alpha_meco

phy <- subset_samples(PHY_fil_rar_alpha_meco, severe_3cat != "control")

met <- data.frame(sample_data(PHY_fil_rar_alpha_meco))

met$mod
# Define the models using robust linear regression
rlm_sha <- rlm(shannon ~ severe + baby_weight + days_stool1+baby_nicu +ethnicity+mod, data = met)
rlm_obs <- rlm(observed ~ severe + baby_weight + days_stool1+baby_nicu+ethnicity+mod , data = met)
rlm_simp <- rlm(simpson ~ severe + baby_weight + days_stool1 +baby_nicu+ethnicity+mod, data = met)


#shapiro
shapiro.test(residuals(rlm_sha))
shapiro.test(residuals(rlm_obs))
shapiro.test(residuals(rlm_simp))
# Function to calculate results for a model
calculate_model_results <- function(model, model_name) {
    t_vals <- summary(model)$coefficients[, "t value"]
    df <- length(model$residuals) - length(model$coefficients)
    p_vals <- 2 * (1 - pt(abs(t_vals), df = df))

    results <- data.frame(
        Model = rep(model_name, length(t_vals)),
        Term = names(t_vals),
        Estimate = summary(model)$coefficients[, "Value"],
        Std_Error = summary(model)$coefficients[, "Std. Error"],
        t_value = t_vals,
        p_value = p_vals
    )
    return(results)
}

# Calculate results for all three models
sha_results <- calculate_model_results(rlm_sha, "Shannon")
obs_results <- calculate_model_results(rlm_obs, "Observed Species")
simp_results <- calculate_model_results(rlm_simp, "Simpson")

# Combine all results and round numeric columns
all_results <- rbind(sha_results, obs_results, simp_results)
numeric_cols <- sapply(all_results, is.numeric)
all_results[numeric_cols] <- round(all_results[numeric_cols], 4)

# Print combined results
print("Combined results for all diversity models:")
print(all_results)

# Define output directory with today's date
output_dir <- file.path("/Users/danielavargasrobles/Dropbox (UMass Medical School)/Ana_projects/2_PREECLAMPSIA/P16S/meconium/res/alpha/rlm/", Sys.Date())
dir.create(output_dir, recursive = TRUE, showWarnings = FALSE)

# Save the table as a CSV file
write.csv(all_results, file = file.path(output_dir, "sev_bw_day_nicu_eth_mod.csv"))

```
# ALPHA severe (final) RLM

el modelo con la interaccion no es significato (study_group * baby_weight)
Entonces em mejor modelo es el aditivo

```{r}
library(MASS)
library(lubridate)
phy=PHY_fil_rar_alpha_meco
phy <- subset_samples(phy, !is.na(study_group))

phy <- subset_samples(phy, severe_3cat != "control")

met <- data.frame(sample_data(phy))

library(MASS)
library(lubridate)

# # Define the models using robust linear regression
rlm_sha <- rlm(shannon ~ severe+baby_weight   , data = met)
rlm_obs <- rlm(observed ~ severe+baby_weight  , data = met)
rlm_simp <- rlm(simpson ~ severe+baby_weight , data = met)

# Function to calculate results for a model
calculate_model_results <- function(model, model_name) {
    t_vals <- summary(model)$coefficients[, "t value"]
    df <- length(model$residuals) - length(model$coefficients)
    p_vals <- 2 * (1 - pt(abs(t_vals), df = df))

    results <- data.frame(
        Model = rep(model_name, length(t_vals)),
        Term = names(t_vals),
        Estimate = summary(model)$coefficients[, "Value"],
        Std_Error = summary(model)$coefficients[, "Std. Error"],
        t_value = t_vals,
        p_value = p_vals
    )
    return(results)
}

# Calculate results for all three models
sha_results <- calculate_model_results(rlm_sha, "Shannon")
obs_results <- calculate_model_results(rlm_obs, "Observed Species")
simp_results <- calculate_model_results(rlm_simp, "Simpson")

# Combine all results and round numeric columns
all_results <- rbind(sha_results, obs_results, simp_results)
numeric_cols <- sapply(all_results, is.numeric)
all_results[numeric_cols] <- round(all_results[numeric_cols], 4)

# Print combined results
print("Combined results for all diversity models:")
print(all_results)

#Define output directory with today's date
output_dir <- file.path("/Users/danielavargasrobles/Dropbox (UMass Medical School)/Ana_projects/2_PREECLAMPSIA/P16S/meconium/res/alpha/rlm/severe/", Sys.Date())
dir.create(output_dir, recursive = TRUE, showWarnings = FALSE)

# Save the table as a CSV file
write.csv(all_results, file = file.path(output_dir, "sev_bw.csv"))

p1 <- ggplot(met, aes(x = baby_weight, y = shannon, color = severe)) +
    geom_point() +
    geom_smooth(method = "lm", se = TRUE) +
    theme_minimal() +
  scale_color_manual(values = c("Yes" = "red", "No" = "orange")) +
    labs(title = "Shannon Diversity vs Baby weight (g)",
         x = "Baby weight (g)",
         y = "Shannon Diversity Index",
         color = "PE severe")

print(p1)
ggsave(filename = file.path(output_dir, "Shannon_vs_severe.pdf"),
       plot = p1, width = 6, height = 4)
```


#boxplots severe

```{r}
library(ggprism)
library(tidyr)
library(dplyr)
phy<-PHY_fil_rar_alpha_meco
phy <- subset_samples(phy, !is.na(study_group))

phy <- subset_samples(phy, severe_3cat != "control")

met <- data.frame(sample_data(phy))

#remove NA in severe
met <- met[!is.na(met$severe), ]


# Convertir los datos a formato largo
met_long <- met %>%
  dplyr::select(severe, observed, shannon, simpson) %>%
  pivot_longer(cols = c(observed, shannon, simpson),
               names_to = "measure",
               values_to = "value")

# Convertir measure a factor con el orden deseado
met_long$measure <- factor(met_long$measure, 
                          levels = c("observed", "shannon", "simpson"),
                          labels = c("Observed", "Shannon", "Simpson"))

# Crear el gráfico
p1=ggplot(met_long, aes(x = severe, y = value, fill = severe)) + 
    geom_boxplot(outlier.shape = NA) +  
    geom_jitter(position = position_jitter(width = 0.2), size = 3, alpha = 0.6) + 
    facet_wrap(~measure, scales = "free_y") + 
    labs(x = "PE severe", 
         y = "Alpha Diversity") + 
    scale_fill_manual(values = c("Yes" = "red", "No" = "orange")) +
    theme_prism(base_size = 16) + 
    theme(axis.text.x = element_text(size = 14), 
          axis.text.y = element_text(size = 14), 
          axis.title.x = element_text(size = 16),
          axis.title.y = element_text(size = 16),
          plot.title = element_text(size = 18),
          strip.text = element_text(size = 16),
          legend.title = element_text(size = 16),
          legend.text = element_text(size = 14),
          legend.position = "none")

print(p1)
ggsave(filename = file.path( "/Users/danielavargasrobles/Dropbox (UMass Medical School)/Ana_projects/2_PREECLAMPSIA/P16S/meconium/res/alpha/rlm/severe/Shannon_severe.pdf"),
       plot = p1, width = 6, height = 4)

```
#ALPHA severe 3 cat 
```{r}
library(MASS)
library(lubridate)
phy=PHY_fil_rar_alpha_meco
phy <- subset_samples(phy, !is.na(study_group))


met <- data.frame(sample_data(phy))

met$severe_3cat <- factor(met$severe_3cat, levels = c("No", "Yes", "control"))

# # Define the models using robust linear regression
rlm_sha <- rlm(shannon ~ severe_3cat+baby_weight   , data = met)
rlm_obs <- rlm(observed ~ severe_3cat+baby_weight  , data = met)
rlm_simp <- rlm(simpson ~ severe_3cat+baby_weight , data = met)

# Function to calculate results for a model
calculate_model_results <- function(model, model_name) {
    t_vals <- summary(model)$coefficients[, "t value"]
    df <- length(model$residuals) - length(model$coefficients)
    p_vals <- 2 * (1 - pt(abs(t_vals), df = df))

    results <- data.frame(
        Model = rep(model_name, length(t_vals)),
        Term = names(t_vals),
        Estimate = summary(model)$coefficients[, "Value"],
        Std_Error = summary(model)$coefficients[, "Std. Error"],
        t_value = t_vals,
        p_value = p_vals
    )
    return(results)
}

# Calculate results for all three models
sha_results <- calculate_model_results(rlm_sha, "Shannon")
obs_results <- calculate_model_results(rlm_obs, "Observed Species")
simp_results <- calculate_model_results(rlm_simp, "Simpson")

# Combine all results and round numeric columns
all_results <- rbind(sha_results, obs_results, simp_results)
numeric_cols <- sapply(all_results, is.numeric)
all_results[numeric_cols] <- round(all_results[numeric_cols], 4)

# Print combined results
print("Combined results for all diversity models:")
print(all_results)

#Define output directory with today's date
output_dir <- file.path("/Users/danielavargasrobles/Dropbox (UMass Medical School)/Ana_projects/2_PREECLAMPSIA/P16S/meconium/res/alpha/rlm/severe/", Sys.Date())
dir.create(output_dir, recursive = TRUE, showWarnings = FALSE)

# Save the table as a CSV file
write.csv(all_results, file = file.path(output_dir, "sev3cat_bw_No_as_ref.csv"))

p1 <- ggplot(met, aes(x = baby_weight, y = shannon, color = severe_3cat)) +
    geom_point() +
    geom_smooth(method = "lm", se = TRUE) +
    theme_minimal() +
  scale_color_manual(values = c("Yes" = "red", "No" = "orange", "control"= "blue")) +
    labs(title = "Shannon Diversity vs Baby weight (g)",
         x = "Baby weight (g)",
         y = "Shannon Diversity Index",
         color = "PE severe")

print(p1)
ggsave(filename = file.path(output_dir, "Shannon_vs_severe3cat.pdf"),
       plot = p1, width = 6, height = 4)

```

#boxplots severe 3cat

```{r}
library(ggprism)
library(tidyr)
library(dplyr)
phy<-PHY_fil_rar_alpha_meco
phy <- subset_samples(phy, !is.na(study_group))

#phy <- subset_samples(phy, severe_3cat != "control")

met <- data.frame(sample_data(phy))

#remove NA in severe
met <- met[!is.na(met$severe_3cat), ]


# Convertir los datos a formato largo
met_long <- met %>%
  dplyr::select(severe_3cat, observed, shannon, simpson) %>%
  pivot_longer(cols = c(observed, shannon, simpson),
               names_to = "measure",
               values_to = "value")

# Convertir measure a factor con el orden deseado
met_long$measure <- factor(met_long$measure, 
                          levels = c("observed", "shannon", "simpson"),
                          labels = c("Observed", "Shannon", "Simpson"))

# Crear el gráfico
p1=ggplot(met_long, aes(x = severe_3cat, y = value, fill = severe_3cat)) + 
    geom_boxplot(outlier.shape = NA) +  
    geom_jitter(position = position_jitter(width = 0.2), size = 3, alpha = 0.6) + 
    facet_wrap(~measure, scales = "free_y") + 
    labs(x = "PE severe", 
         y = "Alpha Diversity") + 
    scale_fill_manual(values = c("Yes" = "red", "No" = "orange", "control"= "blue")) +
    theme_prism(base_size = 16) + 
    theme(axis.text.x = element_text(size = 14), 
          axis.text.y = element_text(size = 14), 
          axis.title.x = element_text(size = 16),  
          axis.title.y = element_text(size = 16),
          plot.title = element_text(size = 18),
          strip.text = element_text(size = 16),
          legend.title = element_text(size = 16),
          legend.text = element_text(size = 14),
          legend.position = "none")

print(p1)
ggsave(filename = file.path(output_dir, "Shannon_severe3cat.pdf"),
       plot = p1, width = 6, height = 4)

```
#barplot function
Funcion para generar los barplot. Correr una sola vez
```{r}
phy=PHY_fil_rar_alpha_meco

#phy_phylum=tax_glom(PHY_fil_rar_alpha_meco, taxrank= "Phylum")


colores = c("steelblue", "lightcoral", "mediumseagreen", "slateblue", "goldenrod", 
"cadetblue", "tomato", "darkolivegreen", "orchid", "cornflowerblue", "darkkhaki", "turquoise", "salmon", "grey", "mediumorchid", "lightgreen", "skyblue", "sandybrown", "plum", "lightsteelblue", "peru", "darkturquoise", "rosybrown", "mediumaquamarine","palevioletred", "lightblue", "darkgrey",  "thistle", "tan", "lightslategray", "aquamarine", "indianred", "mediumslateblue","darkseagreen", "lightpink", "burlywood","powderblue", "firebrick",  "navajowhite", "seagreen", "dodgerblue", "moccasin", "chartreuse", "darkorange", "deeppink", "gold", "lavender", "palegreen","gray", "magenta", "deepskyblue", "blue", "forestgreen", "royalblue4", "mediumspringgreen", "gold3", "darkorange1", "saddlebrown", "slategray2", "seagreen", "snow4", "darkgoldenrod1", "lemonchiffon", "darkorchid", "lightskyblue", "deeppink", "khaki2", "magenta", "brown1", "cyan3", "royalblue2", "darksalmon", "lemonchiffon", "green3", "purple3", "steelblue","pink",  "chocolate1", "coral", "coral3", "coral4", "darkcyan", "cadetblue", "navajowhite3", "mediumpurple3", "bisque4")



# Function for filtering data by treshold abundance
db_sum_filter = function(phylo_object = NULL, 
                         tax_cat = NULL, 
                         meta_cat = NULL, 
                         ref_otu = NULL, 
                         treshold = 10,
                         colores = NULL) {
    
    # Transforming counts in proportions and extracting otu proportions
    phylo_object_prop = transform_sample_counts(phylo_object, function(x) x/sum(x))
    tax_cat_count = otu_table(phylo_object_prop)
                                                
    # Filtering tax_cat_sum treshold
    tax_cat_count0 = tax_cat_count[apply(tax_cat_count, 1, sum) >= treshold/100,]
    tax_cat_count1 = tax_cat_count[apply(tax_cat_count, 1, sum) < treshold/100,]
    df = as.data.frame(apply(tax_cat_count1, 2, sum))
    df = t(df)
    tax_tres_lab = paste0("< ", treshold, "%")
    rownames(df) = tax_tres_lab
    tax_cat_count2 = rbind(tax_cat_count0, df)
                                                
    # Extracting and processing taxonomies                                             
    taxonomy = data.frame(tax_table(phylo_object_prop))
    tax_tres = data.frame("Kingdom" = tax_tres_lab, 
                          "Phylum" = tax_tres_lab, 
                          "Class" = tax_tres_lab, 
                          "Order" = tax_tres_lab, 
                          "Family" = tax_tres_lab, 
                          "Genus" = tax_tres_lab, 
                          "Species" = tax_tres_lab)#, 
                         # "Strain" = NA)
    rownames(tax_tres) = tax_tres_lab
    taxonomy0 = rbind(taxonomy, tax_tres)
    
    # Merging taxonomies with new counts                                              
    tax_prop = merge(taxonomy0, tax_cat_count2, by = "row.names")
    rownames(tax_prop) = tax_prop$Row.names
    tax_prop$Row.names = NULL
                                                
    # Melt dataset to have sample ids as column
    taxonomic_levels = c("Kingdom", "Phylum", "Class", "Order","Family", "Genus", "Species") # "Family",, "Strain"
    tax_prop_sample = reshape2::melt(tax_prop, id = taxonomic_levels)
    colnames(tax_prop_sample)[8] = "study_id_formated" 
                                          
    # Merging melted dataset with metadata
    meta = data.frame(sample_data(phylo_object))
    tax_prop_sample_meta = merge(tax_prop_sample, meta, by.x = "study_id_formated", by.y = "row.names")

    # Generating factors and data for plotting
    db_tax = tax_prop_sample_meta %>%
        group_by(.dots = c(tax_cat)) %>%
        summarise(Abundance = sum(value)) %>%
        arrange(Abundance) %>%
        as.data.frame
                                           
    # If ref_otu is not provided setting default value                                            
    if(is.null(ref_otu)) ref_otu = db_tax[max(which(db_tax[,tax_cat]!=tax_tres_lab)), tax_cat]   
                                                
    tax_order = c(tax_tres_lab, setdiff(as.character(db_tax[,tax_cat]), c(ref_otu, tax_tres_lab)), ref_otu)
                                               
    db_plot = tax_prop_sample_meta %>%
        group_by(.dots = c("study_id_formated", tax_cat)) %>%
        summarise(Abundance = sum(value)) %>%
        as.data.frame
    
    sample_order = db_plot[db_plot[,tax_cat]==ref_otu,] %>%
        arrange(desc(Abundance)) %>%
        dplyr::select(study_id_formated) %>%
        unlist %>%
        as.character

    db_plot = tax_prop_sample_meta %>%
        group_by(.dots =  c("study_id_formated", tax_cat, meta_cat)) %>%
        summarise(Abundance = sum(value)) %>%
        as.data.frame
                                                
    # Reordering factors for plotting
    db_plot[,tax_cat] = factor(as.character(db_plot[,tax_cat]), levels = tax_order)
    db_plot[,"study_id_formated"] = factor(as.character(db_plot[,"study_id_formated"]), levels = sample_order)
                                                
    # Plotting
    if(!is.null(meta_cat)) {
        p = ggplot(db_plot, aes_string(x = "study_id_formated", y = "Abundance", fill= tax_cat)) + 
        geom_bar(stat = "identity", position = "fill") +
        facet_grid(~get(meta_cat), scales = "free",space = "free") +
        theme(legend.position="right", legend.text=element_text(size=9)) + 
        guides(fill=guide_legend(nrow=15)) +
        theme(axis.text.x = element_text(angle = 90, hjust = 1), axis.text=element_text(size=8)) +
        scale_fill_manual(values = colores[1:length(tax_order)])
    } else {
        p = ggplot(db_plot, aes_string(x = "study_id_formated", y = "Abundance", fill= tax_cat)) + 
        geom_bar(stat = "identity", position = "fill") +
        theme(legend.position="right", legend.text=element_text(size=9)) + 
        guides(fill=guide_legend(nrow=15)) +
        theme(axis.text.x = element_text(angle = 90, hjust = 1), axis.text=element_text(size=8)) +
        scale_fill_manual(values = colores[1:length(tax_order)])
    }
    
        
  
              
    return(list(db_plot,p))
}


```

#actual barplot
```{r}
#remover NA
#phy <- subset_taxa(phy, !is.na(tax_table(phy)[, "Species"]) & tax_table(phy)[, "Species"] != "")

# Obtener la fecha de hoy
fecha_hoy <- Sys.Date()

# Definir la ruta completa del archivo PDF con la fecha incluida
output_file <- paste0("/Users/danielavargasrobles/Dropbox (UMass Medical School)/Ana_projects/2_PREECLAMPSIA/P16S/meconium/res/barplots/",fecha_hoy,"meco_16S_gen.pdf")

# Crear el directorio si no existe
dir.create(dirname(output_file), recursive = TRUE, showWarnings = FALSE)

# Supongamos que lista_db_p es el resultado de alguna función de análisis de datos
lista_db_p <- db_sum_filter(phylo_object = phy, 
                            tax_cat = "Genus", 
                           #  tax_cat = "Species", 
                            #meta_cat = "body_site", 
                           # meta_cat = "study_group", 
                          # ref_otu = "g__Lactobacillus crispatus",
                          # ref_otu = "g__Haemophilus_parainfluenzae",
                           #ref_otu = "g__Streptococcus sp._HMT_061",
                            ref_otu = "g__Enterococcus_H_360604",
                            treshold = 20,
                            colores = colores
                           )
lista_db_p[[2]]
# Crear el archivo PDF
pdf(output_file, width = 16, height = 5)
lista_db_p[[2]] # Reemplaza con tu código específico para generar el gráfico
dev.off()

```

<!-- # BETA Aitchison +bw -->
<!-- Cambiar la formula segun neceario y cambiar entonces el label de la folder -->
<!-- Since mod of delivery is so irrelevant, we will remove it from the model -->
<!-- ```{r} -->
<!-- #load phyloseq object -->
<!-- phy = PHY_fil_rar_alpha_meco -->

<!-- #remove NA study_group from phy -->
<!-- phy <- subset_samples(phy, !is.na(study_group)) -->

<!-- #extract metadata from phyloseq object -->
<!-- met_phy <- data.frame(sample_data(phy)) -->
<!-- met_phy$sg <- met_phy$study_group -->
<!-- met_phy$study_id_formated -->

<!-- # set study_id_formated como rownames(met_phy) -->
<!-- #rownames(met_phy) <- met_phy$study_id_formated -->

<!-- phy <- prune_samples(sample_names(phy) %in% rownames(met_phy), phy) -->

<!-- # Asegúrate de que la tabla OTU contiene solo valores positivos -->
<!-- OTU_table <- transform_sample_counts(phy, function(x) x + 1) # Añadir pseudo-count -->

<!-- # Extraer la matriz OTU del objeto phyloseq -->
<!-- OTU_matrix <- otu_table(OTU_table) -->

<!-- # Realizar la transformación clr (centered log-ratio) -->
<!-- clr_transformed <- clr(as.matrix(OTU_matrix)) -->


<!-- # Crear un nuevo objeto phyloseq con la transformación clr -->
<!-- phy_clr <- phyloseq(otu_table(clr_transformed, taxa_are_rows=TRUE), -->
<!--                     tax_table(phy),  -->
<!--                     sample_data(met_phy)) -->

<!-- # Calcular la distancia Aitchison utilizando la distancia euclidiana -->
<!-- aitch_dist <- phyloseq::distance(phy_clr, method = "euclidean") -->

<!-- form_mod3=formula(paste0("aitch_dist~study_group + baby_weight ")) -->
<!-- #form_mod3=formula(paste0("aitch_dist~study_group:baby_weight+ mod +ethnicity")) -->
<!-- #form_mod3=formula(paste0("aitch_dist~study_group + gestational_age+ mod +ethnicity")) -->


<!-- set.seed(711) -->
<!-- mod_adonis3 <- vegan::adonis2(form_mod3, data = met_phy, permutations = 999, by = "margin") -->

<!-- print(mod_adonis3) -->

<!-- # Obtener la fecha de hoy en formato YYYYMMDD -->
<!-- fecha_hoy <- format(Sys.Date(), "%Y-%m-%d") -->

<!-- # Crear una carpeta con la fecha de hoy dentro de results/beta/ -->
<!-- #dir.create(file.path("results/beta", fecha_hoy), showWarnings = FALSE, recursive = TRUE) -->
<!-- dir.create(file.path("res/beta", fecha_hoy), showWarnings = FALSE, recursive = TRUE)  -->

<!-- # Definir la ruta completa del archivo CSV con la fecha incluida para guardar el modelo -->
<!-- #output_csv <- file.path("results/beta", fecha_hoy, paste0("adonis_IBD_Meds.csv")) -->
<!-- #output_csv <- file.path("WGS/results/beta_phylo", fecha_hoy, paste0("ait.csv")) -->
<!-- output_csv <- file.path("/Users/danielavargasrobles/Dropbox (UMass Medical School)/Ana_projects/2_PREECLAMPSIA/P16S/meconium/res/beta", fecha_hoy, #paste0("adonis_aitchison_results_baby_weight.csv")) -->
<!-- # Convertir el resultado del modelo a data.frame y guardarlo como CSV -->
<!-- write.csv(as.data.frame(mod_adonis3), file = output_csv, row.names = TRUE) -->

<!-- # Mostrar el resultado del modelo -->
<!-- print(mod_adonis3) -->
<!-- pval_consensus=mod_adonis3$`Pr(>F)`[1] -->

<!-- # Realizar PCoA (MDS) con las distancias Aitchison -->
<!-- set.seed(711) -->
<!-- mds_result <- cmdscale(aitch_dist, eig = TRUE, k = 2)  # `k` es el número de dimensiones -->

<!-- # Convertir los resultados de MDS a un dataframe -->
<!-- mds_df <- as.data.frame(mds_result$points) -->
<!-- colnames(mds_df) <- c("MDS1", "MDS2") -->
<!-- # Agregar IDs de las muestras al dataframe -->
<!-- mds_df$study_id_formated <- rownames(mds_df) -->

<!-- # Combinar las coordenadas MDS con los metadatos -->
<!-- merged_data_mds <- merge(met_phy, mds_df, by = 0) -->

<!-- # Calcular p-value y R2 del modelo Adonis -->
<!-- pval <- round(mod_adonis3$`Pr(>F)`[1], 3) -->
<!-- r2 <- round(mod_adonis3$R2[1] * 100, 1) -->

<!-- # Crear el gráfico -->
<!-- p <- ggplot(merged_data_mds, aes(x = MDS1, y = MDS2, color = study_group)) + -->
<!--     geom_point(color = "black", size = 5, shape = 1, stroke = 0.25) + -->

<!--   geom_point(size = 5, alpha = 1) + -->
<!--   stat_ellipse(type = "norm", level = 0.95) +  # Agregar elipses de confianza -->
<!--   theme_bw() + -->
<!--   theme( -->
<!--     axis.text.x = element_text(angle = 90, hjust = 1),  -->
<!--     axis.text = element_text(size = 12), -->
<!--     legend.text = element_text(size = 12), -->
<!--     strip.text.x = element_text(size = 12) -->
<!--   ) + -->
<!--   scale_color_manual(values = c("#ff6347", "#5a9bd4")) +  # Colores personalizados -->
<!--   ggtitle("PCoA-Aitchison distances for stool samples") -->

<!-- # Agregar p-value y R2 al gráfico -->
<!-- p <- p + annotate( -->
<!--   "text", -->
<!--   x = Inf, y = Inf, -->
<!--   label = paste("p-value =", pval, "\nR2 =", r2, "%"), -->
<!--   hjust = 1.1, vjust = 1.1, -->
<!--   size = 3.5, color = "red" -->
<!-- ) -->

<!-- # Ajustar tamaño del gráfico -->
<!-- options(repr.plot.width = 6, repr.plot.height = 6, repr.plot.res = 200) -->

<!-- # Imprimir el gráfico -->
<!-- print(p) -->
<!-- # Definir la ruta completa para guardar el gráfico en la misma carpeta que los resultados de texto -->
<!-- output_plot <- file.path("res/beta", fecha_hoy, paste0("PCoA_Aitchison_stool_samples.pdf")) -->

<!-- # Guardar el gráfico en formato PDF -->
<!-- ggsave(output_plot, plot = p, width = 6, height = 6) -->


<!-- ``` -->
# PCoA bray y Jaccard (testing var)
descomentar la formila a correr y editar el folder a guardarlo
```{r}
#load phyloseq object
#load phyloseq object
phy = PHY_fil_rar_alpha_meco

#remove NA study_group from phy
phy <- subset_samples(phy, !is.na(days_stool1))


met_phy <- data.frame(sample_data(phy))
met_phy$study_id_formated <- rownames(met_phy) 
# set study_id_formated como rownames(met_phy)
rownames(met_phy) <- met_phy$study_id_formated

#phy <- prune_samples(sample_names(phy) %in% rownames(met_phy), phy)

# Asegúrate de que la tabla OTU contiene solo valores positivos
OTU_table <- transform_sample_counts(phy, function(x) x + 1) # Añadir pseudo-count

# Definir las distancias a calcular
distance_methods <- c("bray", "jaccard")

# Obtener la fecha de hoy en formato YYYY-MM-DD
fecha_hoy <- format(Sys.Date(), "%Y-%m-%d")

# Crear una carpeta con la fecha de hoy dentro de results/beta
dir.create(file.path("res/beta", fecha_hoy), showWarnings = FALSE, recursive = TRUE)

# Loop para cada método de distancia
for (method in distance_methods) {
  
  # Calcular la distancia
# Usá esto:
if (method == "jaccard") {
  phy_use <- phy
} else {
  phy_use <- transform_sample_counts(phy, function(x) x + 1)
}
dist_matrix <- phyloseq::distance(phy_use, method = method, binary = (method == "jaccard"))  
  
  # Definir la fórmula para Adonis
  #form_mod <- formula(paste0("dist_matrix ~ study_group+gestational_age "))
  form_mod <- formula(paste0("dist_matrix ~ study_group + baby_weight + mod+ ethnicity+ baby_nicu+ days_stool1"))

  # Ejecutar Adonis
  set.seed(711)
  mod_adonis <- vegan::adonis2(form_mod, data = met_phy, permutations = 999, by = "margin")

  # Guardar resultados del Adonis
  output_csv <- file.path("res/beta_exploring", fecha_hoy, paste0("adonis_", method, "_baby_wei.csv"))
 # write.csv(as.data.frame(mod_adonis), file = output_csv, row.names = TRUE)

  # Realizar PCoA (MDS)
  set.seed(711)
  mds_result <- cmdscale(dist_matrix, eig = TRUE, k = 2)
mds_df <- as.data.frame(mds_result$points)
colnames(mds_df) <- c("MDS1", "MDS2")
# Cambia también rownames
rownames(mds_df) <- met_phy$study_id_formated
mds_df$study_id_formated <- rownames(mds_df)

  # Combinar coordenadas MDS con metadatos
  merged_data_mds <- merge(met_phy, mds_df, by = 0)

  # Calcular p-value y R2 del modelo Adonis
  pval <- round(mod_adonis$`Pr(>F)`[1], 3)
  r2 <- round(mod_adonis$R2[1] * 100, 1)

  # Imprimir resultados y gráfico
  print(mod_adonis)
  
}


```



# PCoA bray y Jaccard (final)
descomentar la formila a correr y editar el folder a guardarlo
```{r}
#load phyloseq object
phy = PHY_fil_rar_alpha_meco

#remove NA study_group from phy
phy <- subset_samples(phy, !is.na(days_stool1))

#extract metadata from phyloseq object

met_phy <- data.frame(sample_data(phy))
met_phy$study_id_formated <- rownames(met_phy)  # <- esto es lo que falta

# set study_id_formated como rownames(met_phy)
rownames(met_phy) <- met_phy$study_id_formated

#phy <- prune_samples(sample_names(phy) %in% rownames(met_phy), phy)

# Asegúrate de que la tabla OTU contiene solo valores positivos
OTU_table <- transform_sample_counts(phy, function(x) x + 1) # Añadir pseudo-count

# Definir las distancias a calcular
distance_methods <- c("bray", "jaccard")

# Obtener la fecha de hoy en formato YYYY-MM-DD
fecha_hoy <- format(Sys.Date(), "%Y-%m-%d")

# Crear una carpeta con la fecha de hoy dentro de results/beta
dir.create(file.path("res/beta", fecha_hoy), showWarnings = FALSE, recursive = TRUE)

# Loop para cada método de distancia
for (method in distance_methods) {
  
  # Calcular la distancia
# Usá esto:
if (method == "jaccard") {
  phy_use <- phy
} else {
  phy_use <- transform_sample_counts(phy, function(x) x + 1)
}
dist_matrix <- phyloseq::distance(phy_use, method = method, binary = (method == "jaccard"))  
  
  # Definir la fórmula para Adonis
  #form_mod <- formula(paste0("dist_matrix ~ study_group+gestational_age "))
  form_mod <- formula(paste0("dist_matrix ~ study_group + days_stool1 "))

  # Ejecutar Adonis
  set.seed(711)
  mod_adonis <- vegan::adonis2(form_mod, data = met_phy, permutations = 999, by = "margin")

  # Guardar resultados del Adonis
  output_csv <- file.path("res/beta", fecha_hoy, paste0("adonis_", method, "_baby_days_stool1.csv"))
 # write.csv(as.data.frame(mod_adonis), file = output_csv, row.names = TRUE)

  # Realizar PCoA (MDS)
  set.seed(711)
  mds_result <- cmdscale(dist_matrix, eig = TRUE, k = 2)
mds_df <- as.data.frame(mds_result$points)
colnames(mds_df) <- c("MDS1", "MDS2")
# Cambia también rownames
# Usar los mismos nombres que vienen del objeto de distancia
mds_df$study_id_formated <- rownames(mds_df)

# Asegúrate de que met_phy tenga esos mismos rownames
merged_data_mds <- merge(mds_df, met_phy, by = "study_id_formated")

  # Calcular p-value y R2 del modelo Adonis
  pval <- round(mod_adonis$`Pr(>F)`[1], 3)
  r2 <- round(mod_adonis$R2[1] * 100, 1)

  # Crear el gráfico
  p <- ggplot(merged_data_mds, aes(x = MDS1, y = MDS2, color = study_group)) +
       geom_point(color = "black", size = 5, shape = 1, stroke = 0.25) +

     geom_point(size = 5, alpha = 1) +
    stat_ellipse(type = "norm", level = 0.95) +
    theme_bw() +
    theme(
      axis.text.x = element_text(angle = 90, hjust = 1),
      axis.text = element_text(size = 12),
      legend.text = element_text(size = 12),
      strip.text.x = element_text(size = 12)
    ) +
    scale_color_manual(values = c( "#5a9bd4","#ff6347")) +
    ggtitle(paste0("PCoA-", toupper(method), " distances for stool samples")) +
    annotate("text", x = Inf, y = Inf, label = paste("p-value =", pval, "\nR2 =", r2, "%"),
             hjust = 1.1, vjust = 1.1, size = 3.5, color = "red")

  # Guardar el gráfico en formato PDF
  output_plot <- file.path("res/beta", fecha_hoy, paste0("PCoA_", method, "_stool_samples.pdf"))
  ggsave(output_plot, plot = p, width = 6, height = 6)

  # Imprimir resultados y gráfico
  print(mod_adonis)
  print(p)
}


```

# PCoA severe (testing var) bray y Jaccard 
descomentar la formila a correr y editar el folder a guardarlo
```{r}
#load phyloseq object
phy = PHY_fil_rar_alpha_meco

#remove only severe_3cat != control
phy <- subset_samples(phy, severe_3cat != "control")


#remove NA study_group from phy
phy <- subset_samples(phy, !is.na(days_stool1))

#extract metadata from phyloseq object
met_phy <- data.frame(sample_data(phy))
met_phy$study_id_formated

# set study_id_formated como rownames(met_phy)
rownames(met_phy) <- met_phy$study_id_formated

#phy <- prune_samples(sample_names(phy) %in% rownames(met_phy), phy)

# Asegúrate de que la tabla OTU contiene solo valores positivos
OTU_table <- transform_sample_counts(phy, function(x) x + 1) # Añadir pseudo-count

# Definir las distancias a calcular
distance_methods <- c("bray", "jaccard")

# Obtener la fecha de hoy en formato YYYY-MM-DD
fecha_hoy <- format(Sys.Date(), "%Y-%m-%d")

# Crear una carpeta con la fecha de hoy dentro de results/beta
dir.create(file.path("res/beta_exploring/severe", fecha_hoy), showWarnings = FALSE, recursive = TRUE)

# Loop para cada método de distancia
for (method in distance_methods) {
  
  # Calcular la distancia
# Usá esto:
if (method == "jaccard") {
  phy_use <- phy
} else {
  phy_use <- transform_sample_counts(phy, function(x) x + 1)
}
dist_matrix <- phyloseq::distance(phy_use, method = method, binary = (method == "jaccard"))  
  
  # Definir la fórmula para Adonis
  form_mod <- formula(paste0("dist_matrix ~ severe + baby_weight + mod+ ethnicity+ baby_nicu+ days_stool1"))

  # Ejecutar Adonis
  set.seed(711)
  mod_adonis <- vegan::adonis2(form_mod, data = met_phy, permutations = 999, by = "margin")

  # Guardar resultados del Adonis
  output_csv <- file.path("res/beta_exploring", fecha_hoy, paste0("adonis_", method, "_baby_wei.csv"))
#  write.csv(as.data.frame(mod_adonis), file = output_csv, row.names = TRUE)

  # Realizar PCoA (MDS)
  set.seed(711)
  mds_result <- cmdscale(dist_matrix, eig = TRUE, k = 2)
mds_df <- as.data.frame(mds_result$points)
colnames(mds_df) <- c("MDS1", "MDS2")
# Cambia también rownames
rownames(mds_df) <- met_phy$study_id_formated
mds_df$study_id_formated <- rownames(mds_df)

  # Combinar coordenadas MDS con metadatos
  merged_data_mds <- merge(met_phy, mds_df, by = 0)

  # Calcular p-value y R2 del modelo Adonis
  pval <- round(mod_adonis$`Pr(>F)`[1], 3)
  r2 <- round(mod_adonis$R2[1] * 100, 1)

  # Imprimir resultados y gráfico
  print(mod_adonis)
  
}

```
# PCoA severe (final) bray y Jaccard
descomentar la formila a correr y editar el folder a guardarlo
```{r}
#load phyloseq object
#load phyloseq object
phy = PHY_fil_rar_alpha_meco

#remove NA severe from phy
phy <- subset_samples(phy, !is.na(days_stool1))
phy <- subset_samples(phy, severe_3cat != "control")


#extract metadata from phyloseq object
met_phy <- data.frame(sample_data(phy))
met_phy$study_id_formated

# set study_id_formated como rownames(met_phy)
rownames(met_phy) <- met_phy$study_id_formated

#phy <- prune_samples(sample_names(phy) %in% rownames(met_phy), phy)

# Asegúrate de que la tabla OTU contiene solo valores positivos
OTU_table <- transform_sample_counts(phy, function(x) x + 1) # Añadir pseudo-count

# Definir las distancias a calcular
distance_methods <- c("bray", "jaccard")

# Obtener la fecha de hoy en formato YYYY-MM-DD
fecha_hoy <- format(Sys.Date(), "%Y-%m-%d")

# Crear una carpeta con la fecha de hoy dentro de results/beta
dir.create(file.path("res/beta/severe", fecha_hoy), showWarnings = FALSE, recursive = TRUE)

# Loop para cada método de distancia
for (method in distance_methods) {
  
  # Calcular la distancia
# Usá esto:
if (method == "jaccard") {
  phy_use <- phy
} else {
  phy_use <- transform_sample_counts(phy, function(x) x + 1)
}
dist_matrix <- phyloseq::distance(phy_use, method = method, binary = (method == "jaccard"))  
  
  # Definir la fórmula para Adonis
  #form_mod <- formula(paste0("dist_matrix ~ severe+gestational_age "))
  form_mod <- formula(paste0("dist_matrix ~ severe + baby_weight +days_stool1"))

  # Ejecutar Adonis
  set.seed(711)
  mod_adonis <- vegan::adonis2(form_mod, data = met_phy, permutations = 999, by = "margin")

  # Guardar resultados del Adonis
  output_csv <- file.path("res/beta/severe", fecha_hoy, paste0("adonis_", method, "daystool_bw.csv"))
 # write.csv(as.data.frame(mod_adonis), file = output_csv, row.names = TRUE)

  # Realizar PCoA (MDS)
  set.seed(711)
  mds_result <- cmdscale(dist_matrix, eig = TRUE, k = 2)
mds_df <- as.data.frame(mds_result$points)
colnames(mds_df) <- c("MDS1", "MDS2")
# Cambia también rownames
rownames(mds_df) <- met_phy$study_id_formated
mds_df$study_id_formated <- rownames(mds_df)

  # Combinar coordenadas MDS con metadatos
  merged_data_mds <- merge(met_phy, mds_df, by = 0)

  # Calcular p-value y R2 del modelo Adonis
  pval <- round(mod_adonis$`Pr(>F)`[1], 3)
  r2 <- round(mod_adonis$R2[1] * 100, 1)

  # Crear el gráfico
 p <- ggplot(merged_data_mds, aes(x = MDS1, y = MDS2, color = severe)) +
 geom_point(color = "black", size = 5, shape = 1, stroke = 0.25) +

 geom_point(size = 5, alpha = 1) +
  stat_ellipse(type = "norm", level = 0.95) +
  theme_bw() +
  theme(
  axis.text.x = element_text(angle = 90, hjust = 1),
  axis.text = element_text(size = 12),
  legend.text = element_text(size = 12),
  strip.text.x = element_text(size = 12)
  ) + # <-- Added the missing parenthesis here
  scale_color_manual(values = c( "red","orange")) +
  ggtitle(paste0("PCoA-", toupper(method), " distances for stool samples")) +
  annotate("text", x = Inf, y = Inf, label = paste("p-value =", pval, "\nR2 =", r2, "%"),
hjust = 1.1, vjust = 1.1, size = 3.5, color = "red")

  # Guardar el gráfico en formato PDF
  output_plot <- file.path("res/beta/severe", fecha_hoy, paste0("PCoA_", method, "_stool_daY_bwsamples.pdf"))
  ggsave(output_plot, plot = p, width = 6, height = 6)

  # Imprimir resultados y gráfico
  print(mod_adonis)
  print(p)
}


```
# PCoA severe (final) bray y Jaccard wo bw w day_stool
descomentar la formila a correr y editar el folder a guardarlo
```{r}
#load phyloseq object
#load phyloseq object
phy = PHY_fil_rar_alpha_meco

#remove NA severe from phy
phy <- subset_samples(phy, !is.na(days_stool1))
phy <- subset_samples(phy, severe_3cat != "control")


#extract metadata from phyloseq object
met_phy <- data.frame(sample_data(phy))
met_phy$study_id_formated

# set study_id_formated como rownames(met_phy)
rownames(met_phy) <- met_phy$study_id_formated

#phy <- prune_samples(sample_names(phy) %in% rownames(met_phy), phy)

# Asegúrate de que la tabla OTU contiene solo valores positivos
OTU_table <- transform_sample_counts(phy, function(x) x + 1) # Añadir pseudo-count

# Definir las distancias a calcular
distance_methods <- c("bray", "jaccard")

# Obtener la fecha de hoy en formato YYYY-MM-DD
fecha_hoy <- format(Sys.Date(), "%Y-%m-%d")

# Crear una carpeta con la fecha de hoy dentro de results/beta
dir.create(file.path("res/beta/severe", fecha_hoy), showWarnings = FALSE, recursive = TRUE)

# Loop para cada método de distancia
for (method in distance_methods) {
  
  # Calcular la distancia
# Usá esto:
if (method == "jaccard") {
  phy_use <- phy
} else {
  phy_use <- transform_sample_counts(phy, function(x) x + 1)
}
dist_matrix <- phyloseq::distance(phy_use, method = method, binary = (method == "jaccard"))  
  
  # Definir la fórmula para Adonis
  #form_mod <- formula(paste0("dist_matrix ~ severe+gestational_age "))
  form_mod <- formula(paste0("dist_matrix ~ severe +days_stool1"))

  # Ejecutar Adonis
  set.seed(711)
  mod_adonis <- vegan::adonis2(form_mod, data = met_phy, permutations = 999, by = "margin")

  # Guardar resultados del Adonis
  output_csv <- file.path("res/beta/severe", fecha_hoy, paste0("adonis_", method, "_day_stool.csv"))
 # write.csv(as.data.frame(mod_adonis), file = output_csv, row.names = TRUE)

  # Realizar PCoA (MDS)
  set.seed(711)
  mds_result <- cmdscale(dist_matrix, eig = TRUE, k = 2)
mds_df <- as.data.frame(mds_result$points)
colnames(mds_df) <- c("MDS1", "MDS2")
# Cambia también rownames
rownames(mds_df) <- met_phy$study_id_formated
mds_df$study_id_formated <- rownames(mds_df)

  # Combinar coordenadas MDS con metadatos
  merged_data_mds <- merge(met_phy, mds_df, by = 0)

  # Calcular p-value y R2 del modelo Adonis
  pval <- round(mod_adonis$`Pr(>F)`[1], 3)
  r2 <- round(mod_adonis$R2[1] * 100, 1)

  # Crear el gráfico
  p <- ggplot(merged_data_mds, aes(x = MDS1, y = MDS2, color = severe)) +
 geom_point(color = "black", size = 5, shape = 1, stroke = 0.25) +

 geom_point(size = 5, alpha = 1) +
  stat_ellipse(type = "norm", level = 0.95) +
  theme_bw() +
  theme(
  axis.text.x = element_text(angle = 90, hjust = 1),
  axis.text = element_text(size = 12),
  legend.text = element_text(size = 12),
  strip.text.x = element_text(size = 12)
  ) + # <-- Added the missing parenthesis here
  scale_color_manual(values = c( "red","orange")) +
  ggtitle(paste0("PCoA-", toupper(method), " distances for stool samples")) +
  annotate("text", x = Inf, y = Inf, label = paste("p-value =", pval, "\nR2 =", r2, "%"),
hjust = 1.1, vjust = 1.1, size = 3.5, color = "red")

  # Guardar el gráfico en formato PDF
  output_plot <- file.path("res/beta/severe", fecha_hoy, paste0("PCoA_", method, "_stool_samples.pdf"))
  ggsave(output_plot, plot = p, width = 6, height = 6)

  # Imprimir resultados y gráfico
  print(mod_adonis)
  print(p)
}


```
# PCoA severe 3cats bray y Jaccard +bw
descomentar la formila a correr y editar el folder a guardarlo
```{r}
#load phyloseq object
#load phyloseq object
phy = PHY_fil_rar_alpha_meco

#remove NA severe from phy
phy <- subset_samples(phy, !is.na(study_group))


#extract metadata from phyloseq object
met_phy <- data.frame(sample_data(phy))
met_phy$study_id_formated

# set study_id_formated como rownames(met_phy)
rownames(met_phy) <- met_phy$study_id_formated

#phy <- prune_samples(sample_names(phy) %in% rownames(met_phy), phy)

# Asegúrate de que la tabla OTU contiene solo valores positivos
OTU_table <- transform_sample_counts(phy, function(x) x + 1) # Añadir pseudo-count

# Definir las distancias a calcular
distance_methods <- c("bray", "jaccard")

# Obtener la fecha de hoy en formato YYYY-MM-DD
fecha_hoy <- format(Sys.Date(), "%Y-%m-%d")

# Crear una carpeta con la fecha de hoy dentro de results/beta
dir.create(file.path("res/beta/severe_3cat", fecha_hoy), showWarnings = FALSE, recursive = TRUE)

# Loop para cada método de distancia
for (method in distance_methods) {
  
  # Calcular la distancia
# Usá esto:
if (method == "jaccard") {
  phy_use <- phy
} else {
  phy_use <- transform_sample_counts(phy, function(x) x + 1)
}
dist_matrix <- phyloseq::distance(phy_use, method = method, binary = (method == "jaccard"))  
  
  # Definir la fórmula para Adonis
  #form_mod <- formula(paste0("dist_matrix ~ severe+gestational_age "))
  form_mod <- formula(paste0("dist_matrix ~ severe_3cat + baby_weight "))

  # Ejecutar Adonis
  set.seed(711)
  mod_adonis <- vegan::adonis2(form_mod, data = met_phy, permutations = 999, by = "margin")

  # Guardar resultados del Adonis
  output_csv <- file.path("res/beta/severe_3cat", fecha_hoy, paste0("adonis_", method, "_baby_wei.csv"))
 # write.csv(as.data.frame(mod_adonis), file = output_csv, row.names = TRUE)

  # Realizar PCoA (MDS)
  set.seed(711)
  mds_result <- cmdscale(dist_matrix, eig = TRUE, k = 2)
mds_df <- as.data.frame(mds_result$points)
colnames(mds_df) <- c("MDS1", "MDS2")
# Cambia también rownames
rownames(mds_df) <- met_phy$study_id_formated
mds_df$study_id_formated <- rownames(mds_df)

  # Combinar coordenadas MDS con metadatos
  merged_data_mds <- merge(met_phy, mds_df, by = 0)

  # Calcular p-value y R2 del modelo Adonis
  pval <- round(mod_adonis$`Pr(>F)`[1], 3)
  r2 <- round(mod_adonis$R2[1] * 100, 1)
  # Crear el gráfico
  p <- ggplot(merged_data_mds, aes(x = MDS1, y = MDS2, color = severe_3cat)) +
       geom_point(color = "black", size = 5, shape = 1, stroke = 0.25) +

     geom_point(size = 5, alpha = 1) +
    stat_ellipse(type = "norm", level = 0.95) +
    theme_bw() +
    theme(
      axis.text.x = element_text(angle = 90, hjust = 1),
      axis.text = element_text(size = 12),
      legend.text = element_text(size = 12),
      strip.text.x = element_text(size = 12)
    ) +
scale_color_manual(values = c( "#5a9bd4","orange","red"))
    ggtitle(paste0("PCoA-", toupper(method), " distances for stool samples")) +
    annotate("text", x = Inf, y = Inf, label = paste("p-value =", pval, "\nR2 =", r2, "%"),
             hjust = 1.1, vjust = 1.1, size = 3.5, color = "red")

  # Guardar el gráfico en formato PDF
  output_plot <- file.path("res/beta/severe_3cat", fecha_hoy, paste0("PCoA_", method, "_baby_weight.pdf"))
  ggsave(output_plot, plot = p, width = 6, height = 6)

  # Imprimir resultados y gráfico
  print(mod_adonis)
  print(p)
}
```
# PCoA severe (final) bray y Jaccard wo bw w day_stool 3 cats
descomentar la formila a correr y editar el folder a guardarlo
```{r}
#load phyloseq object
#load phyloseq object
phy = PHY_fil_rar_alpha_meco

#remove NA severe from phy
phy <- subset_samples(phy, !is.na(days_stool1))


#extract metadata from phyloseq object
met_phy <- data.frame(sample_data(phy))
met_phy$study_id_formated

# set study_id_formated como rownames(met_phy)
rownames(met_phy) <- met_phy$study_id_formated

#phy <- prune_samples(sample_names(phy) %in% rownames(met_phy), phy)

# Asegúrate de que la tabla OTU contiene solo valores positivos
OTU_table <- transform_sample_counts(phy, function(x) x + 1) # Añadir pseudo-count

# Definir las distancias a calcular
distance_methods <- c("bray", "jaccard")

# Obtener la fecha de hoy en formato YYYY-MM-DD
fecha_hoy <- format(Sys.Date(), "%Y-%m-%d")

# Crear una carpeta con la fecha de hoy dentro de results/beta
dir.create(file.path("res/beta/severe_3cat", fecha_hoy), showWarnings = FALSE, recursive = TRUE)

# Loop para cada método de distancia
for (method in distance_methods) {
  
  # Calcular la distancia
# Usá esto:
if (method == "jaccard") {
  phy_use <- phy
} else {
  phy_use <- transform_sample_counts(phy, function(x) x + 1)
}
dist_matrix <- phyloseq::distance(phy_use, method = method, binary = (method == "jaccard"))  
  
  # Definir la fórmula para Adonis
  #form_mod <- formula(paste0("dist_matrix ~ severe+gestational_age "))
  form_mod <- formula(paste0("dist_matrix ~ severe_3cat +days_stool1"))

  # Ejecutar Adonis
  set.seed(711)
  mod_adonis <- vegan::adonis2(form_mod, data = met_phy, permutations = 999, by = "margin")

  # Guardar resultados del Adonis
  output_csv <- file.path("res/beta/severe_3cat", fecha_hoy, paste0("adonis_", method, "_day_stool.csv"))
#  write.csv(as.data.frame(mod_adonis), file = output_csv, row.names = TRUE)

  # Realizar PCoA (MDS)
  set.seed(711)
  mds_result <- cmdscale(dist_matrix, eig = TRUE, k = 2)
mds_df <- as.data.frame(mds_result$points)
colnames(mds_df) <- c("MDS1", "MDS2")
# Cambia también rownames
rownames(mds_df) <- met_phy$study_id_formated
mds_df$study_id_formated <- rownames(mds_df)

  # Combinar coordenadas MDS con metadatos
  merged_data_mds <- merge(met_phy, mds_df, by = 0)

  # Calcular p-value y R2 del modelo Adonis
  pval <- round(mod_adonis$`Pr(>F)`[1], 3)
  r2 <- round(mod_adonis$R2[1] * 100, 1)

  # Crear el gráfico
  p <- ggplot(merged_data_mds, aes(x = MDS1, y = MDS2, color = severe_3cat)) +
 geom_point(color = "black", size = 5, shape = 1, stroke = 0.25) +

 geom_point(size = 5, alpha = 1) +
  stat_ellipse(type = "norm", level = 0.95) +
  theme_bw() +
  theme(
  axis.text.x = element_text(angle = 90, hjust = 1),
  axis.text = element_text(size = 12),
  legend.text = element_text(size = 12),
  strip.text.x = element_text(size = 12)
  ) + # <-- Added the missing parenthesis here
  scale_color_manual(values = c( "red","orange", "blue")) +
  ggtitle(paste0("PCoA-", toupper(method), " distances for stool samples")) +
  annotate("text", x = Inf, y = Inf, label = paste("p-value =", pval, "\nR2 =", r2, "%"),
hjust = 1.1, vjust = 1.1, size = 3.5, color = "red")

  # Guardar el gráfico en formato PDF
  output_plot <- file.path("res/beta/severe_3cat", fecha_hoy, paste0("PCoA_", method, "_stool_samples.pdf"))
  ggsave(output_plot, plot = p, width = 6, height = 6)

  # Imprimir resultados y gráfico
  print(mod_adonis)
  print(p)
}
```


#betadisper bray study_goup
```{r}

phy = PHY_fil_rar_alpha_meco

#remove NA severe from phy
phy <- subset_samples(phy, !is.na(study_group))

group= "study_group"
 

palette <- c("Control" = "#5a9bd4", "PE" = "#ff6347")

bs="meco"

# 2. Elegir metrica de distancia
#DISTANCE
dist_metrics = c("bray")
metric_names = c("bray")

# 
# dist_metrics = c("jaccard")
# metric_names = c("jaccard")
#remove from the phy the samples study_id!=401 para oral
phy <- prune_taxa(taxa_sums(phy) > 0, phy)
# 4. Filtrat metadata
met <- as(sample_data(phy), "data.frame")
met1 <- met %>%
    dplyr::select( study_group ,baby_weight) 
# Crear una carpeta con la fecha actual para guardar los resultados
today <- format(Sys.Date(), "%Y-%m-%d")
output_dir <- file.path("res/betadisper", today, bs, group)
dir.create(output_dir, showWarnings = FALSE, recursive = TRUE)

# Comenzar el bucle sobre las métricas de distancia
for (i in 1:length(dist_metrics)) {
  
  # Determinar si se debe usar binary=TRUE o FALSE para este método de distancia
  binary_flag <- ifelse(dist_metrics[i] == "jaccard", TRUE, FALSE)
  
  # Calcular la distancia
  dist <- phyloseq::distance(phy, method = dist_metrics[i], binary = binary_flag)
  
  # Realizar el análisis de dispersión beta con la distancia seleccionada
  # Asegúrate de que los nombres de las muestras en 'met1' y 'dist' coinciden
  samples_in_both <- intersect(sample_names(phy), rownames(met1))
  
  # Subconjuntar 'dist' y 'met1' para incluir solo las muestras comunes
  dist_sub <- as.dist(as.matrix(dist)[samples_in_both, samples_in_both])
  met1_sub <- met1[samples_in_both, ]
  
  # Convertir 'group' a factor si no lo es
  met1_sub[[group]] <- factor(met1_sub[[group]])
  
  # Verificar que 'group' tenga al menos dos niveles
  if (nlevels(met1_sub[[group]]) < 2) {
    warning(paste("La variable", group, "tiene menos de dos niveles para el método", dist_metrics[i], ". Se omitirá este análisis."))
    next  # Saltar a la siguiente iteración del bucle
  }
  
  # Realizar el análisis de betadisper
  betadisper_model <- betadisper(dist_sub, met1_sub[[group]])
  
  # Extraer distancias de las muestras a sus centroides
  distances_df <- data.frame(Group = met1_sub[[group]], Distances = betadisper_model$distances)
  
  # Crear el gráfico de boxplot usando ggplot2
  p <- ggplot(distances_df, aes(x = Group, y = Distances, fill = Group)) +
    #show dots
    geom_boxplot() +
    geom_jitter(width = 0.2, height = 0, alpha = 0.5) +
    scale_fill_manual(values = palette) +
    theme_bw() +
    labs(title = paste("Beta Dispersion for", metric_names[i], bs),
         x = "Group", y = "Distance to Centroid") +
    theme(legend.position = "none")
  
  # Guardar el gráfico de dispersión beta en un archivo PNG
  ggsave(file.path(output_dir, paste0(dist_metrics[i], "_betadisper.pdf")), plot = p, width = 3.5, height = 4)
  
  # Realizar la prueba de permutación para betadisper
  set.seed(711)
  permutest_betadisper <- permutest(betadisper_model, permutations = 999)
  
  # Mostrar y guardar los resultados del test de permutación
  print(permutest_betadisper)
  write.table(permutest_betadisper$tab, file = file.path(output_dir, paste0(dist_metrics[i], "_betadisper_permutest_", group ,".txt")), sep = "\t", quote = FALSE)
  
}
```

#betadisper jaccard study_goup
```{r}

phy = PHY_fil_rar_alpha_meco

#remove NA severe from phy
phy <- subset_samples(phy, !is.na(study_group))

group= "study_group"
 

palette <- c("Control" = "#5a9bd4", "PE" = "#ff6347")

bs="meco"

# 2. Elegir metrica de distancia
#DISTANCE
dist_metrics = c("jaccard")
metric_names = c("jaccard")
#remove from the phy the samples study_id!=401 para oral
phy <- prune_taxa(taxa_sums(phy) > 0, phy)
# 4. Filtrat metadata
met <- as(sample_data(phy), "data.frame")
met1 <- met %>%
    dplyr::select( study_group ,baby_weight) 
# Crear una carpeta con la fecha actual para guardar los resultados
today <- format(Sys.Date(), "%Y-%m-%d")
output_dir <- file.path("res/betadisper", today, bs, group)
dir.create(output_dir, showWarnings = FALSE, recursive = TRUE)

# Comenzar el bucle sobre las métricas de distancia
for (i in 1:length(dist_metrics)) {
  
  # Determinar si se debe usar binary=TRUE o FALSE para este método de distancia
  binary_flag <- ifelse(dist_metrics[i] == "jaccard", TRUE, FALSE)
  
  # Calcular la distancia
  dist <- phyloseq::distance(phy, method = dist_metrics[i], binary = binary_flag)
  
  # Realizar el análisis de dispersión beta con la distancia seleccionada
  # Asegúrate de que los nombres de las muestras en 'met1' y 'dist' coinciden
  samples_in_both <- intersect(sample_names(phy), rownames(met1))
  
  # Subconjuntar 'dist' y 'met1' para incluir solo las muestras comunes
  dist_sub <- as.dist(as.matrix(dist)[samples_in_both, samples_in_both])
  met1_sub <- met1[samples_in_both, ]
  
  # Convertir 'group' a factor si no lo es
  met1_sub[[group]] <- factor(met1_sub[[group]])
  
  # Verificar que 'group' tenga al menos dos niveles
  if (nlevels(met1_sub[[group]]) < 2) {
    warning(paste("La variable", group, "tiene menos de dos niveles para el método", dist_metrics[i], ". Se omitirá este análisis."))
    next  # Saltar a la siguiente iteración del bucle
  }
  
  # Realizar el análisis de betadisper
  betadisper_model <- betadisper(dist_sub, met1_sub[[group]])
  
  # Extraer distancias de las muestras a sus centroides
  distances_df <- data.frame(Group = met1_sub[[group]], Distances = betadisper_model$distances)
  
  # Crear el gráfico de boxplot usando ggplot2
  p <- ggplot(distances_df, aes(x = Group, y = Distances, fill = Group)) +
    #show dots
    geom_boxplot() +
    geom_jitter(width = 0.2, height = 0, alpha = 0.5,size = 2) +
    scale_fill_manual(values = palette) +
    theme_bw() +
    labs(title = paste("Beta Dispersion for", metric_names[i], bs),
         x = "Group", y = "Distance to Centroid") +
    theme(legend.position = "none")
  
  # Guardar el gráfico de dispersión beta en un archivo PNG
  ggsave(file.path(output_dir, paste0(dist_metrics[i], "_betadisper.pdf")), plot = p, width = 1.7, height = 3)
  
  # Realizar la prueba de permutación para betadisper
  set.seed(711)
  permutest_betadisper <- permutest(betadisper_model, permutations = 999)
  
  # Mostrar y guardar los resultados del test de permutación
  print(permutest_betadisper)
  write.table(permutest_betadisper$tab, file = file.path(output_dir, paste0(dist_metrics[i], "_betadisper_permutest_", group ,".txt")), sep = "\t", quote = FALSE)
  
}
print(p)
```
#betadisper bray severe
```{r}
phy = PHY_fil_rar_alpha_meco

#remove NA severe from phy
phy <- subset_samples(phy, !is.na(severe))
phy <- subset_samples(phy, severe_3cat != "control")

group= "severe"
palette <- c("Yes" = "red", "No" = "orange")

bs="meco"

# 2. Elegir metrica de distancia
#DISTANCE
dist_metrics = c("bray")
metric_names = c("bray")

# 
# dist_metrics = c("jaccard")
# metric_names = c("jaccard")
#remove from the phy the samples study_id!=401 para oral
phy <- prune_taxa(taxa_sums(phy) > 0, phy)
# 4. Filtrat metadata
met <- as(sample_data(phy), "data.frame")
met1 <- met %>%
    dplyr::select( 
                   #severe_3cat,
                   #severe,
                   severe, 
                   baby_weight) 
# Crear una carpeta con la fecha actual para guardar los resultados
today <- format(Sys.Date(), "%Y-%m-%d")
output_dir <- file.path("res/betadisper", today, bs, group)
dir.create(output_dir, showWarnings = FALSE, recursive = TRUE)

# Comenzar el bucle sobre las métricas de distancia
for (i in 1:length(dist_metrics)) {
  
  # Determinar si se debe usar binary=TRUE o FALSE para este método de distancia
  binary_flag <- ifelse(dist_metrics[i] == "jaccard", TRUE, FALSE)
  
  # Calcular la distancia
  dist <- phyloseq::distance(phy, method = dist_metrics[i], binary = binary_flag)
  
  # Realizar el análisis de dispersión beta con la distancia seleccionada
  # Asegúrate de que los nombres de las muestras en 'met1' y 'dist' coinciden
  samples_in_both <- intersect(sample_names(phy), rownames(met1))
  
  # Subconjuntar 'dist' y 'met1' para incluir solo las muestras comunes
  dist_sub <- as.dist(as.matrix(dist)[samples_in_both, samples_in_both])
  met1_sub <- met1[samples_in_both, ]
  
  # Convertir 'group' a factor si no lo es
  met1_sub[[group]] <- factor(met1_sub[[group]])
  
  # Verificar que 'group' tenga al menos dos niveles
  if (nlevels(met1_sub[[group]]) < 2) {
    warning(paste("La variable", group, "tiene menos de dos niveles para el método", dist_metrics[i], ". Se omitirá este análisis."))
    next  # Saltar a la siguiente iteración del bucle
  }
  
  # Realizar el análisis de betadisper
  betadisper_model <- betadisper(dist_sub, met1_sub[[group]])
  
  # Extraer distancias de las muestras a sus centroides
  distances_df <- data.frame(Group = met1_sub[[group]], Distances = betadisper_model$distances)
  
  # Crear el gráfico de boxplot usando ggplot2
  p <- ggplot(distances_df, aes(x = Group, y = Distances, fill = Group)) +
    #show dots
    geom_boxplot() +
    geom_jitter(width = 0.2, height = 0, alpha = 0.5) +
    scale_fill_manual(values = palette) +
    theme_bw() +
    labs(title = paste("Beta Dispersion for", metric_names[i], bs),
         x = "Group", y = "Distance to Centroid") +
    theme(legend.position = "none")
  
  # Guardar el gráfico de dispersión beta en un archivo PNG
  ggsave(file.path(output_dir, paste0(dist_metrics[i], "_betadisper.pdf")), plot = p, width = 3.5, height = 4)
  
  # Realizar la prueba de permutación para betadisper
  set.seed(711)
  permutest_betadisper <- permutest(betadisper_model, permutations = 999)
  
  # Mostrar y guardar los resultados del test de permutación
  print(permutest_betadisper)
  write.table(permutest_betadisper$tab, file = file.path(output_dir, paste0(dist_metrics[i], "_betadisper_permutest_", group ,".txt")), sep = "\t", quote = FALSE)
  
}
print(p)
```

#betadisper jaccard severe
```{r}
phy = PHY_fil_rar_alpha_meco

#remove NA severe from phy
phy <- subset_samples(phy, !is.na(severe))
phy <- subset_samples(phy, severe_3cat != "control")

group= "severe"
palette <- c("Yes" = "red", "No" = "orange")

bs="meco"

# 2. Elegir metrica de distancia
dist_metrics = c("jaccard")
metric_names = c("jaccard")
#remove from the phy the samples study_id!=401 para oral
phy <- prune_taxa(taxa_sums(phy) > 0, phy)
# 4. Filtrat metadata
met <- as(sample_data(phy), "data.frame")
met1 <- met %>%
    dplyr::select( 
                   #severe_3cat,
                   #severe,
                   severe, 
                   baby_weight) 
# Crear una carpeta con la fecha actual para guardar los resultados
today <- format(Sys.Date(), "%Y-%m-%d")
output_dir <- file.path("res/betadisper", today, bs, group)
dir.create(output_dir, showWarnings = FALSE, recursive = TRUE)

# Comenzar el bucle sobre las métricas de distancia
for (i in 1:length(dist_metrics)) {
  
  # Determinar si se debe usar binary=TRUE o FALSE para este método de distancia
  binary_flag <- ifelse(dist_metrics[i] == "jaccard", TRUE, FALSE)
  
  # Calcular la distancia
  dist <- phyloseq::distance(phy, method = dist_metrics[i], binary = binary_flag)
  
  # Realizar el análisis de dispersión beta con la distancia seleccionada
  # Asegúrate de que los nombres de las muestras en 'met1' y 'dist' coinciden
  samples_in_both <- intersect(sample_names(phy), rownames(met1))
  
  # Subconjuntar 'dist' y 'met1' para incluir solo las muestras comunes
  dist_sub <- as.dist(as.matrix(dist)[samples_in_both, samples_in_both])
  met1_sub <- met1[samples_in_both, ]
  
  # Convertir 'group' a factor si no lo es
  met1_sub[[group]] <- factor(met1_sub[[group]])
  
  # Verificar que 'group' tenga al menos dos niveles
  if (nlevels(met1_sub[[group]]) < 2) {
    warning(paste("La variable", group, "tiene menos de dos niveles para el método", dist_metrics[i], ". Se omitirá este análisis."))
    next  # Saltar a la siguiente iteración del bucle
  }
  
  # Realizar el análisis de betadisper
  betadisper_model <- betadisper(dist_sub, met1_sub[[group]])
  
  # Extraer distancias de las muestras a sus centroides
  distances_df <- data.frame(Group = met1_sub[[group]], Distances = betadisper_model$distances)
  
  # Crear el gráfico de boxplot usando ggplot2
  p <- ggplot(distances_df, aes(x = Group, y = Distances, fill = Group)) +
    #show dots
    geom_boxplot() +
    geom_jitter(width = 0.2, height = 0, alpha = 0.5, size = 2) +
    scale_fill_manual(values = palette) +
    theme_bw() +
    labs(title = paste("Beta Dispersion for", metric_names[i], bs),
         x = "Group", y = "Distance to Centroid") +
    theme(legend.position = "none")
  
  # Guardar el gráfico de dispersión beta en un archivo PNG
  ggsave(file.path(output_dir, paste0(dist_metrics[i], "_betadisper.pdf")), plot = p, width = 2.5, height = 3.5)
  
  # Realizar la prueba de permutación para betadisper
  set.seed(711)
  permutest_betadisper <- permutest(betadisper_model, permutations = 999)
  
  # Mostrar y guardar los resultados del test de permutación
  print(permutest_betadisper)
  write.table(permutest_betadisper$tab, file = file.path(output_dir, paste0(dist_metrics[i], "_betadisper_permutest_", group ,".txt")), sep = "\t", quote = FALSE)
  
}
print(p)
```


#betadisper bray severe 3cat
```{r}
phy = PHY_fil_rar_alpha_meco

#remove NA severe from phy
phy <- subset_samples(phy, !is.na(severe_3cat))

group= "severe_3cat"
palette <- c("control"="#5a9bd4", "Yes" = "red", "No" = "orange")

bs="meco"

# 2. Elegir metrica de distancia
#DISTANCE
dist_metrics = c("bray")
metric_names = c("bray")

# 
# dist_metrics = c("jaccard")
# metric_names = c("jaccard")
#remove from the phy the samples study_id!=401 para oral
phy <- prune_taxa(taxa_sums(phy) > 0, phy)
# 4. Filtrat metadata
met <- as(sample_data(phy), "data.frame")
met1 <- met %>%
    dplyr::select( severe_3cat,
                   #severe, 
                   baby_weight) 
# Crear una carpeta con la fecha actual para guardar los resultados
today <- format(Sys.Date(), "%Y-%m-%d")
output_dir <- file.path("res/betadisper", today, bs, group)
dir.create(output_dir, showWarnings = FALSE, recursive = TRUE)

# Comenzar el bucle sobre las métricas de distancia
for (i in 1:length(dist_metrics)) {
  
  # Determinar si se debe usar binary=TRUE o FALSE para este método de distancia
  binary_flag <- ifelse(dist_metrics[i] == "jaccard", TRUE, FALSE)
  
  # Calcular la distancia
  dist <- phyloseq::distance(phy, method = dist_metrics[i], binary = binary_flag)
  
  # Realizar el análisis de dispersión beta con la distancia seleccionada
  # Asegúrate de que los nombres de las muestras en 'met1' y 'dist' coinciden
  samples_in_both <- intersect(sample_names(phy), rownames(met1))
  
  # Subconjuntar 'dist' y 'met1' para incluir solo las muestras comunes
  dist_sub <- as.dist(as.matrix(dist)[samples_in_both, samples_in_both])
  met1_sub <- met1[samples_in_both, ]
  
  # Convertir 'group' a factor si no lo es
  met1_sub[[group]] <- factor(met1_sub[[group]])
  
  # Verificar que 'group' tenga al menos dos niveles
  if (nlevels(met1_sub[[group]]) < 2) {
    warning(paste("La variable", group, "tiene menos de dos niveles para el método", dist_metrics[i], ". Se omitirá este análisis."))
    next  # Saltar a la siguiente iteración del bucle
  }
  
  # Realizar el análisis de betadisper
  betadisper_model <- betadisper(dist_sub, met1_sub[[group]])
  
  # Extraer distancias de las muestras a sus centroides
  distances_df <- data.frame(Group = met1_sub[[group]], Distances = betadisper_model$distances)
  
  # Crear el gráfico de boxplot usando ggplot2
  p <- ggplot(distances_df, aes(x = Group, y = Distances, fill = Group)) +
    #show dots
    geom_boxplot() +
    geom_jitter(width = 0.2, height = 0, alpha = 0.5) +
    scale_fill_manual(values = palette) +
    theme_bw() +
    labs(title = paste("Beta Dispersion for", metric_names[i], bs),
         x = "Group", y = "Distance to Centroid") +
    theme(legend.position = "none")
  
  # Guardar el gráfico de dispersión beta en un archivo PNG
  ggsave(file.path(output_dir, paste0(dist_metrics[i], "_betadisper.pdf")), plot = p, width = 3.5, height = 4)
  
  # Realizar la prueba de permutación para betadisper
  set.seed(711)
  permutest_betadisper <- permutest(betadisper_model, permutations = 999)
  
  # Mostrar y guardar los resultados del test de permutación
  print(permutest_betadisper)
  write.table(permutest_betadisper$tab, file = file.path(output_dir, paste0(dist_metrics[i], "_betadisper_permutest_", group ,".txt")), sep = "\t", quote = FALSE)
  
}
print(p)
```
#betadisper jaccard severe 3cat
```{r}
phy = PHY_fil_rar_alpha_meco
# Cargar librerías necesarias (asegúrate de que estén instaladas)
library(phyloseq)
library(vegan)
library(ggplot2)
library(dplyr)

# Asumo que tu objeto phyloseq 'phy' ya está cargado
# phy = PHY_fil_rar_alpha_meco

# Remover NAs de la columna 'severe_3cat'
phy <- subset_samples(phy, !is.na(severe_3cat))

# Definir variables
group <- "severe_3cat"
palette <- c("control"="#5a9bd4", "Yes" = "red", "No" = "orange")
bs <- "meco"

# Elegir métrica de distancia
dist_metrics <- c("bray")
metric_names <- c("bray")

# Filtrar taxones que no están presentes en ninguna muestra
phy <- prune_taxa(taxa_sums(phy) > 0, phy)

# Filtrar metadata
met <- as(sample_data(phy), "data.frame")
met1 <- met %>%
    dplyr::select(severe_3cat,
                  baby_weight)

# Crear una carpeta para guardar los resultados
today <- format(Sys.Date(), "%Y-%m-%d")
output_dir <- file.path("res/betadisper", today, bs, group)
dir.create(output_dir, showWarnings = FALSE, recursive = TRUE)

# Comenzar el bucle sobre las métricas de distancia
for (i in 1:length(dist_metrics)) {
  
  # Determinar si se debe usar binary=TRUE o FALSE
  binary_flag <- ifelse(dist_metrics[i] == "jaccard", TRUE, FALSE)
  
  # Calcular la distancia
  dist <- phyloseq::distance(phy, method = dist_metrics[i], binary = binary_flag)
  
  # Realizar el análisis de dispersión beta
  # Asegurarse de que los nombres de las muestras en 'met1' y 'dist' coinciden
  samples_in_both <- intersect(sample_names(phy), rownames(met1))
  
  # Subconjuntar 'dist' y 'met1'
  dist_sub <- as.dist(as.matrix(dist)[samples_in_both, samples_in_both])
  met1_sub <- met1[samples_in_both, ]
  
  # Convertir 'group' a factor
  met1_sub[[group]] <- factor(met1_sub[[group]])
  
  # Verificar que 'group' tenga al menos dos niveles
  if (nlevels(met1_sub[[group]]) < 2) {
    warning(paste("La variable", group, "tiene menos de dos niveles para el método", dist_metrics[i], ". Se omitirá este análisis."))
    next
  }
  
  # Realizar el análisis de betadisper
  betadisper_model <- betadisper(dist_sub, met1_sub[[group]])
  
  # Crear el gráfico de boxplot
  distances_df <- data.frame(Group = met1_sub[[group]], Distances = betadisper_model$distances)
  p <- ggplot(distances_df, aes(x = Group, y = Distances, fill = Group)) +
    geom_boxplot() +
    geom_jitter(width = 0.2, height = 0, alpha = 0.5) +
    scale_fill_manual(values = palette) +
    theme_bw() +
    labs(title = paste("Beta Dispersion for", metric_names[i], bs),
         x = "Group", y = "Distance to Centroid") +
    theme(legend.position = "none")
  
  # Guardar el gráfico
  ggsave(file.path(output_dir, paste0(dist_metrics[i], "_betadisper.pdf")), plot = p, width = 3.5, height = 4)
  
  # Realizar la prueba de permutación para betadisper (prueba ómnibus)
  set.seed(711)
  permutest_betadisper <- permutest(betadisper_model, permutations = 999)
  
  # Mostrar y guardar los resultados del test de permutación
  print(permutest_betadisper)
  write.table(permutest_betadisper$tab, file = file.path(output_dir, paste0(dist_metrics[i], "_betadisper_permutest_", group ,".txt")), sep = "\t", quote = FALSE)
  
  # NUEVO: Realizar la comparación por pares (TukeyHSD)
  # Esto solo tiene sentido si la prueba de permutación anterior es significativa (p < 0.05)
  if (permutest_betadisper$tab$`Pr(>F)`[1] < 0.05) {
      
      print("La prueba de permutación fue significativa. Realizando comparaciones por pares (TukeyHSD)...")
      
      pairwise_tukey <- TukeyHSD(betadisper_model)
      
      # Mostrar los resultados de las comparaciones por pares en la consola
      print(pairwise_tukey)
      
      # Guardar los resultados de las comparaciones por pares en un archivo de texto
      # Extraemos la tabla de resultados del objeto TukeyHSD
      pairwise_df <- as.data.frame(pairwise_tukey[[group]])
      
      # Guardamos el archivo
      write.table(pairwise_df, file = file.path(output_dir, paste0(dist_metrics[i], "_pairwise_tukeyHSD_", group, ".txt")), sep = "\t", quote = FALSE, col.names = NA)
  } else {
      print("La prueba de permutación no fue significativa. No se realizarán comparaciones por pares.")
  }
  
}
```
#NMDS study_group +stoolday
```{r}
# Load phyloseq object
phy <- PHY_fil_rar_alpha_meco

# Remove NA from study_group
phy <- subset_samples(phy, !is.na(days_stool1))

# Crear carpeta con fecha
fecha_hoy <- format(Sys.Date(), "%Y-%m-%d")
dir.create(file.path("res/beta/study_group_NMDS", fecha_hoy), showWarnings = FALSE, recursive = TRUE)

# Añadir pseudo-count
phy_pseudo <- transform_sample_counts(phy, function(x) x + 1)

# Extraer metadata y asegurar alineación
met_phy <- data.frame(sample_data(phy_pseudo))
met_phy$sample_id_formated <- rownames(met_phy)

# Métodos de distancia
distance_methods <- c("bray", "jaccard")

for (method in distance_methods) {
  
  if (method == "jaccard") {
    phy_use <- phy  # sin pseudo-count
  } else {
    phy_use <- phy_pseudo  # con pseudo-count
  }

  dist_matrix <- phyloseq::distance(phy_use, method = method, binary = (method == "jaccard"))

  if (!all(labels(dist_matrix) == rownames(met_phy))) {
    stop(paste("Mismatch entre dist_matrix y met_phy para método", method))
  }

  # Modelo Adonis
  set.seed(711)
  mod_adonis <- tryCatch(
    vegan::adonis2(dist_matrix ~ study_group + days_stool1, data = met_phy, permutations = 999, by = "margin"),
    error = function(e) e
  )

  # Verificar si adonis falló
  if (inherits(mod_adonis, "error")) {
    warning(paste("Adonis falló para", method, ":", mod_adonis$message))
    next
  }

  # Guardar resultados de Adonis
  output_csv <- file.path("res/beta/study_group_NMDS", fecha_hoy, paste0("adonis_", method, "_stool_day.csv"))
  write.csv(as.data.frame(mod_adonis), file = output_csv, row.names = TRUE)

  # NMDS
  set.seed(711)
  nmds_result <- vegan::metaMDS(dist_matrix, k = 2, trymax = 50)
  nmds_df <- as.data.frame(nmds_result$points)
  colnames(nmds_df) <- c("NMDS1", "NMDS2")
  nmds_df$sample_id_formated <- rownames(nmds_df)

  # Merge con metadata
  merged_data_mds <- merge(met_phy, nmds_df, by = "sample_id_formated")
  if (nrow(merged_data_mds) == 0) {
    warning(paste("Merged data para", method, "está vacía. Revisa sample names."))
    next
  }

  # p-value y R2 del primer término (study_group)
  pval <- round(mod_adonis[1, "Pr(>F)"], 3)
  r2 <- round(mod_adonis[1, "R2"] * 100, 1)

  # Plot NMDS
  p <- ggplot(merged_data_mds, aes(x = NMDS1, y = NMDS2, color = study_group)) +
    geom_point(color = "black", size = 5, shape = 1, stroke = 0.25) +
    geom_point(size = 5, alpha = 1) +
    stat_ellipse(type = "norm", level = 0.95) +
    theme_bw() +
    theme(
      axis.text.x = element_text(angle = 90, hjust = 1),
      axis.text = element_text(size = 12),
      legend.text = element_text(size = 12),
      strip.text.x = element_text(size = 12)
    ) +
    scale_color_manual(values = c("#5a9bd4", "#ff6347")) +
    ggtitle(paste0("NMDS - ", toupper(method), " distances for stool samples")) +
    annotate("text", x = Inf, y = Inf,
             label = paste("p-value =", pval, "\nR2 =", r2, "%"),
             hjust = 1.1, vjust = 1.1, size = 3.5, color = "red")

  # Guardar plot
  output_plot <- file.path("res/beta/study_group_NMDS", fecha_hoy, paste0("NMDS_", method, "_stool_samples.pdf"))
  ggsave(output_plot, plot = p, width = 6, height = 5)

  # Mostrar resultados
  print(mod_adonis)
  print(p)
}


```
#NMDS severe + bw
```{r}
# Load phyloseq object
phy <- PHY_fil_rar_alpha_meco

# Remove NA and "control" from severe_3cat
phy <- subset_samples(phy, !is.na(severe))
phy <- subset_samples(phy, severe_3cat != "control")

# Extract metadata
met_phy <- data.frame(sample_data(phy))
rownames(met_phy) <- met_phy$study_id_formated

# Añadir pseudo-count
OTU_table <- transform_sample_counts(phy, function(x) x + 1)

# Métodos de distancia
distance_methods <- c("bray", "jaccard")

# Crear carpeta con fecha
fecha_hoy <- format(Sys.Date(), "%Y-%m-%d")
dir.create(file.path("res/beta/severe", fecha_hoy), showWarnings = FALSE, recursive = TRUE)

# Loop
for (method in distance_methods) {
  
  # Calcular matriz de distancia
# Usá esto:
if (method == "jaccard") {
  phy_use <- phy
} else {
  phy_use <- transform_sample_counts(phy, function(x) x + 1)
}
dist_matrix <- phyloseq::distance(phy_use, method = method, binary = (method == "jaccard"))  
  
  # Modelo Adonis
  set.seed(711)
mod_adonis <- tryCatch(
  vegan::adonis2(dist_matrix ~ severe + baby_weight, data = met_phy, permutations = 999, by = "margin"),
  error = function(e) e
)  
  # Guardar resultados de Adonis
  output_csv <- file.path("res/beta/severe", fecha_hoy, paste0("adonis_", method, "_baby_wei.csv"))
  write.csv(as.data.frame(mod_adonis), file = output_csv, row.names = TRUE)
  
  # Realizar NMDS
  set.seed(711)
  nmds_result <- vegan::metaMDS(dist_matrix, k = 2, trymax = 100)
  nmds_df <- as.data.frame(nmds_result$points)
  colnames(nmds_df) <- c("NMDS1", "NMDS2")
  rownames(nmds_df) <- met_phy$study_id_formated
  nmds_df$study_id_formated <- rownames(nmds_df)
  # Agregar study_id_formated como columna
met_phy$study_id_formated <- rownames(met_phy)

# Merge
merged_data_mds <- merge(met_phy, nmds_df, by = "study_id_formated")
  # Merge con metadata

  
  # p-value y R2
  pval <- round(mod_adonis$`Pr(>F)`[1], 3)
  r2 <- round(mod_adonis$R2[1] * 100, 1)
  
  # Plot NMDS
  p <- ggplot(merged_data_mds, aes(x = NMDS1, y = NMDS2, color = severe)) +
    geom_point(color = "black", size = 5, shape = 1, stroke = 0.25) +
    geom_point(size = 5, alpha = 1) +
    stat_ellipse(type = "norm", level = 0.95) +
scale_color_manual(values = c("Yes" = "red", "No" = "orange"))+

    theme_bw() +
    theme(
      axis.text.x = element_text(angle = 90, hjust = 1),
      axis.text = element_text(size = 12),
      legend.text = element_text(size = 12),
      strip.text.x = element_text(size = 12)
    ) +
    ggtitle(paste0("NMDS - ", toupper(method), " distances for stool samples")) +
    annotate("text", x = Inf, y = Inf,
             label = paste("p-value =", pval, "\nR2 =", r2, "%"),
             hjust = 1.1, vjust = 1.1, size = 3.5, color = "red")
    
  
  # Guardar plot
  output_plot <- file.path("res/beta/severe", fecha_hoy, paste0("NMDS_", method, "_stool_samples.pdf"))
  ggsave(output_plot, plot = p, width = 6, height = 5)
  
  # Print
  print(mod_adonis)
  print(p)
}

```
#NMDS severe + stoolDay
```{r}
# Load phyloseq object
phy <- PHY_fil_rar_alpha_meco

# Remove NA and "control" from severe_3cat
phy <- subset_samples(phy, !is.na(severe))
phy <- subset_samples(phy, !is.na(days_stool1))

phy <- subset_samples(phy, severe_3cat != "control")

# Extract metadata
met_phy <- data.frame(sample_data(phy))
rownames(met_phy) <- met_phy$study_id_formated

# Añadir pseudo-count
OTU_table <- transform_sample_counts(phy, function(x) x + 1)

# Métodos de distancia
distance_methods <- c("bray", "jaccard")

# Crear carpeta con fecha
fecha_hoy <- format(Sys.Date(), "%Y-%m-%d")
dir.create(file.path("res/beta/severe_NMDS", fecha_hoy), showWarnings = FALSE, recursive = TRUE)

# Loop
for (method in distance_methods) {
  
  # Calcular matriz de distancia
# Usá esto:
if (method == "jaccard") {
  phy_use <- phy
} else {
  phy_use <- transform_sample_counts(phy, function(x) x + 1)
}
dist_matrix <- phyloseq::distance(phy_use, method = method, binary = (method == "jaccard"))  
  # Modelo Adonis
  set.seed(711)
mod_adonis <- tryCatch(
  vegan::adonis2(dist_matrix ~ severe + days_stool1, data = met_phy, permutations = 999, by = "margin"),
  error = function(e) e
)  
  # Guardar resultados de Adonis
  output_csv <- file.path("res/beta/severe_NMDS", fecha_hoy, paste0("adonis_", method, "_day_stool.csv"))
  write.csv(as.data.frame(mod_adonis), file = output_csv, row.names = TRUE)
  
  # Realizar NMDS
  set.seed(711)
  nmds_result <- vegan::metaMDS(dist_matrix, k = 2, trymax = 100)
  nmds_df <- as.data.frame(nmds_result$points)
  colnames(nmds_df) <- c("NMDS1", "NMDS2")
  rownames(nmds_df) <- met_phy$study_id_formated
  nmds_df$study_id_formated <- rownames(nmds_df)
  # Agregar study_id_formated como columna
met_phy$study_id_formated <- rownames(met_phy)

# Merge
merged_data_mds <- merge(met_phy, nmds_df, by = "study_id_formated")
  # Merge con metadata

  
  # p-value y R2
  pval <- round(mod_adonis$`Pr(>F)`[1], 3)
  r2 <- round(mod_adonis$R2[1] * 100, 1)
  
  # Plot NMDS
  p <- ggplot(merged_data_mds, aes(x = NMDS1, y = NMDS2, color = severe)) +
    geom_point(color = "black", size = 5, shape = 1, stroke = 0.25) +
    geom_point(size = 5, alpha = 1) +
    stat_ellipse(type = "norm", level = 0.95) +
scale_color_manual(values = c("Yes" = "red", "No" = "orange"))+

    theme_bw() +
    theme(
      axis.text.x = element_text(angle = 90, hjust = 1),
      axis.text = element_text(size = 12),
      legend.text = element_text(size = 12),
      strip.text.x = element_text(size = 12)
    ) +
    ggtitle(paste0("NMDS - ", toupper(method), " distances for stool samples")) +
    annotate("text", x = Inf, y = Inf,
             label = paste("p-value =", pval, "\nR2 =", r2, "%"),
             hjust = 1.1, vjust = 1.1, size = 3.5, color = "red")
    
  
  # Guardar plot
  output_plot <- file.path("res/beta/severe_NMDS", fecha_hoy, paste0("NMDS_", method, "_day_stool.pdf"))
  ggsave(output_plot, plot = p, width = 6, height = 5)
  
  # Print
  print(mod_adonis)
  print(p)
}

```
#NMDS severe 3cats
```{r}
# Load phyloseq object
phy <- PHY_fil_rar_alpha_meco

# Remove NA and "control" from severe_3cat
phy <- subset_samples(phy, !is.na(severe_3cat))

# Extract metadata
met_phy <- data.frame(sample_data(phy))
rownames(met_phy) <- met_phy$study_id_formated

# Añadir pseudo-count
OTU_table <- transform_sample_counts(phy, function(x) x + 1)

# Métodos de distancia
distance_methods <- c("bray", "jaccard")

# Crear carpeta con fecha
fecha_hoy <- format(Sys.Date(), "%Y-%m-%d")
dir.create(file.path("res/beta/severe_3cat_NMDS", fecha_hoy), showWarnings = FALSE, recursive = TRUE)

# Loop
for (method in distance_methods) {
  
  # Calcular matriz de distancia
# Usá esto:
if (method == "jaccard") {
  phy_use <- phy
} else {
  phy_use <- transform_sample_counts(phy, function(x) x + 1)
}
dist_matrix <- phyloseq::distance(phy_use, method = method, binary = (method == "jaccard"))  
  
  # Modelo Adonis
  set.seed(711)
mod_adonis <- tryCatch(
  vegan::adonis2(dist_matrix ~ severe_3cat + baby_weight, data = met_phy, permutations = 999, by = "margin"),
  error = function(e) e
)  
  # Guardar resultados de Adonis
  output_csv <- file.path("res/beta/severe_3cat_NMDS", fecha_hoy, paste0("adonis_", method, ".csv"))
  write.csv(as.data.frame(mod_adonis), file = output_csv, row.names = TRUE)
  
  # Realizar NMDS
  set.seed(711)
  nmds_result <- vegan::metaMDS(dist_matrix, k = 2, trymax = 100)
  nmds_df <- as.data.frame(nmds_result$points)
  colnames(nmds_df) <- c("NMDS1", "NMDS2")
  rownames(nmds_df) <- met_phy$study_id_formated
  nmds_df$study_id_formated <- rownames(nmds_df)
  # Agregar study_id_formated como columna
met_phy$study_id_formated <- rownames(met_phy)

# Merge
merged_data_mds <- merge(met_phy, nmds_df, by = "study_id_formated")
  # Merge con metadata

  
  # p-value y R2
  pval <- round(mod_adonis$`Pr(>F)`[1], 3)
  r2 <- round(mod_adonis$R2[1] * 100, 1)
  
  # Plot NMDS
  p <- ggplot(merged_data_mds, aes(x = NMDS1, y = NMDS2, color = severe_3cat)) +
    geom_point(color = "black", size = 5, shape = 1, stroke = 0.25) +
    geom_point(size = 5, alpha = 1) +
    stat_ellipse(type = "norm", level = 0.95) +
scale_color_manual(values = c("control"= "#5a9bd4", "Yes" = "red", "No" = "orange"))+

    theme_bw() +
    theme(
      axis.text.x = element_text(angle = 90, hjust = 1),
      axis.text = element_text(size = 12),
      legend.text = element_text(size = 12),
      strip.text.x = element_text(size = 12)
    ) +
    ggtitle(paste0("NMDS - ", toupper(method), " distances for stool samples")) +
    annotate("text", x = Inf, y = Inf,
             label = paste("p-value =", pval, "\nR2 =", r2, "%"),
             hjust = 1.1, vjust = 1.1, size = 3.5, color = "red")
    
  
  # Guardar plot
  output_plot <- file.path("res/beta/severe_3cat_NMDS", fecha_hoy, paste0("NMDS_", method, ".pdf"))
  ggsave(output_plot, plot = p, width = 6, height = 5)
  
  # Print
  print(mod_adonis)
  print(p)
}
```
#NMDS severe 3cats + stoolDay
```{r}
# Load phyloseq object
phy <- PHY_fil_rar_alpha_meco


# Remove NA and "control" from severe_3cat
phy <- subset_samples(phy, !is.na(severe_3cat))
phy <- subset_samples(phy, !is.na(days_stool1))

# Extract metadata
met_phy <- data.frame(sample_data(phy))
# rownames(met_phy) <- met_phy$study_id_formated # A veces es mejor asignar los rownames al final para evitar errores

# Métodos de distancia
distance_methods <- c("bray", "jaccard")

# Crear carpeta con fecha
fecha_hoy <- format(Sys.Date(), "%Y-%m-%d")
dir_path <- file.path("res/beta/severe_3cat_NMDS", fecha_hoy)
dir.create(dir_path, showWarnings = FALSE, recursive = TRUE)

# Loop
for (method in distance_methods) {
  
  # Calcular matriz de distancia
  if (method == "jaccard") {
    phy_use <- phy
  } else {
    # El pseudo-count de +1 se hace para distancias como Bray-Curtis para evitar ceros
    phy_use <- transform_sample_counts(phy, function(x) x + 1) 
  }
  dist_matrix <- phyloseq::distance(phy_use, method = method, binary = (method == "jaccard"))  
  
  # Asegurar que los rownames de met_phy coincidan con el orden de la matriz de distancia
  met_phy <- met_phy[match(labels(dist_matrix), rownames(met_phy)), ]

  # Modelo Adonis
  set.seed(711)
  mod_adonis <- tryCatch(
    vegan::adonis2(dist_matrix ~ severe_3cat + days_stool1, data = met_phy, permutations = 999, by = "margin"),
    error = function(e) e
  )
  
  # Guardar resultados de Adonis
  mod_adonis_df <- as.data.frame(mod_adonis)
  output_csv <- file.path(dir_path, paste0("adonis_", method, "_day_stool.csv"))
  write.csv(mod_adonis_df, file = output_csv, row.names = TRUE)
  
  # NUEVO: Realizar PERMANOVA por pares si el término principal es significativo
  # Extraemos el valor p para el factor 'severe_3cat'
  p_val_severe_3cat <- mod_adonis_df["severe_3cat", "Pr(>F)"]

  # Chequeamos si el p-valor es significativo
  if (!is.na(p_val_severe_3cat) && p_val_severe_3cat < 0.05) {
      
      print(paste("Para el método", method, "el efecto de 'severe_3cat' es significativo. Realizando PERMANOVA por pares..."))
      
      # Realizar la prueba por pares para el factor 'severe_3cat'
      # p.adjust.m = "BH" aplica el método de Benjamini-Hochberg para ajustar los p-values
      set.seed(711)
      pairwise_mod <- pairwise.adonis(x = dist_matrix, factors = met_phy$severe_3cat, p.adjust.m = "BH")
      
      # Mostrar resultados en la consola
      print(pairwise_mod)
      
      # Guardar los resultados de la prueba por pares
      output_pairwise_csv <- file.path(dir_path, paste0("pairwise_adonis_", method, ".csv"))
      write.csv(as.data.frame(pairwise_mod), file = output_pairwise_csv, row.names = TRUE)

  } else {
      print(paste("Para el método", method, "el efecto de 'severe_3cat' no fue significativo. No se realizarán comparaciones por pares."))
  }

  # Realizar NMDS
  set.seed(711)
  nmds_result <- vegan::metaMDS(dist_matrix, k = 2, trymax = 100)
  nmds_df <- as.data.frame(nmds_result$points)
  colnames(nmds_df) <- c("NMDS1", "NMDS2")
  nmds_df$study_id_formated <- rownames(nmds_df)
  
  # Merge con metadata
  # Primero, nos aseguramos de que met_phy tiene la columna para el merge
  met_phy$study_id_formated <- rownames(met_phy)
  merged_data_mds <- merge(met_phy, nmds_df, by = "study_id_formated")
  
  # p-value y R2 del factor de interés para el plot
  pval <- round(p_val_severe_3cat, 3)
  r2 <- round(mod_adonis_df["severe_3cat", "R2"] * 100, 1)
  
  # Plot NMDS
  p <- ggplot(merged_data_mds, aes(x = NMDS1, y = NMDS2, color = severe_3cat)) +
    geom_point(color = "black", size = 5, shape = 1, stroke = 0.25) +
    geom_point(size = 5, alpha = 1) +
    stat_ellipse(type = "norm", level = 0.95) +
    scale_color_manual(values = c("control"= "#5a9bd4", "Yes" = "red", "No" = "orange")) +
    theme_bw() +
    theme(
      axis.text.x = element_text(angle = 90, hjust = 1),
      axis.text = element_text(size = 12),
      legend.text = element_text(size = 12),
      strip.text.x = element_text(size = 12)
    ) +
    ggtitle(paste0("NMDS - ", toupper(method), " distances for stool samples")) +
    annotate("text", x = Inf, y = Inf,
             label = paste("p-value (severe_3cat) =", pval, "\nR2 =", r2, "%"),
             hjust = 1.1, vjust = 1.1, size = 3.5, color = "black")
  
  # Guardar plot
  output_plot <- file.path(dir_path, paste0("NMDS_", method, "_day_stool.pdf"))
  ggsave(output_plot, plot = p, width = 6, height = 5)
  
  # Print
  print(mod_adonis)
  print(p)
}
```
#Masslin all levels study_group


```{r}
library(phyloseq)
library(reshape2)
library(dplyr)
library(Maaslin2)
library(ggplot2)

# Set working directory
# Load phyloseq object
phy = PHY_fil_rar_alpha_meco

#remove NA severe from phy
phy <- subset_samples(phy, !is.na(study_group))
#remove control from study_group from phy
#phy <- subset_samples(phy, study_group != "control")
bs = "sg_bw_unique"
# phy <- subset_samples(phy,   ethnicity == "Hispanic/Latina")
#phy <- subset_samples( phy, race == "White/Caucasian" & ethnicity == "Not Hispanic/Latina")

#phy= subset_samples(phy, study_group!="control")


# Define taxonomic levels to analyze
tax_levels <- c("Species", "Genus", "Family", "Class", "Order", "Phylum")

# Date for output folder
today <- Sys.Date()

# Process ASV level (no taxonomic agglomeration)
cat("Processing ASV\n")
phy_level <- phy
phy_prop <- transform_sample_counts(phy_level, function(x) x / sum(x) * 100)
perc_samples <- 0.20
phy_fil <- phyloseq::filter_taxa(phy_prop, function(x) sum(x > 0) > (perc_samples * length(x)), TRUE)
abundance_threshold <- 15
phy_fil <- prune_taxa(taxa_sums(phy_fil) > abundance_threshold, phy_fil)
taxa_names(phy_fil) <- make.unique(taxa_names(phy_fil))

# Extract OTU table, metadata, and taxonomy
otu_table <- as.data.frame(t(otu_table(phy_fil)))
sample_metadata <- as(sample_data(phy_fil), "data.frame")

# Define output directory
output_dir <- paste0("res/maaslin/", today, "/", bs, "/ASV_study_group_20prev_sig0_25_ab15per_unique")
dir.create(output_dir, recursive = TRUE)

# Run MaAsLin2
fit_data <- Maaslin2(
  input_data = otu_table, 
  input_metadata = sample_metadata, 
  output = output_dir,
        #  fixed_effects = c("study_group","baby_weight"),
          fixed_effects = c("baby_weight", "study_group"),

     # fixed_effects = c("study_group","baby_weight", "mod"),
 # reference = c("study_group","control"),
  random_effects = NULL,
  normalization = "TSS",
  max_significance = 0.25,
  transform = "LOG", 
  analysis_method = "LM", 
  correction = "BH", 
  standardize = TRUE,
  min_abundance = 0,
  min_prevalence = 0
)

# Asegurarse de que cada especie "Unclassified" sea única
# Convert tax_table to data frame
tax_df <- as.data.frame(tax_table(phy))

# Revisar si existe la columna Species
if ("Species" %in% colnames(tax_df)) {
  
  # Hacer únicos los Species que terminan en Unclassified
  tax_df$Species <- ifelse(
    grepl("_s__Unclassified$", tax_df$Species),
    paste0(tax_df$Species, "_", taxa_names(phy)),
    tax_df$Species
  )
  
  # Reconvertir a matriz y reinsertarlo en el objeto phyloseq
  tax_table(phy) <- tax_table(as.matrix(tax_df))
  
} else {
  stop("Species column not found in tax_table!")
}

for (tax_level in tax_levels) {
  cat("Processing", tax_level, "\n")
  
  # Aggregate data if necessary
  phy_level <- tax_glom(phy, taxrank = tax_level)
  
  # Transform to relative abundance
  phy_prop <- transform_sample_counts(phy_level, function(x) x / sum(x) * 100)
  
  # Filter by prevalence and abundance
  phy_fil <- phyloseq::filter_taxa(phy_prop, function(x) sum(x > 0) > (perc_samples * length(x)), TRUE)
  phy_fil <- prune_taxa(taxa_sums(phy_fil) > abundance_threshold, phy_fil)
  
  # Ensure unique taxa names
  taxa_names(phy_fil) <- make.unique(tax_table(phy_fil)[, tax_level])
  
  # Extract OTU table, metadata, and taxonomy
  otu_table <- as.data.frame(t(otu_table(phy_fil)))
  sample_metadata <- as(sample_data(phy_fil), "data.frame")
  
  # Define output directory
  output_dir <- paste0("res/maaslin/", today, "/", bs, "/", tax_level, "_study_group_20prev_sig0_25_ab15per_unique")
  dir.create(output_dir, recursive = TRUE)
  
  # Run MaAsLin2
  fit_data <- Maaslin2(
    input_data = otu_table, 
    input_metadata = sample_metadata, 
    output = output_dir,
      #  fixed_effects = c("study_group","baby_weight"),
          fixed_effects = c("baby_weight", "study_group"),
    random_effects = NULL,
    normalization = "TSS",
    max_significance = 0.25, 
    transform = "LOG", 
    analysis_method = "LM", 
    correction = "BH", 
    standardize = TRUE,
    min_abundance = 0,
    min_prevalence = 0
  )
  
  # Load results
  results_file <- paste0(output_dir, "/all_results.tsv")
  if (file.exists(results_file)) {
    maaslin_results <- read.table(results_file, header = TRUE, sep = "\t")
    
    # Filter significant results
#    significant_results <- subset(maaslin_results, pval < 0.05 & metadata == 'study_group' & value == 'PE')
     #   significant_results <- subset(maaslin_results, pval < 0.05 & metadata == 'study_group' & value == 'PE')
                significant_results <- subset(maaslin_results, pval < 0.05 & metadata == 'severe' & value == 'PE')


    significant_results <- significant_results[order(significant_results$coef, decreasing = TRUE), ]
    significant_results$feature <- factor(significant_results$feature, levels = significant_results$feature)
    
    # Create coefficient plot
    p <- ggplot(significant_results, aes(x = feature, y = coef)) +
      geom_point() +
      geom_errorbar(aes(ymin = coef - stderr, ymax = coef + stderr), width = 0.2, color = "red") +
      geom_hline(yintercept = 0, linetype = "dashed", color = "blue") +
      labs(title = paste("Significant Coeff (", tax_level, " Study Group: PE, pval < 0.25)", sep = ""),
           x = "Feature", y = "Coefficient") +
      theme_bw() +
      theme(axis.text.x = element_text(angle = 90, hjust = 1))
    
    # Save plot
    output_plot <- paste0(output_dir, "/coef_plot_PE_study_group_significant_ordered.pdf")
    ggsave(output_plot, plot = p, width = 6, height = 4)
  }
}

cat("Analysis completed!\n")
```

# Maaslin all levels severe

```{r}
library(phyloseq)
library(reshape2)
library(dplyr)
library(Maaslin2)
library(ggplot2)

# Set working directory
# Load phyloseq object
phy = PHY_fil_rar_alpha_meco

#remove NA severe from phy
phy <- subset_samples(phy, !is.na(study_group))
#remove control from severe_3cat from phy
phy <- subset_samples(phy, severe_3cat != "control")
bs = "severe_2cat"
# phy <- subset_samples(phy,   ethnicity == "Hispanic/Latina")
#phy <- subset_samples( phy, race == "White/Caucasian" & ethnicity == "Not Hispanic/Latina")

#phy= subset_samples(phy, severe_3cat!="control")


# Define taxonomic levels to analyze
tax_levels <- c("Species", "Genus", "Family", "Class", "Order", "Phylum")

# Date for output folder
today <- Sys.Date()

# Process ASV level (no taxonomic agglomeration)
cat("Processing ASV\n")
phy_level <- phy
phy_prop <- transform_sample_counts(phy_level, function(x) x / sum(x) * 100)
perc_samples <- 0.20
phy_fil <- phyloseq::filter_taxa(phy_prop, function(x) sum(x > 0) > (perc_samples * length(x)), TRUE)
abundance_threshold <- 15
phy_fil <- prune_taxa(taxa_sums(phy_fil) > abundance_threshold, phy_fil)
taxa_names(phy_fil) <- make.unique(taxa_names(phy_fil))

# Extract OTU table, metadata, and taxonomy
otu_table <- as.data.frame(t(otu_table(phy_fil)))
sample_metadata <- as(sample_data(phy_fil), "data.frame")

# Define output directory
output_dir <- paste0("res/maaslin/", today, "/", bs, "/ASV_study_group_20prev_sig0_25_ab15per_unique")
dir.create(output_dir, recursive = TRUE)

# Run MaAsLin2
fit_data <- Maaslin2(
  input_data = otu_table, 
  input_metadata = sample_metadata, 
  output = output_dir,
        #  fixed_effects = c("study_group","baby_weight"),
          fixed_effects = c("baby_weight", "severe_3cat"),

     # fixed_effects = c("study_group","baby_weight", "mod"),
 # reference = c("severe_3cat","control"),
  random_effects = NULL,
  normalization = "TSS",
  max_significance = 0.25,
  transform = "LOG", 
  analysis_method = "LM", 
  correction = "BH", 
  standardize = TRUE,
  min_abundance = 0,
  min_prevalence = 0
)

# Asegurarse de que cada especie "Unclassified" sea única
# Convert tax_table to data frame
tax_df <- as.data.frame(tax_table(phy))

# Revisar si existe la columna Species
if ("Species" %in% colnames(tax_df)) {
  
  # Hacer únicos los Species que terminan en Unclassified
  tax_df$Species <- ifelse(
    grepl("_s__Unclassified$", tax_df$Species),
    paste0(tax_df$Species, "_", taxa_names(phy)),
    tax_df$Species
  )
  
  # Reconvertir a matriz y reinsertarlo en el objeto phyloseq
  tax_table(phy) <- tax_table(as.matrix(tax_df))
  
} else {
  stop("Species column not found in tax_table!")
}

for (tax_level in tax_levels) {
  cat("Processing", tax_level, "\n")
  
  # Aggregate data if necessary
  phy_level <- tax_glom(phy, taxrank = tax_level)
  
  # Transform to relative abundance
  phy_prop <- transform_sample_counts(phy_level, function(x) x / sum(x) * 100)
  
  # Filter by prevalence and abundance
  phy_fil <- phyloseq::filter_taxa(phy_prop, function(x) sum(x > 0) > (perc_samples * length(x)), TRUE)
  phy_fil <- prune_taxa(taxa_sums(phy_fil) > abundance_threshold, phy_fil)
  
  # Ensure unique taxa names
  taxa_names(phy_fil) <- make.unique(tax_table(phy_fil)[, tax_level])
  
  # Extract OTU table, metadata, and taxonomy
  otu_table <- as.data.frame(t(otu_table(phy_fil)))
  sample_metadata <- as(sample_data(phy_fil), "data.frame")
  
  # Define output directory
  output_dir <- paste0("res/maaslin/", today, "/", bs, "/", tax_level, "_study_group_20prev_sig0_25_ab15per_unique")
  dir.create(output_dir, recursive = TRUE)
  
  # Run MaAsLin2
  fit_data <- Maaslin2(
    input_data = otu_table, 
    input_metadata = sample_metadata, 
    output = output_dir,
      #  fixed_effects = c("study_group","baby_weight"),
          fixed_effects = c("baby_weight", "severe_3cat"),

#    fixed_effects = c("study_group","baby_weight", "mod"),
      #  fixed_effects = c("study_group","bmi", "antibiotics_during_pregnancy"),
           # fixed_effects = c("severe","bmi", "antibiotics_during_pregnancy","ethnicity"),

# fixed_effects = c("severe","bmi", "antibiotics_during_pregnancy"),
   #     fixed_effects = c("study_group"),
  #reference = c("severe_3cat","control"),

    random_effects = NULL,
    normalization = "TSS",
    max_significance = 0.25, 
    transform = "LOG", 
    analysis_method = "LM", 
    correction = "BH", 
    standardize = TRUE,
    min_abundance = 0,
    min_prevalence = 0
  )
  
  # Load results
  results_file <- paste0(output_dir, "/all_results.tsv")
  if (file.exists(results_file)) {
    maaslin_results <- read.table(results_file, header = TRUE, sep = "\t")
    
    # Filter significant results
#    significant_results <- subset(maaslin_results, pval < 0.05 & metadata == 'study_group' & value == 'PE')
     #   significant_results <- subset(maaslin_results, pval < 0.05 & metadata == 'study_group' & value == 'PE')
                significant_results <- subset(maaslin_results, pval < 0.05 & metadata == 'severe' & value == 'PE')


    significant_results <- significant_results[order(significant_results$coef, decreasing = TRUE), ]
    significant_results$feature <- factor(significant_results$feature, levels = significant_results$feature)
    
    # Create coefficient plot
    p <- ggplot(significant_results, aes(x = feature, y = coef)) +
      geom_point() +
      geom_errorbar(aes(ymin = coef - stderr, ymax = coef + stderr), width = 0.2, color = "red") +
      geom_hline(yintercept = 0, linetype = "dashed", color = "blue") +
      labs(title = paste("Significant Coeff (", tax_level, " Study Group: PE, pval < 0.25)", sep = ""),
           x = "Feature", y = "Coefficient") +
      theme_bw() +
      theme(axis.text.x = element_text(angle = 90, hjust = 1))
    
    # Save plot
    output_plot <- paste0(output_dir, "/coef_plot_PE_study_group_significant_ordered.pdf")
    ggsave(output_plot, plot = p, width = 6, height = 4)
  }
}

cat("Analysis completed!\n")
```

# Maaslin all levels severe 3 categories reales

```{r}
library(phyloseq)
library(reshape2)
library(dplyr)
library(Maaslin2)
library(ggplot2)

# Set working directory
# Load phyloseq object
phy = PHY_fil_rar_alpha_meco

#remove NA severe from phy
phy <- subset_samples(phy, !is.na(study_group))
#remove control from severe_3cat from phy
#phy <- subset_samples(phy, severe_3cat != "control")
bs = "severe_3cat_reales"
# phy <- subset_samples(phy,   ethnicity == "Hispanic/Latina")
#phy <- subset_samples( phy, race == "White/Caucasian" & ethnicity == "Not Hispanic/Latina")

#phy= subset_samples(phy, severe_3cat!="control")


# Define taxonomic levels to analyze
tax_levels <- c("Species", "Genus", "Family", "Class", "Order", "Phylum")

# Date for output folder
today <- Sys.Date()

# Process ASV level (no taxonomic agglomeration)
cat("Processing ASV\n")
phy_level <- phy
phy_prop <- transform_sample_counts(phy_level, function(x) x / sum(x) * 100)
perc_samples <- 0.20
phy_fil <- phyloseq::filter_taxa(phy_prop, function(x) sum(x > 0) > (perc_samples * length(x)), TRUE)
abundance_threshold <- 15
phy_fil <- prune_taxa(taxa_sums(phy_fil) > abundance_threshold, phy_fil)
taxa_names(phy_fil) <- make.unique(taxa_names(phy_fil))

# Extract OTU table, metadata, and taxonomy
otu_table <- as.data.frame(t(otu_table(phy_fil)))
sample_metadata <- as(sample_data(phy_fil), "data.frame")

# Define output directory
output_dir <- paste0("res/maaslin/", today, "/", bs, "/ASV_study_group_20prev_sig0_25_ab15per_unique")
dir.create(output_dir, recursive = TRUE)

# Run MaAsLin2
fit_data <- Maaslin2(
  input_data = otu_table, 
  input_metadata = sample_metadata, 
  output = output_dir,
        #  fixed_effects = c("study_group","baby_weight"),
          fixed_effects = c("baby_weight", "severe_3cat"),

     # fixed_effects = c("study_group","baby_weight", "mod"),
  reference = c("severe_3cat","control"),
  random_effects = NULL,
  normalization = "TSS",
  max_significance = 0.25,
  transform = "LOG", 
  analysis_method = "LM", 
  correction = "BH", 
  standardize = TRUE,
  min_abundance = 0,
  min_prevalence = 0
)

# Asegurarse de que cada especie "Unclassified" sea única
# Convert tax_table to data frame
tax_df <- as.data.frame(tax_table(phy))

# Revisar si existe la columna Species
if ("Species" %in% colnames(tax_df)) {
  
  # Hacer únicos los Species que terminan en Unclassified
  tax_df$Species <- ifelse(
    grepl("_s__Unclassified$", tax_df$Species),
    paste0(tax_df$Species, "_", taxa_names(phy)),
    tax_df$Species
  )
  
  # Reconvertir a matriz y reinsertarlo en el objeto phyloseq
  tax_table(phy) <- tax_table(as.matrix(tax_df))
  
} else {
  stop("Species column not found in tax_table!")
}

for (tax_level in tax_levels) {
  cat("Processing", tax_level, "\n")
  
  # Aggregate data if necessary
  phy_level <- tax_glom(phy, taxrank = tax_level)
  
  # Transform to relative abundance
  phy_prop <- transform_sample_counts(phy_level, function(x) x / sum(x) * 100)
  
  # Filter by prevalence and abundance
  phy_fil <- phyloseq::filter_taxa(phy_prop, function(x) sum(x > 0) > (perc_samples * length(x)), TRUE)
  phy_fil <- prune_taxa(taxa_sums(phy_fil) > abundance_threshold, phy_fil)
  
  # Ensure unique taxa names
  taxa_names(phy_fil) <- make.unique(tax_table(phy_fil)[, tax_level])
  
  # Extract OTU table, metadata, and taxonomy
  otu_table <- as.data.frame(t(otu_table(phy_fil)))
  sample_metadata <- as(sample_data(phy_fil), "data.frame")
  
  # Define output directory
  output_dir <- paste0("res/maaslin/", today, "/", bs, "/", tax_level, "_severe3cat_20prev_sig0_25_ab15per_unique")
  dir.create(output_dir, recursive = TRUE)
  
  # Run MaAsLin2
  fit_data <- Maaslin2(
    input_data = otu_table, 
    input_metadata = sample_metadata, 
    output = output_dir,
      #  fixed_effects = c("study_group","baby_weight"),
          fixed_effects = c("baby_weight", "severe_3cat"),
  reference = c("severe_3cat","control"),

    random_effects = NULL,
    normalization = "TSS",
    max_significance = 0.25, 
    transform = "LOG", 
    analysis_method = "LM", 
    correction = "BH", 
    standardize = TRUE,
    min_abundance = 0,
    min_prevalence = 0
  )
  
  # Load results
  results_file <- paste0(output_dir, "/all_results.tsv")
  if (file.exists(results_file)) {
    maaslin_results <- read.table(results_file, header = TRUE, sep = "\t")
                significant_results <- subset(maaslin_results, pval < 0.05)


    significant_results <- significant_results[order(significant_results$coef, decreasing = TRUE), ]
    significant_results$feature <- factor(significant_results$feature, levels = significant_results$feature)
    
    # Create coefficient plot
    p <- ggplot(significant_results, aes(x = feature, y = coef)) +
      geom_point() +
      geom_errorbar(aes(ymin = coef - stderr, ymax = coef + stderr), width = 0.2, color = "red") +
      geom_hline(yintercept = 0, linetype = "dashed", color = "blue") +
      labs(title = paste("Significant Coeff (", tax_level, " Study Group: PE, pval < 0.25)", sep = ""),
           x = "Feature", y = "Coefficient") +
      theme_bw() +
      theme(axis.text.x = element_text(angle = 90, hjust = 1))
    
    # Save plot
    output_plot <- paste0(output_dir, "/coef_plot_PE_study_group_significant_ordered.pdf")
    ggsave(output_plot, plot = p, width = 6, height = 4)
  }
}

```
# Maaslin all levels severe +stoolday
```{r}
library(phyloseq)
library(reshape2)
library(dplyr)
library(Maaslin2)
library(ggplot2)

# Set working directory
# Load phyloseq object
phy = PHY_fil_rar_alpha_meco

#remove NA severe from phy
phy <- subset_samples(phy, !is.na(study_group))
phy <- subset_samples(phy, !is.na(days_stool1))

#remove control from severe_3cat from phy
phy <- subset_samples(phy, severe_3cat != "control")
bs = "severe_2cat_stoolday"
# phy <- subset_samples(phy,   ethnicity == "Hispanic/Latina")
#phy <- subset_samples( phy, race == "White/Caucasian" & ethnicity == "Not Hispanic/Latina")

#phy= subset_samples(phy, severe_3cat!="control")


# Define taxonomic levels to analyze
tax_levels <- c("Species", "Genus", "Family", "Class", "Order", "Phylum")

# Date for output folder
today <- Sys.Date()

# Process ASV level (no taxonomic agglomeration)
cat("Processing ASV\n")
phy_level <- phy
phy_prop <- transform_sample_counts(phy_level, function(x) x / sum(x) * 100)
perc_samples <- 0.20
phy_fil <- phyloseq::filter_taxa(phy_prop, function(x) sum(x > 0) > (perc_samples * length(x)), TRUE)
abundance_threshold <- 15
phy_fil <- prune_taxa(taxa_sums(phy_fil) > abundance_threshold, phy_fil)
taxa_names(phy_fil) <- make.unique(taxa_names(phy_fil))

# Extract OTU table, metadata, and taxonomy
otu_table <- as.data.frame(t(otu_table(phy_fil)))
sample_metadata <- as(sample_data(phy_fil), "data.frame")

# Define output directory
output_dir <- paste0("res/maaslin/", today, "/", bs, "/ASV_study_group_20prev_sig0_25_ab15per_unique")
dir.create(output_dir, recursive = TRUE)

# Run MaAsLin2
fit_data <- Maaslin2(
  input_data = otu_table, 
  input_metadata = sample_metadata, 
  output = output_dir,
        #  fixed_effects = c("study_group","baby_weight"),
          fixed_effects = c("days_stool1", "severe_3cat"),

     # fixed_effects = c("study_group","baby_weight", "mod"),
 # reference = c("severe_3cat","control"),
  random_effects = NULL,
  normalization = "TSS",
  max_significance = 0.25,
  transform = "LOG", 
  analysis_method = "LM", 
  correction = "BH", 
  standardize = TRUE,
  min_abundance = 0,
  min_prevalence = 0
)

# Asegurarse de que cada especie "Unclassified" sea única
# Convert tax_table to data frame
tax_df <- as.data.frame(tax_table(phy))

# Revisar si existe la columna Species
if ("Species" %in% colnames(tax_df)) {
  
  # Hacer únicos los Species que terminan en Unclassified
  tax_df$Species <- ifelse(
    grepl("_s__Unclassified$", tax_df$Species),
    paste0(tax_df$Species, "_", taxa_names(phy)),
    tax_df$Species
  )
  
  # Reconvertir a matriz y reinsertarlo en el objeto phyloseq
  tax_table(phy) <- tax_table(as.matrix(tax_df))
  
} else {
  stop("Species column not found in tax_table!")
}

for (tax_level in tax_levels) {
  cat("Processing", tax_level, "\n")
  
  # Aggregate data if necessary
  phy_level <- tax_glom(phy, taxrank = tax_level)
  
  # Transform to relative abundance
  phy_prop <- transform_sample_counts(phy_level, function(x) x / sum(x) * 100)
  
  # Filter by prevalence and abundance
  phy_fil <- phyloseq::filter_taxa(phy_prop, function(x) sum(x > 0) > (perc_samples * length(x)), TRUE)
  phy_fil <- prune_taxa(taxa_sums(phy_fil) > abundance_threshold, phy_fil)
  
  # Ensure unique taxa names
  taxa_names(phy_fil) <- make.unique(tax_table(phy_fil)[, tax_level])
  
  # Extract OTU table, metadata, and taxonomy
  otu_table <- as.data.frame(t(otu_table(phy_fil)))
  sample_metadata <- as(sample_data(phy_fil), "data.frame")
  
  # Define output directory
  output_dir <- paste0("res/maaslin/", today, "/", bs, "/", tax_level, "_study_group_20prev_sig0_25_ab15per_unique")
  dir.create(output_dir, recursive = TRUE)
  
  # Run MaAsLin2
  fit_data <- Maaslin2(
    input_data = otu_table, 
    input_metadata = sample_metadata, 
    output = output_dir,
      #  fixed_effects = c("study_group","baby_weight"),
          fixed_effects = c("baby_weight", "severe_3cat"),

#    fixed_effects = c("study_group","baby_weight", "mod"),
      #  fixed_effects = c("study_group","bmi", "antibiotics_during_pregnancy"),
           # fixed_effects = c("severe","bmi", "antibiotics_during_pregnancy","ethnicity"),

# fixed_effects = c("severe","bmi", "antibiotics_during_pregnancy"),
   #     fixed_effects = c("study_group"),
  #reference = c("severe_3cat","control"),

    random_effects = NULL,
    normalization = "TSS",
    max_significance = 0.25, 
    transform = "LOG", 
    analysis_method = "LM", 
    correction = "BH", 
    standardize = TRUE,
    min_abundance = 0,
    min_prevalence = 0
  )
  
  # Load results
  results_file <- paste0(output_dir, "/all_results.tsv")
  if (file.exists(results_file)) {
    maaslin_results <- read.table(results_file, header = TRUE, sep = "\t")
    
    # Filter significant results
#    significant_results <- subset(maaslin_results, pval < 0.05 & metadata == 'study_group' & value == 'PE')
     #   significant_results <- subset(maaslin_results, pval < 0.05 & metadata == 'study_group' & value == 'PE')
                significant_results <- subset(maaslin_results, pval < 0.05 & metadata == 'severe' & value == 'PE')


    significant_results <- significant_results[order(significant_results$coef, decreasing = TRUE), ]
    significant_results$feature <- factor(significant_results$feature, levels = significant_results$feature)
    
    # Create coefficient plot
    p <- ggplot(significant_results, aes(x = feature, y = coef)) +
      geom_point() +
      geom_errorbar(aes(ymin = coef - stderr, ymax = coef + stderr), width = 0.2, color = "red") +
      geom_hline(yintercept = 0, linetype = "dashed", color = "blue") +
      labs(title = paste("Significant Coeff (", tax_level, " Study Group: PE, pval < 0.25)", sep = ""),
           x = "Feature", y = "Coefficient") +
      theme_bw() +
      theme(axis.text.x = element_text(angle = 90, hjust = 1))
    
    # Save plot
    output_plot <- paste0(output_dir, "/coef_plot_PE_study_group_significant_ordered.pdf")
    ggsave(output_plot, plot = p, width = 6, height = 4)
  }
}

cat("Analysis completed!\n")

```
# Network

```{r}
library(phyloseq)
library(igraph)
# Load phyloseq object
phyloseq_obj <- readRDS("/Users/danielavargasrobles/Dropbox (UMass Medical School)/Ana_projects/2_PREECLAMPSIA/WGS/obj/bb_phy_mtph_gtdb.rds")
# Load necessary libraries


# Filter the phyloseq object for abundance and prevalence thresholds
phyloseq_filtered <- prune_taxa(taxa_sums(phyloseq_obj) > 2, phyloseq_obj)
phyloseq_filtered <- prune_samples(sample_sums(phyloseq_filtered) > 2, phyloseq_filtered)

# Split the data into PE and Control groups
pe_samples <- subset_samples(phyloseq_filtered, study_group == "PE")
control_samples <- subset_samples(phyloseq_filtered, study_group == "Control")

# Transform to relative abundance
pe_rel <- transform_sample_counts(pe_samples, function(x) x / sum(x))
control_rel <- transform_sample_counts(control_samples, function(x) x / sum(x))

# Extract the OTU tables
pe_otu <- t(as.matrix(otu_table(pe_rel)))  # Transpose to get species as columns
control_otu <- t(as.matrix(otu_table(control_rel)))  # Transpose to get species as columns

# Check for taxa with zero variance in the PE group
pe_variances <- apply(pe_otu, 2, var)
constant_taxa <- names(pe_variances[pe_variances == 0])

# Remove taxa with zero variance from the PE group
pe_otu_filtered <- pe_otu[, !(colnames(pe_otu) %in% constant_taxa)]

# Recalculate Pearson correlations for the filtered PE group
pe_corr_matrix_filtered <- cor(pe_otu_filtered, method = "pearson")
control_corr_matrix <- cor(control_otu, method = "pearson")

# Apply threshold of 0.4
pe_corr_matrix_filtered[abs(pe_corr_matrix_filtered) < 0.4] <- 0
control_corr_matrix[abs(control_corr_matrix) < 0.4] <- 0

# Create graphs
pe_graph_filtered <- graph.adjacency(pe_corr_matrix_filtered, mode = "undirected", weighted = TRUE, diag = FALSE)
control_graph <- graph.adjacency(control_corr_matrix, mode = "undirected", weighted = TRUE, diag = FALSE)

# Set edge colors based on correlation sign
E(pe_graph_filtered)$color <- ifelse(E(pe_graph_filtered)$weight > 0, "darkgreen", "red")
E(control_graph)$color <- ifelse(E(control_graph)$weight > 0, "darkgreen", "red")

# Set edge width based on absolute correlation value
E(pe_graph_filtered)$width <- abs(E(pe_graph_filtered)$weight) * 3
E(control_graph)$width <- abs(E(control_graph)$weight) * 3

# Calculate layout beforehand
set.seed(123)  # for reproducibility
pe_layout_filtered <- layout_nicely(pe_graph_filtered)
control_layout <- layout_nicely(control_graph)

# Create plots
pdf("network_plots_combined_with_filtering.pdf", width = 20, height = 10)
par(mfrow = c(1, 2), mar = c(1, 1, 2, 1))

# Filtered PE Network
plot(pe_graph_filtered, 
     main = "Filtered PE Network\
(|correlation| > 0.4)\
Green: positive, Red: negative", 
     vertex.color = "lightblue",
     vertex.size = 8,
     vertex.label.cex = 1.5,
     vertex.label.dist = 0.8,
     layout = pe_layout_filtered)

# Control Network
plot(control_graph, 
     main = "Control Network\
(|correlation| > 0.4)\
Green: positive, Red: negative", 
     vertex.color = "lightblue",
     vertex.size = 8,
     vertex.label.cex = 1.5,
     vertex.label.dist = 0.8,
     layout = control_layout)

dev.off()

# Print summary of correlations
print("Summary of correlations with |0.4| threshold:")
print("\
Filtered PE Network:")
print(paste("Positive correlations (>0.4):", sum(pe_corr_matrix_filtered > 0.4)))
print(paste("Negative correlations (<-0.4):", sum(pe_corr_matrix_filtered < -0.4)))

print("\
Control Network:")
print(paste("Positive correlations (>0.4):", sum(control_corr_matrix > 0.4)))
print(paste("Negative correlations (<-0.4):", sum(control_corr_matrix < -0.4)))

# Print the negative correlations in Control network
print("\
Negative correlations in Control network:")
neg_pairs <- which(control_corr_matrix < -0.4, arr.ind = TRUE)
if(nrow(neg_pairs) > 0) {
    for(i in 1:nrow(neg_pairs)) {
        if(neg_pairs[i,1] < neg_pairs[i,2]) {  # avoid printing duplicates
            species1 <- rownames(control_corr_matrix)[neg_pairs[i,1]]
            species2 <- colnames(control_corr_matrix)[neg_pairs[i,2]]
            corr_val <- control_corr_matrix[neg_pairs[i,1], neg_pairs[i,2]]
            print(sprintf("%s vs %s: %.3f", species1, species2, corr_val))
        }
    }
} else {
    print("No negative correlations found with threshold < -0.4")
}
```

# Days stool 1

```{r}
 phylo_data <- readRDS("/Users/danielavargasrobles/Dropbox (UMass Medical School)/Ana_projects/2_PREECLAMPSIA/WGS/obj/bb_phy_mtph_gtdb.rds")
# # Calculate Bray-Curtis distance matrix
# distance_matrix <- phyloseq::distance(phylo_data, method = "bray")
# 
# 
# # Calculate the variance explained by the first two axes
# variance_explained <- ordination$values$Relative_eig[1:2] * 100
# print(paste("Variance explained by PC1:", round(variance_explained[1], 2), "%"))
# print(paste("Variance explained by PC2:", round(variance_explained[2], 2), "%"))
# # Get the sample data
# metadata <- data.frame(sample_data(phylo_data))
# 
# # Remove any NA values in days_stool1
# complete_samples <- !is.na(metadata$days_stool1)
# metadata_clean <- metadata[complete_samples, ]
# 
# # Subset the distance matrix to match
# dist_matrix <- as.matrix(distance_matrix)[complete_samples, complete_samples]
# dist_matrix <- as.dist(dist_matrix)
# 
# # Now run PERMANOVA with adonis2
# permanova_result <- adonis2(dist_matrix ~ days_stool1*study_group, data = metadata_clean)
# 
# # Display results
# print(permanova_result)
# 
# # And display the updated plot again
# pcoa_plot <- phyloseq::plot_ordination(phylo_data, ordination, color = "days_stool1") +
#   ggtitle("Beta Diversity (Bray-Curtis) by Days Stool 1") +
#   theme_minimal() +
#   scale_color_viridis_c(option = "plasma", name = "Days after birth for meconium collection") +
#   geom_point(size = 4) +
#   theme(legend.position = "right",
#         axis.title = element_text(size = 12),
#         axis.text = element_text(size = 10),
#         legend.title = element_text(size = 12),
#         legend.text = element_text(size = 10))
# 
# print(pcoa_plot)
# 
# 
# #ALPHA
# # First, let's check if we have the 'sha' variable and see what it looks like
# metadata <- data.frame(sample_data(phylo_data))
# print("Checking if 'sha' exists in our metadata:")
# print('sha' %in% colnames(metadata))
# 
# # Let's see all columns that contain 'sha' in case it's named differently
# sha_cols <- grep("sha", colnames(metadata), value = TRUE, ignore.case = TRUE)
# print("\
# Columns containing 'sha':")
# print(sha_cols)
# 
# # Remove rows with NA values in 'sha' or 'days_stool1'
# metadata_clean <- metadata[!is.na(metadata$sha) & !is.na(metadata$days_stool1), ]
# 
# # Perform linear correlation
# correlation_result <- cor.test(metadata_clean$sha, metadata_clean$days_stool1, method = "pearson")
# 
# # Display the correlation result
# print(correlation_result)
# 
# # Create a scatter plot with linear regression line
# library(ggplot2)
# 
# ggplot(metadata_clean, aes(x = days_stool1, y = sha)) +
#   geom_point(size = 4, alpha = 0.6) +
#   geom_smooth(method = "lm", color = "red", se = TRUE) +
#   theme_minimal() +
#   labs(title = "Shannon Diversity vs Days Stool 1",
#        x = "Days after birth for meconium collection",
#        y = "Shannon Diversity Index") +
#   theme(axis.title = element_text(size = 12),
#         axis.text = element_text(size = 10),
#         title = element_text(size = 14))
# 
# # Calculate summary statistics
# summary_stats <- summary(metadata_clean$sha)
# print("\
# Summary statistics for Shannon diversity:")
# print(summary_stats)
# 
# 
# # Group data by study_group and calculate correlation
# correlation_results <- metadata_clean %>%
#   group_by(study_group) %>%
#   summarise(correlation = cor(days_stool1, sha, method = "pearson", use = "complete.obs"),
#             p_value = cor.test(days_stool1, sha, method = "pearson")$p.value)
# 
# # Display correlation results
# print("Correlation results by study_group:")
# print(correlation_results)
# 
# # Create scatter plots with regression lines for each study_group
# ggplot(metadata_clean, aes(x = days_stool1, y = sha, color = study_group)) +
#   geom_point(size = 4, alpha = 0.6) +
#   geom_smooth(method = "lm", se = TRUE) +
#   theme_minimal() +
#   labs(title = "Shannon Diversity vs Days Stool 1 by Study Group",
#        x = "Days after birth for meconium collection",
#        y = "Shannon Diversity Index") +
#   theme(axis.title = element_text(size = 12),
#         axis.text = element_text(size = 10),
#         title = element_text(size = 14),
#         legend.title = element_text(size = 12),
#         legend.text = element_text(size = 10))
# 
# 
# 
# # Group data by study_group and calculate correlation
# correlation_results <- metadata_clean %>%
#   group_by(study_group) %>%
#   summarise(correlation = cor(days_stool1, obs, method = "pearson", use = "complete.obs"),
#             p_value = cor.test(days_stool1, obs, method = "pearson")$p.value)
# 
# # Display correlation results
# print("Correlation results by study_group:")
# print(correlation_results)
# 
# # Create scatter plots with regression lines for each study_group
# ggplot(metadata_clean, aes(x = days_stool1, y = obs, color = study_group)) +
#   geom_point(size = 4, alpha = 0.6) +
#   geom_smooth(method = "lm", se = TRUE) +
#   theme_minimal() +
#   labs(title = "Observed Diversity vs Days Stool 1 by Study Group",
#        x = "Days after birth for meconium collection",
#        y = "Observed Diversity Index") +
#   theme(axis.title = element_text(size = 12),
#         axis.text = element_text(size = 10),
#         title = element_text(size = 14),
#         legend.title = element_text(size = 12),
#         legend.text = element_text(size = 10))
```

# NA vs days_tool1
explore if missing samples has to do with the number of days in "days_stool1"
```{r}
# Read the met_div.csv file
met_div <- read.csv("/Users/danielavargasrobles/Dropbox (UMass Medical School)/Ana_projects/2_PREECLAMPSIA/met/met_div.csv")

# Get current metadata
metadata <- data.frame(sample_data(phylo_data))

# Create a status column based on whether sha is missing
met_div$status <- ifelse(is.na(met_div$sha), "Missing", "Present")

# Compare the distribution of days_stool1 between Missing and Present groups
print("Summary of days_stool1 by status:")
summary_by_status <- aggregate(days_stool1 ~ status, data = met_div, summary)
print(summary_by_status)

# Create a density plot to visualize the distributions
ggplot(met_div, aes(x = days_stool1, fill = status)) +
  geom_density(alpha = 0.5) +
  theme_minimal() +
  labs(title = "Distribution of days_stool1 by Missing vs Present Samples",
       x = "Days Stool 1",
       y = "Density") +
  theme(legend.position = "right")

#test
# Convert status to a binary variable (1 = Present, 0 = Missing)
met_div$status_binary <- ifelse(met_div$status == "Present", 1, 0)

# Fit logistic regression model
logit_model <- glm(status_binary ~ days_stool1, data = met_div, family = binomial)

# Summarize the model
summary_logit <- summary(logit_model)
print("Logistic regression model summary:")
print(summary_logit)

# Extract odds ratio and confidence intervals
odds_ratios <- exp(cbind(OR = coef(logit_model), confint(logit_model)))
print("\
Odds ratios and confidence intervals:")
print(odds_ratios)

```
# NA diagram

```{r}
# Install the necessary packages if you haven't already:
# install.packages("DiagrammeR")
# install.packages("DiagrammeRsvg")
# install.packages("rsvg")

library(DiagrammeR)
library(DiagrammeRsvg)
library(rsvg)

# Define your flowchart using grViz
flowchart_code <- "
digraph flowchart {
  graph [layout = dot, rankdir = TB]
  node [fontname = Helvetica, shape = box, style=filled]

  # Start Node
  A [label = 'Start: 100 Meconium Samples', fillcolor=Khaki]

  # Process Steps (Blue)
  B [label = 'Shotgun Sequencing', fillcolor=LightBlue]
  E [label = 'Kneaddata Processing\n(Remove human sequences)', fillcolor=LightBlue]
  H [label = 'MetaPhlAn4 Processing\n(Taxonomic profiling)', fillcolor=LightBlue]
  K [label = 'Taxonomic Classification', fillcolor=LightBlue]

  # Successful Samples (Yellow)
  C [label = '96 Successfully Sequenced', fillcolor=Khaki]
  F [label = '92 Successfully Processed', fillcolor=Khaki]
  I [label = '89 Processed', fillcolor=Khaki]
  L [label = '66 Samples Classified\n(non-Unclassified)', fillcolor=Khaki]

  # Failing Samples (Red)
  D [label = '4 Failed\n(Sequencing Issues?)', fillcolor=LightCoral]
  G [label = '4 Failed\n (TERM_MEMLIMIT error)', fillcolor=LightCoral]
  J [label = '3 Failed\n(Note: Memory limit issues)', fillcolor=LightCoral]
  M [label = '23 Failed\n(100% taxa as Unclassified)', fillcolor=LightCoral]

  # Arrows for Flow
  A -> B
  B -> C
  B -> D
  C -> E
  E -> F
  E -> G
  F -> H
  H -> I
  I -> J
  I -> K
  K -> L
  K -> M
}
"

# Create the DiagrammeR graph
graph <- grViz(flowchart_code)

# Export the graph as SVG
svg_code <- export_svg(graph)
write(svg_code, file = "flowchart.svg")

# Optionally, convert the SVG to PNG:
rsvg_png("flowchart.svg", "flowchart.png")

graph
```

#Negative control analysis
##Bray
```{r}

load("/Users/danielavargasrobles/Dropbox (UMass Medical School)/Ana_projects/2_PREECLAMPSIA/P16S/meconium/phy_obj/PHYraw.RData")

     # Load phyloseq object
phy <- PHYraw
#glom to genus
#phy <- tax_glom(phy, taxrank = "Genus")
library(phyloseq)
library(vegan)
library(ggplot2)

# Compute Bray-Curtis distance and NMDS
phy_dist <- phyloseq::distance(phy, method = "bray")
nmds_result <- ordinate(phy, method = "NMDS", distance = phy_dist)

# Extract NMDS coordinates
nmds_df <- as.data.frame(nmds_result$points)
nmds_df$X.1 <- rownames(nmds_df)

# Add color variable
nmds_df$color_group <- ifelse(nmds_df$X.1 == "NEGCNTRL", "Target", "Other")

# Plot
ggplot(nmds_df, aes(x = MDS1, y = MDS2, label = X.1)) +
  geom_point(aes(color = color_group), size = 3) +
  geom_text(vjust = -0.5, size = 3) +
  scale_color_manual(values = c("Target" = "red", "Other" = "gray40")) +
  theme_bw() +
  labs(title = "NMDS plot (Bray-Curtis distance) RAW PHYloseq",
       x = "NMDS1", y = "NMDS2") +
  guides(color = FALSE)  # Hide legend if not needed

# Save the plot pdf
ggsave("nmds_bray_curtis.pdf", width = 8, height = 6)

```
##Jaccard
```{r}
library(phyloseq)
library(vegan)
library(ggplot2)
# Load phyloseq object
phy <- PHYraw
#glom to genus
#phy <- tax_glom(phy, taxrank = "Genus")
# Compute Jaccard distance
phy_dist <- phyloseq::distance(phy, method = "jaccard", binary = TRUE)

# NMDS ordination
nmds_result <- ordinate(phy, method = "NMDS", distance = phy_dist)

# Extract NMDS coordinates
nmds_df <- as.data.frame(nmds_result$points)
nmds_df$X.1 <- rownames(nmds_df)

# Add color group to highlight NEGCNTRL
nmds_df$color_group <- ifelse(nmds_df$X.1 == "NEGCNTRL", "Target", "Other")

# Plot
ggplot(nmds_df, aes(x = MDS1, y = MDS2, label = X.1)) +
  geom_point(aes(color = color_group), size = 3) +
  geom_text(vjust = -0.5, size = 3) +
  scale_color_manual(values = c("Target" = "red", "Other" = "gray40")) +
  theme_bw() +
  labs(title = "NMDS plot (Jaccard distance)RAW PHYloseq",
       x = "NMDS1", y = "NMDS2") +
  guides(color = FALSE)
#save plot pdf
ggsave("nmds_jaccard.pdf", width = 8, height = 6)


```
#numer of sequences
too high!!
```{r}
met %>% 
  dplyr::select(num_seqs, study_id_formatted) %>% 
  arrange(num_seqs)

hist(met$num_seqs, breaks = 50, main = "Histogram of Number of Sequences", xlab = "Number of Sequences", ylab = "Frequency", col = "lightblue", border = "black")

#localize rowname NEGCNTRL

#curve of all samples by num_seqs by rownames


```
# extract Species table
```{r}
phy <- PHY_fil_rar_alpha_meco
library(phyloseq)
library(dplyr)
library(tibble)

# Aglomera por Genus
phy_genus <- tax_glom(phy, taxrank = "Genus", NArm = TRUE)

#Relative abundance *100
phy_genus <- transform_sample_counts(phy_genus, function(x) x / sum(x) * 100)
# Extrae la tabla OTU
otu_genus <- as.data.frame(otu_table(phy_genus))
taxa_genus <- as.data.frame(tax_table(phy_genus))

# Asegura que los nombres estén alineados
otu_genus$Genus <- taxa_genus$Genus

# Agrupa por Genus y suma las abundancias de ASVs que comparten el mismo género
otu_genus_collapsed <- otu_genus %>%
  group_by(Genus) %>%
  summarise(across(where(is.numeric), sum)) %>%
  column_to_rownames("Genus")

rownames(otu_genus_collapsed) <- gsub("^g__", "", rownames(otu_genus_collapsed))
colnames(otu_genus_collapsed) <- gsub("^B", "", colnames(otu_genus_collapsed))

# Revisa la tabla resultante
head(otu_genus_collapsed)

#save as csv
write.csv(otu_genus_collapsed, file = "/Users/danielavargasrobles/Dropbox (UMass Medical School)/Ana_projects/2_PREECLAMPSIA/P16S/meconium/16S_table_genus_for_taxa_comparison.csv", row.names = TRUE)
```

#relative abund boxplots

```{r}
phy=PHY_fil_rar_alpha_meco
#subset phyloseq object with severe remove control

phy=subset_samples(phy, severe_3cat != "control")



#glom Species
physeq_subset <- tax_glom(phy, taxrank = "Species", NArm = FALSE)

#remove NA severe from phy
physeq_subset <- subset_samples(physeq_subset, !is.na(study_group))
 #extrat txa_table
target_species <- c('s__Gemmiger_A_73129_qucibialis', 'g__Corynebacterium_s__Unclassified',
                    "s__Ruminococcus_E_bromii_B", "g__Staphylococcus_s__Unclassified",
                    "s__Corynebacterium_aurimucosum_F", "s__Bifidobacterium_longum"
                    )

# 1. Subset samples: body_site == "MomTongue"

# 2. Transform counts to relative abundances por muestra
tax_rel_abund <- transform_sample_counts(physeq_subset, function(x) x / sum(x))

# 3. Crear data frame para plotear
melted_df <- psmelt(tax_rel_abund)

# 4. Filtrar por los géneros de interés
melted_df_target <- melted_df[melted_df$Species %in% target_species, ]

# 5. Asegurar que severe tenga los niveles adecuados
melted_df_target$severe <- factor(melted_df_target$severe, levels = c('Yes', 'No'))

# 6. Crear carpeta con fecha actual
fecha_actual <- Sys.Date()
output_dir <- paste0("res/rel_abund_boxplots/", fecha_actual)
dir.create(output_dir, recursive = TRUE, showWarnings = FALSE)

# 7. Paleta de colores
palette <- c("Yes" = "red", "No" = "orange")
# 8. Obtener géneros únicos
especies <- unique(melted_df_target$Species)

# 9. Loop para plotear cada especie
for (esp in especies) {
  df_plot <- filter(melted_df_target, Species == esp)

  # Tamaños de muestra por grupo
  counts <- df_plot %>%
    group_by(severe) %>%
    summarise(n = n(), .groups = "drop")

  labels_x <- setNames(
    paste0(counts$severe, "\n(n=", counts$n, ")"),
    counts$severe
  )

  # Plot
  p1 <- ggplot(df_plot, aes(x = severe, y = log(Abundance), fill = severe)) +
    geom_boxplot(outlier.shape = NA) +
    geom_jitter(width = 0.2, size = 1.5, alpha = 0.7) +
    scale_fill_manual(values = palette) +
    scale_x_discrete(labels = labels_x) +
    labs(
      x = 'Study Group',
      y = 'Relative Abundance',
      title = paste('Genus:', esp)
    ) +
    theme_bw() +
    theme(
      legend.position = 'none',
      strip.text = element_text(size = 10), 
      axis.text.x = element_text(size = 10)
    )

  # Guardar gráfico
  ggsave(
    filename = paste0(output_dir, "/", gsub("[/: ]", "_", esp), "log.pdf"),
    plot = p1,
    width = 2,
    height = 3.5
  )
}

# Mostrar último plot
print(p1)



```
#asv boxplot solo para staphylococcus que en estaba como unclassify y entonces pertenerce a un ASV en particular
```{r}
phy=PHY_fil_rar_alpha_meco

# Assume 'phy' is your initial phyloseq object
# phy <- PHY_fil_rar_alpha_meco

# 1. Subset samples (remove controls and NAs)
phy_subset <- subset_samples(phy, severe_3cat != "control")
phy_subset <- subset_samples(phy_subset, !is.na(study_group))

# 2. Define target ASVs
# Replace these with the actual ASV IDs you want to plot.
# You can get all ASV names with: all_asvs <- taxa_names(phy_subset)
target_asvs <- c("fdc26ede960399742fbe7cfe3d2884d2", "ed210096eee65885f4e57b5f54a9b935") # <--- EDIT THIS LIST

# 3. Transform counts to relative abundance
phy_rel_abund <- transform_sample_counts(phy_subset, function(x) x / sum(x))

# 4. Create a long data frame for plotting
melted_df <- psmelt(phy_rel_abund)

# 5. Filter for the target ASVs
# We filter by the 'OTU' column, which holds the ASV identifiers
melted_df_target <- melted_df[melted_df$OTU %in% target_asvs, ]

# 6. Ensure factor levels are correct for plotting order
melted_df_target$severe <- factor(melted_df_target$severe, levels = c('Yes', 'No'))

# 7. Create output directory
output_dir <- paste0("res/rel_abund_boxplots/", Sys.Date())
dir.create(output_dir, recursive = TRUE, showWarnings = FALSE)

# 8. Define color palette and get unique ASV IDs for the loop
palette <- c("Yes" = "red", "No" = "orange")
asv_ids <- unique(melted_df_target$OTU)

# 9. Loop to plot each ASV
for (id in asv_ids) {
  df_plot <- filter(melted_df_target, OTU == id)

  # Calculate sample sizes for labels
  counts <- df_plot %>%
    group_by(severe) %>%
    summarise(n = n(), .groups = "drop")
  
  labels_x <- setNames(
    paste0(counts$severe, "\n(n=", counts$n, ")"),
    counts$severe
  )
  
  # Generate the plot
  p1 <- ggplot(df_plot, aes(x = severe, y = Abundance, fill = severe)) +
    geom_boxplot(outlier.shape = NA) +
    geom_jitter(width = 0.2, size = 1.5, alpha = 0.7) +
    scale_fill_manual(values = palette) +
    scale_x_discrete(labels = labels_x) +
   # scale_y_log10() + # Using a log scale is often better for abundance data
    labs(
      x = 'Study Group',
      y = 'Relative Abundance ',
      title = paste('ASV:', id)
    ) +
    theme_bw() +
    theme(
      legend.position = 'none',
      strip.text = element_text(size = 10),
      axis.text.x = element_text(size = 10)
    )
  
  # Save the plot
  ggsave(
    filename = paste0(output_dir, "/", gsub("[/: ]", "_", id), ".pdf"),
    plot = p1,
    width = 2.5,
    height = 4
  )
}

# Display the last generated plot
if (exists("p1")) {
  print(p1)
}
```
#prevalence core taxa<40% by study group
```{r}
library(phyloseq)
library(dplyr)
library(genefilter)
phy=PHY_fil_rar_alpha_meco

# --- 1. Agregar nombres de grupo ---
group1 <- "Control"
group2 <- "PE"

# --- 2. Aglomerar a nivel de género ---
phy_genus <- tax_glom(phy, taxrank = "Genus", NArm = FALSE)

# --- 3. Filtrar por prevalencia ≥ 40% ---
prev_filter <- genefilter_sample(
  phy_genus,
  filterfun_sample(function(x) x > 0),
  A = 0.40 * nsamples(phy_genus)
)
taxa_to_keep <- taxa_names(phy_genus)[prev_filter]
phy_filt <- prune_taxa(taxa_to_keep, phy_genus)

# --- 3. Preparar tablas ---
otu <- otu_table(phy_filt)
if (!taxa_are_rows(phy_filt)) otu <- t(otu)
otu <- as(otu, "matrix")
mode(otu) <- "numeric"

meta <- data.frame(sample_data(phy_filt))
meta$study_group <- factor(meta$study_group, levels = c("Control", "PE"))

tax <- as.data.frame(tax_table(phy_filt))
tax$TaxonID <- rownames(tax)

# --- 4. Comparar prevalencia ---
results <- data.frame()

for (taxon in rownames(otu)) {
  # Asegurar alineación correcta por nombres
  presence <- otu[taxon, ]
  presence <- presence > 0

  group <- meta$study_group
  names(presence) <- rownames(meta)  # asegura alineación exacta

  # Subset sin NA
  valid_idx <- !is.na(group)
  presence <- presence[valid_idx]
  group <- group[valid_idx]

  tab <- table(group, presence)

  if (all(dim(tab) == c(2, 2))) {
    pval <- fisher.test(tab)$p.value

    prev1 <- mean(presence[group == "Control"])
    prev2 <- mean(presence[group == "PE"])
    count1 <- sum(presence[group == "Control"])
    count2 <- sum(presence[group == "PE"])

    genus_name <- as.character(tax[taxon, "Genus"])
    if (is.na(genus_name) || genus_name == "") genus_name <- "g__Unclassified"
    else if (!grepl("^g__", genus_name)) genus_name <- paste0("g__", genus_name)

    results <- rbind(results, data.frame(
      Genus = genus_name,
      Control_count = count1,
      Control_percent = sprintf("%.2f%%", prev1 * 100),
      PE_count = count2,
      PE_percent = sprintf("%.2f%%", prev2 * 100),
      Difference = sprintf("%.2f%%", (prev2 - prev1) * 100),
      P_value = pval,
      stringsAsFactors = FALSE
    ))
  }
}


# Ajuste de p-valor y formato
results$Q_value <- p.adjust(results$P_value, method = "BH")
results$P_value <- ifelse(results$P_value < 0.05,
                          paste0(sprintf("%.5f", results$P_value), "*"),
                          sprintf("%.5f", results$P_value))

# Agregar columnas
results$Body_Site <- "Meconium"
results$Taxa_Type <- "core"
results$Population <- "All"

# Reordenar columnas
results <- results[, c("Genus", "Body_Site", "Taxa_Type", "Population",
                       "Control_count", "Control_percent",
                       "PE_count", "PE_percent", "Difference",
                       "P_value", "Q_value")]

# Ordenar por p-valor (numérico)
results$P_value_numeric <- as.numeric(gsub("\\*", "", results$P_value))
results <- results[order(results$P_value_numeric), ]
results$P_value_numeric <- NULL

# Guardar
dir.create("res/prev", recursive = TRUE, showWarnings = FALSE)
write.csv(results, "res/prev/prevalence_40_meconium_sg.csv", row.names = FALSE)
print(results)



```
#prevalence alternative 20-40% by study group
```{r}
# --- 0. Librerías ---
library(phyloseq)
library(dplyr)
library(genefilter)
phy=PHY_fil_rar_alpha_meco
# --- 1. Parámetros de grupo ---
group1 <- "Control"
group2 <- "PE"

# --- 2. Aglomerar a nivel de género ---
phy_genus <- tax_glom(phy, taxrank = "Genus", NArm = FALSE)

# --- 3. Calcular prevalencia global ---
otu_full <- otu_table(phy_genus)
if (!taxa_are_rows(phy_genus)) otu_full <- t(otu_full)
otu_full <- as(otu_full, "matrix")
mode(otu_full) <- "numeric"

prevalence_all <- apply(otu_full > 0, 1, mean)

# --- 4. Filtrar taxa accesorias: 20% < prevalencia ≤ 40% ---
n_samples <- nsamples(phy_genus)
taxa_to_keep <- names(prevalence_all[
  (prevalence_all > 0.20) & (prevalence_all <= 0.40)
])

phy_filt <- prune_taxa(taxa_to_keep, phy_genus)

cat(paste("Original genera:", ntaxa(phy_genus), "\n"))
cat(paste("Accessory taxa (20–40%):", ntaxa(phy_filt), "\n"))

# --- 5. Preparar tablas ---
otu <- otu_table(phy_filt)
if (!taxa_are_rows(phy_filt)) otu <- t(otu)
otu <- as(otu, "matrix")
mode(otu) <- "numeric"

meta <- data.frame(sample_data(phy_filt))
meta$study_group <- factor(meta$study_group, levels = c(group1, group2))

tax <- as.data.frame(tax_table(phy_filt))
tax$TaxonID <- rownames(tax)

# --- 6. Comparar prevalencia entre grupos ---
results <- data.frame()

for (taxon in rownames(otu)) {
  presence <- otu[taxon, ] > 0
  names(presence) <- rownames(meta)
  
  group <- meta$study_group
  valid_idx <- !is.na(group)
  presence <- presence[valid_idx]
  group <- group[valid_idx]
  
  tab <- table(group, presence)

  if (all(dim(tab) == c(2, 2))) {
    pval <- fisher.test(tab)$p.value
    prev1 <- mean(presence[group == group1])
    prev2 <- mean(presence[group == group2])
    
    count1 <- sum(presence[group == group1])
    count2 <- sum(presence[group == group2])

    genus_name <- as.character(tax[taxon, "Genus"])
    if (is.na(genus_name) || genus_name == "") genus_name <- "g__Unclassified"
    else if (!grepl("^g__", genus_name)) genus_name <- paste0("g__", genus_name)

    results <- rbind(results, data.frame(
      Genus = genus_name,
      Control_count = count1,
      Control_percent = sprintf("%.2f%%", prev1 * 100),
      PE_count = count2,
      PE_percent = sprintf("%.2f%%", prev2 * 100),
      Difference = sprintf("%.2f%%", (prev2 - prev1) * 100),
      P_value = pval,
      stringsAsFactors = FALSE
    ))
  }
}

# --- 7. Ajuste de p-valor y formato final ---
results$Q_value <- p.adjust(results$P_value, method = "BH")
results$P_value <- ifelse(results$P_value < 0.05,
                          paste0(sprintf("%.5f", results$P_value), "*"),
                          sprintf("%.5f", results$P_value))

results$Body_Site <- "Meconium"
results$Taxa_Type <- "accessory taxa"
results$Population <- "All"

# Reordenar columnas
results <- results[, c("Genus", "Body_Site", "Taxa_Type", "Population",
                       "Control_count", "Control_percent",
                       "PE_count", "PE_percent", "Difference",
                       "P_value", "Q_value")]

# Ordenar por P_value
results$P_value_numeric <- as.numeric(gsub("\\*", "", results$P_value))
results <- results[order(results$P_value_numeric), ]
results$P_value_numeric <- NULL

# --- 8. Guardar resultados ---
dir.create("res/prev", recursive = TRUE, showWarnings = FALSE)
write.csv(results, "res/prev/prevalence_20to40_meconium_sg.csv", row.names = FALSE)
print(results)



```
#prevalence core taxa<40% by severe
```{r}
library(phyloseq)
library(dplyr)
library(genefilter)
phy=PHY_fil_rar_alpha_meco

#subset remove control from severe_3cat
phy <- subset_samples(phy, severe_3cat != "control")

# --- 1. Agregar nombres de grupo ---
group1 <- "Yes"
group2 <- "No"

# --- 2. Aglomerar a nivel de género ---
phy_genus <- tax_glom(phy, taxrank = "Genus", NArm = FALSE)

# --- 3. Filtrar por prevalencia ≥ 40% ---
prev_filter <- genefilter_sample(
  phy_genus,
  filterfun_sample(function(x) x > 0),
  A = 0.40 * nsamples(phy_genus)
)
taxa_to_keep <- taxa_names(phy_genus)[prev_filter]
phy_filt <- prune_taxa(taxa_to_keep, phy_genus)

# --- 3. Preparar tablas ---
otu <- otu_table(phy_filt)
if (!taxa_are_rows(phy_filt)) otu <- t(otu)
otu <- as(otu, "matrix")
mode(otu) <- "numeric"

meta <- data.frame(sample_data(phy_filt))
meta$severe <- factor(meta$severe, levels = c("Yes", "No"))

tax <- as.data.frame(tax_table(phy_filt))
tax$TaxonID <- rownames(tax)

# --- 4. Comparar prevalencia ---
results <- data.frame()

for (taxon in rownames(otu)) {
  # Asegurar alineación correcta por nombres
  presence <- otu[taxon, ]
  presence <- presence > 0

  group <- meta$severe
  names(presence) <- rownames(meta)  # asegura alineación exacta

  # Subset sin NA
  valid_idx <- !is.na(group)
  presence <- presence[valid_idx]
  group <- group[valid_idx]

  tab <- table(group, presence)

  if (all(dim(tab) == c(2, 2))) {
    pval <- fisher.test(tab)$p.value

    prev1 <- mean(presence[group == "Yes"])
    prev2 <- mean(presence[group == "No"])
    count1 <- sum(presence[group == "Yes"])
    count2 <- sum(presence[group == "No"])

    genus_name <- as.character(tax[taxon, "Genus"])
    if (is.na(genus_name) || genus_name == "") genus_name <- "g__Unclassified"
    else if (!grepl("^g__", genus_name)) genus_name <- paste0("g__", genus_name)

    results <- rbind(results, data.frame(
      Genus = genus_name,
      Control_count = count1,
      Control_percent = sprintf("%.2f%%", prev1 * 100),
      PE_count = count2,
      PE_percent = sprintf("%.2f%%", prev2 * 100),
      Difference = sprintf("%.2f%%", (prev2 - prev1) * 100),
      P_value = pval,
      stringsAsFactors = FALSE
    ))
  }
}


# Ajuste de p-valor y formato
results$Q_value <- p.adjust(results$P_value, method = "BH")
results$P_value <- ifelse(results$P_value < 0.05,
                          paste0(sprintf("%.5f", results$P_value), "*"),
                          sprintf("%.5f", results$P_value))

# Agregar columnas
results$Body_Site <- "Meconium"
results$Taxa_Type <- "core"
results$Population <- "PE individuals"

# Reordenar columnas
results <- results[, c("Genus", "Body_Site", "Taxa_Type", "Population",
                       "Control_count", "Control_percent",
                       "PE_count", "PE_percent", "Difference",
                       "P_value", "Q_value")]

# Ordenar por p-valor (numérico)
results$P_value_numeric <- as.numeric(gsub("\\*", "", results$P_value))
results <- results[order(results$P_value_numeric), ]
results$P_value_numeric <- NULL

# Guardar
dir.create("res/prev", recursive = TRUE, showWarnings = FALSE)
write.csv(results, "res/prev/prevalence_40_meconium_sev.csv", row.names = FALSE)
print(results)



```

#prevalence alternative 20-40% by severe
```{r}
phy=PHY_fil_rar_alpha_meco

#subset remove control from severe_3cat
phy <- subset_samples(phy, severe_3cat != "control")


phy <- PHY_fil_rar_alpha_meco

# --- 1. Parámetros de grupo ---
group1 <- "No"
group2 <- "Yes"

# --- 2. Aglomerar a nivel de género ---
phy_genus <- tax_glom(phy, taxrank = "Genus", NArm = FALSE)

# --- 3. Calcular prevalencia global ---
otu_full <- otu_table(phy_genus)
if (!taxa_are_rows(phy_genus)) otu_full <- t(otu_full)
otu_full <- as(otu_full, "matrix")
mode(otu_full) <- "numeric"

prevalence_all <- apply(otu_full > 0, 1, mean)

# --- 4. Filtrar taxa accesorias: 20% < prevalencia ≤ 40% ---
n_samples <- nsamples(phy_genus)
taxa_to_keep <- names(prevalence_all[
  (prevalence_all > 0.20) & (prevalence_all <= 0.40)
])

phy_filt <- prune_taxa(taxa_to_keep, phy_genus)

cat(paste("Original genera:", ntaxa(phy_genus), "\n"))
cat(paste("Accessory taxa (20–40%):", ntaxa(phy_filt), "\n"))

# --- 5. Preparar tablas ---
otu <- otu_table(phy_filt)
if (!taxa_are_rows(phy_filt)) otu <- t(otu)
otu <- as(otu, "matrix")
mode(otu) <- "numeric"

meta <- data.frame(sample_data(phy_filt))
meta$severe <- factor(meta$severe, levels = c(group1, group2))

tax <- as.data.frame(tax_table(phy_filt))
tax$TaxonID <- rownames(tax)

# --- 6. Comparar prevalencia entre grupos ---
results <- data.frame()

for (taxon in rownames(otu)) {
  presence <- otu[taxon, ] > 0
  names(presence) <- rownames(meta)
  
  group <- meta$severe
  valid_idx <- !is.na(group)
  presence <- presence[valid_idx]
  group <- group[valid_idx]
  
  tab <- table(group, presence)

  if (all(dim(tab) == c(2, 2))) {
    pval <- fisher.test(tab)$p.value
    prev1 <- mean(presence[group == group1])
    prev2 <- mean(presence[group == group2])
    
    count1 <- sum(presence[group == group1])
    count2 <- sum(presence[group == group2])

    genus_name <- as.character(tax[taxon, "Genus"])
    if (is.na(genus_name) || genus_name == "") genus_name <- "g__Unclassified"
    else if (!grepl("^g__", genus_name)) genus_name <- paste0("g__", genus_name)

    results <- rbind(results, data.frame(
      Genus = genus_name,
      No_count = count1,
      No_percent = sprintf("%.2f%%", prev1 * 100),
      Yes_count = count2,
      Yes_percent = sprintf("%.2f%%", prev2 * 100),
      Difference = sprintf("%.2f%%", (prev2 - prev1) * 100),
      P_value = pval,
      stringsAsFactors = FALSE
    ))
  }
}

# --- 7. Ajuste de p-valor y formato final ---
results$Q_value <- p.adjust(results$P_value, method = "BH")
results$P_value <- ifelse(results$P_value < 0.05,
                          paste0(sprintf("%.5f", results$P_value), "*"),
                          sprintf("%.5f", results$P_value))

results$Body_Site <- "Meconium"
results$Taxa_Type <- "accessory taxa"
results$Population <- "PE individuals"

# Reordenar columnas
results <- results[, c("Genus", "Body_Site", "Taxa_Type", "Population",
                       "No_count", "No_percent",
                       "Yes_count", "Yes_percent", "Difference",
                       "P_value", "Q_value")]

# Ordenar por P_value
results$P_value_numeric <- as.numeric(gsub("\\*", "", results$P_value))
results <- results[order(results$P_value_numeric), ]
results$P_value_numeric <- NULL

# --- 8. Guardar resultados ---
dir.create("res/prev", recursive = TRUE, showWarnings = FALSE)
write.csv(results, "res/prev/prevalence_20to40_meconium_sev.csv", row.names = FALSE)
print(results)

```
# extract classificacion of partiuclar genus
```{r}
phy=PHY_fil_rar_alpha_meco
# --- 1. Asegurar que el objeto phyloseq tiene tabla taxonómica ---
taxa <- tax_table(phy)

# --- 2. Convertir a data frame para fácil manejo ---
tax_df <- as.data.frame(taxa)
tax_df$TaxonID <- rownames(tax_df)

# --- 3. Filtrar filas cuyo género es "YIM-78166" ---
# Buscar en la columna "Genus"
#tax_match <- tax_df[as.character(tax_df[, "Genus"]) == "g__YIM-78166", ]
tax_match <- tax_df[as.character(tax_df[, "Genus"]) == "g__KA00134", ]



# --- 4. Ver resultado ---
if (nrow(tax_match) == 0) {
  cat("No taxa found for genus\n")
} else {
  print(tax_match)
}



```

